

!! !!!Skolt Saami noun morphology 

!! This file documents the Skolt Saami noun morphology, lexicon by lexicon.

!! !!Unclassified words

LEXICON N_ !!= * @CODE@ FOR (STILL) UNCLASSIFIED INCOMING NOUNS.
+N: #;
!testing with make  HFST_LEXC_FLAGS=--Werror
!NMN_PIGS;

!! IRREGULAR NOUN nijdd
LEXICON N_NIJDD !!= * @CODE@ nijdd:ni
+N: NMN_NIJDD ;

LEXICON	NMN_NIJDD	!!= * @CODE@ nijdd:ni
!! * Yaml: __N-nijdd__
:jdd SG-NOM ;			!!= * @CODE@ nijdd
:jdd%>â ESS/PAR ; 	  		!!= * @CODE@ nijddân, nijddâd
!! strong_geminate, short_vowel, palatalization
:%{ʹØ%}jdd%^PAL%>e SG-ILL ;		!!= * @CODE@ niʹjdde
!! strong_geminate, long_vowel
:õđ SG-ABE/ACC/GEN-PL-NOM ;	!!= * @CODE@ niõđ
:õđ%>â SG-LOC ;		!!= * @CODE@ niõđâst
:õđ SG-COM_IN/PL-OBL ;	!!= * @CODE@ niõđ, niõđid, niõđid, niõđin, niõđivuiʹm, niõđitaa

+Der/Dimin+N:õđ N_MUORYZH-WITHOUT-PAL ;  !!= * @CODE@ niõđ-
+Der/Dimin+N:õ%{ʹØ%}đ%^PAL N_MUORYZH-WITH-PAL ;  !!= * @CODE@ niõʹđ-

:jdd HatY-STEM-PX-RETAIN ;
:õđ HatY-STEM-PX-WEAKEN ;
:õđ HatY-STEM-PX-WEAKEN_LARGO ;
:õđ SG-LOC-PX ;
:õđ HatY-STEM-PX-STRENGTHEN ;

+Err/GenreLeudd:õđâ SG-ABE/ACC/GEN-PL-NOM ;     !!= * @CODE@ niõđ Leudd 2018-09-20
+Err/GenreLeudd:õđâ SG-COM_N ; !!= * @CODE@ Leudd 2018-09-20


! Test data:
!!€gt-norm: nijdd #
!!€ nijdd:  	 nijdd+N+Sg+Nom
!!€ niõd: 	 nijdd+N+Sg+Gen
!!€ niõd: 	 nijdd+N+Sg+Acc
!!€ niʹjdde: 	 nijdd+N+Sg+Ill
!!€ niõdâst: 	 nijdd+N+Sg+Loc
!!€ niõdstad: 	 nijdd+N+Sg+Loc+PxSg1
!!€ niõdin: 	 nijdd+N+Sg+Com
!!€ nijddân: 	 nijdd+N+Ess
!!€ nijddâd: 	 nijdd+N+Par
!!€ niõdtaa: 	 nijdd+N+Sg+Abe
!!€ niõd:	 nijdd+N+Pl+Nom
!!€ niõdi: 	 nijdd+N+Pl+Gen
!!€ niõdid: 	 nijdd+N+Pl+Acc
!!€ niõdid: 	 nijdd+N+Pl+Ill
!!€ niõdin: 	 nijdd+N+Pl+Loc
!!€ niõdivuiʹm:  nijdd+N+Pl+Com
!!€ niõditaa: 	 nijdd+N+Pl+Abe
!!€ niõdâž:      nijdd+N+Der/Dimin+N+Sg+Nom
!!€ niõʹde:      nijdd+N+Der/Dimin+N+Sg+Gen



!! CLASS 1 HIGH VOWEL, NO PALATALIZATION NOMINALS
LEXICON N_PAPP !!= * @CODE@ papp:papp
!! similar_to: N_PESS
+N:  NMN_PAPP ;
LEXICON NMN_PAPP
!! pa%{a0%}%{ʹ0%}%{p0%}p
!! V%{V0%}%{ʹ0%}%{C0%}C
!! Sg_Nom:
!! high-vowel=yes
!! monophthong=yes
!! long-vowel=yes
!! palatalization=no
!! consonantism=quant-gem
!! long-consonant=yes

!!! pos="nominal"
!!! syll_count-in-Sg_Nom="1"
!!! stem-ends-in="consonant"
!!! stem_vowel-in-Sg_Loc="â"
!!! stem_with_gradation="yes" 
!! 1.1.1.1.1.1. Sg_Nom="short_vowel|geminate" Sg_Gen="long_vowel|geminate" 

! foot: 2syll
! diphthong: no
! vowel_shift: no
! consonant: geminate
! gradation: yes2
! weak_grade: no
! strong_grade:	geminate
! stem_vowel-in-Sg_Loc: âst
! Sg.Ill: palatalization-AND-e
!! !!1. WORDS WITH SINGLE-SYLLABLE NOMINATIVE SINGULARS (2009: 167)
!! !!1.1 Sg.Loc in -âst (no vowel shift, all raised)
!! !!  â-stems (Sg.Loc, Ess, Par).
!! !!1.1.1 Sg.Ill vowel	-e
!! !!1.1.1.1 Has Palatalization
!! !!1.1.1.1[1] (Palatalization pattern)
!! !!  Palatalized: Sg.Ill
!! !!  Not Palatalized: ELSE
!! !!    Sg.Ill in palatalization and -e
!! !!1.1.1.1[1].1 Lacks Specifically Pedagogical Gradation
!! !!1.1.1.1[1].1.1 Has Orthographic Gradation
!! !!1.1.1.1[1].1.1[] (Monophthong + Consonant Geminate alternation)
!! !!  Extra strong grade: Sg.Nom, Ess, Par
!! !!  Extra strong grade: Sg.Ill
!! !!  Strong grade: Pl.Nom, Sg.Loc, Sg.Com
!! !!FORMS
!! ** Yaml: __N-papp__
!! strong_geminate, short_vowel
: SG-NOM ;			!!= * @CODE@ papp
:%>â ESS/PAR ; 	  		!!= * @CODE@ pappân, pappâd
: A_DER/SAZH_Y ;

!! strong_geminate, short_vowel, palatalization
:%^PAL%>e SG-ILL ;		!!= * @CODE@ paʹppe
+Der/N2A:%^PAL N2A_LUOQSSI ;		!!= * @CODE@ N»A: paʹppi

!! strong_geminate, long_vowel
:%^V2VV SG-ABE/ACC/GEN-PL-NOM ;	!!= * @CODE@ paapp
:%^V2VV%>â SG-LOC ;		!!= * @CODE@ paappâst
:%^V2VV SG-COM_IN/PL-OBL ;	!!= * @CODE@ paappi, paappid, paappid, paappin, paappivuiʹm, paappitaa
:%^V2VV A_DER/LAZH ;

+Der/Dimin+N:%^V2VV N_KUUZZYZH-WITHOUT-PAL ;  !!= * @CODE@ paapp-
+Der/Dimin+N:%^V2VV%^PAL N_KUUZZYZH-WITH-PAL ;  !!= * @CODE@ paaʹpp-
+Der/Dimin+N:%^PAL%^CC2CAllegro N_KUUZZYZH-WITH-PAL-ALLEGRO ;
!! papp+N+Der/Dimin+N+Sg+Loc+PxSg3
!! paʹpstes

HatY-STEM-PX-RETAIN ;
:%^V2VV HatY-STEM-PX-WEAKEN ; !! e.g. 
:%^V2VV HatY-STEM-PX-WEAKEN_LARGO ; !! e.g. +Use/NG+Sg+Loc+PxSg3
:%^CC2CAllegro SG-LOC-PX_ALLEGRO ; !! e.g. +Sg+Loc+PxSg3 pp:p papstes
 HatY-STEM-PX-STRENGTHEN ;

LEXICON N_PAPP-PL
+N: R ;          !!= * @CODE@ papp
+N:%^V2VV PL-NOM ; !!= * @CODE@ paapp
+N:%^V2VV PL-OBL ;      !!= * @CODE@ paappi, paappid, paappid, paappin, paappivuiʹm, paappitaa
+N:%>â ESS/PAR ;                  !!= * @CODE@ pappân, pappâd
+N: HatY-STEM-PX-RETAIN-PL ;
+N:%^V2VV HatY-STEM-PX-WEAKEN-PL ;
+N: HatY-STEM-PX-STRENGTHEN-ESS ;

! Test data:
!!€gt-norm: papp # 
!!€ papp:   	 papp+N+Sg+Nom
!!€ paapp: 	 papp+N+Sg+Gen
!!€ paapp: 	 papp+N+Sg+Acc
!!€ paʹppe: 	 papp+N+Sg+Ill
!!€ paappâst: 	 papp+N+Sg+Loc
!!€ papstan: 	 papp+N+Sg+Loc+PxSg1
!!€ paappstan: 	 papp+N+Sg+Loc+PxSg1
!!€ paappin: 	 papp+N+Sg+Com
!!€ pappân: 	 papp+N+Ess
!!€ pappâd: 	 papp+N+Par
!!€ paapptaa: 	 papp+N+Sg+Abe
!!€ paapp: 	 papp+N+Pl+Nom
!!€ paappi: 	 papp+N+Pl+Gen
!!€ paappid: 	 papp+N+Pl+Acc
!!€ paappid: 	 papp+N+Pl+Ill
!!€ paappin: 	 papp+N+Pl+Loc
!!€ paappivuiʹm: papp+N+Pl+Com
!!€ paappitaa: 	 papp+N+Pl+Abe
!!€ paappâž: 	 papp+N+Der/Dimin+N+Sg+Nom
!!€ paaʹppe: 	 papp+N+Der/Dimin+N+Sg+Gen


LEXICON N_ALGG !!= * @CODE@ põrtt:põ%^1VOW%{ʹØ%}rtt
+N: NMN_ALGG ;
LEXICON NMN_ALGG
!! Sg_Nom: vow_mono:vow_short:vow_high:pal_no:cns_xyy
!! similar_to: N_TAALKYS, N_KOONTYR
!!! pos="nominal"
!!! syll_count-in-Sg_Nom="1"
!!! stem-ends-in="consonant"
!!! stem_vowel-in-Sg_Loc="â"
!!! stem_with_gradation="yes" 
!! 1.1.1.1.1.1. Sg_Nom="short_vowel|long_cluster" Sg_Gen="long_vowel|short_cluster" 

! foot: 2syll
! diphthong: no
! vowel_shift: no
! consonant: cluster
! gradation: yes2
! weak_grade: short
! strong_grade: long
! stem_vowel-in-Sg_Loc: âst
! Sg.Ill: palatalization-AND-e
!! !!1. WORDS WITH SINGLE-SYLLABLE NOMINATIVE SINGULARS (2009: 167)
!! !!1.1 Sg.Loc in -âst (no vowel shift, all raised)
!! !!  â-stems (Sg.Loc, Ess, Par).
!! !!1.1.1 Sg.Ill vowel	-e
!! !!1.1.1.1 Has Palatalization
!! !!1.1.1.1[1] (Palatalization pattern)
!! !!  Palatalized: Sg.Ill
!! !!  Not Palatalized: ELSE
!! !!    Sg.Ill in palatalization and -e
!! !!1.1.1.1[1].1 Lacks Specifically Pedagogical Gradation
!! !!1.1.1.1[1].1.1 Has Orthographic Gradation
!! !!1.1.1.1[1].1.1[] (Monophthong + Consonant Cluster alternation)
!! !!  Strong grade: Sg.Nom, Ess, Par
!! !!  Strong grade: Sg.Ill
!! !!  Weak grade: Pl.Nom, Sg.Loc, Sg.Com
!! !!FORMS
!! ** Yaml: __N-portt__
!! 
: SG-NOM ;	    				!!= * @CODE@ põrtt
: A_DER/SAZH_Y ;

:%^V2VV%^XYY2XY SG-ABE/ACC/GEN ;		!!= * @CODE@ põõrt
:%^V2VV%^XYY2XY PL-NOM ;		!!= * @CODE@ põõrt
:%^V2VV%^XYY2XY A_DER/LAZH ;
:%^PAL%>e SG-ILL ;		      		!!= * @CODE@ põʹrtte
+Der/N2A:%^PAL N2A_LUOQSSI ;		      	!!= * @CODE@ põʹrtti
:%^V2VV%^XYY2XY%>â SG-LOC ;			!!= * @CODE@ põõrtâst
:%^V2VV%^XYY2XY SG-COM_IN ;			!!= * @CODE@ põõrtin
:%>â ESS/PAR ; 		  			!!= * @CODE@ põrttân
:%^V2VV%^XYY2XY PL-OBL ;			!!= * @CODE@ põõrti

+Der/Dimin+N:%^V2VV%^XYY2XY N_KUUZZYZH-WITHOUT-PAL ;  !!= * @CODE@ põõrt-
+Der/Dimin+N:%^V2VV%^PAL%^XYY2XY N_KUUZZYZH-WITH-PAL ;  !!= * @CODE@ põõʹrt-
+Der/Dimin+N:%^PAL%^XYY2XY N_KUUZZYZH-WITH-PAL-ALLEGRO ;

HatY-STEM-PX-RETAIN ;
:%^V2VV%^XYY2XY HatY-STEM-PX-WEAKEN ;
:%^V2VV%^XYY2XY HatY-STEM-PX-WEAKEN_LARGO ;
:%^XYY2XY SG-LOC-PX_ALLEGRO ;
: HatY-STEM-PX-STRENGTHEN ;

LEXICON N_ALGG-PL !!= * @CODE@ põõrt:põrtt
+N: R ;                           !!= * @CODE@ põrtt
+N:%^V2VV%^XYY2XY PL-NOM ;                !!= * @CODE@ põõrt
+N:%>â ESS/PAR ;                                  !!= * @CODE@ põrttân
+N:%^V2VV%^XYY2XY PL-OBL ;                        !!= * @CODE@ põõrti

! Test data:
!!€gt-norm: algg # 
!!€ algg:    	 algg+N+Sg+Nom
!!€ aalǥ:	 algg+N+Sg+Gen
!!€ aalǥ: 	 algg+N+Sg+Acc
!!€ aʹlǧǧe: 	 algg+N+Sg+Ill
!!€ aalǥâst: 	 algg+N+Sg+Loc
!!€ alǥstan: 	 algg+N+Sg+Loc+PxSg1
!!€ aalǥin: 	 algg+N+Sg+Com
!!€ alggân: 	 algg+N+Ess
!!€ alggâd: 	 algg+N+Par
!!€ alǥtaa: 	 algg+N+Sg+Abe
!!€ aalǥ: 	 algg+N+Pl+Nom
!!€ aalǥi: 	 algg+N+Pl+Gen
!!€ aalǥid: 	 algg+N+Pl+Acc
!!€ aalǥid: 	 algg+N+Pl+Ill
!!€ aalǥin: 	 algg+N+Pl+Loc
!!€ aalǥivuiʹm:  algg+N+Pl+Com
!!€ aalǥitaa: 	 algg+N+Pl+Abe
!!€ aalǥâž: 	 algg+N+Der/Dimin+N+Sg+Nom
!!€ aaʹlje: 	 algg+N+Der/Dimin+N+Sg+Gen

!!!
LEXICON N_AUTT !!= * @CODE@ autt:a%^1VOWu%{ʹØ%}tt
+N: NMN_AUTT ;
LEXICON NMN_AUTT
!! Sg_Nom: vow_mono:vow_short:vow_high:pal_no:cns_vyy
!!! pos="nominal"
!!! syll_count-in-Sg_Nom="1"
!!! stem-ends-in="consonant"
!!! stem_vowel-in-Sg_Loc="â"
!!! stem_with_gradation="yes"
!! 1.1.1.1.1.1. Sg_Nom="short_vowel|long_V-cluster" Sg_Gen="long_vowel|short_V-cluster"

! foot: 2syll
! diphthong: no
! vowel_shift: no
! consonant: clusterUI
! gradation: yes2
! weak_grade: short
! strong_grade:	long
! stem_vowel-in-Sg_Loc: âst
! Sg.Ill: palatalization-AND-e
!! !!1. WORDS WITH SINGLE-SYLLABLE NOMINATIVE SINGULARS (2009: 167)
!! !!1.1 Sg.Loc in -âst (no vowel shift, all raised)
!! !!  â-stems (Sg.Loc, Ess, Par).
!! !!1.1.1 Sg.Ill vowel	-e
!! !!1.1.1.1 Has Palatalization
!! !!1.1.1.1[1] (Palatalization pattern)
!! !!  Palatalized: Sg.Ill
!! !!  Not Palatalized: ELSE
!! !!    Sg.Ill in palatalization and -e
!! !!1.1.1.1[1].1 Lacks Specifically Pedagogical Gradation
!! !!1.1.1.1[1].1.1 Has Orthographic Gradation
!! !!1.1.1.1[1].1.1[] (Monophthong + Consonant Cluster alternation)
!! !!  Strong grade: Sg.Nom, Ess, Par
!! !!  Strong grade: Sg.Ill
!! !!  Weak grade: Pl.Nom, Sg.Loc, Sg.Com
!! !!FORMS
!! ** Yaml: __N-autt__
!! 
: SG-NOM ;	    				!!= * @CODE@ autt
: A_DER/SAZH_Y ;
:%^V2VV%^XYY2XY SG-ABE/ACC/GEN ;		!!= * @CODE@ aaut
:%^V2VV%^XYY2XY A_DER/LAZH ;
:%^PAL%>e SG-ILL ;		      		!!= * @CODE@ auʹtte
+Der/N2A:%^PAL N2A_LUOQSSI ;			!!= * @CODE@ auʹtte
:%^V2VV%^XYY2XY%>â SG-LOC ;			!!= * @CODE@ aautâst
:%^V2VV%^XYY2XY SG-COM_IN ;			!!= * @CODE@ aautin
:%>â ESS/PAR ; 		  			!!= * @CODE@ auttân
:%^V2VV%^XYY2XY PL-NOM ;		!!= * @CODE@ aaut
:%^V2VV%^XYY2XY PL-OBL ;			!!= * @CODE@ aauti

+Der/Dimin+N:%^V2VV%^XYY2XY N_KUUZZYZH-WITHOUT-PAL ;  !!= * @CODE@ aaut-
+Der/Dimin+N:%^V2VV%^PAL%^XYY2XY N_KUUZZYZH-WITH-PAL ;  !!= * @CODE@ aauʹt-
+Der/Dimin+N:%^PAL%^XYY2XY N_KUUZZYZH-WITH-PAL-ALLEGRO ;

HatY-STEM-PX-RETAIN ;
:%^V2VV%^XYY2XY HatY-STEM-PX-WEAKEN ;
:%^V2VV%^XYY2XY HatY-STEM-PX-WEAKEN_LARGO ;
:%^XYY2XY SG-LOC-PX_ALLEGRO ;
 HatY-STEM-PX-STRENGTHEN ;

LEXICON N_AUTT-PL !!= * @CODE@ aaut:autt
+N: R ;                           !!= * @CODE@ autt
+N:%>â ESS/PAR ;                                  !!= * @CODE@ auttân
+N:%^V2VV%^XYY2XY PL-NOM ;                !!= * @CODE@ aaut
+N:%^V2VV%^XYY2XY PL-OBL ;                        !!= * @CODE@ aauti

! Test data:
!!€gt-norm: autt #
!!€ autt:   	 autt+N+Sg+Nom
!!€ aaut: 	 autt+N+Sg+Gen
!!€ aaut: 	 autt+N+Sg+Acc
!!€ auʹtte: 	 autt+N+Sg+Ill
!!€ aautâst: 	 autt+N+Sg+Loc
!!€ autstan: 	 autt+N+Sg+Loc+PxSg1
!!€ aautin: 	 autt+N+Sg+Com
!!€ auttân: 	 autt+N+Ess
!!€ auttâd: 	 autt+N+Par
!!€ auttaa: 	 autt+N+Sg+Abe
!!€ aaut: 	 autt+N+Pl+Nom
!!€ aauti: 	 autt+N+Pl+Gen
!!€ aautid: 	 autt+N+Pl+Acc
!!€ aautid: 	 autt+N+Pl+Ill
!!€ aautin: 	 autt+N+Pl+Loc
!!€ aautivuiʹm:  autt+N+Pl+Com
!!€ aautitaa: 	 autt+N+Pl+Abe
!!€ aautâž: 	 autt+N+Der/Dimin+N+Sg+Nom
!!€ aauʹte: 	 autt+N+Der/Dimin+N+Sg+Gen


!!!
LEXICON N_VAHTT !!= * @CODE@ vahtt:va%^1VOW%{ʹØ%}h%{ʹØ%}tt
+N: NMN_VAHTT ;
LEXICON NMN_VAHTT
!! Sg_Nom: vow_mono:vow_short:vow_high:pal_no:cns_hyy
!!! pos="nominal"
!!! syll_count-in-Sg_Nom="1"
!!! stem-ends-in="consonant"
!!! stem_vowel-in-Sg_Loc="â"
!!! stem_with_gradation="yes" 
!! 1.1.1.1.1.1. Sg_Nom="short_vowel|h-cluster" Sg_Gen="long_vowel|short_u-cluster" 
! foot: 2syll
! diphthong: no
! vowel_shift: no
! consonant: clusterXYY-VY
! gradation: yes2
! weak_grade: short
! strong_grade: long
! stem_vowel-in-Sg_Loc: âst
! Sg.Ill: palatalization-AND-e
!! !!1. WORDS WITH SINGLE-SYLLABLE NOMINATIVE SINGULARS (2009: 167)
!! !!1.1 Sg.Loc in -âst (no vowel shift, all raised)
!! !!  â-stems (Sg.Loc, Ess, Par).
!! !!1.1.1 Sg.Ill vowel	-e
!! !!1.1.1.1 Has Palatalization
!! !!1.1.1.1[1] (Palatalization pattern)
!! !!  Palatalized: Sg.Ill
!! !!  Not Palatalized: ELSE
!! !!    Sg.Ill in palatalization and -e
!! !!1.1.1.1[1].1 Lacks Specifically Pedagogical Gradation
!! !!1.1.1.1[1].1.1 Has Orthographic Gradation
!! !!1.1.1.1[1].1.1[] (Monophthong + Consonant Cluster alternation)
!! !!  Strong grade: Sg.Nom, Ess, Par
!! !!  Strong grade: Sg.Ill
!! !!  Weak grade: Pl.Nom, Sg.Loc, Sg.Com
!! !!FORMS
!! ** Yaml: __N-vahtt__
!! 
: SG-NOM ;	    			!!= * @CODE@ vahtt
: A_DER/SAZH_Y ;
:%^V2VV%^XYY2VY SG-ABE/ACC/GEN-PL-NOM ; !!= * @CODE@ vaaut
:%^V2VV%^XYY2VY A_DER/LAZH ;
:%^PAL%>e SG-ILL ;		      	!!= * @CODE@ vaʹhtte
+Der/N2A:%^PAL N2A_LUOQSSI ;		!!= * @CODE@ vaʹhtti
:%^V2VV%^XYY2VY%>â SG-LOC ;		!!= * @CODE@ vaautâst
:%^V2VV%^XYY2VY SG-COM_IN ;		!!= * @CODE@ vaautin
:%>â ESS/PAR ; 		  		!!= * @CODE@ vahttân
:%^V2VV%^XYY2VY PL-OBL ;		!!= * @CODE@ vaauti

+Der/Dimin+N:%^V2VV%^XYY2VY N_KUUZZYZH-WITHOUT-PAL ;  !!= * @CODE@ vaaut-
+Der/Dimin+N:%^V2VV%^PAL%^XYY2VY N_KUUZZYZH-WITH-PAL ;  !!= * @CODE@ vaauʹt-
+Der/Dimin+N:%^PAL%^XYY2VY N_KUUZZYZH-WITH-PAL-ALLEGRO ;

HatY-STEM-PX-RETAIN ;
:%^V2VV%^XYY2VY HatY-STEM-PX-WEAKEN ;
:%^V2VV%^XYY2VY HatY-STEM-PX-WEAKEN_LARGO ;
:%^XYY2VY SG-LOC-PX_ALLEGRO ;
 HatY-STEM-PX-STRENGTHEN ;

! Test data:
!!€gt-norm: vahtt #
!!€ vahtt:   	 vahtt+N+Sg+Nom
!!€ vaaut: 	 vahtt+N+Sg+Gen
!!€ vaaut: 	 vahtt+N+Sg+Acc
!!€ vaʹhtte: 	 vahtt+N+Sg+Ill
!!€ vaautâst: 	 vahtt+N+Sg+Loc
!!€ vautstan: 	 vahtt+N+Sg+Loc+PxSg1
!!€ vaautin: 	 vahtt+N+Sg+Com
!!€ vahttân: 	 vahtt+N+Ess
!!€ vahttâd: 	 vahtt+N+Par
!!€ vaautʼtaa: 	 vahtt+N+Sg+Abe
!!€ vaaut: 	 vahtt+N+Pl+Nom
!!€ vaauti: 	 vahtt+N+Pl+Gen
!!€ vaautid: 	 vahtt+N+Pl+Acc
!!€ vaautid: 	 vahtt+N+Pl+Ill
!!€ vaautin: 	 vahtt+N+Pl+Loc
!!€ vaautivuiʹm:  vahtt+N+Pl+Com
!!€ vaautitaa: 	 vahtt+N+Pl+Abe
!!€ vaautâž: 	 vahtt+N+Der/Dimin+N+Sg+Nom
!!€ vaauʹte: 	 vahtt+N+Der/Dimin+N+Sg+Gen
!!!


!!!

LEXICON N_KUSS !!= * @CODE@ kuss:ku%^1VOW%{ʹØ%}ss
+N: NMN_KUSS ;
LEXICON NMN_KUSS
!! Sg_Nom: vow_mono:vow_short:vow_high:pal_no:cns_gem_ss_type
!!! pos="nominal"
!!! syll_count-in-Sg_Nom="1"
!!! stem-ends-in="consonant"
!!! stem_vowel-in-Sg_Loc="â"
!!! stem_with_gradation="yes" 
!! 1.1.1.1.1.1. Sg_Nom="short_vowel|geminate" Sg_Gen="long_vowel|voiced_geminate" 

!! See also: NMN_KUSS-PLC, which is the same, but minus PL forms and certain cases
! foot: 2syll
! diphthong: no
! vowel_shift: no
! consonant: geminate
! gradation: yes2
! weak_grade: geminate
! strong_grade: no
! stem_vowel-in-Sg_Loc: âst
! Sg.Ill: palatalization-AND-e
!! !!1. WORDS WITH SINGLE-SYLLABLE NOMINATIVE SINGULARS (2009: 167)
!! !!1.1 Sg.Loc in -âst (no vowel shift, all raised)
!! !!  â-stems (Sg.Loc, Ess, Par).
!! !!1.1.1 Sg.Ill vowel	-e
!! !!1.1.1.1 Has Palatalization
!! !!1.1.1.1[1] (Palatalization pattern)
!! !!  Palatalized: Sg.Ill
!! !!  Not Palatalized: ELSE
!! !!    Sg.Ill in palatalization and -e
!! !!1.1.1.1[1].1 Lacks Specifically Pedagogical Gradation
!! !!1.1.1.1[1].1.1 Has Orthographic Gradation
!! !!1.1.1.1[1].1.1[] (Monophthong + Consonant and Consonant Geminate alternation)
!! !!  Extra strong grade: Sg.Nom, Ess, Par
!! !!  Extra strong grade: Sg.Ill
!! !!  Weak grade: Pl.Nom, Sg.Loc, Sg.Com
!! similar_to: 
!! !!FORMS
!! ** Yaml: __N-kuss__
!! 
: SG-NOM ;	    		!!= * @CODE@ kuss
:%>â ESS/PAR ;     		 	!!= * @CODE@ kussân
: A_DER/SAZH_Y ;
:%^PAL%>e SG-ILL ;    		!!= * @CODE@ kuʹsse
+Der/N2A:%^PAL N2A_LUOQSSI ;    		!!= * @CODE@ kuʹssi
:%^V2VV%^KK2GG SG-ABE/ACC/GEN-PL-NOM ;		!!= * @CODE@ kuuzz
:%^V2VV%^KK2GG A_DER/LAZH ;
:%^V2VV%^KK2GG%>â SG-LOC ;	!!= * @CODE@ kuuzzâ
:%^V2VV%^KK2GG SG-COM_IN ;	!!= * @CODE@ kuuzzin
:%^V2VV%^KK2GG PL-OBL ;		!!= * @CODE@ kuuzzi, kuuzzid, kuuzzid, kuuzzin, kuuzzivuiʹm, kuuzzitaa
+Der/Dimin+N:%^V2VV%^KK2GG N_KUUZZYZH-WITHOUT-PAL ;  !!= * @CODE@ kuuzz-
+Der/Dimin+N:%^V2VV%^PAL%^KK2GG N_KUUZZYZH-WITH-PAL ;  !!= * @CODE@ kuuʹzz-
+Der/Dimin+N:%^PAL%^KK2GAllegro N_KUUZZYZH-WITH-PAL-ALLEGRO ;

HatY-STEM-PX-RETAIN ;
:%^V2VV%^KK2GG HatY-STEM-PX-WEAKEN ;
:%^V2VV%^KK2GG HatY-STEM-PX-WEAKEN_LARGO ;
:%^KK2GAllegro SG-LOC-PX_ALLEGRO ;
 HatY-STEM-PX-STRENGTHEN ;

! Test data:
!!€gt-norm: kuss #
!!€ kuss:   	 kuss+N+Sg+Nom
!!€ kuuzz: 	 kuss+N+Sg+Gen
!!€ kuuzz: 	 kuss+N+Sg+Acc
!!€ kuʹsse: 	 kuss+N+Sg+Ill
!!€ kuuzzâst: 	 kuss+N+Sg+Loc
!!€ kuzstan: 	 kuss+N+Sg+Loc+PxSg1
!!€ kuuzzin: 	 kuss+N+Sg+Com
!!€ kussân: 	 kuss+N+Ess
!!€ kussâd: 	 kuss+N+Par
!!€ kuuzztaa: 	 kuss+N+Sg+Abe
!!€ kuuzz: 	 kuss+N+Pl+Nom
!!€ kuuzzi: 	 kuss+N+Pl+Gen
!!€ kuuzzid: 	 kuss+N+Pl+Acc
!!€ kuuzzid: 	 kuss+N+Pl+Ill
!!€ kuuzzin: 	 kuss+N+Pl+Loc
!!€ kuuzzivuiʹm:  kuss+N+Pl+Com
!!€ kuuzzitaa: 	 kuss+N+Pl+Abe
!!€ kuuzzâž: 	 kuss+N+Der/Dimin+N+Sg+Nom
!!€ kuuʹzze: 	 kuss+N+Der/Dimin+N+Sg+Gen


LEXICON N_RUOCCC !!= * @CODE@ ruõcc:ruõ%{ʹØ%}cˈc
+N: NMN_RUOCCC ;
LEXICON NMN_RUOCCC !!= * @CODE@ ruõcc:ruõcˈc
!! Sg_Nom: vow_di:vow_high:pal_no:cns_gem_long
!!! pos="nominal"
!!! syll_count-in-Sg_Nom="1"
!!! stem-ends-in="consonant"
!!! stem_vowel-in-Sg_Loc="â"
!!! stem_with_gradation="yes" 
!! 1.1.1.1.1.1. Sg_Nom="diphthong|long_geminate" Sg_Gen="diphthong|geminate" 

!! THIS IS NOT THE SAME AS N_MUORR
! gradation: yes
! weak geminate
!! * Yaml: __N-ruossh__
: SG-NOM ;	     			!!= * @CODE@
: A_DER/SAZH_Y ;
:%^CCC2CC SG-ABE/ACC/GEN-PL-NOM ;	!!= * @CODE@ ruõcc
:%^CCC2CC A_DER/LAZH ;
:%^PAL%>e SG-ILL ;	       		!!= * @CODE@ ruõʹcˈce
+Der/N2A:%^PAL N2A_LUOQSSI ;	   	!!= * @CODE@ ruõʹcˈci
:%^CCC2CC%>â SG-LOC ;			!!= * @CODE@ ruõccâst
:%^CCC2CC SG-COM_IN ;			!!= * @CODE@
:%>â ESS/PAR ; 	   			!!= * @CODE@
:%^CCC2CC PL-OBL ;			!!= * @CODE@ ruõcci

+Der/Dimin+N:%^CCC2CC N_KUUZZYZH-WITHOUT-PAL ;  !!= * @CODE@ ruõcc-
+Der/Dimin+N:%^PAL%^CCC2CC N_KUUZZYZH-WITH-PAL ;  !!= * @CODE@ ruõʹcc-
+Der/Dimin+N:%^PAL%^CCC2CAllegro N_KUUZZYZH-WITH-PAL-ALLEGRO ;

HatY-STEM-PX-RETAIN ;
:%^CCC2CC HatY-STEM-PX-WEAKEN ;
:%^CCC2CC HatY-STEM-PX-WEAKEN_LARGO ;
:%^Allegro%^CCC2CAllegro SG-LOC-PX_ALLEGRO ;
 HatY-STEM-PX-STRENGTHEN ;

! Test data:
!!€gt-norm: ruõcc #
!!€ ruõcˈc:   	 ruõcc+N+Sg+Nom
!!€ ruõcc: 	 ruõcc+N+Sg+Gen
!!€ ruõcc: 	 ruõcc+N+Sg+Acc
!!€ ruõʹcˈce: 	 ruõcc+N+Sg+Ill
!!€ ruõccâst: 	 ruõcc+N+Sg+Loc
!!€ ruõˈcstan: 	 ruõcc+N+Sg+Loc+PxSg1
!!€ ruõccstan: 	 ruõcc+N+Sg+Loc+PxSg1
!!€ ruõccin: 	 ruõcc+N+Sg+Com
!!€ ruõcˈcân: 	 ruõcc+N+Ess
!!€ ruõcˈcâd: 	 ruõcc+N+Par
!!€ ruõcctaa: 	 ruõcc+N+Sg+Abe
!!€ ruõcc: 	 ruõcc+N+Pl+Nom
!!€ ruõcci: 	 ruõcc+N+Pl+Gen
!!€ ruõccid: 	 ruõcc+N+Pl+Acc
!!€ ruõccid: 	 ruõcc+N+Pl+Ill
!!€ ruõccin: 	 ruõcc+N+Pl+Loc
!!€ ruõccivuiʹm:  ruõcc+N+Pl+Com
!!€ ruõccitaa: 	 ruõcc+N+Pl+Abe
!!€ ruõccâž: 	 ruõcc+N+Der/Dimin+N+Sg+Nom
!!€ ruõʹcce: 	 ruõcc+N+Der/Dimin+N+Sg+Gen


LEXICON N_CHUOSHKK !!= * @CODE@ čuõškk:čuõ%{ʹØ%}škk
+N: NMN_CHUOSHKK ;
LEXICON NMN_CHUOSHKK
!! Sg_Nom: vow_di:vow_high:pal_no:cns_xyy
!!! pos="nominal"
!!! syll_count-in-Sg_Nom="1"
!!! stem-ends-in="consonant"
!!! stem_vowel-in-Sg_Loc="â"
!!! stem_with_gradation="yes"
!! 1.1.1.1.1.1. Sg_Nom="diphthong|long_cluster" Sg_Gen="diphthong|short_cluster"

! foot: 2syll
! diphthong: no
! vowel_shift: no
! consonant: cluster
! gradation: yes2
! weak_grade: short
! strong_grade: long
! stem_vowel-in-Sg_Loc: âst
! Sg.Ill: palatalization-AND-e
!! !!1. WORDS WITH SINGLE-SYLLABLE NOMINATIVE SINGULARS (2009: 167)
!! !!1.1 Sg.Loc in -âst (no vowel shift, all raised)
!! !!  â-stems (Sg.Loc, Ess, Par).
!! !!1.1.1 Sg.Ill vowel	-e
!! !!1.1.1.1 Has Palatalization
!! !!1.1.1.1[1] (Palatalization pattern)
!! !!  Palatalized: Sg.Ill
!! !!  Not Palatalized: ELSE
!! !!    Sg.Ill in palatalization and -e
!! !!1.1.1.1[1].1 Lacks Specifically Pedagogical Gradation
!! !!1.1.1.1[1].1.1 Has Orthographic Gradation
!! !!1.1.1.1[1].1.1[] (Monophthong + Consonant Cluster alternation)
!! !!  Strong grade: Sg.Nom, Ess, Par
!! !!  Strong grade: Sg.Ill
!! !!  Weak grade: Pl.Nom, Sg.Loc, Sg.Com
!! !!FORMS
!! ** Yaml: __N-chuoskk__
!! 
: SG-NOM ;	    			!!= * @CODE@ (1) čuõskk
: A_DER/SAZH_Y ;
:%^XYY2XY SG-ABE/ACC/GEN ;	!!= * @CODE@ (2) čuõsk
:%^XYY2XY A_DER/LAZH ;
:%^PAL%>e SG-ILL ;			!!= * @CODE@ (3) čuõʹsǩǩe
+Der/N2A:%^PAL N2A_LUOQSSI ;		!!= * @CODE@  čuõʹsǩǩi
:%^XYY2XY%>â SG-LOC ;			!!= * @CODE@ (4) čuõskest
:%^XYY2XY SG-COM_IN ;		!!= * @CODE@ (5) čuõskin
:%>â ESS/PAR ; 	    			!!= * @CODE@ (6) čuõskkân
:%^XYY2XY PL-NOM ;	!!= * @CODE@ (2) čuõsk
:%^XYY2XY PL-OBL ;		!!= * @CODE@ (5) čuõskin

+Der/Dimin+N:%^XYY2XY N_MUORYZH-WITHOUT-PAL ;  !!= * @CODE@ čuõsk-
+Der/Dimin+N:%^PAL%^XYY2XY N_MUORYZH-WITH-PAL ;  !!= * @CODE@ čuõʹsǩ-

HatY-STEM-PX-RETAIN ;
:%^XYY2XY HatY-STEM-PX-WEAKEN ;
:%^XYY2XY HatY-STEM-PX-WEAKEN_LARGO ;
:%^Allegro%^XYY2XY SG-LOC-PX_ALLEGRO ;
: HatY-STEM-PX-STRENGTHEN ;

LEXICON N_CHUOSHKK-PL !!= * @CODE@ čuõšk:čuõškk
+N: R ;                   !!= * @CODE@ (1) čuõskk
+N:%>â ESS/PAR ;                          !!= * @CODE@ (6) čuõskkân
+N:%^XYY2XY PL-NOM ;      !!= * @CODE@ (2) čuõsk
+N:%^XYY2XY PL-OBL ;              !!= * @CODE@ (5) čuõskin

! Test data:
!!€gt-norm: čuõškk #
!!€ čuõškk:   	 čuõškk+N+Sg+Nom
!!€ čuõšk: 	 čuõškk+N+Sg+Gen
!!€ čuõšk: 	 čuõškk+N+Sg+Acc
!!€ čuõʹšǩǩe: 	 čuõškk+N+Sg+Ill
!!€ čuõškâst: 	 čuõškk+N+Sg+Loc
!!€ čuõˈškstan:  čuõškk+N+Sg+Loc+PxSg1
!!€ čuõškstan: 	 čuõškk+N+Sg+Loc+PxSg1
!!€ čuõškin: 	 čuõškk+N+Sg+Com
!!€ čuõškkân: 	 čuõškk+N+Ess
!!€ čuõškkâd: 	 čuõškk+N+Par
!!€ čuõšktaa: 	 čuõškk+N+Sg+Abe
!!€ čuõšk: 	 čuõškk+N+Pl+Nom
!!€ čuõški: 	 čuõškk+N+Pl+Gen
!!€ čuõškid: 	 čuõškk+N+Pl+Acc
!!€ čuõškid: 	 čuõškk+N+Pl+Ill
!!€ čuõškin: 	 čuõškk+N+Pl+Loc
!!€ čuõškivuiʹm:  čuõškk+N+Pl+Com
!!€ čuõškitaa: 	 čuõškk+N+Pl+Abe
!!€ čuõškâž: 	 čuõškk+N+Der/Dimin+N+Sg+Nom
!!€ čuõʹšǩe: 	 čuõškk+N+Der/Dimin+N+Sg+Gen



LEXICON N_RUOIDD !!= * @CODE@ ruõidd:ruõi%{ʹØ%}dd
+N: NMN_RUOIDD ;
LEXICON NMN_RUOIDD
!! Sg_Nom: vow_di:vow_high:pal_no:cns_vxx
!!! pos="nominal"
!!! syll_count-in-Sg_Nom="1"
!!! stem-ends-in="consonant"
!!! stem_vowel-in-Sg_Loc="â"
!!! stem_with_gradation="yes"
!! 1.1.1.1.1.1. Sg_Nom="diphthong|long_V-cluster" Sg_Gen="diphthong|short_V-cluster"

! foot: 2syll
! diphthong: no
! vowel_shift: no
! consonant: cluster
! gradation: yes2
! weak_grade: short
! strong_grade: long
! stem_vowel-in-Sg_Loc: âst
! Sg.Ill: palatalization-AND-e
!! !!1. WORDS WITH SINGLE-SYLLABLE NOMINATIVE SINGULARS (2009: 167)
!! !!1.1 Sg.Loc in -âst (no vowel shift, all raised)
!! !!  â-stems (Sg.Loc, Ess, Par).
!! !!1.1.1 Sg.Ill vowel	-e
!! !!1.1.1.1 Has Palatalization
!! !!1.1.1.1[1] (Palatalization pattern)
!! !!  Palatalized: Sg.Ill
!! !!  Not Palatalized: ELSE
!! !!    Sg.Ill in palatalization and -e
!! !!1.1.1.1[1].1 Lacks Specifically Pedagogical Gradation
!! !!1.1.1.1[1].1.1 Has Orthographic Gradation
!! !!1.1.1.1[1].1.1[] (Monophthong + Consonant Cluster alternation)
!! !!  Strong grade: Sg.Nom, Ess, Par
!! !!  Strong grade: Sg.Ill
!! !!  Weak grade: Pl.Nom, Sg.Loc, Sg.Com
!! !!FORMS
!! ** Yaml: __N-chuoskk__
!! 
: SG-NOM ;	    			!!= * @CODE@ (1) ruõidd
: A_DER/SAZH_Y ;
:%^XYY2XY SG-ABE/ACC/GEN-PL-NOM ;	!!= * @CODE@ (2) ruõid
:%^XYY2XY A_DER/LAZH ;
:%^PAL%>e SG-ILL ;			!!= * @CODE@ (3) ruõiʹdde
+Der/N2A:%^PAL N2A_LUOQSSI ;		!!= * @CODE@  ruõiʹddi
:%^XYY2XY%>â SG-LOC ;			!!= * @CODE@ (4) ruõidest
:%^XYY2XY SG-COM_IN/PL-OBL ;		!!= * @CODE@ (5) ruõidin
:%>â ESS/PAR ; 	    			!!= * @CODE@ (6) ruõiddân

+Der/Dimin+N:%^XYY2XY N_MUORYZH-WITHOUT-PAL ;  !!= * @CODE@ ruõid-
+Der/Dimin+N:%^PAL%^XYY2XY N_MUORYZH-WITH-PAL ;  !!= * @CODE@ ruõiʹd-

HatY-STEM-PX-RETAIN ;
:%^XYY2XY HatY-STEM-PX-WEAKEN ;
:%^XYY2XY HatY-STEM-PX-WEAKEN_LARGO ;
:%^Allegro%^XYY2XY SG-LOC-PX_ALLEGRO ;
: HatY-STEM-PX-STRENGTHEN ;

! Test data:
!!€gt-norm: ruõidd #
!!€ ruõidd:   	 ruõidd+N+Sg+Nom
!!€ ruõid: 	 ruõidd+N+Sg+Gen
!!€ ruõid: 	 ruõidd+N+Sg+Acc
!!€ ruõiʹdde: 	 ruõidd+N+Sg+Ill
!!€ ruõidâst: 	 ruõidd+N+Sg+Loc
!!€ ruõˈidstan:  ruõidd+N+Sg+Loc+PxSg1
!!€ ruõidstan: 	 ruõidd+N+Sg+Loc+PxSg1
!!€ ruõidin: 	 ruõidd+N+Sg+Com
!!€ ruõiddân: 	 ruõidd+N+Ess
!!€ ruõiddâd: 	 ruõidd+N+Par
!!€ ruõidtaa: 	 ruõidd+N+Sg+Abe
!!€ ruõid: 	 ruõidd+N+Pl+Nom
!!€ ruõidi: 	 ruõidd+N+Pl+Gen
!!€ ruõidid: 	 ruõidd+N+Pl+Acc
!!€ ruõidid: 	 ruõidd+N+Pl+Ill
!!€ ruõidin: 	 ruõidd+N+Pl+Loc
!!€ ruõidivuiʹm:  ruõidd+N+Pl+Com
!!€ ruõiditaa: 	 ruõidd+N+Pl+Abe
!!€ ruõidâž: 	 ruõidd+N+Der/Dimin+N+Sg+Nom
!!€ ruõiʹde: 	 ruõidd+N+Der/Dimin+N+Sg+Gen


!!!
LEXICON N_PUOAVV !!= * @CODE@ puåvv:puå%{ʹØ%}vv
+N: NMN_PUOAVV ;
LEXICON NMN_PUOAVV
!! Sg_Nom: vow_di:vow_high:pal_no:cns_gem
!!! pos="nominal"
!!! syll_count-in-Sg_Nom="1"
!!! stem-ends-in="consonant"
!!! stem_vowel-in-Sg_Loc="â"
!!! stem_with_gradation="yes" 
!! 1.1.1.1.1.1. Sg_Nom="diphthong|geminate" Sg_Gen="diphthong|single_consonant" Sg_Ill="diphthong|vowel_e-coloration|long_geminate"

! gradation: yes
!!  is for words with ''-âst'' Loc but ''-ense'' Ill 3rd grade
!! !!1. WORDS WITH SINGLE-SYLLABLE NOMINATIVE SINGULARS (2009: 167)
!! !!1.1 Sg.Loc in -âst (no vowel shift, all raised)
!! !!  â-stems (Sg.Loc, Ess, Par).
!! !!1.1.1 Sg.Ill vowel	-e
!! !!1.1.1.1 Has Palatalization
!! !!1.1.1.1[1] (Palatalization pattern)
!! !!  Palatalized: Sg.Ill
!! !!  Not Palatalized: ELSE
!! !!    Sg.Ill in palatalization and -e
!! !!  Has Allophonic palatalization
!! !!1.1.1.1[1].2 Has Specifically Pedagogical Gradation
!! !!1.1.1.1[1].2.1 Has Orthographic Gradation
!! !!1.1.1.1[1].2.1[] (Diphthong + Consonant and Consonant Geminate alternation)
!! !!  Strong grade: Sg.Nom, Ess, Par
!! !!  Extra strong grade: Sg.Ill
!! !!  Weak grade: Pl.Nom, Sg.Loc, Sg.Com
!! !!FORMS
!! !!(9) Der/Dimin.N.Sg.Nom: puåvâž
!! puåvv:puåvv
!! ** Yaml: __N-kiapp, N-puavv__

: SG-NOM ;	    			!!= * @CODE@ (1) Sg.Nom: puåvv
: A_DER/SAZH_Y ;
:%^CC2C SG-ABE/ACC/GEN-PL-NOM ;		!!= * @CODE@ (2) Pl.Nom: puåv
:%^CC2C A_DER/LAZH ;
:%^PALE%^PAL%^CC2CCC%>e SG-ILL ;	!!= * @CODE@ (3) Sg.Ill: pueʹvˈve
+Der/N2A:%^PALE%^PAL%^CC2CCC N2A_LUOQSSI ;  !!= * @CODE@ N»A: pueʹvˈvi
:%^CC2C%>â SG-LOC ;	       		!!= * @CODE@ (4) Sg.Loc: puåvâst
:%^CC2C SG-COM_IN ;			!!= * @CODE@ (5) Sg.Com: puåvin
:%>â ESS/PAR ; 	  			!!= * @CODE@ (6) Ess: puåvvân
:%^CC2C PL-OBL ;			!!= * @CODE@ (8) Pl.Gen: puåvi

+Der/Dimin+N:%^CC2C N_MUORYZH-WITHOUT-PAL ;  !!= * @CODE@ puåv-
+Der/Dimin+N:%^PALE%^PAL%^CC2C N_MUORYZH-WITH-PAL ;  !!= * @CODE@ pueʹv-

HatY-STEM-PX-RETAIN ;
:%^CC2C HatY-STEM-PX-WEAKEN ;
:%^CC2C HatY-STEM-PX-WEAKEN_LARGO ;
:%^Allegro%^CC2CAllegro SG-LOC-PX_ALLEGRO ;
:%^CC2CCC HatY-STEM-PX-STRENGTHEN ;

! Test data:
!!€gt-norm: puåvv # 
!!€ puåvv: puåvv+N+Sg+Nom
!!€ puåv: puåvv+N+Sg+Gen
!!€ puåv: puåvv+N+Sg+Acc
!!€ pueʹvˈve: puåvv+N+Sg+Ill
!!€ puåvâst: puåvv+N+Sg+Loc
!!€ puåˈvstan: puåvv+N+Sg+Loc+PxSg1
!!€ puåvstan: puåvv+N+Sg+Loc+PxSg1
!!€ puåvin: puåvv+N+Sg+Com
!!€ puåvvân: puåvv+N+Ess
!!€ puåvvâd: puåvv+N+Par
!!€ puåvtaa: puåvv+N+Sg+Abe
!!€ puåv: puåvv+N+Pl+Nom
!!€ puåvi: puåvv+N+Pl+Gen
!!€ puåvid: puåvv+N+Pl+Acc
!!€ puåvid: puåvv+N+Pl+Ill
!!€ puåvin: puåvv+N+Pl+Loc
!!€ puåvivuiʹm: puåvv+N+Pl+Com
!!€ puåvitaa: puåvv+N+Pl+Abe
!!€ puåvâž: puåvv+N+Der/Dimin+N+Sg+Nom
!!€ pueʹve: puåvv+N+Der/Dimin+N+Sg+Gen

LEXICON N_SIYKKK !!= * @CODE@ siâkˈk:siâ%{ʹØ%}kˈk
+N: NMN_SIYKKK ;
LEXICON NMN_SIYKKK
!! Sg_Nom: vow_di:vow_high:pal_no:cns_gem_long
!!! pos="nominal"
!!! syll_count-in-Sg_Nom="1"
!!! stem-ends-in="consonant"
!!! stem_vowel-in-Sg_Loc="â"
!!! stem_with_gradation="yes"
!! 1.1.1.1.1.1. Sg_Nom="diphthong|long_geminate" Sg_Gen="diphthong|geminate" Sg_Ill="diphthong|vowel_e-coloration|long_geminate"

! gradation: yes
!!  is for words with ''-âst'' Loc but ''-ense'' Ill 3rd grade
!! !!1. WORDS WITH SINGLE-SYLLABLE NOMINATIVE SINGULARS (2009: 167)
!! !!1.1 Sg.Loc in -âst (no vowel shift, all raised)
!! !!  â-stems (Sg.Loc, Ess, Par).
!! !!1.1.1 Sg.Ill vowel	-e
!! !!1.1.1.1 Has Palatalization
!! !!1.1.1.1[1] (Palatalization pattern)
!! !!  Palatalized: Sg.Ill
!! !!  Not Palatalized: ELSE
!! !!    Sg.Ill in palatalization and -e
!! !!  Has Allophonic palatalization
!! !!1.1.1.1[1].2 Has Specifically Pedagogical Gradation
!! !!1.1.1.1[1].2.1 Has Orthographic Gradation
!! !!1.1.1.1[1].2.1[] (Diphthong + Consonant and Consonant Geminate alternation)
!! !!  Strong grade: Sg.Nom, Ess, Par
!! !!  Extra strong grade: Sg.Ill
!! !!  Weak grade: Pl.Nom, Sg.Loc, Sg.Com
!! !!FORMS
!! !!(9) Der/Dimin.N.Sg.Nom: siâkkâž
!! siâkˈk:siâkˈk
!! ** Yaml: __N-siakk__

: SG-NOM ;	    			  !!= * @CODE@ siâkˈk
: A_DER/SAZH_Y ;
:%^CCC2CC SG-ABE/ACC/GEN-PL-NOM ;	  !!= * @CODE@ siâkk
:%^CCC2CC A_DER/LAZH ;
:%^PALE%^PAL%>e SG-ILL ;		  !!= * @CODE@ sieʹǩˈǩe
+Der/N2A:%^PALE%^PAL N2A_LUOQSSI ;	  !!= * @CODE@ sieʹǩˈǩi
:%^CCC2CC%>â SG-LOC ;		 	  !!= * @CODE@ (4) Sg.Loc: siâkkâst
:%^CCC2CC SG-COM_IN ;			  !!= * @CODE@ (5) Sg.Com: siâkkin
:%>â ESS/PAR ; 	    !!= * @CODE@ (6) Ess: siâkˈkân
:%^CCC2CC PL-OBL ;  !!= * @CODE@ (8) Pl.Acc: siâkkid

+Der/Dimin+N:%^CCC2CC N_KUUZZYZH-WITHOUT-PAL ;  !!= * @CODE@ siâkk-
+Der/Dimin+N:%^PALE%^PAL%^CCC2CC N_KUUZZYZH-WITH-PAL ;  !!= * @CODE@ sieʹǩǩ-
+Der/Dimin+N:%^PALE%^PAL%^CCC2CAllegro N_KUUZZYZH-WITH-PAL-ALLEGRO ;

HatY-STEM-PX-RETAIN ;
:%^CCC2CC HatY-STEM-PX-WEAKEN ;
:%^CCC2CC HatY-STEM-PX-WEAKEN_LARGO ;
:%^Allegro%^CCC2CAllegro SG-LOC-PX_ALLEGRO ;
: HatY-STEM-PX-STRENGTHEN ;

! Test data:
!!€gt-norm: siâkk #
!!€ siâkˈk:   	 siâkk+N+Sg+Nom
!!€ siâkk: 	 siâkk+N+Sg+Gen
!!€ siâkk: 	 siâkk+N+Sg+Acc
!!€ sieʹǩˈǩe: 	 siâkk+N+Sg+Ill
!!€ siâkkâst: 	 siâkk+N+Sg+Loc
!!€ siâˈkstan: 	 siâkk+N+Sg+Loc+PxSg1
!!€ siâkkstan: 	 siâkk+N+Sg+Loc+PxSg1
!!€ siâkkin: 	 siâkk+N+Sg+Com
!!€ siâkˈkân: 	 siâkk+N+Ess
!!€ siâkˈkâd: 	 siâkk+N+Par
!!€ siâkktaa: 	 siâkk+N+Sg+Abe
!!€ siâkk: 	 siâkk+N+Pl+Nom
!!€ siâkki: 	 siâkk+N+Pl+Gen
!!€ siâkkid: 	 siâkk+N+Pl+Acc
!!€ siâkkid: 	 siâkk+N+Pl+Ill
!!€ siâkkin: 	 siâkk+N+Pl+Loc
!!€ siâkkivuiʹm:  siâkk+N+Pl+Com
!!€ siâkkitaa: 	 siâkk+N+Pl+Abe
!!€ siâkkâž: 	 siâkk+N+Der/Dimin+N+Sg+Nom
!!€ sieʹǩǩe: 	 siâkk+N+Der/Dimin+N+Sg+Gen

!!!
LEXICON N_MIYRKK !!= * @CODE@ sǩiâŋkk:sǩiâ%{ʹØ%}ŋkk
+N: NMN_MIYRKK ;
LEXICON NMN_MIYRKK
!! Sg_Nom: vow_di:vow_high:pal_no:cns_xyy
!!! pos="nominal"
!!! syll_count-in-Sg_Nom="1"
!!! stem-ends-in="consonant"
!!! stem_vowel-in-Sg_Loc="â"
!!! stem_with_gradation="yes"
!! 1.1.1.1.1.1. Sg_Nom="diphthong|long_cluster" Sg_Gen="diphthong|short_cluster" Sg_Ill="diphthong|vowel_e-coloration|long_cluster"

! foot: 2syll
! diphthong: no
! vowel_shift: no
! consonant: cluster
! gradation: yes2
! weak_grade: short
! strong_grade: long
! stem_vowel-in-Sg_Loc: âst
! Sg.Ill: palatalization-AND-e
!! !!1. WORDS WITH SINGLE-SYLLABLE NOMINATIVE SINGULARS (2009: 167)
!! !!1.1 Sg.Loc in -âst (no vowel shift, all raised)
!! !!  â-stems (Sg.Loc, Ess, Par).
!! !!1.1.1 Sg.Ill vowel	-e
!! !!1.1.1.1 Has Palatalization
!! !!1.1.1.1[1] (Palatalization pattern)
!! !!  Palatalized: Sg.Ill
!! !!  Not Palatalized: ELSE
!! !!    Sg.Ill in palatalization and -e
!! !!1.1.1.1[1].1 Lacks Specifically Pedagogical Gradation
!! !!1.1.1.1[1].1.1 Has Orthographic Gradation
!! !!1.1.1.1[1].1.1[] (Monophthong + Consonant Cluster alternation)
!! !!  Strong grade: Sg.Nom, Ess, Par
!! !!  Strong grade: Sg.Ill
!! !!  Weak grade: Pl.Nom, Sg.Loc, Sg.Com
!! !!FORMS
!! ** Yaml: __N-skjiankk__
!! 
: SG-NOM ;	      	!!= * @CODE@ (1) Sg.Nom: sǩiâŋkk
: A_DER/SAZH_Y ;
:%^XYY2XY SG-ABE/ACC/GEN-PL-NOM ;  !!= * @CODE@ (2) Pl.Nom: sǩiâŋk
:%^XYY2XY A_DER/LAZH ;
:%^PALE%^PAL%>e SG-ILL ;	   !!= * @CODE@ (3) Sg.Ill: sǩieʹŋǩǩe
+Der/N2A:%^PALE%^PAL N2A_LUOQSSI ;   !!= * @CODE@ N»A: sǩieʹŋǩǩi
:%^XYY2XY%>â SG-LOC ;   	   !!= * @CODE@ (4) Sg.Loc: sǩiâŋkâst
:%^XYY2XY SG-COM_IN ;		   !!= * @CODE@ (5) Sg.Com: sǩiâŋkin
:%>â ESS/PAR ; 	     		   !!= * @CODE@	(6) Ess: sǩiâŋkkân
:%^XYY2XY PL-OBL ;		!!= * @CODE@	(8) Pl.Acc: sǩiâŋkid

+Der/Dimin+N:%^XYY2XY N_MUORYZH-WITHOUT-PAL ;  !!= * @CODE@ sǩiâŋk-
+Der/Dimin+N:%^PALE%^PAL%^XYY2XY N_MUORYZH-WITH-PAL ;  !!= * @CODE@ sǩieʹŋǩ-

HatY-STEM-PX-RETAIN ;
:%^XYY2XY HatY-STEM-PX-WEAKEN ;
:%^XYY2XY HatY-STEM-PX-WEAKEN_LARGO ;
:%^Allegro%^XYY2XY SG-LOC-PX_ALLEGRO ;
: HatY-STEM-PX-STRENGTHEN ;

! Test data:
!!€gt-norm: miârkk #
!!€ miârkk:   	 miârkk+N+Sg+Nom
!!€ miârk: 	 miârkk+N+Sg+Gen
!!€ miârk: 	 miârkk+N+Sg+Acc
!!€ mieʹrǩǩe: 	 miârkk+N+Sg+Ill
!!€ miârkâst: 	 miârkk+N+Sg+Loc
!!€ miâˈrkstan:  miârkk+N+Sg+Loc+PxSg1
!!€ miârkstan: 	 miârkk+N+Sg+Loc+PxSg1
!!€ miârkin: 	 miârkk+N+Sg+Com
!!€ miârkkân: 	 miârkk+N+Ess
!!€ miârkkâd: 	 miârkk+N+Par
!!€ miârktaa: 	 miârkk+N+Sg+Abe
!!€ miârk: 	 miârkk+N+Pl+Nom
!!€ miârki: 	 miârkk+N+Pl+Gen
!!€ miârkid: 	 miârkk+N+Pl+Acc
!!€ miârkid: 	 miârkk+N+Pl+Ill
!!€ miârkin: 	 miârkk+N+Pl+Loc
!!€ miârkivuiʹm:  miârkk+N+Pl+Com
!!€ miârkitaa: 	 miârkk+N+Pl+Abe
!!€ miârkâž: 	 miârkk+N+Der/Dimin+N+Sg+Nom
!!€ mieʹrǩe: 	 miârkk+N+Der/Dimin+N+Sg+Gen


!!!

LEXICON N_TOLL !!= * @CODE@ toll:to%^1VOW%{ʹØ%}ll
!! similar_to: N_AENHNH, N_STAQLLJ, N_KOONJYL
+N: NMN_TOLL ;
LEXICON NMN_TOLL
!! Sg_Nom: vow_mono:vow_short:vow_high:pal_no:cns_gem
!!! pos="nominal"
!!! syll_count-in-Sg_Nom="1"
!!! stem-ends-in="consonant"
!!! stem_vowel-in-Sg_Loc="â"
!!! stem_with_gradation="yes" 
!! 1.1.1.1.1.2. Sg_Nom="short_vowel|geminate" Sg_Gen="long_vowel|single_consonant" 

!! See also: NMN_TOLL-PLC, which is the same, but minus PL forms and certain cases
! foot: 2syll
! diphthong: no
! vowel_shift: no
! consonant: geminate-single
! gradation: yes2
! weak_grade: single
! strong_grade: no
! stem_vowel-in-Sg_Loc: âst
! Sg.Ill: palatalization-AND-e
!! !!1. WORDS WITH SINGLE-SYLLABLE NOMINATIVE SINGULARS (2009: 167)
!! !!1.1 Sg.Loc in -âst (no vowel shift, all raised)
!! !!  â-stems (Sg.Loc, Ess, Par).
!! !!1.1.1 Sg.Ill vowel	-e
!! !!1.1.1.1 Has Palatalization
!! !!1.1.1.1[1] (Palatalization pattern)
!! !!  Palatalized: Sg.Ill
!! !!  Not Palatalized: ELSE
!! !!    Sg.Ill in palatalization and -e
!! !!1.1.1.1[1].1 Lacks Specifically Pedagogical Gradation
!! !!1.1.1.1[1].1.1 Has Orthographic Gradation
!! !!1.1.1.1[1].1.1[] (Monophthong + Consonant and Consonant Geminate alternation)
!! !!  Extra strong grade: Sg.Nom, Ess, Par
!! !!  Extra strong grade: Sg.Ill
!! !!  Weak grade: Pl.Nom, Sg.Loc, Sg.Com
!! !!FORMS
!! ** Yaml: __N-kidd, N-soll, N-toll, N-vorr__
!! strong_geminate, short_vowel, no_palatalization, high_stem_vowel 
: SG-NOM ;	    	  !!= * @CODE@ toll
:%>â ESS/PAR ;    		  !!= * @CODE@ tollân
: A_DER/SAZH_Y ;
!! strong_geminate, short_vowel, palatalization, high_stem_vowel
:%^PAL%>e SG-ILL ;   	  !!= * @CODE@ toʹlle
+Der/N2A:%^PAL N2A_LUOQSSI ;   	  !!= * @CODE@ toʹlli
!! single_consonant, long_vowel, no_palatalization, high_stem_vowel
:%^V2VV%^CC2C SG-ABE/ACC/GEN ;	!!= * @CODE@ tool
:%^V2VV%^CC2C A_DER/LAZH ;
:%^V2VV%^CC2C PL-NOM ;	!!= * @CODE@ tool
:%^V2VV%^CC2C%>â SG-LOC ;               !!= * @CODE@ toolâst
:%^V2VV%^CC2C SG-COM_IN ;               !!= * @CODE@ toolin
:%^V2VV%^CC2C PL-OBL ;	                !!= * @CODE@ tooli, toolid, toolid, toolin, toolivuiʹm, toolitaa

+Der/Dimin+N:%^V2VV%^CC2C N_KUUZZYZH-WITHOUT-PAL ;  !!= * @CODE@ tool-
!! single_consonant, long_vowel, palatalization, high_stem_vowel
+Der/Dimin+N:%^V2VV%^PAL%^CC2C N_KUUZZYZH-WITH-PAL ;  !!= * @CODE@ tooʹl-
+Der/Dimin+N:%^PAL%^CC2CAllegro N_KUUZZYZH-WITH-PAL-ALLEGRO ;

HatY-STEM-PX-RETAIN ;
:%^V2VV%^CC2C HatY-STEM-PX-WEAKEN ;
:%^V2VV%^CC2C HatY-STEM-PX-WEAKEN_LARGO ;
:%^CC2CAllegro SG-LOC-PX_ALLEGRO ;
 HatY-STEM-PX-STRENGTHEN ;

LEXICON N_TOLL-PL
+N: R ; !!= * @CODE@ toll
+N:%>â ESS/PAR ;         !!= * @CODE@ tollân
+N:%^V2VV%^CC2C PL-NOM ; !!= * @CODE@ tool
+N:%^V2VV%^CC2C PL-OBL ; !!= * @CODE@ tooli, toolid, toolid, toolin, toolivuiʹm, toolitaa

! Test data:
!!€gt-norm: toll # 
!!€ toll:    	toll+N+Sg+Nom
!!€ tool: 	toll+N+Sg+Gen
!!€ tool:	toll+N+Sg+Acc
!!€ toʹlle: 	toll+N+Sg+Ill
!!€ toolâst: 	toll+N+Sg+Loc
!!€ tolstad: 	toll+N+Sg+Loc+PxSg1
!!€ toolstad: 	toll+N+Sg+Loc+PxSg1
!!€ toolin: 	toll+N+Sg+Com
!!€ tollân: 	toll+N+Ess
!!€ tollâd: 	toll+N+Par
!!€ tooltaa: 	toll+N+Sg+Abe
!!€ tool: 	toll+N+Pl+Nom
!!€ tooli: 	toll+N+Pl+Gen
!!€ toolid: 	toll+N+Pl+Acc
!!€ toolid: 	toll+N+Pl+Ill
!!€ toolin: 	toll+N+Pl+Loc
!!€ toolivuiʹm: 	toll+N+Pl+Com
!!€ toolitaa: 	toll+N+Pl+Abe
!!€ toolâž: 	toll+N+Der/Dimin+N+Sg+Nom
!!€ tooʹle: 	toll+N+Der/Dimin+N+Sg+Gen

 
!!!
LEXICON N_SIJDD !!= * @CODE@ sijdd:si%{ʹØ%}j%{ʹØ%}dd
+N: NMN_SIJDD ;
LEXICON NMN_SIJDD
!! Sg_Nom: vow_mono:vow_short:vow_high_i_type:pal_no:cns_jyy
!!! pos="nominal"
!!! syll_count-in-Sg_Nom="1"
!!! stem-ends-in="consonant"
!!! stem_vowel-in-Sg_Loc="â"
!!! stem_with_gradation="yes" 
!! 1.1.1.1.1.3. Sg_Nom="short_vowel|strong_j-cluster" Sg_Gen="long_vowel|single_consonant" 

! foot: 2syll
! diphthong: no
! vowel_shift: no
! consonant: clusterUI
! gradation: yes2
! weak_grade: short
! strong_grade:	long
! stem_vowel-in-Sg_Loc: âst
! Sg.Ill: palatalization-AND-e
!! !!1. WORDS WITH SINGLE-SYLLABLE NOMINATIVE SINGULARS (2009: 167)
!! !!1.1 Sg.Loc in -âst (no vowel shift, all raised)
!! !!  â-stems (Sg.Loc, Ess, Par).
!! !!1.1.1 Sg.Ill vowel	-e
!! !!1.1.1.1 Has Palatalization
!! !!1.1.1.1[1] (Palatalization pattern)
!! !!  Palatalized: Sg.Ill
!! !!  Not Palatalized: ELSE
!! !!    Sg.Ill in palatalization and -e
!! !!1.1.1.1[1].1 Lacks Specifically Pedagogical Gradation
!! !!1.1.1.1[1].1.1 Has Orthographic Gradation
!! !!1.1.1.1[1].1.1[] (Monophthong + Consonant Cluster alternation)
!! !!  Strong grade: Sg.Nom, Ess, Par
!! !!  Strong grade: Sg.Ill
!! !!  Weak grade: Pl.Nom, Sg.Loc, Sg.Com
!! !!FORMS
!! ** Yaml: __N-sijdd__
!! 
: SG-NOM ;	    			!!= * @CODE@ sijdd
: A_DER/SAZH_Y ;
:%^XYY2VY SG-ABE/ACC/GEN ;	!!= * @CODE@ siid
:%^XYY2VY A_DER/LAZH ;
:%^PAL%>e SG-ILL ;		      	!!= * @CODE@ siʹjdde
+Der/N2A:%^PAL N2A_LUOQSSI ;		!!= * @CODE@ siʹjddi
:%^XYY2VY%>â SG-LOC ;			!!= * @CODE@ siidâst
:%^XYY2VY SG-COM_IN ;		!!= * @CODE@ siidin
:%^XYY2VY PL-NOM ;	!!= * @CODE@ siid
:%^XYY2VY PL-OBL ;		!!= * @CODE@ siidin
:%>â ESS/PAR ; 		  		!!= * @CODE@ sijddân

+Der/Dimin+N:%^V2VV%^XYY2VY N_KUUZZYZH-WITHOUT-PAL ;  !!= * @CODE@ siid-
+Der/Dimin+N:%^V2VV%^PAL%^XYY2VY N_KUUZZYZH-WITH-PAL ;  !!= * @CODE@ siiʹd-
+Der/Dimin+N:%^PAL%^XYY2VY N_KUUZZYZH-WITH-PAL-ALLEGRO ;

HatY-STEM-PX-RETAIN ;
:%^XYY2VY HatY-STEM-PX-WEAKEN ;
:%^XYY2VY HatY-STEM-PX-WEAKEN_LARGO ;
:%^XYY2XY SG-LOC-PX_ALLEGRO ; !!= * @CODE@ CHECKME
 HatY-STEM-PX-STRENGTHEN ;

LEXICON N_SIJDD-PL !!= * @CODE@ siid:sijdd
+N: R ;
+N:%^XYY2VY PL-NOM ;	!!= * @CODE@ siid
+N:%^XYY2VY PL-OBL ;    !!= * @CODE@ siidi
+N:%>â ESS/PAR ;        !!= * @CODE@ sijddâd

! Test data:
!!€gt-norm: sijdd #
!!€ sijdd:  	 sijdd+N+Sg+Nom
!!€ siid: 	 sijdd+N+Sg+Gen
!!€ siid: 	 sijdd+N+Sg+Acc
!!€ siʹjdde: 	 sijdd+N+Sg+Ill
!!€ siidâst: 	 sijdd+N+Sg+Loc
!!€ siidstad: 	 sijdd+N+Sg+Loc+PxSg1
!!€ siidin: 	 sijdd+N+Sg+Com
!!€ sijddân: 	 sijdd+N+Ess
!!€ sijddâd: 	 sijdd+N+Par
!!€ siidtaa: 	 sijdd+N+Sg+Abe
!!€ siid:	 sijdd+N+Pl+Nom
!!€ siidi: 	 sijdd+N+Pl+Gen
!!€ siidid: 	 sijdd+N+Pl+Acc
!!€ siidid: 	 sijdd+N+Pl+Ill
!!€ siidin: 	 sijdd+N+Pl+Loc
!!€ siidivuiʹm:  sijdd+N+Pl+Com
!!€ siiditaa: 	 sijdd+N+Pl+Abe
!!€ siidâž:      sijdd+N+Der/Dimin+N+Sg+Nom
!!€ siiʹde:      sijdd+N+Der/Dimin+N+Sg+Gen


!!!



!!!
LEXICON N_SAAKK !!= * @CODE@ saakk:saa%{ʹØ%}kk
+N: NMN_SAAKK ;
LEXICON NMN_SAAKK
!! similar_to: N_PAARR, N_SHLAAJJ
!! Sg_Nom: vow_mono:vow_long:vow_high:pal_no:cns_gem_ss_type
!!! pos="nominal"
!!! syll_count-in-Sg_Nom="1"
!!! stem-ends-in="consonant"
!!! stem_vowel-in-Sg_Loc="â"
!!! stem_with_gradation="yes" 
!! 1.1.1.1.1.4. Sg_Nom="long_vowel|geminate" Sg_Gen="long_vowel|voiced_geminate" 

! foot: 2syll
! diphthong: no
! vowel_shift: no
! consonant: geminate-single
! gradation: yes3
! vowel_shift: no
! gradation: yes3
! weak_grade: geminate
! strong_grade:	geminate
! stem_vowel-in-Sg_Loc: âst
! Sg.Ill: palatalization-AND-e
!! !!1. WORDS WITH SINGLE-SYLLABLE NOMINATIVE SINGULARS (2009: 167)
!! !!1.1 Sg.Loc in -âst (no vowel shift, all raised)
!! !!  â-stems (Sg.Loc, Ess, Par).
!! !!1.1.1 Sg.Ill vowel -e 
!! !!1.1.1.1 Has Palatalization
!! !!1.1.1.1[1] (Palatalization pattern)
!! !!  Palatalized: Sg.Ill
!! !!  Not Palatalized: ELSE
!! !!    Sg.Ill in palatalization and -e
!! !!1.1.1.1[1].1 Lacks Specifically Pedagogical Gradation
!! !!1.1.1.1[1].1.1 Has Orthographic Gradation
!! !!1.1.1.1[1].1.1[] (Monophthong + Consonant and Consonant Geminate alternation)
!! !!  Strong grade: Sg.Nom, Ess, Par
!! !!  Extra strong grade: Sg.Ill
!! !!  Weak grade: Pl.Nom, Sg.Loc, Sg.Com
!! !!FORMS
!! ** Yaml: __N-saakk__
!! is for nouns with -âst Loc. N_Y-EPal2-21
!! N_GENX1-ILLEPalX3-LOCÂ-NOM1X2
:%^KK2GG SG-COM_IN ;			!!= * @CODE@ saaǥǥin
:%^KK2GG SG-ABE/ACC/GEN-PL-NOM ;	!!= * @CODE@ saaǥǥ
:%^KK2GG A_DER/LAZH ;
:%^VV2V%^PAL%>e SG-ILL ;	   	!!= * @CODE@ šaʹǩǩe
+Der/N2A:%^VV2V%^PAL N2A_LUOQSSI ;      !!= * @CODE@ saʹǩǩi
: SG-NOM ;	       			!!= * @CODE@ saakk
: A_DER/SAZH_Y ;
:%^KK2GG%>â SG-LOC ;			!!= * @CODE@ saaǥǥâst
:â ESS/PAR ;    	   			!!= * @CODE@ saakkân
:%^KK2GG PL-OBL ;			!!= * @CODE@ saaǥǥi

+Der/Dimin+N:%^KK2GG N_KUUZZYZH-WITHOUT-PAL ;  !!= * @CODE@ saaǥǥ-
+Der/Dimin+N:%^PAL%^KK2GG N_KUUZZYZH-WITH-PAL ;  !!= * @CODE@ saaʹjj-
+Der/Dimin+N:%^PAL%^KK2GAllegro N_KUUZZYZH-WITH-PAL-ALLEGRO ;

HatY-STEM-PX-RETAIN ;
:%^KK2GG HatY-STEM-PX-WEAKEN ;
:%^KK2GG HatY-STEM-PX-WEAKEN_LARGO ;
:%^VV2V%^KK2GAllegro SG-LOC-PX_ALLEGRO ;
:%^VV2V HatY-STEM-PX-STRENGTHEN ;

! Test data:
!!€gt-norm: saakk #
!!€ saakk: saakk+N+Sg+Nom
!!€ saaǥǥ: saakk+N+Sg+Gen
!!€ saaǥǥ: saakk+N+Sg+Acc
!!€ saʹǩǩe: saakk+N+Sg+Ill
!!€ saaǥǥâst: saakk+N+Sg+Loc
!!€ saǥstan: saakk+N+Sg+Loc+PxSg1
!!€ saaǥǥin: saakk+N+Sg+Com
!!€ saakkân: saakk+N+Ess
!!€ saakkâd: saakk+N+Par
!!€ saaǥǥtaa: saakk+N+Sg+Abe
!!€ saaǥǥ: saakk+N+Pl+Nom
!!€ saaǥǥi: saakk+N+Pl+Gen
!!€ saaǥǥid: saakk+N+Pl+Acc
!!€ saaǥǥid: saakk+N+Pl+Ill
!!€ saaǥǥin: saakk+N+Pl+Loc
!!€ saaǥǥivuiʹm: saakk+N+Pl+Com
!!€ saaǥǥitaa: saakk+N+Pl+Abe
!!€ saaǥǥâž: saakk+N+Der/Dimin+N+Sg+Nom
!!€ saaʹjje: saakk+N+Der/Dimin+N+Sg+Gen


!!!
LEXICON N_LUOSS !!= * @CODE@ luõss:luõ%{ʹØ%}ss
+N: NMN_LUOSS ;
LEXICON NMN_LUOSS !!= * @CODE@ luõss:luõss
!! Sg_Nom: vow_di:vow_high:pal_no:cns_gem_ss_type
!!! pos="nominal"
!!! syll_count-in-Sg_Nom="1"
!!! stem-ends-in="consonant"
!!! stem_vowel-in-Sg_Loc="â"
!!! stem_with_gradation="yes"
!! 1.1.1.1.1.4. Sg_Nom="diphthong|geminate" Sg_Gen="diphthong|voiced_geminate"

!! THIS IS NOT THE SAME AS N_MUORR
! gradation: yes
! weak geminate
!! * Yaml: __N-luoss__
: SG-NOM ;	     			!!= * @CODE@
: A_DER/SAZH_Y ;
:%^KK2GG SG-ABE/ACC/GEN-PL-NOM ;	!!= * @CODE@ luõzz
:%^KK2GG A_DER/LAZH ;
:%^PAL%^CC2CCC%>e SG-ILL ;	 	!!= * @CODE@ luõʹsˈse
+Der/N2A:%^PAL%^CC2CCC N2A_LUOQSSI ;	!!= * @CODE@ luõʹsˈsi
:%^KK2GG%>â SG-LOC ;			!!= * @CODE@ luõzzâst
:%^KK2GG SG-COM_IN ;			!!= * @CODE@
:%>â ESS/PAR ; 	   			!!= * @CODE@
:%^KK2GG PL-OBL ;			!!= * @CODE@ luõzzi

+Der/Dimin+N:%^KK2GG N_KUUZZYZH-WITHOUT-PAL ;  !!= * @CODE@ luõzz-
+Der/Dimin+N:%^PAL%^KK2GG N_KUUZZYZH-WITH-PAL ;  !!= * @CODE@ luõʹzz-
+Der/Dimin+N:%^PAL%^KK2GAllegro N_KUUZZYZH-WITH-PAL-ALLEGRO ;

HatY-STEM-PX-RETAIN ;
:%^KK2GG HatY-STEM-PX-WEAKEN ;
:%^KK2GG HatY-STEM-PX-WEAKEN_LARGO ;
:%^Allegro%^KK2GAllegro SG-LOC-PX_ALLEGRO ;
:%^CC2CCC HatY-STEM-PX-STRENGTHEN ;

LEXICON N_LUOSS-PL
	N_LUOSS ;

! Test data:
!!€gt-norm: luõss #
!!€ luõss: luõss+N+Sg+Nom
!!€ luõzz: luõss+N+Sg+Gen
!!€ luõzz: luõss+N+Sg+Acc
!!€ luõʹsˈse: luõss+N+Sg+Ill
!!€ luõzzâst: luõss+N+Sg+Loc
!!€ luõˈzstan: luõss+N+Sg+Loc+PxSg1
!!€ luõzzin: luõss+N+Sg+Com
!!€ luõssân: luõss+N+Ess
!!€ luõssâd: luõss+N+Par
!!€ luõzztaa: luõss+N+Sg+Abe
!!€ luõzz: luõss+N+Pl+Nom
!!€ luõzzi: luõss+N+Pl+Gen
!!€ luõzzid: luõss+N+Pl+Acc
!!€ luõzzid: luõss+N+Pl+Ill
!!€ luõzzin: luõss+N+Pl+Loc
!!€ luõzzivuiʹm: luõss+N+Pl+Com
!!€ luõzzitaa: luõss+N+Pl+Abe
!!€ luõzzâž: luõss+N+Der/Dimin+N+Sg+Nom
!!€ luõʹzze: luõss+N+Der/Dimin+N+Sg+Gen


!!!
LEXICON N_PAARR !!= * @CODE@ paarr:paa%{ʹØ%}rr
+N: NMN_PAARR ;
LEXICON NMN_PAARR
!! Sg_Nom: vow_mono:vow_long:vow_high:pal_no:cns_gem
!!! pos="nominal"
!!! syll_count-in-Sg_Nom="1"
!!! stem-ends-in="consonant"
!!! stem_vowel-in-Sg_Loc="â"
!!! stem_with_gradation="yes" 
!! 1.1.1.1.1.5. Sg_Nom="long_vowel|geminate" Sg_Gen="long_vowel|single_consonant" 

! foot: 2syll
! diphthong: no
! vowel_shift: no
! consonant: geminate-single
! gradation: yes3
! weak_grade: single
! strong_grade: geminate
! stem_vowel-in-Sg_Loc: âst
! Sg.Ill: X3-palatalization-AND-e
!! !!1. WORDS WITH SINGLE-SYLLABLE NOMINATIVE SINGULARS (2009: 167)
!! !!1.1 Sg.Loc in -âst (no vowel shift, all raised)
!! !!  â-stems (Sg.Loc, Ess, Par).
!! !!1.1.1 Sg.Ill vowel -e 
!! !!1.1.1.1 Has Palatalization
!! !!1.1.1.1[1] (Palatalization pattern)
!! !!  Palatalized: Sg.Ill
!! !!  Not Palatalized: ELSE
!! !!    Sg.Ill in palatalization and -e
!! !!1.1.1.1[1].1 Lacks Specifically Pedagogical Gradation
!! !!1.1.1.1[1].1.1 Has Orthographic Gradation
!! !!1.1.1.1[1].1.1[] (Monophthong + Consonant and Consonant Geminate alternation)
!! !!  Strong grade: Sg.Nom, Ess, Par
!! !!  Extra strong grade: Sg.Ill
!! !!  Weak grade: Pl.Nom, Sg.Loc, Sg.Com
!! !!FORMS
!! ** Yaml: __N-paarr, N-saakk__
!! is for nouns with -âst Loc. N_Y-EPal2-21
!! N_GENX1-ILLEPalX3-LOCÂ-NOM1X2
:%^CC2C SG-COM_IN ;		!!= * @CODE@ paarin
:%^CC2C SG-ABE/ACC/GEN-PL-NOM ;	!!= * @CODE@ paar
:%^CC2C A_DER/LAZH ;
:%^VV2V%^PAL%>e SG-ILL ;      	!!= * @CODE@ paʹrre
:%^VV2V A_DER/SAZH_Y ;
+Der/N2A:%^VV2V%^PAL N2A_LUOQSSI ;      !!= * @CODE@ N»A: paʹrri
: SG-NOM ;	       		!!= * @CODE@ paarr
:%^CC2C%>â SG-LOC ; 		!!= * @CODE@ paarâst
:â ESS/PAR ;   	  		!!= * @CODE@ paarrân
:%^CC2C PL-OBL ;		!!= * @CODE@ paari

+Der/Dimin+N:%^CC2C N_KUUZZYZH-WITHOUT-PAL ;  !!= * @CODE@ paar-
+Der/Dimin+N:%^PAL%^CC2C N_KUUZZYZH-WITH-PAL ;  !!= * @CODE@ paaʹr-
+Der/Dimin+N:%^PAL%^CC2CAllegro N_KUUZZYZH-WITH-PAL-ALLEGRO ;

HatY-STEM-PX-RETAIN ;
:%^CC2C HatY-STEM-PX-WEAKEN ;
:%^CC2C HatY-STEM-PX-WEAKEN_LARGO ;
:%^VV2V%^CC2CAllegro SG-LOC-PX_ALLEGRO ; !!= * @CODE@ par-
:%^VV2V HatY-STEM-PX-STRENGTHEN ;

LEXICON N_SHLAAJJ !!= * @CODE@ šlaajj:šlaa%{ʹØ%}jj
+N: NMN_SHLAAJJ ;
LEXICON NMN_SHLAAJJ
!! Sg_Nom: vow_mono:vow_long:vow_high:pal_no:cns_gem_jj_type
!!! pos="nominal"
!!! syll_count-in-Sg_Nom="1"
!!! stem-ends-in="consonant"
!!! stem_vowel-in-Sg_Loc="â"
!!! stem_with_gradation="yes"
!! 1.1.1.1.1.5. Sg_Nom="long_vowel|geminate" Sg_Gen="long_vowel|single_consonant"

!! !!FORMS
!! ** Yaml: __N-shlaajj__
 NMN_PAARR ;

:%^J2I%^CC2C SG-ABE/ACC/GEN-PL-NOM ;	!!= * @CODE@ šlaai

!!!
LEXICON N_MUORR !!= * @CODE@ muõrr:muõ%{ʹØ%}rr
+N: NMN_MUORR ;
LEXICON NMN_MUORR
!! Sg_Nom: vow_di:vow_high:pal_no:cns_gem
!!! pos="nominal"
!!! syll_count-in-Sg_Nom="1"
!!! stem-ends-in="consonant"
!!! stem_vowel-in-Sg_Loc="â"
!!! stem_with_gradation="yes" 
!! 1.1.1.1.1.1. Sg_Nom="diphthong|geminate" Sg_Gen="diphthong|single_consonant" 

! foot: 2syll
! diphthong: yes
! vowel_shift: no
! consonant: geminate-single
! gradation: yes2
! weak_grade: short
! strong_grade: long
! stem_vowel-in-Sg_Loc: âst
! Sg.Ill: palatalization-AND-e
!! !!1. WORDS WITH SINGLE-SYLLABLE NOMINATIVE SINGULARS (2009: 167)
!! !!1.1 Sg.Loc in -âst (no vowel shift, all raised)
!! !!  â-stems (Sg.Loc, Ess, Par).
!! !!1.1.1 Sg.Ill vowel	-e
!! !!1.1.1.1 Has Palatalization
!! !!1.1.1.1[1] (Palatalization pattern)
!! !!  Palatalized: Sg.Ill
!! !!  Not Palatalized: ELSE
!! !!    Sg.Ill in palatalization and -e
!! !!1.1.1.1[1].2 Has Specifically Pedagogical Gradation
!! Sg.Ill: 
!! !!1.1.1.1[1].2.1 Has Orthographic Gradation
!! !!1.1.1.1[1].2.1[] (Diphthong + Consonant and Consonant Geminate alternation)
!! !!  Strong grade: Sg.Nom, Ess, Par
!! !!  Extra strong grade: Sg.Ill
!! !!  Weak grade: Pl.Nom, Sg.Loc, Sg.Com
!! !!FORMS
!! * Yaml: __N-muorr__
: SG-NOM ;	    			!!= * @CODE@ muõrr
:%^CC2C SG-ABE/ACC/GEN ;		!!= * @CODE@ muõr
:%^CC2C A_DER/LAZH ;
:%^PAL%^CC2CCC%>e SG-ILL ;    		!!= * @CODE@ muõʹrˈre
:%^CC2CCC A_DER/SAZH_Y ;
+Der/N2A:%^PAL%^CC2CCC N2A_LUOQSSI ;    !!= * @CODE@ N»A: muõʹrˈri
:%^CC2C%>â SG-LOC ;	 		!!= * @CODE@ muõrâst
:%^CC2C SG-COM_IN ;			!!= * @CODE@ muõrin
:%>â ESS/PAR ; 	  			!!= * @CODE@ muõrrân
:%^CC2C PL-NOM ;		!!= * @CODE@ muõr
:%^CC2C PL-OBL ;			!!= * @CODE@ muõri

+Der/Dimin+N:%^CC2C N_MUORYZH-WITHOUT-PAL ;  !!= * @CODE@ muõr-
+Der/Dimin+N:%^PAL%^CC2C N_MUORYZH-WITH-PAL ;  !!= * @CODE@ muõʹr-

HatY-STEM-PX-RETAIN ;
+Use/NG:%^CC2C HatY-STEM-PX-RETAIN-PL ;! Added 2017-04-04
:%^CC2C HatY-STEM-PX-WEAKEN ;
:%^PAL%^CC2C HatY-STEM-PX-WEAKEN_LARGO ; ! Added 2017-04-04
:%^CC2C HatY-STEM-PX-WEAKEN_LARGO ;
:%^Allegro%^PAL%^CC2CAllegro SG-LOC-PX_ALLEGRO ; !Prefer  Added 2017-04-04 
!! ǩiõtt+N+Sg+Loc+PxSg1 __hand,arm/käsi__
!!€ ǩiõ0tt%^Allegro%^PAL%^CC2CAllegro%>stan
!!€ ǩiõʹđ0000%>stan
:%^Allegro%^CC2CAllegro SG-LOC-PX_ALLEGRO ;
!!€ ǩiõtt%^Allegro%^CC2CAllegro%>stan
!!€ ǩiõđ000%>stan
:%^PAL%^CC2CCC HatY-STEM-PX-STRENGTHEN-SG12 ;
!! ǩiõtt+N+Sg+Ill+PxSg1: __hand/käsi__
!!€ ǩiõ0t0t%^PAL%^CC2CCC%>san
!!€ ǩiõʹtˈt000%>san
:%^CC2CCC HatY-STEM-PX-STRENGTHEN-ELSE ; !!= * @CODE@ muõrˈr-

LEXICON N_MUORR-PL !!= * @CODE@ muõrr:muõrr
+N: R ;
+N:%>â ESS/PAR ;                          !!= * @CODE@ muõrrân
+N:%^CC2C PL-NOM ;                !!= * @CODE@ muõr
+N:%^CC2C PL-OBL ;                        !!= * @CODE@ muõri


LEXICON N_KHIOJJ !!= * @CODE@ ǩiõjj:ǩiõ%{ʹØ%}jj
! â.2.diph.gem
+N: NMN_KHIOJJ ;
LEXICON NMN_KHIOJJ
!! Sg_Nom: vow_di:vow_high:pal_no:cns_gem_jj_type
!!! pos="nominal"
!!! syll_count-in-Sg_Nom="1"
!!! stem-ends-in="consonant"
!!! stem_vowel-in-Sg_Loc="â"
!!! stem_with_gradation="yes"
!! 1.1.1.1.1.1. Sg_Nom="diphthong|geminate" Sg_Gen="diphthong|single_consonant"

!! similar_to: N_TUYJJ
!! !!FORMS
!! ** Yaml: __N-kjiojj__
 NMN_MUORR ;
+Use/NG:%^J2I%^CC2C SG-ABE/ACC/GEN-PL-NOM ;	!!= * @CODE@ (2) Pl.Nom: ǩiõi

LEXICON N_MIOHTT !!= * @CODE@ miõhtt:miõ%{ʹØ%}h%{ʹØ%}tt
+N: NMN_MIOHTT ;
LEXICON NMN_MIOHTT
!! !!FORMS
!!! pos="nominal"
!! similar_to: N_VUYHSS
!!! syll_count-in-Sg_Nom="1"
!!! stem-ends-in="consonant"
!!! stem_vowel-in-Sg_Loc="â"
!!! stem_with_gradation="yes" 
!! ** Yaml: __N-miwhtt__

:%^XYY2VY SG-COM_IN ;			!!= * @CODE@ miõutin
:%^XYY2VY  SG-ABE/ACC/GEN-PL-NOM ;	!!= * @CODE@ miõut
:%^XYY2VY A_DER/LAZH ;
:%^PAL%>e SG-ILL ;	   	!!= * @CODE@ miõʹhtte
: A_DER/SAZH_Y ;
+Der/N2A:%^PAL N2A_LUOQSSI ;      !!= * @CODE@ miõʹhtti
: SG-NOM ;	       			!!= * @CODE@ miõhtt
:%^XYY2VY%>â SG-LOC ;			!!= * @CODE@ miõutâst
:â ESS/PAR ;    	   			!!= * @CODE@ miõhttân
:%^XYY2VY PL-OBL ;			!!= * @CODE@ miõuti

+Der/Dimin+N: N_MUORYZH-WITHOUT-PAL ;  !!= * @CODE@ miõhtt-
+Der/Dimin+N:%^PAL N_MUORYZH-WITH-PAL ;  !!= * @CODE@ riiʹǩǩ-

HatY-STEM-PX-RETAIN ;
: HatY-STEM-PX-WEAKEN ;
: HatY-STEM-PX-WEAKEN_LARGO ;
: SG-LOC-PX_ALLEGRO ;
:%^VV2V HatY-STEM-PX-STRENGTHEN ;


!!!
LEXICON N_RIIKK !!= * @CODE@ riikk:rii%{ʹØ%}kk
+N: NMN_RIIKK ;
LEXICON NMN_RIIKK
!! !!FORMS
!!! pos="nominal"
!!! syll_count-in-Sg_Nom="1"
!!! stem-ends-in="consonant"
!!! stem_vowel-in-Sg_Loc="â"
!!! stem_with_gradation="yes" 
!! 1.1.1.1.1.1. Sg_Nom="long_vowel|geminate" Sg_Gen="long_vowel|geminate" Sg_Ill="short_vowel|geminate" 

!! ** Yaml: __N-riikk__
!! is for nouns with -âst Loc. N_Y-EPal2-21
!! N_GENX1-ILLEPalX3-LOCÂ-NOM1X2
: SG-COM_IN ;			!!= * @CODE@ riikkin
:  SG-ABE/ACC/GEN-PL-NOM ;	!!= * @CODE@ riikk
: A_DER/LAZH ;
:%^VV2V%^PAL%>e SG-ILL ;	   	!!= * @CODE@ riʹǩǩe
:%^VV2V A_DER/SAZH_Y ;
+Der/N2A:%^VV2V%^PAL N2A_LUOQSSI ;      !!= * @CODE@ riʹǩǩi CHECKME
: SG-NOM ;	       			!!= * @CODE@ riikk
:%>â SG-LOC ;			!!= * @CODE@ riikkâst
:â ESS/PAR ;    	   			!!= * @CODE@ riikkân
: PL-OBL ;			!!= * @CODE@ riikki

+Der/Dimin+N: N_MUORYZH-WITHOUT-PAL ;  !!= * @CODE@ riikk-
+Der/Dimin+N:%^PAL N_MUORYZH-WITH-PAL ;  !!= * @CODE@ riiʹǩǩ-

HatY-STEM-PX-RETAIN ;
: HatY-STEM-PX-WEAKEN ;
: HatY-STEM-PX-WEAKEN_LARGO ;
:%^VV2V%^CC2CAllegro SG-LOC-PX_ALLEGRO ; !!= * @CODE@ rik-
:%^VV2V HatY-STEM-PX-STRENGTHEN ;

LEXICON N_AQSTTRIK !!= * @CODE@ aʹsttrik:aʹsttri%^1VOW%{ʹØ%}k
+N: NMN_AQSTTRIK ;
LEXICON NMN_AQSTTRIK
!! !!FORMS
!!! pos="nominal"
!!! syll_count-in-Sg_Nom="1"
!!! stem-ends-in="consonant"
!!! stem_vowel-in-Sg_Loc="â"
!!! stem_with_gradation="yes" 
!! 1.1.1.1.1.1. Sg_Nom="long_vowel|geminate" Sg_Gen="long_vowel|geminate" Sg_Ill="short_vowel|geminate" 

!! * Yaml: __N-aqsttrik__
!! is for nouns with -âst Loc. N_Y-EPal2-21
!! N_GENX1-ILLEPalX3-LOCÂ-NOM1X2
:%^V2VV%^C2CC SG-COM_IN ;			!!= * @CODE@ aʹsttriikkin
:%^V2VV%^C2CC  SG-ABE/ACC/GEN-PL-NOM ;	!!= * @CODE@ aʹsttriikk
:%^V2VV A_DER/LAZH ;
:%^PAL%^C2CC%>e SG-ILL ;	   	!!= * @CODE@ aʹsttriʹǩǩe
:%^C2CC A_DER/SAZH_Y ;
+Der/N2A:%^PAL%^C2CC N2A_LUOQSSI ;      !!= * @CODE@ aʹsttriʹǩǩi CHECKME
: SG-NOM ;	       			!!= * @CODE@ aʹsttrik
:%^V2VV%^C2CC%>â SG-LOC ;			!!= * @CODE@ riikkâst
:%^V2VV%^C2CC%>â ESS/PAR ;    	   			!!= * @CODE@ riikkân
:%^V2VV%^C2CC PL-OBL ;			!!= * @CODE@ riikki

+Der/Dimin+N:%^V2VV%^C2CC N_MUORYZH-WITHOUT-PAL ;  !!= * @CODE@ riikk-
+Der/Dimin+N:%^V2VV%^PAL%^C2CC N_MUORYZH-WITH-PAL ;  !!= * @CODE@ riiʹǩǩ-

:%^V2VV%^C2CC HatY-STEM-PX-RETAIN ;
:%^V2VV%^C2CC HatY-STEM-PX-WEAKEN ;
:%^V2VV%^C2CC HatY-STEM-PX-WEAKEN_LARGO ;
: SG-LOC-PX_ALLEGRO ;
:%^C2CC HatY-STEM-PX-STRENGTHEN ;

!!!

LEXICON N_PLAAN !!= * @CODE@ plaan:plaa%{ʹØ%}n
+N: NMN_PLAAN ;
LEXICON NMN_PLAAN
!!! pos="nominal"
!!! syll_count-in-Sg_Nom="1"
!!! stem-ends-in="consonant"
!!! stem_vowel-in-Sg_Loc="â"
!!! stem_with_gradation="no"
!! Sg_Ill="palatalization|e-final"
!! similar-to: 
! gradation: no
!! !!2. WORDS WITH TWO-SYLLABLE NOMINATIVE SINGULARS (2009: 288)
!! !!2.1 Sg.Loc in -âst. â-stems (Sg.Loc, Ess, Par).
!! !!2.1.3 Sg.Ill in palatalization and -e
!! !!2.1.3.3 Lacks Gradation (in last syllable)
!! !!2.1.3.3.1 Monophthong
!! !!2.1.3.3.1.3 Consonant always short
!! !!2.1.3.3.1.3.4 Sg.Nom long vowel AND Short consonant
!! !!2.1.3.3.1.3.4.1.Sg.Gen Weak Grade
!! !!2.1.3.3.1.3.4.1.3 Sg.Ill Weak Grade
!! plaan:plaan
!! * Yaml: __N-plaan__
: SG-NOM ;		! plaan
: SG-ABE/ACC/GEN ;		! plaan
: A_DER/LAZH ;
:%^PAL%>e SG-ILL ;	! plaaʹne
: A_DER/SAZH_Y ;
+Der/N2A:%^PAL N2A_LUOQSSI ;     !!= * @CODE@ N»A: plaaʹni
:%>â SG-LOC ;	 	! plaanâst
: SG-COM_IN ;		! plaanin
:%>â ESS/PAR ;  		! plaanân
: PL-NOM ;		! plaan
: PL-OBL ;		! plaani
+Der/Dimin+N: N_MUORYZH-WITHOUT-PAL ;  !!= * @CODE@ paar-
+Der/Dimin+N:%^PAL N_MUORYZH-WITH-PAL ;  !!= * @CODE@ paaʹr-
HatY-STEM-PX-RETAIN ;
HatY-STEM-PX-WEAKEN ;
HatY-STEM-PX-STRENGTHEN ;


LEXICON N_LOMAAKK !!= * @CODE@ lomaakk:lomaa%{ʹØ%}kk
+N: NMN_LOMAAKK ;
LEXICON NMN_LOMAAKK
!!! pos="nominal"
!!! syll_count-in-Sg_Nom="1"
!!! stem-ends-in="geminate"
!!! stem_vowel-in-Sg_Loc="â"
!!! Sg_Ill_with_gradation="yes"
!! Sg_Ill="palatalization|e-final"

! gradation: yes (ill)

!! lomaakk:lomaakk
!! * Yaml: __N-lomaakk__
: SG-NOM ;		! lomaakk
: SG-ABE/ACC/GEN ;		! lomaakk
: A_DER/LAZH ;
:%^VV2V%^PAL%>e SG-ILL ;	! lomaʹǩǩe
:%^VV2V A_DER/SAZH_Y ;
+Der/N2A:%^PAL N2A_LUOQSSI ;     !!= * @CODE@ N»A: lomaaʹǩǩi CHECKME
:%>â SG-LOC ;	 	! lomaakkâst
: SG-COM_IN ;		! lomaakkin
:%>â ESS/PAR ;  		! lomaakkân
: PL-NOM ;		! lomaakk
: PL-OBL ;		! lomaakki
+Der/Dimin+N: N_MUORYZH-WITHOUT-PAL ;  !!= * @CODE@ lomaakk-
+Der/Dimin+N:%^PAL N_MUORYZH-WITH-PAL ;  !!= * @CODE@ lomaaʹǩǩ-
HatY-STEM-PX-RETAIN ;
HatY-STEM-PX-WEAKEN ;
HatY-STEM-PX-STRENGTHEN ;

LEXICON A_DER/SAZH_Y
A_DER/SAZH ;
+Err/Orth:%>e K ;

!! CLASS 1 LOW VOWEL, MONOPHTHONG, NO PALATALIZATION NOMINALS
!! !!a-stems

LEXICON N_PESS !!= * @CODE@ pess:pẹss
!! similar_to: N_PAPP
! 2.a.mono.gem
+N: NMN_PESS ;
LEXICON NMN_PESS
!! Sg_Nom: vow_mono:vow_short:vow_low:pal_no:cns_gem
!!! pos="nominal"
!!! syll_count-in-Sg_Nom="1"
!!! stem-ends-in="consonant"
!!! stem_vowel-in-Sg_Loc="a"
!! 1.1.1.2.1. stem_with_gradation: yes 
!! 1.1.1.2.1.1. Sg_Nom="short_vowel|geminate" Sg_Gen="long_vowel|geminate" 

! gradation: yes
!! Is for nouns with ''-ast'' Loc
!! !!1. WORDS WITH SINGLE-SYLLABLE NOMINATIVE SINGULARS (2009: 180)
!! !!1.2 Sg.Loc in -ast (vowel shift)
!! !!  Raised: Sg.Ill
!! !!  Lowered: ELSE
!! !!  a-stems (Sg.Loc, Ess, Par).
!! !!1.2.2 Sg.Ill vowel	-u
!! !!1.2.2.2 Lacks Palatalization
!! !!1.2.2.2.1 Lacks Specifically Pedagogical Gradation
!! !!1.2.2.2.1.1 Has Orthographic Gradation
!! !!1.2.2.2.1.1[] (Monophthong + Consonant Geminate alternation)
!! !!  Extra strong grade: Sg.Nom, Ess, Par
!! !!  Extra strong grade: Sg.Ill
!! !!  Strong grade: Pl.Nom, Sg.Loc, Sg.Com
!! !!FORMS
!NumContLex="1.1120000000000001"
!! N_A-URaise3-32
!! ** Yaml: __N-pess, N-pall__
!! strong_geminate, short_vowel, no_palatalization, high_stem_vowel
:%^VOWRaise%>u SG-ILL ;		 !!= * @CODE@ (3) Sg.Ill: pissu
: A_DER/SAZH ;
!! Sg_Ill

!! strong_geminate, short_vowel, no_palatalization, low_stem_vowel
: A-STEM-PX-STRENGTHEN ;           !!= * @CODE@ (5) pess
!! Ess_Px..., Sg_Ill..., N»A

!! strong_geminate, short_vowel, no_palatalization, low_stem_vowel
: A-STEM_SG-NOM ;	    		 !!= * @CODE@ (1) Sg.Nom: pess
!! Sg_Nom, Sg_Nom..., Sg_Abe_Px1, Sg_Acc_Px1, Sg_Gen_Px1, Pl_Nom_Px1
!!€ pẹ%^1VOWss
!!€ pe0ss
!! strong_geminate, short_vowel, no_palatalization, low_stem_vowel, stem_vowel: a
:%>a ESS/PAR ; 			 !!= * @CODE@ (6) Ess: pessan

!! strong_geminate, long_vowel, no_palatalization, low_stem_vowel
:%^V2VV A-STEM_SG-ABE/ACC/GEN-PL-NOM ;	 !!= * @CODE@ (2) Pl.Nom: peess
:%^V2VV A_DER/LAZH ;
!! Sg_Abe, Sg_Acc, Sg_Gen, Pl_Nom, +Use/NG_Sg_Loc_Px..., 
!! stem_vowel: a : Sg_Loc, Sg_Com, Pl_Gen, Pl_Acc, Pl_Ill, Pl_Loc, Pl_Com, Pl_Abe

!! strong_geminate, long_vowel, no_palatalization, high_stem_vowel
+Der/Dimin:%^V2VV%^VOWRaise%> N_PIISSUZH ; !!= * @CODE@  (9) Dim.N.Sg.Nom: piissuž
+Der/Dimin:%^V2VV%> N_PEESSAZH ; !!= * @CODE@  (9) Dim.N.Sg.Nom: pẹẹssaž

!! grade: allegro (short_vowel, short_cluster), vowel: neutral (low)
:%^CC2CAllegro SG-LOC-PX_ALLEGRO ;     !!= * @CODE@ pes»
!! Sg_Loc_Px..

LEXICON N_PESS-PL
!! !!FORMS
!! strong_geminate, short_vowel, no_palatalization, low_stem_vowel
+N: R ;		 !!= * @CODE@ pess
+N:%>a ESS/PAR ; 			 !!= * @CODE@ (6) Ess: pessan
+N:%^V2VV PL-NOM ;	 !!= * @CODE@ (2) Pl.Nom: peess
+N:%^V2VV%>a PL-OBL ; 



LEXICON N_SHOOMM !!= * @CODE@ šoomm:šoomm
+N: NMN_SHOOMM ;
LEXICON NMN_SHOOMM
!! Sg_Nom: vow_mono:vow_long:vow_low:pal_no:cns_gem
! gradation: yes
! similar_to: N_RAEAEKK
!! Is for nouns with ''-ast'' Loc
!! !!1. WORDS WITH SINGLE-SYLLABLE NOMINATIVE SINGULARS (2009: 180)
!! !!1.2 Sg.Loc in -ast (vowel shift)
!! !!  Raised: Sg.Ill
!! !!  Lowered: ELSE
!! !!  a-stems (Sg.Loc, Ess, Par).
!! !!1.2.2 Sg.Ill vowel	-u
!! !!1.2.2.2 Lacks Palatalization
!! !!1.2.2.2.1 Lacks Specifically Pedagogical Gradation
!! !!1.2.2.2.1.1 Has Orthographic Gradation
!! !!1.2.2.2.1.1[] (Monophthong + Consonant Geminate alternation)
!! !!  Strong grade: Sg.Nom, Ess, Par
!! !!  Extra strong grade: Sg.Ill
!! !!  Weak grade: Pl.Nom, Sg.Loc, Sg.Com
!! !!FORMS
!NumContLex="1.1120000000000001"
!! N_A-URaise3-32
!! ** Yaml: __soomm__
!! grade: neutral (short_vowel, long_cluster), vowel: neutral (low)
: A-STEM_SG-NOM ;	    		!!= * @CODE@ (1) Sg.Nom: šoomm
!! Sg_Nom, Sg_Nom..., Sg_Abe_Px1, Sg_Acc_Px1, Sg_Gen_Px1, Pl_Nom_Px1

!! grade: weakened (long_vowel, short_cluster), vowel: neutral (low)
:%^CC2C A-STEM_SG-ABE/ACC/GEN-PL-NOM ;		!!= * @CODE@ (2) Pl.Nom: šoom
:%^CC2C A_DER/LAZH ;
!! Sg_Abe, Sg_Acc, Sg_Gen, Pl_Nom, +Use/NG_Sg_Loc_Px..., 
!! stem_vowel: a : Sg_Loc, Sg_Com, Pl_Gen, Pl_Acc, Pl_Ill, Pl_Loc, Pl_Com, Pl_Abe

!! grade: strengthened (short_vowel, long_cluster), vowel: raised
:%^VV2V%^VOWRaise%>u SG-ILL ; 		!!= * @CODE@ (3) Sg.Ill: šummu
:%^VV2V A_DER/SAZH ;
!! Sg_Ill

!! grade: strengthened (short_vowel, long_cluster), vowel: neutral (low)
:%^VV2V A-STEM-PX-STRENGTHEN ;           !!= * @CODE@ (5) šomm
!! Ess_Px..., Sg_Ill..., N»A

!! grade: neutral (short_vowel, long_cluster), vowel: neutral (low), stem_vowel: a
:%>a ESS/PAR ; 	     			!!= * @CODE@ (6) Ess: šoomman

!! grade: weakened (long_vowel, short_cluster), vowel: raised, stem_vowel: u/a
+Der/Dimin:%^VOWRaise%^CC2C%> N_PIISSUZH ;	!!= * @CODE@ (9) Dim.N.Sg.Nom: šuumuž
+Der/Dimin:%^CC2C%> N_PEESSAZH ; !!= * @CODE@  (9) Dim.N.Sg.Nom: šoomaž

!! grade: allegro (short_vowel, short_cluster), vowel: neutral (low)
:%^VV2V%^CC2CAllegro SG-LOC-PX_ALLEGRO ; !!= * @CODE@ (10) šom»
!! Sg_Loc_Px..


LEXICON N_LYYJJ !!= * @CODE@ lââjj:lââjj
+N: NMN_LYYJJ ;
LEXICON NMN_LYYJJ
!! Sg_Nom: vow_mono:vow_long:vow_low:pal_no:cns_gem_jj
! gradation: yes
!! Is for nouns with ''-ast'' Loc
!! !!1. WORDS WITH SINGLE-SYLLABLE NOMINATIVE SINGULARS (2009: 180)
!! !!1.2 Sg.Loc in -ast (vowel shift)
!! !!  Raised: Sg.Ill
!! !!  Lowered: ELSE
!! !!  a-stems (Sg.Loc, Ess, Par).
!! !!1.2.2 Sg.Ill vowel	-u
!! !!1.2.2.2 Lacks Palatalization
!! !!1.2.2.2.1 Lacks Specifically Pedagogical Gradation
!! !!1.2.2.2.1.1 Has Orthographic Gradation
!! !!1.2.2.2.1.1[] (Monophthong + Consonant Geminate alternation)
!! !!  Strong grade: Sg.Nom, Ess, Par
!! !!  Extra strong grade: Sg.Ill
!! !!  Weak grade: Pl.Nom, Sg.Loc, Sg.Com
!! similar_to N_SHLAAJJ
!! !!FORMS
!NumContLex="1.1120000000000001"
!! N_A-URaise3-32
!! ** Yaml: __N-laajj__
!! grade: neutral (short_vowel, long_cluster), vowel: neutral (low)
: A-STEM_SG-NOM ;	    		!!= * @CODE@ (1) Sg.Nom: lââjj
!! Sg_Nom, Sg_Nom..., Sg_Abe_Px1, Sg_Acc_Px1, Sg_Gen_Px1, Pl_Nom_Px1

!! grade: weakened (long_vowel, short_cluster), vowel: neutral (low)
:%^CC2C A-STEM_SG-ABE/ACC/GEN-PL-NOM ;		!!= * @CODE@ (2) Pl.Nom: lââj
:%^CC2C A_DER/LAZH ;
!! Sg_Abe, Sg_Acc, Sg_Gen, Pl_Nom, +Use/NG_Sg_Loc_Px..., 
!! stem_vowel: a : Sg_Loc, Sg_Com, Pl_Gen, Pl_Acc, Pl_Ill, Pl_Loc, Pl_Com, Pl_Abe

!! grade: strengthened (short_vowel, long_cluster), vowel: raised
:%^VV2V%^VOWRaise%>u SG-ILL ; 		!!= * @CODE@ (3) Sg.Ill: lõjju
:%^VV2V A_DER/SAZH ;
!! Sg_Ill

!! grade: strengthened (short_vowel, long_cluster), vowel: neutral (low)
:%^VV2V A-STEM-PX-STRENGTHEN ;           !!= * @CODE@ (5) lâjj
!! Ess_Px..., Sg_Ill..., N»A

!! grade: neutral (short_vowel, long_cluster), vowel: neutral (low), stem_vowel: a
:%>a ESS/PAR ; 	     			!!= * @CODE@ (6) Ess: lââjjan

!! grade: weakened (long_vowel, short_cluster), vowel: raised, stem_vowel: u/a
+Der/Dimin:%^VOWRaise%^CC2C%> N_PIISSUZH ;	!!= * @CODE@ (9) Dim.N.Sg.Nom: lõõjuž
+Der/Dimin:%^CC2C%> N_PEESSAZH ; !!= * @CODE@  (9) Dim.N.Sg.Nom: lââjaž

!! grade: allegro (short_vowel, short_cluster), vowel: neutral (low)
:%^VV2V%^CC2CAllegro SG-LOC-PX_ALLEGRO ; !!= * @CODE@ (10) lâj»
!! Sg_Loc_Px..


LEXICON N_RAEAEKK !!= * @CODE@ rääkk:rääkk
+N: NMN_RAEAEKK ;
LEXICON NMN_RAEAEKK
!! Sg_Nom: vow_mono:vow_long:vow_low:pal_no:cns_gem_ss_type
! gradation: yes
! weak geminate
! similar_to: N_CHAAQCC
!! Is for nouns with ''-ast'' Loc
!! !!1. WORDS WITH SINGLE-SYLLABLE NOMINATIVE SINGULARS (2009: 180)
!! !!1.2 Sg.Loc in -ast (vowel shift)
!! !!  Raised: Sg.Ill
!! !!  Lowered: ELSE
!! !!  a-stems (Sg.Loc, Ess, Par).
!! !!1.2.2 Sg.Ill vowel	-u
!! !!1.2.2.2 Lacks Palatalization
!! !!1.2.2.2.1 Lacks Specifically Pedagogical Gradation
!! !!1.2.2.2.1.1 Has Orthographic Gradation
!! !!1.2.2.2.1.1[] (Monophthong + Consonant Geminate alternation)
!! !!  Strong grade: Sg.Nom, Ess, Par
!! !!  Extra strong grade: Sg.Ill
!! !!  Weak grade: Pl.Nom, Sg.Loc, Sg.Com
!! !!FORMS
!NumContLex="1.1120000000000001"
!! N_A-URaise3-32
!! ** Yaml: __N-raakk__
!! grade: neutral (short_vowel, long_cluster), vowel: neutral (low)
: A-STEM_SG-NOM ;	    !!= * @CODE@ (1) Sg.Nom: rääkk
!! Sg_Nom, Sg_Nom..., Sg_Abe_Px1, Sg_Acc_Px1, Sg_Gen_Px1, Pl_Nom_Px1

!! grade: weakened (long_vowel, short_cluster), vowel: neutral (low)
:%^KK2GG A-STEM_SG-ABE/ACC/GEN-PL-NOM ; !!= * @CODE@ (2) Pl.Nom: rääǥǥ
:%^KK2GG A_DER/LAZH ;
!! Sg_Abe, Sg_Acc, Sg_Gen, Pl_Nom, +Use/NG_Sg_Loc_Px..., 
!! stem_vowel: a : Sg_Loc, Sg_Com, Pl_Gen, Pl_Acc, Pl_Ill, Pl_Loc, Pl_Com, Pl_Abe

!! grade: strengthened (short_vowel, long_cluster), vowel: raised
:%^VV2V%^VOWRaise%>u SG-ILL ;  !!= * @CODE@ (3) Sg.Ill: rakku
:%^VV2V A_DER/SAZH ;
!! Sg_Ill

!! grade: strengthened (short_vowel, long_cluster), vowel: neutral (low)
:%^VV2V A-STEM-PX-STRENGTHEN ;           !!= * @CODE@ (5) räkk
!! Ess_Px..., Sg_Ill..., N»A

!! grade: neutral (short_vowel, long_cluster), vowel: neutral (low), stem_vowel: a
:%>a ESS/PAR ; !!= * @CODE@ (6) Ess: rääkkan

!! grade: weakened (long_vowel, short_cluster), vowel: raised, stem_vowel: u/a
+Der/Dimin:%^KK2GG%^VOWRaise%> N_PIISSUZH ; !!= * @CODE@ (9) Dim.N.Sg.Nom: raaǥǥuž
+Der/Dimin:%^KK2GG%> N_PEESSAZH ; !!= * @CODE@  (9) Dim.N.Sg.Nom: rääǥǥaž

!! grade: allegro (short_vowel, short_cluster), vowel: neutral (low)
:%^VV2V%^KK2GAllegro SG-LOC-PX_ALLEGRO ; !!= * @CODE@ (10) räǥ»
!! Sg_Loc_Px..

LEXICON N_RAEAEKK-PL
+N:%^KK2GG%>a PL-OBL ;
+Use/NG+N:%^KK2GG PL-OBL ;
!! grade: weakened (long_vowel, short_cluster), vowel: neutral (low)
+N:%^KK2GG PL-NOM ; !!= * @CODE@ (2) Pl.Nom: rääǥǥ

!! grade: neutral (short_vowel, long_cluster), vowel: neutral (low), stem_vowel: a
+N:%>a ESS/PAR ; !!= * @CODE@ (6) Ess: rääkkan



LEXICON N_AELDD !!= * @CODE@ äldd:äldd
! 2.a.mono.cluster
+N: NMN_AELDD ;
LEXICON NMN_AELDD
!! Sg_Nom: vow_mono:vow_short:vow_low:pal_no:cns_xyy
! gradation: yes
!! N_LÄINN has been integrated here
!! !!1. WORDS WITH SINGLE-SYLLABLE NOMINATIVE SINGULARS (2009: 180)
!! !!1.2 Sg.Loc in -ast (vowel shift)
!! !!  Raised: Sg.Ill
!! !!  Lowered: ELSE
!! !!  a-stems (Sg.Loc, Ess, Par).
!! !!1.2.2 Sg.Ill vowel -u
!! !!1.2.2.2 Lacks Palatalization
!! !!1.2.2.2.1 Lacks Specifically Pedagogical Gradation
!! !!1.2.2.2.1.1 Has Orthographic Gradation
!! !!1.2.2.2.1.1[] (Monophthong + Consonant Cluster alternation)
!! !!  Strong grade: Sg.Nom, Ess, Par
!! !!  Strong grade: Sg.Ill
!! !!  Weak grade: Pl.Nom, Sg.Loc, Sg.Com
!! !!FORMS
!! ** Yaml: __N-aeldd__
!NumContLex="1.1120000000000001"
!! grade: neutral (short_vowel, long_cluster), vowel: neutral (low)
: A-STEM_SG-NOM ;	    			!!= * @CODE@ (1) äldd
!! Sg_Nom, Sg_Nom..., Sg_Abe_Px1, Sg_Acc_Px1, Sg_Gen_Px1, Pl_Nom_Px1

!! grade: weakened (long_vowel, short_cluster), vowel: neutral (low)
:%^V2VV%^XYY2XY A-STEM_SG-ABE/ACC/GEN-PL-NOM ; !!= * @CODE@ (2) ääld
:%^V2VV%^XYY2XY A_DER/LAZH ;
!! Sg_Abe, Sg_Acc, Sg_Gen, Pl_Nom, +Use/NG_Sg_Loc_Px..., 
!! stem_vowel: a : Sg_Loc, Sg_Com, Pl_Gen, Pl_Acc, Pl_Ill, Pl_Loc, Pl_Com, Pl_Abe

!! grade: strengthened (short_vowel, long_cluster), vowel: raised
:%^VOWRaise%>u SG-ILL ;		      	!!= * @CODE@ (3) alddu
: A_DER/SAZH ;
!! Sg_Ill

!! grade: strengthened (short_vowel, long_cluster), vowel: neutral (low)
: A-STEM-PX-STRENGTHEN ;	    	  !!= * @CODE@ (5) äldd
!! Ess_Px..., Sg_Ill..., N»A

!! grade: neutral (short_vowel, long_cluster), vowel: neutral (low), stem_vowel: a
:%>a ESS/PAR ;	   		    	!!= * @CODE@ (6) älddan

!! grade: weakened (long_vowel, short_cluster), vowel: raised, stem_vowel: u/a
+Der/Dimin:%^V2VV%^VOWRaise%^XYY2XY N_PIISSUZH ; !!= * @CODE@ (9) Dim.N.Sg.Nom: aalduž (2009: 312-313)
+Der/Dimin:%^V2VV%^XYY2XY%> N_PEESSAZH ; !!= * @CODE@  (9) Dim.N.Sg.Nom: ääldaž


!! grade: allegro (short_vowel, short_cluster), vowel: neutral (low)
:%^XYY2XY SG-LOC-PX_ALLEGRO ;	  !!= * @CODE@ (10) äld
!! Sg_Loc_Px..

! Test data:
!!€gt-norm: äldd #
!!€ äldd: äldd+N+Sg+Nom
!!€ ääld: äldd+N+Sg+Gen
!!€ ääld: äldd+N+Sg+Acc
!!€ alddu: äldd+N+Sg+Ill
!!€ ääldast: äldd+N+Sg+Loc
!!€ äldstan: äldd+N+Allegro+Sg+Loc+PxSg1
!!€ ääldstan: äldd+N+Largo+Sg+Loc+PxSg1
!!€ ääldain: äldd+N+Sg+Com
!!€ älddan: äldd+N+Ess
!!€ älddad: äldd+N+Par
!!€ ääldtaa: äldd+N+Sg+Abe
!!€ ääld: äldd+N+Pl+Nom
!!€ ääldai: äldd+N+Pl+Gen
!!€ ääldaid: äldd+N+Pl+Acc
!!€ ääldaid: äldd+N+Pl+Ill
!!€ ääldain: äldd+N+Pl+Loc
!!€ ääldaivuiʹm: äldd+N+Pl+Com
!!€ ääldaitaa: äldd+N+Pl+Abe
!!€ aalduž: äldd+N+Der/Dimin+N+Sg+Nom


LEXICON A-STEM_SG-NOM !!= * @CODE@ (1)
SG-NOM ;
A-STEM-PX-RETAIN ;
LEXICON A-STEM_SG-ABE/ACC/GEN-PL-NOM  !!= * @CODE@ (2)
 SG-ABE/ACC/GEN-PL-NOM ;
:%>a SG-LOC ;
:%>a SG-COM_IN/PL-OBL ;
+Use/NG: SG-COM_IN/PL-OBL ;
 A-STEM-PX-WEAKEN ;
 A-STEM-PX-WEAKEN_NG ;
DenominalAdjsCShort ;
 LAT ;

LEXICON N_PEIGG !!= * @CODE@ peigg:pẹigg
+N: NMN_PEIGG ;
LEXICON NMN_PEIGG
!! Sg_Nom: vow_mono:vow_short:vow_low:pal_no:cns_vxx
! gradation: yes
! V2VV CC2C
! vowel: monophthong
!! Is for nouns with ''-ast'' Loc
!! !!1. WORDS WITH SINGLE-SYLLABLE NOMINATIVE SINGULARS (2009: 180)
!! !!1.2 Sg.Loc in -ast (vowel shift)
!! !!  Raised: Sg.Ill
!! !!  Lowered: ELSE
!! !!  a-stems (Sg.Loc, Ess, Par).
!! !!1.2.2 Sg.Ill vowel	-u
!! !!1.2.2.2 Lacks Palatalization
!! !!1.2.2.2.1 Lacks Specifically Pedagogical Gradation
!! !!1.2.2.2.1.1 Has Orthographic Gradation
!! !!1.2.2.2.1.1[] (Monophthong + Consonant Geminate alternation)
!! !!  Strong grade: Sg.Nom, Ess, Par
!! !!  Extra strong grade: Sg.Ill
!! !!  Weak grade: Pl.Nom, Sg.Loc, Sg.Com
!! !!FORMS
!! !!(9) Dim.N.Sg.Nom: laainuž (2009: 310)
!NumContLex="1.1120000000000001"
!! N_A-URaise3-32
!! * Yaml: __N-laeinn__
: A-STEM_SG-NOM ;	    			 !!= * @CODE@ (1) peigg
!! Sg_Nom, Sg_Nom..., Sg_Abe_Px1, Sg_Acc_Px1, Sg_Gen_Px1, Pl_Nom_Px1

:%^V2VV%^XYY2XY A-STEM_SG-ABE/ACC/GEN-PL-NOM ;	 !!= * @CODE@ (2) peeiǥ
:%^V2VV%^XYY2XY A_DER/LAZH ;
!! Sg_Abe, Sg_Acc, Sg_Gen, Pl_Nom, +Use/NG_Sg_Loc_Px..., 
!! stem_vowel: a : Sg_Loc, Sg_Com, Pl_Gen, Pl_Acc, Pl_Ill, Pl_Loc, Pl_Com, Pl_Abe

:%^VOWRaise%^VYY2XYY%>u SG-ILL ;	      	 !!= * @CODE@ (3) Sg.Ill: pijggu !!WHAT IS THIS?
:%^VYY2XYY A_DER/SAZH ;
!! Sg_Ill

: A-STEM-PX-STRENGTHEN ;           !!= * @CODE@ (5) peigg
!! Ess_Px..., Sg_Ill..., N»A

:%>a ESS/PAR ; 	   		    	 !!= * @CODE@ (6) Ess: peigg  

+Der/Dimin:%^VOWRaise%^XYY2XY%> N_PIISSUZH ; !!= * @CODE@ (9) Dim.N.Sg.Nom: piiǥuž
+Der/Dimin:%^V2VV%^XYY2XY%> N_PEESSAZH ; !!= * @CODE@  (9) Dim.N.Sg.Nom: pẹẹiǥaž


:%^XYY2XY SG-LOC-PX_ALLEGRO ; !!= * @CODE@ (10) peiǥ»
!! Sg_Loc_Px..

LEXICON N_KOAHTT !!= * @CODE@ kåhtt:kåhtt
+N: NMN_KOAHTT ;
LEXICON NMN_KOAHTT
!! Sg_Nom: vow_mono:vow_short:vow_low:pal_no:cns_hyy
! gradation: yes
!! similar_to: N_TAQHTT
! V2VV CC2C
!! Is for nouns with ''-ast'' Loc
!! !!1. WORDS WITH SINGLE-SYLLABLE NOMINATIVE SINGULARS (2009: 180)
!! !!1.2 Sg.Loc in -ast (vowel shift)
!! !!  Raised: Sg.Ill
!! !!  Lowered: ELSE
!! !!  a-stems (Sg.Loc, Ess, Par).
!! !!1.2.2 Sg.Ill vowel	-u
!! !!1.2.2.2 Lacks Palatalization
!! !!1.2.2.2.1 Lacks Specifically Pedagogical Gradation
!! !!1.2.2.2.1.1 Has Orthographic Gradation
!! !!1.2.2.2.1.1[] (Monophthong + Consonant Geminate alternation)
!! !!  Strong grade: Sg.Nom, Ess, Par
!! !!  Extra strong grade: Sg.Ill
!! !!  Weak grade: Pl.Nom, Sg.Loc, Sg.Com
!! !!FORMSx
!! !!(1) Sg.Nom: kåhtt
!! !!(2) Pl.Nom: kååut
!! !!(3) Sg.Ill: kohttu
!! !!(4) Sg.Loc: kååutast
!! !!(5) Sg.Com: kååutain
!! !!(6) Ess: kåhttan
!! !!(7) Par: kåhttad
!! !!(8) Pl.Acc: kååutaid
!! !!(9) Dim.N.Sg.Nom: kooutuž (2009: 310)
!NumContLex="1.1120000000000001"
!! N_A-URaise3-32
!! ** Yaml: __N-taehtt__
!! grade: neutral (short_vowel, long_cluster), vowel: neutral (low)
: A-STEM_SG-NOM ; !!= * @CODE@ (1) Sg.Nom: kåhtt
!! Sg_Nom, Sg_Nom..., Sg_Abe_Px1, Sg_Acc_Px1, Sg_Gen_Px1, Pl_Nom_Px1

!! grade: weakened (long_vowel, short_cluster), vowel: neutral (low)
:%^V2VV%^XYY2VY A-STEM_SG-ABE/ACC/GEN-PL-NOM ; !!= * @CODE@ (2) Pl.Nom: kååut
:%^V2VV%^XYY2VY A_DER/LAZH ;
!! Sg_Abe, Sg_Acc, Sg_Gen, Pl_Nom, +Use/NG_Sg_Loc_Px..., 
!! stem_vowel: a : Sg_Loc, Sg_Com, Pl_Gen, Pl_Acc, Pl_Ill, Pl_Loc, Pl_Com, Pl_Abe

!! grade: strengthened (short_vowel, long_cluster), vowel: raised
:%^VOWRaise%>u SG-ILL ; !!= * @CODE@ (3) Sg.Ill: kohttu
: A_DER/SAZH ;
!! Sg_Ill

!! grade: strengthened (short_vowel, long_cluster), vowel: neutral (low)
: A-STEM-PX-STRENGTHEN ;           !!= * @CODE@ (5) kåhtt
!! Ess_Px..., Sg_Ill..., N»A

!! grade: neutral (short_vowel, long_cluster), vowel: neutral (low), stem_vowel: a
:%>a ESS/PAR ; !!= * @CODE@ (6) Ess: kåhttan

!! grade: weakened (long_vowel, short_cluster), vowel: raised, stem_vowel: u/a
+Der/Dimin:%^V2VV%^VOWRaise%^XYY2VY%> N_PIISSUZH ; !!= * @CODE@ (9) Dim.N.Sg.Nom: kooutuž
+Der/Dimin:%^V2VV%^XYY2VY%> N_PEESSAZH ; !!= * @CODE@  (9) Dim.N.Sg.Nom: kååutaž


!! grade: allegro (short_vowel, short_cluster), vowel: neutral (low)
:%^XYY2VY SG-LOC-PX_ALLEGRO ; !!= * @CODE@ (10) kåut»
!! Sg_Loc_Px..


!! CLASS 1 LOW VOWEL, DIPHTHONG, NO PALATALIZATION NOMINALS

LEXICON N_TEYLKK !!= * @CODE@ teâlkk:teâlkk
+N: NMN_TEYLKK ;
LEXICON NMN_TEYLKK
!! Sg_Nom: vow_di:vow_short:vow_low:pal_no:cns_xyy
! foot: 2syll
! diphthong: no
! vowel_shift: no
! consonant: cluster
! gradation: yes2
! weak_grade: short
! strong_grade: long
! stem_vowel-in-Sg_Loc: âst
! Sg.Ill: palatalization-AND-e

!! !!1. WORDS WITH SINGLE-SYLLABLE NOMINATIVE SINGULARS (2009: 167)
!! !!1.1 Sg.Loc in -âst (no vowel shift, all raised)
!! !!  â-stems (Sg.Loc, Ess, Par).
!! !!1.1.1 Sg.Ill vowel	-e
!! !!1.1.1.1 Has Palatalization
!! !!1.1.1.1[1] (Palatalization pattern)
!! !!  Palatalized: Sg.Ill
!! !!  Not Palatalized: ELSE
!! !!    Sg.Ill in palatalization and -e
!! !!1.1.1.1[1].1 Lacks Specifically Pedagogical Gradation
!! !!1.1.1.1[1].1.1 Has Orthographic Gradation
!! !!1.1.1.1[1].1.1[] (Monophthong + Consonant Cluster alternation)
!! !!  Strong grade: Sg.Nom, Ess, Par
!! !!  Strong grade: Sg.Ill
!! !!  Weak grade: Pl.Nom, Sg.Loc, Sg.Com
!! !!FORMS
!! !!(1) Sg.Nom: meârkk
!! !!(2) Pl.Nom: meârk
!! !!(3) Sg.Ill: mieʹrǩǩe
!! !!(4) Sg.Loc: meârkâst
!! !!(5) Sg.Com: meârkin
!! !!(6) Ess: meârkkân
!! !!(7) Par: meârkkâd
!! !!(8) Pl.Acc: meârkid 
!! !!(9) Der/Dimin.N.Sg.Nom: meârkâž
!! meârkk:meârkk
!! ** Yaml: __N-meârkk__
!! 
!!
!! grade: neutral (short_vowel, long_cluster), vowel: neutral (low)
:  A-STEM_SG-NOM ; !!= * @CODE@ (1) Sg.Nom: meârkk
!! Sg_Nom, Sg_Nom..., Sg_Abe_Px1, Sg_Acc_Px1, Sg_Gen_Px1, Pl_Nom_Px1

!! grade: weakened (long_vowel, short_cluster), vowel: neutral (low)
:%^XYY2XY A-STEM_SG-ABE/ACC/GEN-PL-NOM ; !!= * @CODE@ (2) Pl.Nom: meârk
:%^XYY2XY A_DER/LAZH ;
!! Sg_Abe, Sg_Acc, Sg_Gen, Pl_Nom, +Use/NG_Sg_Loc_Px..., 
!! stem_vowel: a : Sg_Loc, Sg_Com, Pl_Gen, Pl_Acc, Pl_Ill, Pl_Loc, Pl_Com, Pl_Abe

!! grade: strengthened (short_vowel, long_cluster), vowel: raised
:%^VOWRaise%>u SG-ILL ; !!= * @CODE@ (3) Sg.Ill: miõrkku
: A_DER/SAZH ;
!! Sg_Ill

!! grade: strengthened (short_vowel, long_cluster), vowel: neutral (low)
: A-STEM-PX-STRENGTHEN ;           !!= * @CODE@ (5) meârkk
!! Ess_Px..., Sg_Ill..., N»A


!! grade: neutral (short_vowel, long_cluster), vowel: neutral (low), stem_vowel: a
:%>a ESS/PAR ; 

!! grade: weakened (long_vowel, short_cluster), vowel: raised, stem_vowel: u/a
+Der/Dimin:%^VOWRaise%^XYY2XY N_PIISSUZH ; !!= * @CODE@ (9) Dim.N.Sg.Nom: miõrkuž
+Der/Dimin:%^XYY2XY%> N_PEESSAZH ; !!= * @CODE@  (9) Dim.N.Sg.Nom: meârkaž

!! grade: allegro (short_vowel, short_cluster), vowel: neutral (low)
:%^XYY2XY SG-LOC-PX_ALLEGRO ; !!= * @CODE@ (10) meârk»
!! Sg_Loc_Px..

LEXICON N_VUYHSS !!= * @CODE@ vuâhss:vuâhss
+N: NMN_VUYHSS ;
LEXICON NMN_VUYHSS

!! !!FORMS
!! ** Yaml: __N-vuahss__
!! 
!! grade: neutral (short_vowel, long_cluster), vowel: neutral (low)
:  A-STEM_SG-NOM ; !!= * @CODE@ (1) Sg.Nom: vuâhss
!! Sg_Nom, Sg_Nom..., Sg_Abe_Px1, Sg_Acc_Px1, Sg_Gen_Px1, Pl_Nom_Px1

!! grade: weakened (long_vowel, short_cluster), vowel: neutral (low)
:%^XYY2VY A-STEM_SG-ABE/ACC/GEN-PL-NOM ; !!= * @CODE@ (2) Pl.Nom: vuâus
:%^XYY2VY A_DER/LAZH ;
!! Sg_Abe, Sg_Acc, Sg_Gen, Pl_Nom, +Use/NG_Sg_Loc_Px..., 
!! stem_vowel: a : Sg_Loc, Sg_Com, Pl_Gen, Pl_Acc, Pl_Ill, Pl_Loc, Pl_Com, Pl_Abe

!! grade: strengthened (short_vowel, long_cluster), vowel: raised
:%^VOWRaise%>u SG-ILL ; !!= * @CODE@ (3) Sg.Ill: vuõhssu
: A_DER/SAZH ;
!! Sg_Ill

!! grade: strengthened (short_vowel, long_cluster), vowel: neutral (low)
: A-STEM-PX-STRENGTHEN ;           !!= * @CODE@ (5) vuâhss
!! Ess_Px..., Sg_Ill..., N»A

!! grade: neutral (short_vowel, long_cluster), vowel: neutral (low), stem_vowel: a
:%>a ESS/PAR ; 

!! grade: weakened (long_vowel, short_cluster), vowel: raised, stem_vowel: u/a
+Der/Dimin:%^VOWRaise%^XYY2VY N_PIISSUZH ; !!= * @CODE@ (9) Dim.N.Sg.Nom: vuõusuž
+Der/Dimin:%^XYY2VY%> N_PEESSAZH ; !!= * @CODE@  (9) Dim.N.Sg.Nom: vuâusaž

!! grade: allegro (short_vowel, short_cluster), vowel: neutral (low)
:%^XYY2VY SG-LOC-PX_ALLEGRO ; !!= * @CODE@ (10) vuâus»
!! Sg_Loc_Px..


LEXICON N_VUYRR !!= * @CODE@ vuârr:vuârr
+N: NMN_VUYRR ;
LEXICON NMN_VUYRR
!! Sg_Nom: vow_di:vow_short:vow_low:pal_no:cns_gem
! gradation: yes
!! Is for nouns with ''-ast'' Loc
!! !!1. WORDS WITH SINGLE-SYLLABLE NOMINATIVE SINGULARS (2009: 180)
!! !!1.2 Sg.Loc in -ast (vowel shift)
!! !!  Raised: Sg.Ill
!! !!  Lowered: ELSE
!! !!  a-stems (Sg.Loc, Ess, Par).
!! !!1.2.2 Sg.Ill vowel	-u
!! !!1.2.2.2 Lacks Palatalization
!! !!1.2.2.2.1 Lacks Specifically Pedagogical Gradation
!! !!1.2.2.2.1.1 Has Orthographic Gradation
!! !!1.2.2.2.1.1[] (Monophthong + Consonant Geminate alternation)
!! !!  Strong grade: Sg.Nom, Ess, Par
!! !!  Extra strong grade: Sg.Ill
!! !!  Weak grade: Pl.Nom, Sg.Loc, Sg.Com
!! uâ:uõ, eä:iâ
!! !!FORMS
!NumContLex="1.1120000000000001"
!! N_A-URaise3-32
!! ** Yaml: __N-vuarr__
!! grade: neutral (short_vowel, long_cluster), vowel: neutral (low)
: A-STEM_SG-NOM ;	    			!!(1) Sg.Nom: vuârr
!! Sg_Nom, Sg_Nom..., Sg_Abe_Px1, Sg_Acc_Px1, Sg_Gen_Px1, Pl_Nom_Px1

!! grade: weakened (long_vowel, short_cluster), vowel: neutral (low)
:%^CC2C A-STEM_SG-ABE/ACC/GEN-PL-NOM ;		!!(2) Pl.Nom: vuâr vuâr
:%^CC2C A_DER/LAZH ;
!! Sg_Abe, Sg_Acc, Sg_Gen, Pl_Nom, +Use/NG_Sg_Loc_Px..., 
!! stem_vowel: a : Sg_Loc, Sg_Com, Pl_Gen, Pl_Acc, Pl_Ill, Pl_Loc, Pl_Com, Pl_Abe

!! grade: strengthened (short_vowel, long_cluster), vowel: raised
:%^VOWRaise%^CC2CCC%>u SG-ILL ;			!!(3) Sg.Ill: vuõrˈru
:%^CC2CCC A_DER/SAZH ;
!! Sg_Ill

!! grade: strengthened (short_vowel, long_cluster), vowel: neutral (low)
: A-STEM-PX-STRENGTHEN ;           !!= * @CODE@ (5) vuârr
!! Ess_Px..., Sg_Ill..., N»A

!! grade: neutral (short_vowel, long_cluster), vowel: neutral (low), stem_vowel: a
:%>a ESS/PAR ; 	     			!!(6) Ess: vuârran

!! grade: weakened (long_vowel, short_cluster), vowel: raised, stem_vowel: u/a
+Der/Dimin:%^VOWRaise%^CC2C%> N_PIISSUZH ;	!!(9) Dim.N.Sg.Nom: vuõruž,
+Der/Dimin:%^CC2C%> N_PEESSAZH ; !!= * @CODE@  (9) Dim.N.Sg.Nom: vuâraž

!! grade: allegro (short_vowel, short_cluster), vowel: neutral (low)
:%^XYY2VY SG-LOC-PX_ALLEGRO ; !!= * @CODE@ (10) vuâr»
!! Sg_Loc_Px..

LEXICON N_TUYJJ !!= * @CODE@ tuâjj:tuâjj
+N: NMN_TUYJJ ;
LEXICON NMN_TUYJJ
!! Sg_Nom: vow_di:vow_short:vow_low:pal_no:cns_gem_jj_type
! gradation: yes
!! Is for nouns with ''-ast'' Loc
!! !!1. WORDS WITH SINGLE-SYLLABLE NOMINATIVE SINGULARS (2009: 180)
!! !!1.2 Sg.Loc in -ast (vowel shift)
!! !!  Raised: Sg.Ill
!! !!  Lowered: ELSE
!! !!  a-stems (Sg.Loc, Ess, Par).
!! !!1.2.2 Sg.Ill vowel	-u
!! !!1.2.2.0 Lacks Palatalization
!! !!1.2.2.0.2 Has Specifically Pedagogical Gradation
!! !!1.2.2.0.2.0 Has Orthographic Gradation
!! !!1.2.2.0.2.0[] (Diphthong + Consonant Geminate alternation)
!! !!  Strong grade: Sg.Nom, Ess, Par
!! !!  Extra strong grade: Sg.Ill
!! !!  Weak grade: Pl.Nom, Sg.Loc, Sg.Com
!! similar_to: N_KHIOJJ
!! !!FORMS
!NumContLex="1.1120000000000001"
!! N_A-URaise3-32
!! ** Yaml: __N-tuajj__
 NMN_VUYRR ;
+Use/NG:%^PALẸ SG-NOM ; !!= * @CODE@ tuẹjj
+Use/NG:%^PALẸ%^CC2C SG-GEN ;		!!= * @CODE@ (2) tuẹj
+Use/NG:%^PALẸ%^CC2C SG-ACC ;
+Use/NG:%^PALẸ%^CC2C PL-NOM ;
+Use/NG:%^J2I%^CC2C SG-GEN ;		!!= * @CODE@ (2) tuâi
+Use/NG:%^J2I%^CC2C SG-ACC ;
+Use/NG:%^J2I%^CC2C PL-NOM ;

LEXICON N_CHUAECC !!= * @CODE@ čuäcc:čuäcc
! 2.a.diph.gem
+N: NMN_CHUAECC ;
LEXICON NMN_CHUAECC
!! Sg_Nom: vow_di:vow_short:vow_low:pal_no:cns_gem
! gradation: yes
! weak: geminate
! diphthong: yes
!! !!1. WORDS WITH SINGLE-SYLLABLE NOMINATIVE SINGULARS (2009: 180)
!! !!1.2 Sg.Loc in -ast (vowel shift)
!! !!  Raised: Sg.Ill
!! !!  Lowered: ELSE
!! !!  a-stems (Sg.Loc, Ess, Par).
!! !!1.2.2 Sg.Ill vowel	-u
!! !!1.2.2.2 Lacks Palatalization
!! !!1.2.2.2.2 Has Specifically Pedagogical Gradation
!! !!1.2.2.2.1.1 Has Orthographic Gradation
!! !!1.2.2.2.1.1[] (Diphthong + Consonant Geminate alternation)
!! !!  Strong grade: Sg.Nom, Ess, Par
!! !!  Extra strong grade: Sg.Ill
!! !!  Weak grade: Pl.Nom, Sg.Loc, Sg.Com
!! !!FORMS
!NumContLex="1.1120000000000001"
!! N_A-URaise3-32
!! ** Yaml: __N-chuacc__
!! grade: neutral (short_vowel, long_cluster), vowel: neutral (low)
: A-STEM_SG-NOM ;				!!= * @CODE@ (1) Sg.Nom: čuäcc
!! Sg_Nom, Sg_Nom..., Sg_Abe_Px1, Sg_Acc_Px1, Sg_Gen_Px1, Pl_Nom_Px1

!! grade: weakened (long_vowel, short_cluster), vowel: neutral (low)
:%^KK2GG A-STEM_SG-ABE/ACC/GEN-PL-NOM ;	!!= * @CODE@ (2) Pl.Nom: čuäʒʒ
:%^KK2GG A_DER/LAZH ;
!! Sg_Abe, Sg_Acc, Sg_Gen, Pl_Nom, +Use/NG_Sg_Loc_Px..., 
!! stem_vowel: a : Sg_Loc, Sg_Com, Pl_Gen, Pl_Acc, Pl_Ill, Pl_Loc, Pl_Com, Pl_Abe

!! grade: strengthened (short_vowel, long_cluster), vowel: raised
:%^VOWRaise%^CC2CCC%>u SG-ILL ;		!!= * @CODE@ (3) Sg.Ill: čuåcˈcu
:%^CC2CCC A_DER/SAZH ;
!! Sg_Ill

!! grade: strengthened (short_vowel, long_cluster), vowel: neutral (low)
: A-STEM-PX-STRENGTHEN ;           !!= * @CODE@ (5) čuäcc
!! Ess_Px..., Sg_Ill..., N»A

!! grade: neutral (short_vowel, long_cluster), vowel: neutral (low), stem_vowel: a
:%>a ESS/PAR ;  	      			!!= * @CODE@ (6) Ess: čuäccan

!! grade: weakened (long_vowel, short_cluster), vowel: raised, stem_vowel: u/a
+Der/Dimin:%^VOWRaise%^KK2GG%> N_PIISSUZH ;    !!= * @CODE@ (9) Dim.N.Sg.Nom: čuåʒʒuž
+Der/Dimin:%^KK2GG%> N_PEESSAZH ; !!= * @CODE@  (9) Dim.N.Sg.Nom: čuäʒʒaž

!! grade: allegro (short_vowel, short_cluster), vowel: neutral (low)
:%^KK2GAllegro SG-LOC-PX_ALLEGRO ; !!= * @CODE@ (10) čuäʒ»
!! Sg_Loc_Px..

LEXICON N_CHUAECC-PL
!! * Yaml: __N-chuacc__
!! grade: neutral (short_vowel, long_cluster), vowel: neutral (low)
: R ;
!! Sg_Nom, Sg_Nom..., Sg_Abe_Px1, Sg_Acc_Px1, Sg_Gen_Px1, Pl_Nom_Px1

!! grade: weakened (long_vowel, short_cluster), vowel: neutral (low)
:%^KK2GG A-STEM_SG-ABE/ACC/GEN-PL-NOM ;	!!= * @CODE@ (2) Pl.Nom: čuäʒʒ
!! Sg_Abe, Sg_Acc, Sg_Gen, Pl_Nom, +Use/NG_Sg_Loc_Px..., 
!! stem_vowel: a : Sg_Loc, Sg_Com, Pl_Gen, Pl_Acc, Pl_Ill, Pl_Loc, Pl_Com, Pl_Abe

!! grade: strengthened (short_vowel, long_cluster), vowel: neutral (low)
: A-STEM-PX-STRENGTHEN ;           !!= * @CODE@ (5) čuäcc
!! Ess_Px..., Sg_Ill..., N»A

!! grade: neutral (short_vowel, long_cluster), vowel: neutral (low), stem_vowel: a
:%>a ESS/PAR ;  	      			!!= * @CODE@ (6) Ess: čuäccan

LEXICON N_NEAVVV !!= * @CODE@ neävv:neävˈv
+N: NMN_NEAVVV ;
LEXICON NMN_NEAVVV
!! Sg_Nom: vow_di:vow_short:vow_low:pal_no:cns_gem_long
! gradation: yes
!! Is for nouns with ''-ast'' Loc
!! !!1. WORDS WITH SINGLE-SYLLABLE NOMINATIVE SINGULARS (2009: 180)
!! !!1.2 Sg.Loc in -ast (vowel shift)
!! !!  Raised: Sg.Ill
!! !!  Lowered: ELSE
!! !!  a-stems (Sg.Loc, Ess, Par).
!! !!1.2.2 Sg.Ill vowel	-u
!! !!1.2.2.0 Lacks Palatalization
!! !!1.2.2.0.2 Has Specifically Pedagogical Gradation
!! !!1.2.2.0.2.0 Lack Orthographic Gradation
!! !!1.2.2.0.2.0[] (Diphthong + Consonant Geminate alternation)
!! !!  Extra strong grade: Sg.Nom, Ess, Par
!! !!  Extra strong grade: Sg.Ill
!! !!  Strong grade: Pl.Nom, Sg.Loc, Sg.Com
!! !!FORMS
!NumContLex="1.1120000000000001"
!! * Yaml: __N-neavvv__
: A-STEM_SG-NOM ;	    			!!= * @CODE@  neävˈv
!! Sg_Nom, Sg_Nom..., Sg_Abe_Px1, Sg_Acc_Px1, Sg_Gen_Px1, Pl_Nom_Px1

:%^CCC2CC A-STEM_SG-ABE/ACC/GEN-PL-NOM ;	!!= * @CODE@  neävv
:%^CCC2CC A_DER/LAZH ;
!! Sg_Abe, Sg_Acc, Sg_Gen, Pl_Nom, +Use/NG_Sg_Loc_Px..., 
!! stem_vowel: a : Sg_Loc, Sg_Com, Pl_Gen, Pl_Acc, Pl_Ill, Pl_Loc, Pl_Com, Pl_Abe

:%^VOWRaise%>u SG-ILL ;			!!= * @CODE@  niâvˈvu
: A_DER/SAZH ;
!! Sg_Ill

: A-STEM-PX-STRENGTHEN ;           !!= * @CODE@ (5) neävˈv
!! Ess_Px..., Sg_Ill..., N»A

:%>a ESS/PAR ;   	       			!!= * @CODE@ neävˈvan

+Der/Dimin:%^VOWRaise%^CCC2CC%> N_PIISSUZH ;  !!= * @CODE@ niâvvuž
+Der/Dimin:%^CCC2CC%> N_PEESSAZH ; !!= * @CODE@  (9) Dim.N.Sg.Nom: neävvaž

:%^CCC2CC SG-LOC-PX_ALLEGRO ; !!= * @CODE@ (10) neävv» CHECKME
!! Sg_Loc_Px..


LEXICON N_NEAVVV-PL
+N: R ;                   !!= * @CODE@  neävˈv
+N:%^CCC2CC PL-NOM ;       !!= * @CODE@  neävv
+N:%^CCC2CC%>a PL-OBL ;                   !!= * @CODE@ neävvai


!LEXICON N_PEYTTT !!= * @CODE@ Peâtt:Peâtˈt
!+N: NMN_PEYTTT ;
LEXICON NMN_PEYTTT
! gradation: yes
!! * Yaml: __N-peyttt__
: A-STEM_SG-NOM ;	    			!!= * @CODE@  Peâtˈt
!! Sg_Nom, Sg_Nom..., Sg_Abe_Px1, Sg_Acc_Px1, Sg_Gen_Px1, Pl_Nom_Px1

:%^CCC2CC A-STEM_SG-ABE/ACC/GEN-PL-NOM ;	!!= * @CODE@  Peâtt
:%^CCC2CC A_DER/LAZH ;
!! Sg_Abe, Sg_Acc, Sg_Gen, Pl_Nom, +Use/NG_Sg_Loc_Px..., 
!! stem_vowel: a : Sg_Loc, Sg_Com, Pl_Gen, Pl_Acc, Pl_Ill, Pl_Loc, Pl_Com, Pl_Abe

:%^VOWRaise%>u SG-ILL ;			!!= * @CODE@  piõtˈtu
: A_DER/SAZH ;
!! Sg_Ill

: A-STEM-PX-STRENGTHEN ;           !!= * @CODE@ (5) Peâtˈt
!! Ess_Px..., Sg_Ill..., N»A

:%>a ESS/PAR ;   	       			!!= * @CODE@ Peâtˈtan

+Der/Dimin:%^VOWRaise%^CCC2CC%> N_PIISSUZH ;  !!= * @CODE@ niâvvuž
+Der/Dimin:%^CCC2CC%> N_PEESSAZH ; !!= * @CODE@  (9) Dim.N.Sg.Nom: neävvaž

:%^CCC2CC SG-LOC-PX_ALLEGRO ; !!= * @CODE@ (10) neävv» CHECKME
!! Sg_Loc_Px..


LEXICON N_PEAELDD !!= * @CODE@ peäldd:peäldd
+N: NMN_PEAELDD ;
LEXICON NMN_PEAELDD
!! Sg_Nom: vow_di:vow_short:vow_low:pal_no:cns_xyy
! gradation: yes
!! Is for nouns with ''-ast'' Loc
!! !!1. WORDS WITH SINGLE-SYLLABLE NOMINATIVE SINGULARS (2009: 180)
!! !!1.2 Sg.Loc in -ast (vowel shift)
!! !!  Raised: Sg.Ill
!! !!  Lowered: ELSE
!! !!  a-stems (Sg.Loc, Ess, Par).
!! !!1.2.2 Sg.Ill vowel	-u
!! !!1.2.2.0 Lacks Palatalization
!! !!1.2.2.0.2 Has Specifically Pedagogical Gradation
!! !!1.2.2.0.2.0 Lack Orthographic Gradation
!! !!1.2.2.0.2.0[] (Diphthong + Consonant Geminate alternation)
!! !!  Extra strong grade: Sg.Nom, Ess, Par
!! !!  Extra strong grade: Sg.Ill
!! !!  Strong grade: Pl.Nom, Sg.Loc, Sg.Com
!! !!FORMS
!! !!(9) Dim.N.Sg.Nom: piâlduž (2009: 310)
!NumContLex="1.1120000000000001"
!! N_A-URaise3-32
!! similar_to: N_JEAQRMM
!! * Yaml: __N-pealdd__
: A-STEM_SG-NOM ;	    		!!= * @CODE@  peäldd
!! Sg_Nom, Sg_Nom..., Sg_Abe_Px1, Sg_Acc_Px1, Sg_Gen_Px1, Pl_Nom_Px1

:%^XYY2XY A-STEM_SG-ABE/ACC/GEN-PL-NOM ;	!!= * @CODE@  peäld
:%^XYY2XY A_DER/LAZH ;
!! Sg_Abe, Sg_Acc, Sg_Gen, Pl_Nom, +Use/NG_Sg_Loc_Px..., 
!! stem_vowel: a : Sg_Loc, Sg_Com, Pl_Gen, Pl_Acc, Pl_Ill, Pl_Loc, Pl_Com, Pl_Abe

:%^VOWRaise%>u SG-ILL ;		!!= * @CODE@  piâlddu
: A_DER/SAZH ;
!! Sg_Ill

: A-STEM-PX-STRENGTHEN ;           !!= * @CODE@ (5) peäldd
!! Ess_Px..., Sg_Ill..., N»A

:%>a ESS/PAR ;   	       		!!= * @CODE@  peälddan

+Der/Dimin:%^VOWRaise%^XYY2XY%> N_PIISSUZH ;  !!= * @CODE@  piâlduž
+Der/Dimin:%^XYY2XY%> N_PEESSAZH ; !!= * @CODE@  (9) Dim.N.Sg.Nom: peäldaž

:%^XYY2XY SG-LOC-PX_ALLEGRO ; !!= * @CODE@ (10) peäld»
!! Sg_Loc_Px..

LEXICON N_PEAELDD-PL
	N_PEAELDD ;

LEXICON N_TUOAIMM !!= * @CODE@ tuåimm:tuåimm
! 2.a.di.cluster
+N: NMN_TUOAIMM ;
LEXICON NMN_TUOAIMM
!! Sg_Nom: vow_di:vow_short:vow_low:pal_no:cns_vyy
! Sg_Nom: 1-Syll
! stem_vowel: a
! gradation: yes
! vowel: diphthong
!! !!1. WORDS WITH SINGLE-SYLLABLE NOMINATIVE SINGULARS (2009: 180)
!! !!1.2 Sg.Loc in -ast (vowel shift)
!! !!  Raised: Sg.Ill
!! !!  Lowered: ELSE
!! !!  a-stems (Sg.Loc, Ess, Par).
!! !!1.2.2 Sg.Ill vowel -u
!! !!1.2.2.2 Lacks Palatalization
!! !!1.2.2.2.1 Lacks Specifically Pedagogical Gradation
!! !!1.2.2.2.1.1 Has Orthographic Gradation
!! !!1.2.2.2.1.1[] (Monophthong + Consonant Cluster alternation)
!! !!  Strong grade: Sg.Nom, Ess, Par
!! !!  Strong grade: Sg.Ill
!! !!  Weak grade: Pl.Nom, Sg.Loc, Sg.Com
!! !!FORMS
!! ** Yaml: __N-tuaimm__
!NumContLex="1.1120000000000001"
!! grade: strengthened (short_vowel, long_cluster), vowel: not-raised
:%^VOWRaise%>u SG-ILL ;		      	!!= * @CODE@ (3) tuoimmu
+Use/NG:%>u SG-ILL ;  !!= * @CODE@ tuåimmu
: A_DER/SAZH ;
!! Sg_Ill

!! grade: strengthened (short_vowel, long_cluster), vowel: neutral (low)
: A-STEM-PX-STRENGTHEN ;	    	  !!= * @CODE@ (5) tuåimm
!! Ess_Px..., Sg_Ill..., N»A

!! grade: neutral (short_vowel, long_cluster), vowel: neutral (low)
: A-STEM_SG-NOM ;	    			!!= * @CODE@ (1) tuåimm
!! Sg_Nom, Sg_Nom..., Sg_Abe_Px1, Sg_Acc_Px1, Sg_Gen_Px1, Pl_Nom_Px1

!! grade: neutral (short_vowel, long_cluster), vowel: neutral (low), stem_vowel: a
:%>a ESS/PAR ;	   		    	!!= * @CODE@ (6) tuåimman

!! grade: weakened (long_vowel, short_cluster), vowel: neutral (low)
:%^XYY2XY A-STEM_SG-ABE/ACC/GEN-PL-NOM ; !!= * @CODE@ (2) tuåim
:%^XYY2XY A_DER/LAZH ;
!! Sg_Abe, Sg_Acc, Sg_Gen, Pl_Nom, +Use/NG_Sg_Loc_Px..., 
!! stem_vowel: a : Sg_Loc, Sg_Com, Pl_Gen, Pl_Acc, Pl_Ill, Pl_Loc, Pl_Com, Pl_Abe

!! grade: weakened (long_vowel, short_cluster), vowel: raised, stem_vowel: u/a
+Der/Dimin:%^VOWRaise%^XYY2XY N_PIISSUZH ; !!= * @CODE@ (9) tuoimuž (2009: 312-313)
+Der/Dimin:%^XYY2XY%> N_PEESSAZH ; !!= * @CODE@  (9) Dim.N.Sg.Nom: tuåimaž


!! grade: allegro (short_vowel, short_cluster), vowel: neutral (low)
:%^XYY2XY SG-LOC-PX_ALLEGRO ;	  !!= * @CODE@ (5) tuåim
!! Sg_Loc_Px..


LEXICON N_KAPTEAEN !!= * @CODE@ kapteän:kapteän
+N: NMN_KAPTEAEN ;
LEXICON NMN_KAPTEAEN
!! similar_to: N_PLAAN
!! gradation: no
!! vowel_shift: no
!! Is for nouns with ''-ast'' Loc
!! !!  a-stems (Sg.Loc, Ess, Par).
!! * Yaml: __N-pealdd__
: A-STEM_SG-NOM ;	    		!!= * @CODE@  kapteän
!! Sg_Nom, Sg_Nom..., Sg_Abe_Px1, Sg_Acc_Px1, Sg_Gen_Px1, Pl_Nom_Px1

: A-STEM_SG-ABE/ACC/GEN-PL-NOM ;	!!= * @CODE@  kapteän
: A_DER/LAZH ;
!! Sg_Abe, Sg_Acc, Sg_Gen, Pl_Nom, +Use/NG_Sg_Loc_Px..., 
!! stem_vowel: a : Sg_Loc, Sg_Com, Pl_Gen, Pl_Acc, Pl_Ill, Pl_Loc, Pl_Com, Pl_Abe

:%>a SG-ILL ;		!!= * @CODE@  kapteän
: A_DER/SAZH ;
!! Sg_Ill

: A-STEM-PX-STRENGTHEN ;           !!= * @CODE@ (5) kapteän
!! Ess_Px..., Sg_Ill..., N»A

:%>a ESS/PAR ;   	       		!!= * @CODE@  kapteänan

+Der/Dimin:%^XYY2XY%> N_PEESSAZH ; !!= * @CODE@  (9) Dim.N.Sg.Nom: kapteänaž

: SG-LOC-PX ; !!= * @CODE@ (10) kapteän»
!! Sg_Loc_Px..


LEXICON N_MEER !!= * @CODE@ meer:meer
+N: NMN_MEER ;
LEXICON NMN_MEER
!! Sg_Nom: vow_mono:vow_long:vow_low:pal_no:cns_sing
! gradation: no
!! Is for nouns with ''-ast'' Loc, No gradation
!! N_A-U1-11
!! !!1. WORDS WITH SINGLE-SYLLABLE NOMINATIVE SINGULARS (2009: 180)
!! !!1.2 Sg.Loc in -ast (no vowel shift, all lowered)
!! !!  a-stems (Sg.Loc, Ess, Par).
!! !!1.2.2 Sg.Ill vowel	-u
!! !!1.2.2.2 Lacks Palatalization
!! !!1.2.2.2.1 Lacks Specifically Pedagogical Gradation
!! !!1.2.2.2.1.2 Lacks Orthographic Gradation
!! !!1.2.2.2.1.2[] (Monophthong + Consonant)
!! !!  Weak grade: Sg.Nom, Ess, Par
!! !!  Weak grade: Sg.Ill
!! !!  Weak grade: Pl.Nom, Sg.Loc, Sg.Com
!! !!FORMS
!! * Yaml: __meer, steehl__
: SG-NOM ;	    		!!= * @CODE@ meer
: SG-ABE/ACC/GEN-PL-NOM ;	!!= * @CODE@ meer
: A_DER/LAZH ;
:%>u SG-ILL ;			!!= * @CODE@ meeru
+Use/NG:%>a SG-ILL ;		!!= * @CODE@ meera
: A_DER/SAZH ;
:%>a SG-LOC ;	   		!!= * @CODE@ meerast
:%>a SG-COM_IN ;		!!= * @CODE@ meerain
:%>a ESS/PAR ;     			!!= * @CODE@ meeran
:%>a PL-OBL ;			!!= * @CODE@ meerai
+Der/Dimin: N_PIISSUZH ;		!!= * @CODE@ meeruž
+Der/Dimin: N_PEESSAZH ; !!= * @CODE@  (9) Dim.N.Sg.Nom: mẹẹraž

LEXICON N_VAEAEZHZH !!= * @CODE@ vääžž:vääžž
+N: NMN_VAEAEZHZH ;
LEXICON NMN_VAEAEZHZH
!! Sg_Nom: vow_mono:vow_long:vow_low:pal_no:cns_gem_dd_type
! gradation: no
!! Is for nouns with ''-ast'' Loc, No gradation
!! N_A-U1-11
!! !!1. WORDS WITH SINGLE-SYLLABLE NOMINATIVE SINGULARS (2009: 180)
!! !!1.2 Sg.Loc in -ast (no vowel shift, all lowered)
!! !!  a-stems (Sg.Loc, Ess, Par).
!! !!1.2.2 Sg.Ill vowel	-u
!! !!1.2.2.2 Lacks Palatalization
!! !!1.2.2.2.1 Lacks Specifically Pedagogical Gradation
!! !!1.2.2.2.1.2 Lacks Orthographic Gradation
!! !!1.2.2.2.1.2[] (Monophthong + Consonant)
!! !!  Weak grade: Sg.Nom, Ess, Par
!! !!  Weak grade: Sg.Ill
!! !!  Weak grade: Pl.Nom, Sg.Loc, Sg.Com
!! !!FORMS
!! * Yaml: __A-vaeaezhzh__
: SG-NOM ;	    		!!= * @CODE@ vääžž
: SG-ABE/ACC/GEN-PL-NOM ;	!!= * @CODE@ vääžž
: A_DER/LAZH ;
:%^VOWRaise%>u SG-ILL ;		!!= * @CODE@ vaažžu
+Use/NG:%>a SG-ILL ;  	      	!!= * @CODE@ vääžža
: A_DER/SAZH ;
:%>a SG-LOC ;	   		!!= * @CODE@ vääžžast
:%>a SG-COM_IN ;		!!= * @CODE@ vääžžain
:%>a ESS/PAR ;     			!!= * @CODE@ vääžžan
:%>a PL-OBL ;			!!= * @CODE@ vääžžai
+Der/Dimin:%^VOWRaise N_PIISSUZH ;	!!= * @CODE@ vaažžuž
+Der/Dimin: N_PEESSAZH ; !!= * @CODE@  (9) Dim.N.Sg.Nom: vääžžaž
+Use/NG+Der/Dimin: N_KUYLAZH ;   	!!= * @CODE@ vääžžaž

LEXICON N_OASKK !!= * @CODE@ åskk:åskk
+N: NMN_OASKK ;
LEXICON NMN_OASKK
!! Sg_Nom: vow_mono:vow_short:vow_low:pal_no:cns_xyy
! gradation: yes
!! Is for nouns with ''-ast'' Loc, No gradation
!! N_A-U1-11
!! !!1. WORDS WITH SINGLE-SYLLABLE NOMINATIVE SINGULARS (2009: 180)
!! !!1.2 Sg.Loc in -ast (no vowel shift, all lowered)
!! !!  a-stems (Sg.Loc, Ess, Par).
!! !!1.2.2 Sg.Ill vowel	-u
!! !!1.2.2.2 Lacks Palatalization
!! !!1.2.2.2.1 Lacks Specifically Pedagogical Gradation
!! !!1.2.2.2.1.2 Lacks Orthographic Gradation
!! !!1.2.2.2.1.2[] (Monophthong + Consonant)
!! !!  Weak grade: Sg.Nom, Ess, Par
!! !!  Weak grade: Sg.Ill
!! !!  Weak grade: Pl.Nom, Sg.Loc, Sg.Com
!! !!FORMS
!! * Yaml: __A-oaskk__
: SG-NOM ;	    			!!= * @CODE@ åskk
:%^V2VV%^CC2C SG-ABE/ACC/GEN-PL-NOM ;	!!= * @CODE@ ååsk
:%^V2VV%^CC2C A_DER/LAZH ;
:%^VOWRaise%>u SG-ILL ;		    	!!= * @CODE@ oskku
+Use/NG:%>a SG-ILL ;  	      			!!= * @CODE@ åskka
: A_DER/SAZH ;
:%^V2VV%^CC2C%>a SG-LOC ;		!!= * @CODE@ ååskast
:%^V2VV%^CC2C%>a SG-COM_IN ;		!!= * @CODE@ ååskain
:%>a ESS/PAR ; 	 	   		!!= * @CODE@ åskkan
:%^V2VV%^CC2C%>a PL-OBL ;		!!= * @CODE@ ååskai
+Der/Dimin:%^VOWRaise%>u N_PIISSUZH ;	!!= * @CODE@ ooskuž
+Der/Dimin:%> N_PEESSAZH ; !!= * @CODE@  (9) Dim.N.Sg.Nom: ååskaž

LEXICON N_PLEYN !!= * @CODE@ pleân:pleân
+N: NMN_PLEYN ;
LEXICON NMN_PLEYN
!! Sg_Nom: vow_di:vow_long:vow_low:pal_no:cns_sing
! gradation: no
!! Is for nouns with ''-ast'' Loc, No gradation
!! N_A-U1-11
!! !!1. WORDS WITH SINGLE-SYLLABLE NOMINATIVE SINGULARS (2009: 180)
!! !!1.2 Sg.Loc in -ast (no vowel shift, all lowered)
!! !!  a-stems (Sg.Loc, Ess, Par).
!! !!1.2.2 Sg.Ill vowel	-u
!! !!1.2.2.2 Lacks Palatalization
!! !!1.2.2.2.1 Lacks Specifically Pedagogical Gradation
!! !!1.2.2.2.1.2 Lacks Orthographic Gradation
!! !!1.2.2.2.1.2[] (Monophthong + Consonant)
!! !!  Weak grade: Sg.Nom, Ess, Par
!! !!  Weak grade: Sg.Ill
!! !!  Weak grade: Pl.Nom, Sg.Loc, Sg.Com
!! !!FORMS
!! ** Yaml: __N-plean__
!! grade: neutral (short_vowel, long_cluster), vowel: neutral (low)
: SG-NOM ;	    	!!= * @CODE@  pleân
!! Sg_Nom, Sg_Nom..., Sg_Abe_Px1, Sg_Acc_Px1, Sg_Gen_Px1, Pl_Nom_Px1

!! grade: weakened (long_vowel, short_cluster), vowel: neutral (low)
: A-STEM_SG-ABE/ACC/GEN-PL-NOM ; !!= * @CODE@  pleân
: A_DER/LAZH ;
!! Sg_Abe, Sg_Acc, Sg_Gen, Pl_Nom, +Use/NG_Sg_Loc_Px...,
!! stem_vowel: a : Sg_Loc, Sg_Com, Pl_Gen, Pl_Acc, Pl_Ill, Pl_Loc, Pl_Com, Pl_Abe

!! grade: strengthened (short_vowel, long_cluster), vowel: raised
:%>u SG-ILL ;		!!= * @CODE@  pleânu
:%>a SG-ILL ;		!!= * @CODE@  pleâna
:%^PAL%>e SG-ILL ;	!!= * @CODE@  pleâʹne
: A_DER/SAZH ;
!! Sg_Ill

!! grade: strengthened (short_vowel, long_cluster), vowel: neutral (low)
: A-STEM-PX-STRENGTHEN ;                  !!= * @CODE@ (5) äldd
!! Ess_Px..., Sg_Ill..., N»A

!! grade: neutral (short_vowel, long_cluster), vowel: neutral (low), stem_vowel: a
:%>a ESS/PAR ;     		!!= * @CODE@  pleânan

!! grade: weakened (long_vowel, short_cluster), vowel: raised, stem_vowel: u/a
+Der/Dimin: N_PIISSUZH ;	!!= * @CODE@  pleânuž
+Der/Dimin: N_PEESSAZH ; !!= * @CODE@  (9) Dim.N.Sg.Nom: pleânaž

!! grade: allegro (short_vowel, short_cluster), vowel: neutral (low)
: SG-LOC-PX ;     !!= * @CODE@ (10) äld
!! Sg_Loc_Px..


LEXICON N_AKK !!= * @CODE@ äkk:äkk
!! normative = PẸSS 
+N: NMN_AKK ;
LEXICON NMN_AKK
!! Sg_Nom: vow_mono:vow_short:vow_low:pal_no:cns_gem
! gradation: yes
! vowel: monophthong
! consonantism: geminate
! stem vowel: a
! illative vowel: u ~ a
!! ** Yaml: __N-aekk__
!!
!! grade: neutral (short_vowel, long_cluster), vowel: neutral (low)
: A-STEM_SG-NOM ;	    			! äkk
!! Sg_Nom, Sg_Nom..., Sg_Abe_Px1, Sg_Acc_Px1, Sg_Gen_Px1, Pl_Nom_Px1

!! grade: weakened (long_vowel, short_cluster), vowel: neutral (low)
:%^V2VV A-STEM_SG-ABE/ACC/GEN-PL-NOM ;		! ääkk
:%^V2VV A_DER/LAZH ;

!! Sg_Abe, Sg_Acc, Sg_Gen, Pl_Nom, +Use/NG_Sg_Loc_Px...,
!! stem_vowel: a : Sg_Loc, Sg_Com, Pl_Gen, Pl_Acc, Pl_Ill, Pl_Loc, Pl_Com, Pl_Abe

!! grade: strengthened (short_vowel, long_cluster), vowel: raised
:%^VOWRaise%>u SG-ILL ;	      		! akku
+Use/NG:%>a SG-ILL ;	      		! äkka
: A_DER/SAZH ;

!! grade: strengthened (short_vowel, long_cluster), vowel: neutral (low)
: A-STEM-PX-STRENGTHEN ;           !!= * @CODE@ (5) äkk
!! Ess_Px..., Sg_Ill..., N»A

!! grade: neutral (short_vowel, long_cluster), vowel: neutral (low), stem_vowel: a
:%>a ESS/PAR ; 	  	    		! äkkan

!! grade: weakened (long_vowel, short_cluster), vowel: raised, stem_vowel: u/a
+Der/Dimin:%^V2VV%^VOWRaise%> N_PIISSUZH ;	! aakkuž
+Der/Dimin:%^V2VV%> N_PEESSAZH ; !!= * @CODE@  (9) Dim.N.Sg.Nom: ääkkaž

!! grade: allegro (short_vowel, short_cluster), vowel: neutral (low)
:%^CC2CAllegro SG-LOC-PX_ALLEGRO ;     !!= * @CODE@ (5) äk
!! Sg_Loc_Px..

LEXICON N_APTEEKK !!= * @CODE@ apteekk:apteekk
!! normative = PẸSS 
+N: NMN_APTEEKK ;
LEXICON NMN_APTEEKK
!! Sg_Nom: vow_mono:vow_short:vow_low:pal_no:cns_gem
! gradation: yes
! vowel: monophthong
! consonantism: geminate
! stem vowel: a
! illative vowel: u ~ a
!! ** Yaml: __N-aekk__
!!
!! grade: neutral (short_vowel, long_cluster), vowel: neutral (low)
: A-STEM_SG-NOM ;	    			! apteekk
!! Sg_Nom, Sg_Nom..., Sg_Abe_Px1, Sg_Acc_Px1, Sg_Gen_Px1, Pl_Nom_Px1

!! grade: weakened (long_vowel, short_cluster), vowel: neutral (low)
: A-STEM_SG-ABE/ACC/GEN-PL-NOM ;		! apteekk
: A_DER/LAZH ;

!! Sg_Abe, Sg_Acc, Sg_Gen, Pl_Nom, +Use/NG_Sg_Loc_Px...,
!! stem_vowel: a : Sg_Loc, Sg_Com, Pl_Gen, Pl_Acc, Pl_Ill, Pl_Loc, Pl_Com, Pl_Abe

!! grade: strengthened (short_vowel, long_cluster), vowel: raised
:%>a SG-ILL ;	      		! apteekka
: A_DER/SAZH ;

!! grade: strengthened (short_vowel, long_cluster), vowel: neutral (low)
: A-STEM-PX-STRENGTHEN ;           !!= * @CODE@ (5) apteekk
!! Ess_Px..., Sg_Ill..., N»A

!! grade: neutral (short_vowel, long_cluster), vowel: neutral (low), stem_vowel: a
:%>a ESS/PAR ; 	  	    		! apteekkan

!! grade: weakened (long_vowel, short_cluster), vowel: raised, stem_vowel: u/a
+Der/Dimin:%> N_PEESSAZH ; !!= * @CODE@  (9) Dim.N.Sg.Nom: apteekkaž

!! grade: allegro (short_vowel, short_cluster), vowel: neutral (low)
:%^VV2V%^CC2CAllegro SG-LOC-PX_ALLEGRO ;     !!= * @CODE@ (5) aptek
!! Sg_Loc_Px..


LEXICON N_LAEAEMPA !!= * @CODE@ läämpa:lämpp
!! two-syllable
+N: NMN_LAEAEMPA ;
LEXICON NMN_LAEAEMPA
!! Sg_Nom: vow_mono:vow_short:vow_low:pal_no:cns_gem
! gradation: yes
! vowel: monophthong
! consonantism: geminate
! stem vowel: a
!! ** Yaml: __N-laeaempa__
!!
:%^V2VV%^XYY2XY%>a SG-NOM ;	    			! läämpa
:%^V2VV%^XYY2XY%>a SG-ABE/ACC/GEN-PL-NOM ;		! läämpa
:%^V2VV%^XYY2XY A_DER/LAZH ;
:%^VOWRaise%>u SG-ILL ;	      		! lamppu
: A_DER/SAZH ;
:%^V2VV%^XYY2XY%>a SG-LOC ;			! läämpast
:%^V2VV%^XYY2XY%>a SG-COM_IN ;		! läämpain
:%^V2VV%^XYY2XY%>a ESS/PAR ; 	  	    		! läämpan
:%^V2VV%^XYY2XY%>a PL-OBL ;		! läämpai
+Der/Dimin:%^V2VV%^VOWRaise%^XYY2XY%> N_PIISSUZH ;	! laampuž
+Der/Dimin:%^V2VV%^XYY2XY%> N_PEESSAZH ; !!= * @CODE@  (9) Dim.N.Sg.Nom: läämpaž

!LEXICON N_UULLA !!= * @CODE@ Uulla:Uulla
!!! two-syllable
!+N: NMN_UULLA ;
LEXICON NMN_UULLA
! gradation: yes
! vowel: monophthong
! consonantism: geminate
! stem vowel: a
!! * Yaml: __N-uulla__
!!
: SG-NOM ;	    			! läämpa
:%^Pen%^CC2C SG-ABE/ACC/GEN-PL-NOM ;		! läämpa
:%^Pen%^CC2C A_DER/LAZH ;
:%^RmVow%>že SG-ILL ;	      		! lamppu
: A_DER/SAZH ;
:%^Pen%^CC2C SG-LOC ;			! läämpast
:%^Pen%^CC2C SG-COM_IN ;		! läämpain
: ESS/PAR ; 	  	    		! läämpan
:%^Pen%^CC2C PL-OBL ;		! läämpai
! FIXME 2016-07-14
!+Der/Dimin:%^V2VV%^VOWRaise%^XYY2XY%> N_PIISSUZH ;	! laampuž
!+Der/Dimin:%^V2VV%^XYY2XY%> N_PEESSAZH ; !!= * @CODE@  (9) Dim.N.Sg.Nom: läämpaž


!! CLASS 1 HIGH VOWEL TYPE, NO PALATALIZATION NOMINALS
!LEXICON N_NELLJ !!= * @CODE@ nellj:nẹllj
!+N: NMN_NELLJ  ;
LEXICON NMN_NELLJ !!= * @CODE@ nellj:nẹllj
 SG-NOM ;
:%^V2VV SG-ABE/ACC/GEN ;	!!= * @CODE@ Sg+Gen: nẹẹllj
:%^V2VV A_DER/LAZH ;
:a SG-ILL ;	       !!= * @CODE@ Sg+Ill: nẹllja
: A_DER/SAZH ;
:%^V2VV SG-COM_IN ;
:e ESS/PAR ;
:%^V2VV PL-OBL ;
:%^V2VV PL-NOM ;

!! CLASS 1 HIGH VOWEL, PALATALIZATION NOMINALS
LEXICON N_NUQBB !!= * @CODE@ nuʹbb:nubb
+N: NMN_NUQBB ;
LEXICON NMN_NUQBB
!! Sg_Nom: vow_mono:vow_short:vow_high_u:pal_yes:cns_gem_dd_type
! gradation: yes
! vowel: monophthong
! weak: single
!! !!1.3 Sg.Loc in -est (vowel shift)
!! !!  Raised: Sg.Com, Pl.Obl
!! !!  Lowered: ELSE
!! !!  e-stems (Sg.Loc, Ess, Par).
!! !!1.3.2 Sg.Ill vowel -a
!! !!1.3.2.1 Has Palatalization
!! !!  Palatalized: ELSE
!! !!  Not Palatalized: Sg.Ill
!! !!1.3.2.1.1 Lacks Specifically Pedagogical Gradation
!! !!1.3.2.1.1.1 Has Orthographic Gradation
!! !!1.3.2.1.1.1[] (Monophthong + Consonant Geminate Variation)
!! !!  Strong grade: Sg.Nom, Ess, Par
!! !!  Extra strong grade: Sg.Ill
!! !!  Weak grade: Pl.Nom, Sg.Loc, Sg.Com
!! !!FORMS
!! NumContLex="1.113"
!! ** Yaml: __N-nubb__
!! * There are several stem types
!!
:%^PAL E-STEM_SG-NOM ;	    			!!(1) Sg.Nom: nuʹbb
:%^V2VV%^PAL E-STEM_SG-ABE/ACC/GEN ;		!!(2) Pl.Nom: nuuʹbb
:%^V2VV A_DER/LAZH ;
:%^V2VV%^PAL PL-NOM ;		!!(2) Pl.Nom: nuuʹbb
:%^VOWLower E-STEM_SG-ILL ;		!!(3) Sg.Ill: nobba
:%^V2VV%^PAL%>e SG-LOC ;	    	   	!!(4) Sg.Loc: nuuʹbbest
:%^V2VV%^PAL SG-COM_IN ;			!!(5) Sg.Com: nuuʹbbin
:%^PAL%>e ESS/PAR ; 	  			!!(6) Ess: nuʹbben
:%^V2VV%^PAL E-STEM_PL-OBL ;			!!(8) Pl.Gen: nuuʹbbi
:%^V2VV%^VOWLower E-STEM_N_KUYLAZH ;	!!(9) Der/Dimin.N.Sg.Nom: noobbaž
 E-STEM-PX-RETAIN-WITHOUT-PAL ;   !!= * @CODE@ (10) nubb
:%^PAL%^CC2CAllegro E-STEM-PX-ALLEGRO ; !!= * @CODE@ (11) nuʹbb-
:%^PAL  E-STEM-PX-STRENGTHEN-WITH-PAL ; !!= * @CODE@ (12) nuʹbb Ess+Px..

LEXICON N_CHUQKHKH !!= * @CODE@ čuʹǩǩ:čukk
+N: NMN_CHUQKHKH ;
LEXICON NMN_CHUQKHKH
!! Sg_Nom: vow_mono:vow_short:vow_high_u:pal_yes:cns_gem_dd_type
! gradation: yes
! vowel: monophthong
! weak: single
!! !!1.3 Sg.Loc in -est (vowel shift)
!! !!  Raised: Sg.Com, Pl.Obl
!! !!  Lowered: ELSE
!! !!  e-stems (Sg.Loc, Ess, Par).
!! !!1.3.2 Sg.Ill vowel -a
!! !!1.3.2.1 Has Palatalization
!! !!  Palatalized: ELSE
!! !!  Not Palatalized: Sg.Ill
!! !!1.3.2.1.1 Lacks Specifically Pedagogical Gradation
!! !!1.3.2.1.1.1 Has Orthographic Gradation
!! !!1.3.2.1.1.1[] (Monophthong + Consonant Geminate Variation)
!! !!  Strong grade: Sg.Nom, Ess, Par
!! !!  Extra strong grade: Sg.Ill
!! !!  Weak grade: Pl.Nom, Sg.Loc, Sg.Com
!! !!FORMS
!! NumContLex="1.113"
!! ** Yaml: __N-chukk__
!! * There are several stem types
!!
:%^PAL  E-STEM_SG-NOM ;		!!(1) Sg.Nom: čuʹǩǩ
:%^V2VV%^PAL E-STEM_SG-ABE/ACC/GEN ;	!!(2) Pl.Nom: čuuʹǩǩ
:%^V2VV A_DER/LAZH ;
:%^V2VV%^PAL PL-NOM ;		!!(2) Pl.Nom: čuuʹǩǩ
:%^VOWLower E-STEM_SG-ILL ;		!!(3) Sg.Ill: čokka
+Use/NG:%^U2Õ E-STEM_SG-ILL ;		!!(3) Sg.Ill: čõkka
:%^V2VV%^PAL%>e SG-LOC ;    	   	!!(4) Sg.Loc: čuuʹǩǩest
:%^V2VV%^PAL SG-COM_IN ;		!!(5) Sg.Com: čuuʹǩǩin
:%^PAL%>e ESS/PAR ; 	  		!!(6) Ess: čuʹǩǩen
:%^V2VV%^PAL E-STEM_PL-OBL ;		!!(8) Pl.Gen: čuuʹǩǩi
:%^V2VV%^VOWLower E-STEM_N_KUYLAZH ;	!!(9) Der/Dimin.N.Sg.Nom: čookkaž
+Use/NG:%^V2VV%^U2Õ E-STEM_N_KUYLAZH ;	!!(9) Der/Dimin.N.Sg.Nom: čõõkkaž
 E-STEM-PX-RETAIN-WITHOUT-PAL ;   !!= * @CODE@ (10) čukk-
:%^PAL%^CC2CAllegro E-STEM-PX-ALLEGRO ; !!= * @CODE@ (11) čuʹkk-
:%^PAL  E-STEM-PX-STRENGTHEN-WITH-PAL ; !!= * @CODE@ (12) cuʹǩǩ Ess+Px..

LEXICON N_NJUUQNN !!= * @CODE@ njuuʹnn:njuunn
+N: NMN_NJUUQNN ;
LEXICON NMN_NJUUQNN
!! Sg_Nom: vow_mono:vow_long:vow_high_u:pal_yes:cns_gem
! gradation: yes
! vowel: monophthong
! weak: single
!! !!1. WORDS WITH SINGLE-SYLLABLE NOMINATIVE SINGULARS (2009: 204)
!! !!1.3 Sg.Loc in -est (vowel shift)
!! !!  Raised: Sg.Com, Pl.Obl
!! !!  Lowered: ELSE
!! !!  e-stems (Sg.Loc, Ess, Par).
!! !!1.3.2 Sg.Ill vowel -a
!! !!1.3.2.1 Has Palatalization
!! !!  Palatalized: ELSE
!! !!  Not Palatalized: Sg.Ill
!! !!1.3.2.1.1 Lacks Specifically Pedagogical Gradation
!! !!1.3.2.1.1.1 Has Orthographic Gradation
!! !!1.3.2.1.1.1[] (Monophthong + Consonant Geminate Variation)
!! !!  Strong grade: Sg.Nom, Ess, Par
!! !!  Extra strong grade: Sg.Ill
!! !!  Weak grade: Pl.Nom, Sg.Loc, Sg.Com
!! !!FORMS
!! NumContLex="1.113"
!! ** Yaml: __N-njuunn__
!! * There are several stem types
!! * njuuʹnn:njuuʹnn
!!
:%^PAL E-STEM_SG-NOM ;	    			!!(1) Sg.Nom: njuuʹnn
:%^PAL%^CC2C E-STEM_SG-ABE/ACC/GEN ;		!!(2) Pl.Nom: njuuʹn
:%^CC2C A_DER/LAZH ;
:%^PAL%^CC2C PL-NOM ;		!!(2) Pl.Nom: njuuʹn
:%^VV2V%^VOWLower E-STEM_SG-ILL ;	!!(3) Sg.Ill: njonna
:%^PAL%^CC2C%>e SG-LOC ;	    	   	!!(4) Sg.Loc: njuuʹnest
:%^PAL%^CC2C SG-COM_IN ;			!!(5) Sg.Com: njuuʹnin
:%^PAL%>e ESS/PAR ; 	  			!!(6) Ess: njuuʹnnen
:%^PAL%^CC2C E-STEM_PL-OBL ;		!!(8) Pl+Gen: njuuʹni
:%^VOWLower%^CC2C E-STEM_N_KUYLAZH ;	!!(9) Der/Dimin.N.Sg.Nom: njoonaž
 E-STEM-PX-RETAIN-WITHOUT-PAL ;   !!= * @CODE@ (10) njuunn-
:%^VV2V%^PAL%^CC2CAllegro E-STEM-PX-ALLEGRO ; !!= * @CODE@ (11) njuʹn-
:%^VV2V%^PAL  E-STEM-PX-STRENGTHEN-WITH-PAL ; !!= * @CODE@ (12) njuʹnn Ess+Px..

LEXICON N_STUUQL !!= * @CODE@ stuuʹl:st%^1VOWu%{VU%}l
+N: NMN_STUUQL ;
LEXICON NMN_STUUQL
!! Sg_Nom: vow_mono:vow_short:vow_high_u:pal_yes:cns_vyy
! gradation: no
! vowel: monophthong
! weak: single
! vowel_shift: Sg.Ill
!! !!1. WORDS WITH SINGLE-SYLLABLE NOMINATIVE SINGULARS (2009: 204)
!! !!1.3 Sg.Loc in -est (vowel shift)
!! !!  Raised: ELSE
!! !!  Lowered: Sg.Ill
!! !!  e-stems (Sg.Loc, Ess, Par).
!! !!1.3.2 Sg.Ill vowel -a
!! !!1.3.2.1 Has Palatalization
!! !!  Palatalized: ELSE
!! !!  Not Palatalized: Sg.Ill
!! !!1.3.2.1.1 Lacks Specifically Pedagogical Gradation
!! !!1.3.2.1.1.1 Lacks Orthographic Gradation
!! !!1.3.2.1.1.1[] (Monophthong + Consonant Geminate Variation)
!! !!  Strong grade: Sg.Nom, Ess, Par
!! !!  Extra strong grade: Sg.Ill
!! !!  Weak grade: Pl.Nom, Sg.Loc, Sg.Com
!! !!FORMS
!! !!(1) Sg.Nom: stuuʹl
!! !!(2) Pl.Nom: stuuʹl
!! !!(3) Sg.Ill: stooula
!! !!(4) Sg.Loc: stuuʹlest
!! !!(5) Sg.Com: stuuʹlin
!! !!(6) Ess: stuuʹlen
!! !!(7) Par: stuuʹled
!! !!(8) Pl.Acc: stuuʹlid
!! !!(9) Der/Dimin.N.Sg.Nom: stooulaž
!! NumContLex="1.113"
!! ** Yaml: __N-skuul__
!! * There are several stem types
!! * stuuʹl:stuuʹl
!!
:%^PAL E-STEM_SG-NOM ;	    		!!= * @CODE@ (1) Sg.Nom: stuuʹl
:%^PAL E-STEM_SG-ABE/ACC/GEN ;	!!= * @CODE@ (2) Pl.Nom: stuuʹl
: A_DER/LAZH ;
:%^PAL PL-NOM ;	!!= * @CODE@ (2) Pl.Nom: stuuʹl
:%^V2VV%^VOWLower E-STEM_SG-ILL ;	!!= * @CODE@ (3) Sg.Ill: stooula
!:%^V2VV%^VOWLower E-STEM_SG-ILL ; work with u:õ
:%^PAL%>e SG-LOC ;
:%^PAL SG-COM_IN ; !!= * @CODE@ ()2015-04-24 Is this correct
:%^PAL E-STEM_PL-OBL ; !!= * @CODE@ ()2015-04-24 Is this correct
:%^PAL%>e ESS/PAR ; !!= * @CODE@ () ess and prt without
:%^V2VV%^VOWLower E-STEM_N_KUYLAZH ;
 E-STEM-PX-RETAIN-WITHOUT-PAL ;   !!= * @CODE@ (10) stuul-
:%^VV2V%^PAL E-STEM-PX-ALLEGRO ; !!= * @CODE@ (11) stuʹl-
:%^VV2V%^PAL  E-STEM-PX-STRENGTHEN-WITH-PAL ; !!= * @CODE@ (12) nuʹbb Ess+Px..


LEXICON N_KUQRCHCH !!= * @CODE@ kuʹrčč:kurčč
+N: NMN_KUQRCHCH ;
LEXICON NMN_KUQRCHCH
!! Sg_Nom: vow_mono:vow_short:vow_high_u:pal_yes:cns_xyy
! gradation: yes
! vowel: monophthong
! weak: XY
!! !!1. WORDS WITH SINGLE-SYLLABLE NOMINATIVE SINGULARS (2009: 204)
!! !!1.3 Sg.Loc in -est (vowel shift)
!! !!  Raised: Sg.Com, Pl.Obl
!! !!  Lowered: ELSE
!! !!  e-stems (Sg.Loc, Ess, Par).
!! !!1.3.2 Sg.Ill vowel -a
!! !!1.3.2.1 Has Palatalization
!! !!  Palatalized: ELSE
!! !!  Not Palatalized: Sg.Ill
!! !!1.3.2.1.1 Lacks Specifically Pedagogical Gradation
!! !!1.3.2.1.1.1 Has Orthographic Gradation
!! !!1.3.2.1.1.1[] (Monophthong + Consonant Geminate Variation)
!! !!  Strong grade: Sg.Nom, Ess, Par
!! !!  Extra strong grade: Sg.Ill
!! !!  Weak grade: Pl.Nom, Sg.Loc, Sg.Com
!! !!FORMS
!! !!(1) Sg.Nom: kuʹrčč
!! !!(2) Pl.Nom: kuuʹrč
!! !!(3) Sg.Ill: korčča
!! !!(4) Sg.Loc: kuuʹrčest
!! !!(5) Sg.Com: kuuʹrčin
!! !!(6) Ess: kuʹrččen
!! !!(7) Par: kuʹrččed
!! !!(8) Pl.Acc: kuuʹrčid
!! !!(9) Der/Dimin.N.Sg.Nom: koorčaž
!! NumContLex="1.113"
!! ** Yaml: __N-kurchch__
!!
:%^PAL E-STEM_SG-NOM ;	    			! kuʹrčč
:%^V2VV%^PAL%^XYY2XY E-STEM_SG-ABE/ACC/GEN ;		! kuuʹrč
:%^V2VV%^XYY2XY A_DER/LAZH ;
:%^V2VV%^PAL%^XYY2XY PL-NOM ;		! kuuʹrč
:%^VOWLower E-STEM_SG-ILL ;	! korčča
:%^V2VV%^PAL%^XYY2XY%>e SG-LOC ;	    	   	! kuuʹrčest
:%^V2VV%^PAL%^XYY2XY SG-COM_IN ;			! kuuʹrčin
:%^PAL%>e ESS/PAR ; 	  			! kuʹrččen
:%^V2VV%^PAL%^XYY2XY E-STEM_PL-OBL ;		! kuuʹrči
:%^V2VV%^VOWLower%^XYY2XY E-STEM_N_KUYLAZH ;	! koorčaž
 E-STEM-PX-RETAIN-WITHOUT-PAL ;   !!= * @CODE@ (10) kurčč-
:%^PAL%^XYY2XY E-STEM-PX-ALLEGRO ; !!= * @CODE@ (11) kuʹrč-
:%^PAL  E-STEM-PX-STRENGTHEN-WITH-PAL ; !!= * @CODE@ (12) kuʹrčč Ess+Px..


LEXICON N_KUQV3H3H !!= * @CODE@ kuʹvǯǯ:kuvǯǯ
! vowel: monophthong
+N: NMN_KUQV3H3H ;
LEXICON NMN_KUQV3H3H
!! Sg_Nom: vow_mono:vow_short:vow_high_u:pal_yes:cns_xyy
! gradation: yes
!! !!1. WORDS WITH SINGLE-SYLLABLE NOMINATIVE SINGULARS (2009: 180)
!! !!1.3 Sg.Loc in -est (vowel shift)
!! !!  Raised: Sg.Com, Pl.Obl
!! !!  Lowered: ELSE
!! !!  e-stems (Sg.Loc, Ess, Par).
!! !!1.3.2 Sg.Ill vowel -a
!! !!1.3.2.1 Has Palatalization
!! !!  Palatalized: ELSE
!! !!  Not Palatalized: Sg.Ill
!! !!1.3.2.1.1 Lacks Specifically Pedagogical Gradation
!! !!1.3.2.1.1.1 Has Orthographic Gradation
!! !!1.3.2.1.1.1[] (Monophthong + Consonant Cluster)
!! !!  Strong grade: Sg.Nom, Ess, Par
!! !!  Strong grade: Sg.Ill
!! !!  Weak grade: Pl.Nom, Sg.Loc, Sg.Com
!! !!FORMS
!! !!(1) Sg.Nom: kuʹvǯǯ
!! !!(2) Pl.Nom: kuʼvǯ
!! !!(3) Sg.Ill: kouǯǯa
!! !!(4) Sg.Loc: kuʹvǯest
!! !!(5) Sg.Com: kuʹvǯin
!! !!(6) Ess: kuʹvǯǯen
!! !!(7) Par: kuʹvǯǯed
!! !!(8) Pl.Acc: kuʹvǯid
!! !!(9) Der/Dimin.N.Sg.Nom: kouǯaž
!! NumContLex="1.113"
!! Is for nouns with ''-est'' Loc, Extra long vowel
!! ** Yaml: __N-kuvzz__
:%^PAL E-STEM_SG-NOM ;		  !!(1) Sg.Nom: kuʹvǯǯ
:%^PAL%^XYY2VY E-STEM_SG-ABE/ACC/GEN ; !!(2) Pl.Nom: kuuʼǯ
:%^XYY2VY A_DER/LAZH ;
:%^PAL%^XYY2VY PL-NOM ; !!(2) Pl.Nom: kuuʼǯ
:%^VOWLower%^XYY2VYY E-STEM_SG-ILL ; !!(3) Sg.Ill:kouǯǯa
:%^PAL%^XYY2VY%>e SG-LOC ;	  !!(4) Sg.Loc: kuuʹǯest
:%^PAL%^XYY2VY SG-COM_IN ;
:%^PAL%>e ESS/PAR ; ! ess and prt without
:%^PAL%^XYY2VY%> E-STEM_PL-OBL ;
:%^VOWLower%^XYY2VYY E-STEM_N_KUYLAZH ;	!!(9) Der/Dimin.N.Sg.Nom: kouǯaž
 E-STEM-PX-RETAIN-WITHOUT-PAL ;   !!= * @CODE@ (10) kuvǯǯ-
:%^PAL%^XYY2XY E-STEM-PX-ALLEGRO ; !!= * @CODE@ (11) kuʹvǯ-
:%^PAL  E-STEM-PX-STRENGTHEN-WITH-PAL ; !!= * @CODE@ (12) kuʹvǯǯ Ess+Px..

LEXICON N_JUQVJJ !!= * @CODE@ juʹvjj:ju%^1VOW%{ʹØ%}v%{ʹØ%}jj
! vowel: monophthong
+N: NMN_JUQVJJ ;
LEXICON NMN_JUQVJJ
!! Sg_Nom: vow_mono:vow_short:vow_high_u:pal_yes:cns_vyy
! gradation: yes
!! !!1. WORDS WITH SINGLE-SYLLABLE NOMINATIVE SINGULARS (2009: 180)
!! !!1.3 Sg.Loc in -est (vowel shift)
!! !!  Raised: Sg.Com, Pl.Obl
!! !!  Lowered: ELSE
!! !!  e-stems (Sg.Loc, Ess, Par).
!! !!1.3.2 Sg.Ill vowel -a
!! !!1.3.2.1 Has Palatalization
!! !!  Palatalized: ELSE
!! !!  Not Palatalized: Sg.Ill
!! !!1.3.2.1.1 Lacks Specifically Pedagogical Gradation
!! !!1.3.2.1.1.1 Has Orthographic Gradation
!! !!1.3.2.1.1.1[] (Monophthong + Consonant Cluster)
!! !!  Strong grade: Sg.Nom, Ess, Par
!! !!  Strong grade: Sg.Ill
!! !!  Weak grade: Pl.Nom, Sg.Loc, Sg.Com
!! !!FORMS
!! !!(1) Sg.Nom: juʹvjj
!! !!(2) Pl.Nom: juuʹj
!! !!(3) Sg.Ill: joujja
!! !!(4) Sg.Loc: juuʹjest
!! !!(5) Sg.Com: juuʹjin
!! !!(6) Ess: juʹvjjen
!! !!(7) Par: juʹvjjed
!! !!(8) Pl.Acc: juuʹjid
!! !!(9) Der/Dimin.N.Sg.Nom: joujjaž
!! NumContLex="1.113"
!! Is for nouns with ''-est'' Loc, Extra long vowel
!! ** Yaml: __N-juvjj__
:%^PAL E-STEM_SG-NOM ;
:%^PAL%^XYY2VY E-STEM_SG-ABE/ACC/GEN ;
+Err/Orth:%^V2VV%^PAL%^XYY2XY E-STEM_SG-ABE/ACC/GEN ;
:%^XYY2VY A_DER/LAZH ;
:%^PAL%^XYY2VY PL-NOM ;
:%^VOWLower%^XYY2VYY E-STEM_SG-ILL ; !joujja
:%^PAL%^XYY2VY%>e SG-LOC ;
+Err/Orth:%^V2VV%^PAL%^XYY2XY%>e SG-LOC ;
:%^PAL%^XYY2VY SG-COM_IN ;
:%^PAL%>e ESS/PAR ; ! ess and prt without
:%^PAL%^XYY2VY%> E-STEM_PL-OBL ;
:%^V2VV%^VOWLower%^XYY2VY E-STEM_N_KUYLAZH ; !!= * @CODE@ jooujaž
 E-STEM-PX-RETAIN-WITHOUT-PAL ;   !!= * @CODE@ (10) juvjj-
:%^VV2V%^PAL%^XYY2VY E-STEM-PX-ALLEGRO ; !!= * @CODE@ (11) juʹj-
:%^PAL  E-STEM-PX-STRENGTHEN-WITH-PAL ; !!= * @CODE@ (12) juʹvjj Ess+Px..

LEXICON N_JUQVJJ-PL
	N_JUQVJJ ;
	
LEXICON N_VUEQSS !!= * @CODE@  vueʹss:vuâss
! vowel: diphthong
+N: NMN_VUEQSS ;
LEXICON NMN_VUEQSS
!! Sg_Nom: vow_di:vow_short:vow_high_u:pal_yes:cns_gem
! gradation: yes
! weak: geminate
!! !!1. WORDS WITH SINGLE-SYLLABLE NOMINATIVE SINGULARS (2009: 180, 197-199)
!! !!1.3 Sg.Loc in -est (no vowel shift, all lowered)
!! !!  e-stems (Sg.Loc, Ess, Par).
!! !!1.3.2 Sg.Ill vowel -a
!! !!1.3.2.1 Has Palatalization
!! !!  Palatalized: ELSE
!! !!  Not Palatalized: Sg.Ill
!! !!1.3.2.1.2 Has Specifically Pedagogical Gradation
!! !!1.3.2.1.1.1 Has Orthographic Gradation
!! !!1.3.2.1.1.1[] (Diphthong + Consonant and Geminate variation)
!! !!  Strong grade: Sg.Nom, Ess, Par
!! !!  Extra strong grade: Sg.Ill
!! !!  Weak grade: Pl.Nom, Sg.Loc, Sg.Com, Dim
!! !!FORMS
!! ** Yaml: __N-vuess__
:%^CC2CCC E-STEM_SG-ILL ; !!(3) Sg.Ill: vuâsˈsa
:%^PALE%^PAL%^KK2GG DenominalAdjsCShort ;

:%^PALE%^PAL E-STEM_SG-NOM ; !!(1) Sg.Nom: vueʹss
:%^PALE%^PAL%^KK2GG E-STEM_SG-ABE/ACC/GEN ; !!(2) Pl.Nom: vueʼzz
:%^KK2GG A_DER/LAZH ;
:%^PALE%^PAL%^KK2GG PL-NOM ; !!(2) Pl.Nom: vueʼzz
:%^PALE%^PAL%^KK2GG%>e SG-LOC ; !!(4) Sg.Loc: vueʹzzest
:%^VOWRaise%^PAL%^KK2GG SG-COM_IN ; !!(5) Sg.Com: vuõʹzzin ~ vueʹzzin
+Use/NG:%^PALE%^PAL%^KK2GG SG-COM_IN ; 
:%^PALE%^PAL%>e ESS/PAR ; !!(6) Ess: vueʹssen

:%^VOWRaise%^PAL%^KK2GG E-STEM_PL-OBL ; !!(8) Pl.Acc: vuõʹzzid ~ vueʹzzid
+Use/NG:%^PALE%^PAL%^KK2GG E-STEM_PL-OBL ;
:%^KK2GG E-STEM_N_KUYLAZH ; !!(9) Der/Dimin.N.Sg.Nom: vuâzzaž
 E-STEM-PX-RETAIN-WITHOUT-PAL ;   !!= * @CODE@ (10) vuâss-
:%^PALE%^PAL%^CC2CAllegro E-STEM-PX-ALLEGRO ; !!= * @CODE@ (11) vueʹss-
:%^PALE%^PAL%^CC2CCC  E-STEM-PX-STRENGTHEN-WITH-PAL ; !!= * @CODE@ (12) vueʹsˈs Ess+Px..


LEXICON N_BIEQSS !!= * @CODE@  bieʹss:beâss
! vowel: diphthong
+N: NMN_BIEQSS ;
LEXICON NMN_BIEQSS
!! Sg_Nom: vow_di:vow_short:vow_high_u:pal_yes:cns_gem
! gradation: yes
! weak: geminate
!! !!1. WORDS WITH SINGLE-SYLLABLE NOMINATIVE SINGULARS (2009: 180, 197-199)
!! !!1.3 Sg.Loc in -est (no vowel shift, all lowered)
!! !!  e-stems (Sg.Loc, Ess, Par).
!! !!1.3.2 Sg.Ill vowel -a
!! !!1.3.2.1 Has Palatalization
!! !!  Palatalized: ELSE
!! !!  Not Palatalized: Sg.Ill
!! !!1.3.2.1.2 Has Specifically Pedagogical Gradation
!! !!1.3.2.1.1.1 Has Orthographic Gradation
!! !!1.3.2.1.1.1[] (Diphthong + Consonant and Geminate variation)
!! !!  Strong grade: Sg.Nom, Ess, Par
!! !!  Extra strong grade: Sg.Ill
!! !!  Weak grade: Pl.Nom, Sg.Loc, Sg.Com, Dim
!! !!FORMS
!! ** Yaml: __N-biess__
:%^CC2CCC E-STEM_SG-ILL ; !!(3) Sg.Ill: beâsˈsa
:%^VOWRaise%^PALE%^PAL%^KK2GG DenominalAdjsCShort ;

:%^VOWRaise%^PALE%^PAL E-STEM_SG-NOM ; !!(1) Sg.Nom: bieʹss
:%^VOWRaise%^PALE%^PAL%^KK2GG E-STEM_SG-ABE/ACC/GEN ; !!(2) Pl.Nom: bieʼzz
:%^KK2GG A_DER/LAZH ;
:%^VOWRaise%^PALE%^PAL%^KK2GG PL-NOM ; !!(2) Pl.Nom: bieʼzz
:%^PALE%^PAL%^KK2GG%>e SG-LOC ; !!(4) Sg.Loc: bieʹzzest
:%^VOWRaise%^PAL%^KK2GG SG-COM_IN ; !!(5) Sg.Com: biõʹzzin ~ bieʹzzin
+Use/NG:%^PALE%^PAL%^KK2GG SG-COM_IN ; 
:%^PALE%^PAL%>e ESS/PAR ; !!(6) Ess: bieʹssen

:%^VOWRaise%^PAL%^KK2GG E-STEM_PL-OBL ; !!(8) Pl.Acc: biõʹzzid ~ bieʹzzid
+Use/NG:%^PALE%^PAL%^KK2GG E-STEM_PL-OBL ;
:%^KK2GG E-STEM_N_KUYLAZH ; !!(9) Der/Dimin.N.Sg.Nom: beâzzaž
 E-STEM-PX-RETAIN-WITHOUT-PAL ;   !!= * @CODE@ (10) beâss-
:%^PALE%^PAL%^CC2CAllegro E-STEM-PX-ALLEGRO ; !!= * @CODE@ (11) bieʹss-
:%^PALE%^PAL%^CC2CCC  E-STEM-PX-STRENGTHEN-WITH-PAL ; !!= * @CODE@ (12) bieʹsˈs- Ess+Px..

LEXICON N_SKHIEQRR !!= * @CODE@  sǩieʹrr:sǩeârr
! vowel: diphthong
+N: NMN_SKHIEQRR ;
LEXICON NMN_SKHIEQRR
!! Sg_Nom: vow_di:vow_short:vow_high_u:pal_yes:cns_gem
! gradation: yes
! weak: geminate
!! !!1. WORDS WITH SINGLE-SYLLABLE NOMINATIVE SINGULARS (2009: 180, 197-199)
!! !!1.3 Sg.Loc in -est (no vowel shift, all lowered)
!! !!  e-stems (Sg.Loc, Ess, Par).
!! !!1.3.2 Sg.Ill vowel -a
!! !!1.3.2.1 Has Palatalization
!! !!  Palatalized: ELSE
!! !!  Not Palatalized: Sg.Ill
!! !!1.3.2.1.2 Has Specifically Pedagogical Gradation
!! !!1.3.2.1.1.1 Has Orthographic Gradation
!! !!1.3.2.1.1.1[] (Diphthong + Consonant and Geminate variation)
!! !!  Strong grade: Sg.Nom, Ess, Par
!! !!  Extra strong grade: Sg.Ill
!! !!  Weak grade: Pl.Nom, Sg.Loc, Sg.Com, Dim
!! !!FORMS
!! * Yaml: __N-skhierr__
:%^CC2CCC E-STEM_SG-ILL ; !!(3) Sg.Ill: sǩeârˈra
:%^VOWRaise%^PALE%^PAL%^CC2C DenominalAdjsCShort ;

:%^VOWRaise%^PALE%^PAL E-STEM_SG-NOM ; !!(1) Sg.Nom: sǩieʹrr
:%^VOWRaise%^PALE%^PAL%^CC2C E-STEM_SG-ABE/ACC/GEN ; !!(2) Pl.Nom: bieʼzz
:%^CC2C A_DER/LAZH ;
:%^VOWRaise%^PALE%^PAL%^CC2C PL-NOM ; !!(2) Pl.Nom: bieʼzz
:%^PALE%^PAL%^CC2C%>e SG-LOC ; !!(4) Sg.Loc: bieʹzzest
:%^VOWRaise%^PAL%^CC2C SG-COM_IN ; !!(5) Sg.Com: biõʹzzin ~ bieʹzzin
+Use/NG:%^PALE%^PAL%^CC2C SG-COM_IN ; 
:%^PALE%^PAL%>e ESS/PAR ; !!(6) Ess: sǩieʹrsen

:%^VOWRaise%^PAL%^CC2C E-STEM_PL-OBL ; !!(8) Pl.Acc: biõʹzzid ~ bieʹzzid
+Use/NG:%^PALE%^PAL%^CC2C E-STEM_PL-OBL ;
:%^CC2C E-STEM_N_KUYLAZH ; !!(9) Der/Dimin.N.Sg.Nom: beâzzaž
 E-STEM-PX-RETAIN-WITHOUT-PAL ;   !!= * @CODE@ (10) beâss-
:%^PALE%^PAL%^CC2CAllegro E-STEM-PX-ALLEGRO ; !!= * @CODE@ (11) sǩieʹrs-
:%^PALE%^PAL%^CC2CCC  E-STEM-PX-STRENGTHEN-WITH-PAL ; !!= * @CODE@ (12) sǩieʹrˈs- Ess+Px..


LEXICON N_SUEQJJ !!= * @CODE@  sueʹjj:suâjj
! vowel: diphthong
+N: NMN_SUEQJJ ;
LEXICON NMN_SUEQJJ
!! Sg_Nom: vow_di:vow_short:vow_high_u:pal_yes:cns_gem
! gradation: yes
! weak: geminate
!! !!1. WORDS WITH SINGLE-SYLLABLE NOMINATIVE SINGULARS (2009: 180, 197-199)
!! !!1.3 Sg.Loc in -est (no vowel shift, all lowered)
!! !!  e-stems (Sg.Loc, Ess, Par).
!! !!1.3.2 Sg.Ill vowel -a
!! !!1.3.2.1 Has Palatalization
!! !!  Palatalized: ELSE
!! !!  Not Palatalized: Sg.Ill
!! !!1.3.2.1.2 Has Specifically Pedagogical Gradation
!! !!1.3.2.1.1.1 Has Orthographic Gradation
!! !!1.3.2.1.1.1[] (Diphthong + Consonant and Geminate variation)
!! !!  Strong grade: Sg.Nom, Ess, Par
!! !!  Extra strong grade: Sg.Ill
!! !!  Weak grade: Pl.Nom, Sg.Loc, Sg.Com, Dim
!! !!FORMS
!! similar_to: N_KHIOJJ, N_TUYJJ
!! ** Yaml: __N-suejj__
:%^CC2CCC E-STEM_SG-ILL ; !!(3) Sg.Ill: suâjˈja
:%^PALE%^PAL%^CC2C DenominalAdjsCShort ;

:%^PALE%^PAL E-STEM_SG-NOM ; !!(1) Sg.Nom: sueʹjj
+Use/NG:%^VOWRaise E-STEM_SG-NOM ; !!(1) Sg.Nom: suõjj
:%^PALE%^PAL%^CC2C E-STEM_SG-ABE/ACC/GEN ; !!(2) Pl.Nom: sueʼj
:%^CC2C A_DER/LAZH ;
+Use/NG:%^PALE%^PAL%^J2I%^CC2C E-STEM_SG-ABE/ACC/GEN ; !!(2) Pl.Nom: sueʼi
:%^PALE%^PAL%^CC2C PL-NOM ; !!(2) Pl.Nom: sueʼj
+Use/NG:%^PALE%^PAL%^J2I%^CC2C PL-NOM ; !!(2) Pl.Nom: sueʼi
:%^PALE%^PAL%^CC2C%>e SG-LOC ; !!(4) Sg.Loc: sueʹjest
:%^VOWRaise%^PAL%^CC2C SG-COM_IN ; !!(5) Sg.Com: suõʹjin ~ sueʹjin
+Use/NG:%^PALE%^PAL%^CC2C SG-COM_IN ; !!(5) Sg.Com: suõʹjin ~ sueʹjin
:%^PALE%^PAL%>e ESS/PAR ; !!(6) Ess: sueʹjjen

:%^VOWRaise%^PAL%^CC2C E-STEM_PL-OBL ; !!(8) Pl.Acc: suõʹjid ~ sueʹjid
+Use/NG:%^PALE%^PAL%^CC2C E-STEM_PL-OBL ; !!(8) Pl.Acc: suõʹjid ~ sueʹjid
:%^CC2C E-STEM_N_KUYLAZH ; !!(9) Der/Dimin.N.Sg.Nom: suâjaž
 E-STEM-PX-RETAIN-WITHOUT-PAL ;   !!= * @CODE@ (10) suâjj-
:%^PALE%^PAL%^XYY2XY E-STEM-PX-ALLEGRO ; !!= * @CODE@ (11) sueʹj-
:%^PALE%^PAL%^CC2CCC  E-STEM-PX-STRENGTHEN-WITH-PAL ; !!= * @CODE@ (12) sueʹjˈj Ess+Px..

!LEXICON N_JUEQLGHGH !!= * @CODE@ jueʹlǧǧ:juâlgg
! vowel: diphthong
!+N: NMN_JUEQLGHGH ;
LEXICON NMN_JUEQLGHGH
!! Sg_Nom: vow_di:vow_short:vow_high_u:pal_yes:cns_xyy
! gradation: yes
! diphthong: yes
! consonant: cluster
!! similar_to: N_CHUOSHKK
!! !!1. WORDS WITH SINGLE-SYLLABLE NOMINATIVE SINGULARS (2009: 180, 197-199)
!! !!1.3 Sg.Loc in -est (no vowel shift, all lowered)
!! !!  e-stems (Sg.Loc, Ess, Par).
!! !!1.3.2 Sg.Ill vowel -a
!! !!1.3.2.1 Has Palatalization
!! !!  Palatalized: ELSE
!! !!  Not Palatalized: Sg.Ill
!! !!1.3.2.1.2 Has Specifically Pedagogical Gradation
!! !!1.3.2.1.1.1 Has Orthographic Gradation
!! !!1.3.2.1.1.1[] (Diphthong + Consonant and Geminate variation)
!! !!  Strong grade: Sg.Nom, Ess, Par
!! !!  Extra strong grade: Sg.Ill
!! !!  Weak grade: Pl.Nom, Sg.Loc, Sg.Com, Dim
!! !!FORMS
!! ** Yaml: __N-juelggj__
!! * There are several stem types 
: E-STEM_SG-ILL ; !!(3) Sg.Ill: juâlgga
:%^PALE%^PAL%^XYY2XY DenominalAdjsCShort ;
:%^PALE%^PAL E-STEM_SG-NOM ; !!(1) Sg.Nom: jueʹlǧǧ
:%^PALE%^PAL%^XYY2XY E-STEM_SG-ABE/ACC/GEN ;
:%^XYY2XY A_DER/LAZH ;
:%^PALE%^PAL%^XYY2XY PL-NOM ; !!(2) Pl.Nom: jueʹlj
:%^PALE%^PAL%^XYY2XY%>e SG-LOC ; !!(4) Sg.Loc: jueʹljest
:%^VOWRaise%^PAL%^XYY2XY SG-COM_IN ; !!(5) Sg.Com: juõʹljin
+Use/NG:%^PALE%^PAL%^XYY2XY SG-COM_IN ; !!(5) Sg.Com:  jueʹljin
:%^PALE%^PAL%>e ESS/PAR ; !!(6) Ess: jueʹlǧǧen

:%^VOWRaise%^PAL%^XYY2XY E-STEM_PL-OBL ; !!(8) Pl.Acc: juõʹljid
+Use/NG:%^PALE%^PAL%^XYY2XY E-STEM_PL-OBL ; !!(8) Pl.Acc: jueʹljid
:%^XYY2XY E-STEM_N_KUYLAZH ; !!(9) Der/Dimin.N.Sg.Nom: juâlǥaž
 E-STEM-PX-RETAIN-WITHOUT-PAL ;   !!= * @CODE@ (10) juâlgg-
:%^PALE%^PAL%^XYY2XY E-STEM-PX-ALLEGRO ; !!= * @CODE@ (11) jueʹlj-
:%^PAL  E-STEM-PX-STRENGTHEN-WITH-PAL ; !!= * @CODE@ (12) jueʹlǧǧ Ess+Px..


!LEXICON N_KUEQHTT !!=	     * @CODE@ kueʹhtt:kuâhtt
!+N: NMN_KUEQHTT ;
LEXICON NMN_KUEQHTT !!=	     * @CODE@ kueʹhtt:kuâhtt
:%^PALE%^PAL  E-STEM_SG-NOM ;
:%^PALE%^PAL SG-ACC ; !!= * @CODE@ Num+Sg+Acc: kueʹhtt
:%^PALE%^PAL%^XYY2IY SG-ABE ; !!= * @CODE@ Num+Sg+Gen: kueiʹt
:%^PALE%^PAL%^XYY2IY SG-GEN ; !!= * @CODE@ Num+Sg+Gen: kueiʹt
:%^PALE%^PAL%^XYY2IY PL-NOM ; !!= * @CODE@ Num+Pl+Nom: kueiʹt

:%^PALÕ%^PAL%^XYY2IY SG-ABE ; !!= * @CODE@ Num+Sg+Gen: kueiʹt
:%^PALÕ%^PAL%^XYY2IY SG-GEN ; !!= * @CODE@ Num+Sg+Gen: kueiʹt
:%^PALÕ%^PAL%^XYY2IY PL-NOM ; !!= * @CODE@ Num+Pl+Nom: kueiʹt
:%^XYY2IY A_DER/LAZH ;

:%^PALE%^PAL%^XYY2IY E-STEM-PX-WEAKEN-WITH-PAL ; !! e.g. +Sg+Acc+PxPl3
:%^PALE%^PAL%^XYY2IY E-STEM-PX-WEAKEN_NG ; !! e.g. +Use/NG+Sg+Loc+PxSg1
:%^PALE%^PAL%^XYY2IY DenominalAdjsCShort ;
:%>a E-STEM_SG-ILL ; !!= * @CODE@ Num+Sg+Ill: kuâhtta
+Use/NG:%>e SG-ILL ; !!= * @CODE@ Num+Sg+Ill: kueʹhtte
:%^VOWRaise%^PALÕ%^PAL%^XYY2IY SG-COM_IN ;
+Use/SpellNoSugg:%^VOWRaise%^PALE%^PAL%^XYY2IY SG-COM_IN ;
:%^PALE%^PAL ESS/PAR ;
:%^VOWRaise%^PALÕ%^PAL%^XYY2IY E-STEM_PL-OBL ;
+Use/SpellNoSugg:%^PALE%^PAL%^XYY2IY E-STEM_PL-OBL ;
:%^XYY2IY E-STEM_N_KUYLAZH ;     !
 E-STEM-PX-RETAIN-WITHOUT-PAL ;   !!= * @CODE@ (10) kuâhtt-
:%^PALE%^PAL%^XYY2IY E-STEM-PX-ALLEGRO ; !!= * @CODE@ (11) kueʹit-
:%^PALE%^PAL  E-STEM-PX-STRENGTHEN-WITH-PAL ; !!= * @CODE@ (12) kueʹhtt- Ess+Px..

LEXICON N_KUEQLL !!= * @CODE@ kueʹll:kuâll
! vowel: diphthong
+N: NMN_KUEQLL ;
LEXICON NMN_KUEQLL
! gradation: yes
!! !!1. WORDS WITH SINGLE-SYLLABLE NOMINATIVE SINGULARS (2009: 180, 197-199)
!! !!1.3 Sg.Loc in -est (no vowel shift, all lowered)
!! !!  e-stems (Sg.Loc, Ess, Par).
!! !!1.3.2 Sg.Ill vowel -a
!! !!1.3.2.1 Has Palatalization
!! !!  Palatalized: ELSE
!! !!  Not Palatalized: Sg.Ill
!! !!1.3.2.1.2 Has Specifically Pedagogical Gradation
!! !!1.3.2.1.1.1 Has Orthographic Gradation
!! !!1.3.2.1.1.1[] (Diphthong + Consonant and Geminate variation)
!! !!  Strong grade: Sg.Nom, Ess, Par
!! !!  Extra strong grade: Sg.Ill
!! !!  Weak grade: Pl.Nom, Sg.Loc, Sg.Com, Dim
!! !!FORMS
!! !!(1) Sg.Nom: kueʹll
!! !!(2) Pl.Nom: kueʼl
!! !!(3) Sg.Ill: kuâlˈla
!! !!(4) Sg.Loc: kueʹlest
!! !!(5) Sg.Com: kuõʹlin ~ kueʹlin
!! !!(6) Ess: kueʹllen
!! !!(7) Par: kueʹlled
!! !!(8) Pl.Acc: kuõʹlid ~ kueʹlid
!! !!(9) Der/Dimin.N.Sg.Nom: kuâlaž 
!! ** Yaml: __N-kuell__
!! * There are several stem types 
!! * kueʹll:kuâll
:%^CC2CCC E-STEM_SG-ILL ;
:%^PALE%^PAL%^CC2C DenominalAdjsCShort ;
:%^PALE%^PAL E-STEM_SG-NOM ;
:%^PALE%^PAL%^CC2C E-STEM_SG-ABE/ACC/GEN ;
:%^CC2C A_DER/LAZH ;
:%^PALE%^PAL%^CC2C PL-NOM ;
:%^PALE%^PAL%^CC2C%>e SG-LOC ;
:%^VOWRaise%^PAL%^CC2C SG-COM_IN ;
+Use/NG:%^PALE%^PAL%^CC2C SG-COM_IN ;
:%^PALE%^PAL%>e ESS/PAR ; ! ess and prt without

:%^VOWRaise%^PAL%^CC2C E-STEM_PL-OBL ;
+Use/NG:%^PALE%^PAL%^CC2C E-STEM_PL-OBL ;
:%^VOWLower%^CC2C E-STEM_N_KUYLAZH ;
 E-STEM-PX-RETAIN-WITHOUT-PAL ;   !!= * @CODE@ (10) kuâll-
:%^PALE%^PAL%^CC2CAllegro E-STEM-PX-ALLEGRO ; !!= * @CODE@ (11) kueʹl-
:%^PALE%^PAL%^CC2CCC  E-STEM-PX-STRENGTHEN-WITH-PAL ; !!= * @CODE@ (12) kueʹlˈl Ess+Px..


LEXICON N_KUEQSSS !!= * @CODE@ kueʹsˈs:kuâsˈs
! vowel: diphthong
+N: NMN_KUEQSSS ;
LEXICON NMN_KUEQSSS
! gradation: yes
!! !!1. WORDS WITH SINGLE-SYLLABLE NOMINATIVE SINGULARS (2009: 180, 197-199)
!! !!1.3 Sg.Loc in -est (no vowel shift, all lowered)
!! !!  e-stems (Sg.Loc, Ess, Par).
!! !!1.3.2 Sg.Ill vowel -a
!! !!1.3.2.1 Has Palatalization
!! !!  Palatalized: ELSE
!! !!  Not Palatalized: Sg.Ill
!! !!1.3.2.1.2 Has Specifically Pedagogical Gradation
!! !!1.3.2.1.1.1 Has Orthographic Gradation
!! !!1.3.2.1.1.1[] (Diphthong + Consonant and Geminate variation)
!! !!  Strong grade: Sg.Nom, Ess, Par
!! !!  Extra strong grade: Sg.Ill
!! !!  Weak grade: Pl.Nom, Sg.Loc, Sg.Com, Dim
!! !!FORMS
!! !!(5) Sg.Com: kuõʹssin ~ kueʹssin
!! !!(6) Ess: kueʹsˈsen
!! !!(7) Par: kueʹsˈsed
!! !!(8) Pl.Acc: kuõʹssid ~ kueʹssid
!! !!(9) Der/Dimin.N.Sg.Nom: kuâssaž 
!! ** Yaml: __N-kuell__
!! * There are several stem types 
!! * kueʹsˈs:kuâsˈs
: E-STEM_SG-ILL ; !!= * @CODE@ (3) kuâsˈsa
:%^PALE%^PAL%^CCC2CC DenominalAdjsCShort ; !!= * @CODE@
:%^PALE%^PAL E-STEM_SG-NOM ; !!= * @CODE@ (1) kueʹsˈs
:%^PALE%^PAL%^CCC2CC E-STEM_SG-ABE/ACC/GEN ; !!= * @CODE@ (2) kueʹss
:%^CCC2CC A_DER/LAZH ;
:%^PALE%^PAL%^CCC2CC PL-NOM ; !!= * @CODE@ (2) kueʹss
:%^PALE%^PAL%^CCC2CC%>e SG-LOC ; !!= * @CODE@ (4) kueʹssest
:%^VOWRaise%^PAL%^CCC2CC SG-COM_IN ; !!= * @CODE@ (5) kuõʹssin
+Use/NG:%^PALE%^PAL%^CCC2CC SG-COM_IN ; !!= * @CODE@ kueʹssin
:%^PALE%^PAL%>e ESS/PAR ;  !!= * @CODE@ (6) kueʹsˈsen
:%^VOWRaise%^PAL%^CCC2CC E-STEM_PL-OBL ; !!= * @CODE@ (8) kuõʹssid
+Use/NG:%^PALE%^PAL%^CCC2CC E-STEM_PL-OBL ; !!= * @CODE@ kueʹssid
:%^CCC2CC E-STEM_N_KUYLAZH ; !!= * @CODE@ (9) kuâssaž
 E-STEM-PX-RETAIN-WITHOUT-PAL ;   !!= * @CODE@ (10) kuâsˈs-
:%^PALE%^PAL%^CCC2CAllegro E-STEM-PX-ALLEGRO ; !!= * @CODE@ (11) kueʹss-
:%^PALE%^PAL  E-STEM-PX-STRENGTHEN-WITH-PAL ; !!= * @CODE@ (12) kueʹsˈs- Ess+Px..

LEXICON N_MIEQLLL !!= * @CODE@ mieʹll:meâlˈl
! vowel: diphthong
+N: NMN_MIEQLLL ;
LEXICON NMN_MIEQLLL
! gradation: yes
!! !!1. WORDS WITH SINGLE-SYLLABLE NOMINATIVE SINGULARS (2009: 180, 197-199)
!! !!1.3 Sg.Loc in -est (no vowel shift, all lowered)
!! !!  e-stems (Sg.Loc, Ess, Par).
!! !!1.3.2 Sg.Ill vowel -a
!! !!1.3.2.1 Has Palatalization
!! !!  Palatalized: ELSE
!! !!  Not Palatalized: Sg.Ill
!! !!1.3.2.1.2 Has Specifically Pedagogical Gradation
!! !!1.3.2.1.1.1 Has Orthographic Gradation
!! !!1.3.2.1.1.1[] (Diphthong + Consonant and Geminate variation)
!! !!  Strong grade: Sg.Nom, Ess, Par
!! !!  Extra strong grade: Sg.Ill
!! !!  Weak grade: Pl.Nom, Sg.Loc, Sg.Com, Dim
!! !!FORMS
!! !!(5) Sg.Com: miõʹllin ~ mieʹllin
!! !!(6) Ess: mieʹlˈlen
!! !!(7) Par: mieʹlˈled
!! !!(8) Pl.Acc: miõʹllid ~ mieʹllid
!! !!(9) Der/Dimin.N.Sg.Nom: meâllaž 
!! ** Yaml: __N-kuell__
!! * There are several stem types 
!! * mieʹll:meâlˈl
: E-STEM_SG-ILL ; !!= * @CODE@ (3) meâlˈla
:%^VOWRaise%^PALE%^PAL E-STEM_SG-NOM ; !!= * @CODE@ (1) mieʹlˈl
:%^VOWRaise%^PALE%^PAL%^CCC2CC E-STEM_SG-ABE/ACC/GEN ; !!= * @CODE@ (2) mieʹll
:%^CCC2CC A_DER/LAZH ;
:%^VOWRaise%^PALE%^PAL%^CCC2CC PL-NOM ; !!= * @CODE@ (2) mieʹll
:%^VOWRaise%^PALE%^PAL%^CCC2CC%>e SG-LOC ; !!= * @CODE@ (4) mieʹllest
:%^VOWRaise%^PAL%^CCC2CC SG-COM_IN ; !!= * @CODE@ (5) miõʹllin
+Use/NG:%^VOWRaise%^PALE%^PAL%^CCC2CC SG-COM_IN ; !!= * @CODE@ mieʹllin
:%^VOWRaise%^PALE%^PAL%>e ESS/PAR ;  !!= * @CODE@ (6) mieʹlˈlen
:%^VOWRaise%^PAL%^CCC2CC E-STEM_PL-OBL ; !!= * @CODE@ (8) miõʹllid
+Use/NG:%^VOWRaise%^PALE%^PAL%^CCC2CC E-STEM_PL-OBL ; !!= * @CODE@ mieʹllid
:%^CCC2CC E-STEM_N_KUYLAZH ; !!= * @CODE@ (9) meâllaž
 E-STEM-PX-RETAIN-WITHOUT-PAL ;   !!= * @CODE@ (10) meâlˈl-
:%^VOWRaise%^PALE%^PAL%^CCC2CAllegro E-STEM-PX-ALLEGRO ; !!= * @CODE@ (11) mieʹll-
:%^VOWRaise%^PALE%^PAL  E-STEM-PX-STRENGTHEN-WITH-PAL ; !!= * @CODE@ (12) mieʹlˈl Ess+Px..

LEXICON N_SUEIQNN !!= * @CODE@ sueiʹnn:suâinn
! vowel: diphthong
+N: NMN_SUEIQNN ;
LEXICON NMN_SUEIQNN
! gradation: yes
!! !!1. WORDS WITH SINGLE-SYLLABLE NOMINATIVE SINGULARS (2009: 180)
!! !!1.3 Sg.Loc in -est (vowel shift)
!! !!  Raised: Sg.Com, Pl.Obl
!! !!  Lowered: ELSE
!! !!  e-stems (Sg.Loc, Ess, Par).
!! !!1.3.2 Sg.Ill vowel -a
!! !!1.3.2.1 Has Palatalization
!! !!  Palatalized: ELSE
!! !!  Not Palatalized: Sg.Ill
!! !!1.3.2.1.1 Lacks Specifically Pedagogical Gradation
!! !!1.3.2.1.1.1 Has Orthographic Gradation
!! !!1.3.2.1.1.1[] (Monophthong + Consonant Cluster)
!! !!  Strong grade: Sg.Nom, Ess, Par
!! !!  Strong grade: Sg.Ill
!! !!  Weak grade: Pl.Nom, Sg.Loc, Sg.Com
!! !!FORMS
!! !!(1) Sg.Nom: sueiʹnn
!! !!(2) Pl.Nom: sueiʼn
!! !!(3) Sg.Ill: sueinna
!! !!(4) Sg.Loc: sueiʹnest
!! !!(5) Sg.Com: sueiʹnin
!! !!(6) Ess: sueiʹnnen
!! !!(7) Par: sueiʹnned
!! !!(8) Pl.Acc: sueiʹnid
!! !!(9) Der/Dimin.N.Sg.Nom: sueinaž
!! NumContLex="1.113"
!! Is for nouns with ''-est'' Loc, Extra long vowel
!! ** Yaml: __N-sueinn__
:%^VOWRaise%^PALE%^PAL E-STEM_SG-NOM ;
:%^VOWRaise%^PALE%^PAL%^XYY2XY E-STEM_SG-ABE/ACC/GEN ;
:%^XYY2XY A_DER/LAZH ;
:%^VOWRaise%^PALE%^PAL%^XYY2XY PL-NOM ;
: E-STEM_SG-ILL ;
:%^VOWRaise%^PALE%^PAL%^XYY2XY%>e SG-LOC ;
:%^VOWRaise%^PAL%^XYY2XY SG-COM_IN ;
+Use/NG:%^VOWRaise%^PALE%^PAL%^XYY2XY SG-COM_IN ;
:%^VOWRaise%^PAL%>e ESS/PAR ; ! ess and prt without
:%^VOWRaise%^PAL%^XYY2XY%> E-STEM_PL-OBL ;
+Use/NG:%^VOWRaise%^PALE%^PAL%^XYY2XY%> E-STEM_PL-OBL ;
:%^PALNo%^XYY2XY E-STEM_N_KUYLAZH ;
 E-STEM-PX-RETAIN-WITHOUT-PAL ;   !!= * @CODE@ (10) muârjj-
:%^VOWRaise%^PAL%^XYY2XY E-STEM-PX-ALLEGRO ; !!= * @CODE@ (11) mueʹrj-
+Use/NG:%^VOWRaise%^PALE%^PAL%^XYY2XY E-STEM-PX-ALLEGRO ; !!= * @CODE@ (11) mueʹrj-
:%^PALE%^PAL  E-STEM-PX-STRENGTHEN-WITH-PAL ; !!= * @CODE@ (12) sueiʹnn- Ess+Px..


LEXICON N_MUEQRJJ !!= * @CODE@ mueʹrjj:muârjj
! vowel: diphthong
+N: NMN_MUEQRJJ ;
LEXICON NMN_MUEQRJJ
! gradation: yes
!! !!1. WORDS WITH SINGLE-SYLLABLE NOMINATIVE SINGULARS (2009: 180)
!! !!1.3 Sg.Loc in -est (vowel shift)
!! !!  Raised: Sg.Com, Pl.Obl
!! !!  Lowered: ELSE
!! !!  e-stems (Sg.Loc, Ess, Par).
!! !!1.3.2 Sg.Ill vowel -a
!! !!1.3.2.1 Has Palatalization
!! !!  Palatalized: ELSE
!! !!  Not Palatalized: Sg.Ill
!! !!1.3.2.1.1 Lacks Specifically Pedagogical Gradation
!! !!1.3.2.1.1.1 Has Orthographic Gradation
!! !!1.3.2.1.1.1[] (Monophthong + Consonant Cluster)
!! !!  Strong grade: Sg.Nom, Ess, Par
!! !!  Strong grade: Sg.Ill
!! !!  Weak grade: Pl.Nom, Sg.Loc, Sg.Com
!! !!FORMS
!! NumContLex="1.113"
!! Is for nouns with ''-est'' Loc, Extra long vowel
!! ** Yaml: __N-muerjj__
:%^PALE%^PAL%^XYY2XY DenominalAdjsCShort ; !!= * @CODE@
:%^PALE%^PAL E-STEM_SG-NOM ;		  	!!= * @CODE@ (1) Sg.Nom: mueʹrjj
:%^PALE%^PAL%^XYY2XY E-STEM_SG-ABE/ACC/GEN ;	!!= * @CODE@ (2) Pl.Nom: mueʹrj
:%^XYY2XY A_DER/LAZH ;
:%^PALE%^PAL%^XYY2XY PL-NOM ;	!!= * @CODE@ (2) Pl.Nom: mueʹrj
: E-STEM_SG-ILL ;  		     	!!= * @CODE@ (3) Sg.Nom: muârjja
:%^PALE%^PAL%^XYY2XY%>e SG-LOC ;		!!= * @CODE@ (4) Sg.Loc: mueʹrjest
:%^VOWRaise%^PAL%^XYY2XY SG-COM_IN ; !!= * @CODE@ (5) Sg.Com: muõʹrjin
+Use/NG:%^PALE%^PAL%^XYY2XY SG-COM_IN ; !!= * @CODE@ (5) Sg.Com:  mueʹrjin
:%^VOWRaise%^PAL%^XYY2XY E-STEM_PL-OBL ; !!= * @CODE@ (5) Sg.Com: muõʹrjin
+Use/NG:%^PALE%^PAL%^XYY2XY E-STEM_PL-OBL ; !!= * @CODE@ (5) Sg.Com:  mueʹrjin
:%^PALE%^PAL%>e ESS/PAR ; 	 		  !!= * @CODE@ (6) Pl.Nom: mueʹrjjen
:%^XYY2XY E-STEM_N_KUYLAZH ;		  !!= * @CODE@ (9) Der/Dimin.N.Sg.Nom: muârjaž
 E-STEM-PX-RETAIN-WITHOUT-PAL ;   !!= * @CODE@ (10) muârjj-
:%^VOWRaise%^PALE%^PAL%^XYY2XY E-STEM-PX-ALLEGRO ; !!= * @CODE@ (11) mueʹrj-
:%^PALE%^PAL  E-STEM-PX-STRENGTHEN-WITH-PAL ; !!= * @CODE@ (12) mueʹrjj Ess+Px..

LEXICON N_MAAIQLM !!= * @CODE@ maaiʹlm:ma%^1VOWilmm
! vowel: diphthong
+N: NMN_MAAIQLM ;
LEXICON NMN_MAAIQLM
! gradation: yes

!! ** Yaml: __N-maailm__
:%^V2VV%^PAL%^XYY2XY E-STEM_SG-NOM ;		  	!!= * @CODE@ (1) Sg.Nom: mueʹrjj
:%^V2VV%^PAL%^XYY2XY E-STEM_SG-ABE/ACC/GEN ;	!!= * @CODE@ (2) Pl.Nom: mueʹrj
:%^V2VV%^XYY2XY A_DER/LAZH ;
:%^V2VV%^PAL%^XYY2XY PL-NOM ;	!!= * @CODE@ (2) Pl.Nom: mueʹrj
: E-STEM_SG-ILL ;  		     	!!= * @CODE@ (3) Sg.Nom: muârjja
:%^V2VV%^PAL%^XYY2XY%>e SG-LOC ;		!!= * @CODE@ (4) Sg.Loc: mueʹrjest
:%^V2VV%^PAL%^XYY2XY SG-COM_IN ; !!= * @CODE@ (5) Sg.Com: muõʹrjin
:%^V2VV%^PAL%^XYY2XY E-STEM_PL-OBL ; !!= * @CODE@ (5) Sg.Com: muõʹrjin
:%^V2VV%^PAL%^XYY2XY%>e ESS/PAR ; 	 		  !!= * @CODE@ (6) Pl.Nom: mueʹrjjen
:%^V2VV%^XYY2XY E-STEM_N_KUYLAZH ;		  !!= * @CODE@ (9) Der/Dimin.N.Sg.Nom: muârjaž
:%^V2VV%^XYY2XY E-STEM-PX-RETAIN-WITHOUT-PAL ;   !!= * @CODE@ (10) muârjj-
:%^V2VV%^PAL%^XYY2XY E-STEM-PX-ALLEGRO ; !!= * @CODE@ (11) maiʹlm-
:%^PAL  E-STEM-PX-STRENGTHEN-WITH-PAL ; !!= * @CODE@ (12) maiʹlmm Ess+Px..



LEXICON N_SYSTEEQM !!= * @CODE@ uʹčteeʹl:uʹčteel
! vowel: monophthong
+N: NMN_SYSTEEQM ;
LEXICON NMN_SYSTEEQM
! gradation: yes
!! !!1. WORDS WITH SINGLE-SYLLABLE NOMINATIVE SINGULARS (2009: 180)
!! !!1.3 Sg.Loc in -est (vowel shift)
!! !!  Raised: Sg.Com, Pl.Obl
!! !!  Lowered: ELSE
!! !!  e-stems (Sg.Loc, Ess, Par).
!! !!1.3.2 Sg.Ill vowel -a
!! !!1.3.2.1 Has Palatalization
!! !!  Palatalized: ELSE
!! !!  Not Palatalized: Sg.Ill
!! !!1.3.2.1.1 Lacks Specifically Pedagogical Gradation
!! !!1.3.2.1.1.1 Has Orthographic Gradation
!! !!1.3.2.1.1.1[] (Monophthong + Consonant Cluster)
!! !!  Strong grade: Sg.Nom, Ess, Par
!! !!  Strong grade: Sg.Ill
!! !!  Weak grade: Pl.Nom, Sg.Loc, Sg.Com
!! !!FORMS
!! NumContLex="1.113"
!! Is for nouns with ''-est'' Loc, Extra long vowel
!! ** Yaml: __N-presidentt__
:%^PAL E-STEM_SG-NOM ;		  	!!= * @CODE@ (1) uʹčteeʹl
:%^PAL E-STEM_SG-ABE/ACC/GEN ;	!!= * @CODE@ (2) uʹčteeʹl
: A_DER/LAZH ;
:%^PAL PL-NOM ;	!!= * @CODE@ (2) uʹčteeʹl
: E-STEM_SG-ILL ;		     	!!= * @CODE@ (3) uʹčteela
:%^PAL%>e SG-LOC ;		!!= * @CODE@ (4) uʹčteeʹlest
:%^PAL SG-COM_IN ;	!!= * @CODE@ (5) uʹčteeʹlin
:%^PAL E-STEM_PL-OBL ;	!!= * @CODE@ (5) uʹčteeʹlin
:%^PAL%>e ESS/PAR ; 		!!= * @CODE@ (6) uʹčteeʹlen
: E-STEM_N_KUYLAZH ;		!!= * @CODE@ (9) uʹčteelaž
 E-STEM-PX-RETAIN-WITHOUT-PAL ;   !!= * @CODE@ (10) uʹčteel-
:%^VV2V%^PAL E-STEM-PX-ALLEGRO ; !!= * @CODE@ (11) uʹčteʹl-
:%^VV2V%^PAL  E-STEM-PX-STRENGTHEN-WITH-PAL ; !!= * @CODE@ (12) nuʹbb Ess+Px..

LEXICON N_KANEL !!= * @CODE@ kanel:kanẹ%^1VOWl
! vowel: monophthong
+N: NMN_KANEL ;
LEXICON NMN_KANEL
! gradation: yes
!! * Yaml: __N-kanel__
: E-STEM_SG-NOM ;		  	!!= * @CODE@ (1) kanel
:%^V2VV%^PAL E-STEM_SG-ABE/ACC/GEN ;	!!= * @CODE@ (2) kaneeʹl
:%^V2VV A_DER/LAZH ;
:%^V2VV%^PAL PL-NOM ;	!!= * @CODE@ (2) uʹčteeʹl
:%^V2VV E-STEM_SG-ILL ;		     	!!= * @CODE@ (3) kaneela
:%^V2VV%^PAL%>e SG-LOC ;		!!= * @CODE@ (4) kaneeʹlest
:%^V2VV%^PAL SG-COM_IN ;	!!= * @CODE@ (5) kaneeʹlin
:%^V2VV%^PAL E-STEM_PL-OBL ;	!!= * @CODE@ (5) kaneeʹlin
:%^V2VV%^PAL%>e ESS/PAR ; 		!!= * @CODE@ (6) kaneeʹlen
:%^V2VV E-STEM_N_KUYLAZH ;		!!= * @CODE@ (9) kaneelaž
:%^V2VV E-STEM-PX-RETAIN-WITHOUT-PAL ;   !!= * @CODE@ (10) kaneel-
:%^PAL E-STEM-PX-ALLEGRO ; !!= * @CODE@ (11) kaneʹl-
:%^PAL  E-STEM-PX-STRENGTHEN-WITH-PAL ; !!= * @CODE@ (12) kaneʹl Ess+Px..


LEXICON N_KHIEQMNN !!= * @CODE@ ǩieʹmnn:ǩeâmnn
! vowel: diphthong
+N: NMN_KHIEQMNN ;
LEXICON NMN_KHIEQMNN
! gradation: yes
!! !!1. WORDS WITH SINGLE-SYLLABLE NOMINATIVE SINGULARS (2009: 180)
!! !!1.3 Sg.Loc in -est (vowel shift)
!! !!  Raised: Sg.Com, Pl.Obl
!! !!  Lowered: ELSE
!! !!  e-stems (Sg.Loc, Ess, Par).
!! !!1.3.2 Sg.Ill vowel -a
!! !!1.3.2.1 Has Palatalization
!! !!  Palatalized: ELSE
!! !!  Not Palatalized: Sg.Ill
!! !!1.3.2.1.1 Lacks Specifically Pedagogical Gradation
!! !!1.3.2.1.1.1 Has Orthographic Gradation
!! !!1.3.2.1.1.1[] (Monophthong + Consonant Cluster)
!! !!  Strong grade: Sg.Nom, Ess, Par
!! !!  Strong grade: Sg.Ill
!! !!  Weak grade: Pl.Nom, Sg.Loc, Sg.Com
!! !!FORMS
!! !!(1) Sg.Nom: ǩeʹmnn
!! !!(2) Pl.Nom: ǩeeʹmn
!! !!(3) Sg.Ill: ǩeâmnna
!! !!(4) Sg.Loc: ǩeeʹmnest
!! !!(5) Sg.Com: ǩeeʹmnin
!! !!(6) Ess: ǩeʹmnnen
!! !!(7) Par: ǩeʹmnned
!! !!(8) Pl.Acc: ǩeeʹmnid
!! !!(9) Der/Dimin.N.Sg.Nom: ǩeâmnaž
!! NumContLex="1.113"
!! Is for nouns with ''-est'' Loc, Extra long vowel
!! ** Yaml: __N-algg__
:%^VOWRaise%^PALE%^PAL  E-STEM_SG-NOM ;	    			! ǩieʹmnn
:%^PALE%^PAL%^XYY2XY E-STEM_SG-ABE/ACC/GEN ;		! ǩeeʹmn
:%^XYY2XY A_DER/LAZH ;
:%^PALE%^PAL%^XYY2XY PL-NOM ;		! ǩeeʹmn
: E-STEM_SG-ILL ;		! ǩeâmnna
:%^PALE%^PAL%^XYY2XY%>e SG-LOC ;		! ǩeeʹmnest
:%^PALE%^PAL%^XYY2XY SG-COM_IN ;		! ǩeeʹmnin
:%^VOWRaise%^PALE%^PAL%>e ESS/PAR ; ! ess and prt without
:%^PALE%^PAL%^XYY2XY%>  E-STEM_PL-OBL ;
:%^XYY2XY  E-STEM_N_KUYLAZH ;	! ǩeâmnaž
 E-STEM-PX-RETAIN-WITHOUT-PAL ;   !!= * @CODE@ (10) ǩeâmnn-
:%^VOWRaise%^PALE%^PAL%^XYY2XY E-STEM-PX-ALLEGRO ; !!= * @CODE@ (11) kieʹmn-
:%^VOWRaise%^PALE%^PAL  E-STEM-PX-STRENGTHEN-WITH-PAL ; !!= * @CODE@ (12) kieʹmnn Ess+Px..



!! CLASS 1 LOW VOWEL, PALATALIZATION, ILLATIVE IN U NOMINALS

LEXICON N_LAQB3H3H !!= * @CODE@ läʹbǯǯ:läbǯǯ
+N: NMN_LAQB3H3H ;
LEXICON NMN_LAQB3H3H
! gradation: yes
!! !!1. WORDS WITH SINGLE-SYLLABLE NOMINATIVE SINGULARS (2009: 180)
!! !!1.2 Sg.Loc in -ast (vowel shift)
!! !!  Raised: Sg.Ill
!! !!  Lowered: ELSE
!! !!  a-stems (Sg.Loc, Ess, Par).
!! !!1.2.2 Sg.Ill vowel -u
!! !!1.2.2.1 Has Palatalization
!! !!1.2.2.1.1 Lacks Specifically Pedagogical Gradation
!! !!1.2.2.1.1.1 Has Orthographic Gradation
!! !!1.2.2.1.1.1[] (Monophthong + Consonant Cluster alternation)
!! !!  Strong grade: Sg.Nom, Ess, Par
!! !!  Strong grade: Sg.Ill
!! !!  Weak grade: Pl.Nom, Sg.Loc, Sg.Com
!! !!FORMS
!! ** Yaml: __N-laebzz__
!NumContLex="1.116"
:%^V2VV%^PAL%^XYY2XY%>a E-STEM_PL-OBL ; !!(8) Pl.Acc: lääʹbǯaid
:%^PAL%>a ESS/PAR ;  !!(6) Ess: läʹbǯǯan
:%^V2VV%^PAL%^XYY2XY E-STEM_SG-ABE/ACC/GEN ; !!(2) Pl.Nom: lääʹbǯ
:%^V2VV%^XYY2XY A_DER/LAZH ;
:%^V2VV%^PAL%^XYY2XY PL-NOM ; !!(2) Pl.Nom: lääʹbǯ
: A_DER/SAZH ;
:%^VOWRaise%>u SG-ILL ; !!(3) Sg.Ill: labǯǯu
:%^V2VV%^PAL%^XYY2XY%>a SG-LOC ; !!(4) Sg.Loc: lääʹbǯast
:%^V2VV%^PAL%^XYY2XY%>a SG-COM_IN ; !!(5) Sg.Com: lääʹbǯain
:%^PAL E-STEM_SG-NOM ; !!(1) Sg.Nom: läʹbǯǯ
+Der/Dimin:%^V2VV%^VOWRaise%^XYY2XY N_PIISSUZH ; !!(9) Der/Dimin.N.Sg.Nom: laabǯuž (2009: 312-313)
+Der/Dimin:%^V2VV%> N_PEESSAZH ; !!= * @CODE@  (9) Dim.N.Sg.Nom: lääbǯaž
!! WORK NEEDED

!! CLASS 1 LOW VOWEL, PALATALIZATION, ILLATIVE IN A NOMINALS
!! !!e-stems

LEXICON N_VAEQLL !!= * @CODE@ väʹll:väll
+N: NMN_VAEQLL ;
LEXICON NMN_VAEQLL
! gradation: yes
!! similar_to: N_PAPP
!! vowel: monophthong
!! vowel_shift: yes
!! consonantism: geminate
! weak: single
!! !!1. WORDS WITH SINGLE-SYLLABLE NOMINATIVE SINGULARS (2009: 204)
!! !!1.3 Sg.Loc in -est (vowel shift)
!! !!  Raised: Sg.Com, Pl.Obl
!! !!  Lowered: ELSE
!! !!  e-stems (Sg.Loc, Ess, Par).
!! !!1.3.2 Sg.Ill vowel -a
!! !!1.3.2.1 Has Palatalization
!! !!  Palatalized: ELSE
!! !!  Not Palatalized: Sg.Ill
!! !!1.3.2.1.1 Lacks Specifically Pedagogical Gradation
!! !!1.3.2.1.1.1 Has Orthographic Gradation
!! !!1.3.2.1.1.1[] (Monophthong + Consonant Geminate Variation)
!! !!  Strong grade: Sg.Nom, Ess, Par
!! !!  Extra strong grade: Sg.Ill
!! !!  Weak grade: Pl.Nom, Sg.Loc, Sg.Com
!! !!FORMS
!! NumContLex="1.113"
!! ** Yaml: __N-vaell, N-kall__
!! strong_geminate, short_vowel, palatalization, low_stem_vowel
:%^PAL E-STEM_SG-NOM ;	    			!!(1) Sg.Nom: väʹll
:%^PAL%>e ESS/PAR ; 	  	    		!!(6) Ess:  väʹllen
!! strong_geminate, short_vowel, depalatalization, low_stem_vowel
: E-STEM_SG-ILL ;	      		!!(3) Sg.Ill: välla
!! strong_geminate, long_vowel, palatalization, low_stem_vowel
:%^V2VV%^PAL E-STEM_SG-ABE/ACC/GEN ;		!!(2) Pl.Nom:  vääʹll
:%^V2VV A_DER/LAZH ;
:%^V2VV%^PAL PL-NOM ;		!!(2) Pl.Nom:  vääʹll
:%^V2VV%^PAL%>e SG-LOC ;			!!(4) Sg.Loc: vääʹllest
!! strong_geminate, long_vowel, palatalization, high_stem_vowel
:%^V2VV%^VOWRaise%^PAL SG-COM_IN ;		!!(5) Sg.Com: vaaʹllin
:%^V2VV%^VOWRaise%^PAL E-STEM_PL-OBL ;		!!(5) Sg.Com: vaaʹllin
!! strong_geminate, long_vowel, depalatalization, low_stem_vowel
:%^V2VV E-STEM_N_KUYLAZH ;	!!(9) Der/Dimin.N.Sg.Nom: väällaž
: E-STEM-PX-RETAIN-WITHOUT-PAL ;   !!= * @CODE@ (10) väll-
:%^PAL%^CC2CAllegro E-STEM-PX-ALLEGRO ; !!= * @CODE@ (11) väʹl-
:%^PAL  E-STEM-PX-STRENGTHEN-WITH-PAL ; !!= * @CODE@ (12) väʹll Ess+Px..



LEXICON N_EQCHCH !!= * @CODE@ eʹčč:ẹ%^1VOWčč
! vowel: monophthong
! V1ʹC1C1
+N: NMN_EQCHCH ;
LEXICON NMN_EQCHCH
!! vowel_shift: no
!! gradation: yes
!! similarity: N_TOLL:N_KUSS:N_AQVV
!! !!1. WORDS WITH SINGLE-SYLLABLE NOMINATIVE SINGULARS (2009: 204, 329)
!! !!1.3 Sg.Loc in -est (no vowel shift, all lowered)
!! !!  e-stems (Sg.Loc, Ess, Par).
!! !!1.3.2 Sg.Ill vowel -a
!! !!1.3.2.1 Has Palatalization
!! !!  Palatalized: ELSE
!! !!  Not Palatalized: Sg.Ill
!! !!1.3.2.1.1 Lacks Specifically Pedagogical Gradation
!! !!1.3.2.1.1.1 Has Orthographic Gradation
!! !!1.3.2.1.1.1[] (Monophthong + Consonant Geminate Variation)
!! !!  Extra strong grade: Sg.Nom, Ess, Par
!! !!  Extra strong grade: Sg.Ill
!! !!  Weak grade: Pl.Nom, Sg.Loc, Sg.Com
!! !!FORMS
!! NumContLex="1.113"
!! ** Yaml: __N-ecch__
:%^PAL E-STEM_SG-NOM ;		  	!!= * @CODE@ (1) Sg.Nom: eʹčč
:%^V2VV%^PAL%^KK2GG E-STEM_SG-ABE/ACC/GEN ; !!= * @CODE@ (2) Pl.Nom: eeʼjj
:%^V2VV%^KK2GG A_DER/LAZH ;
:%^V2VV%^PAL%^KK2GG PL-NOM ; !!= * @CODE@ (2) Pl.Nom: eeʼjj
: E-STEM_SG-ILL ;	    !!= * @CODE@ (3) Sg.Ill: ẹčča
:%^V2VV%^PAL%^KK2GG%>e SG-LOC ; !!= * @CODE@ (4) Sg.Loc: eeʹjjest
:%^V2VV%^PAL%^KK2GG SG-COM_IN ; !!= * @CODE@ (5) Sg.Com: eeʹjjin
:%^V2VV%^PAL%^KK2GG E-STEM_PL-OBL ; !!= * @CODE@ (5) Sg.Com: eeʹjjin
:%^PAL%>e ESS/PAR ; !!= * @CODE@ (6) Ess: eʹččen
:%^V2VV%^KK2GG E-STEM_N_KUYLAZH ; !!= * @CODE@ (9) Der/Dimin.N.Sg.Nom: eejjaž
 E-STEM-PX-RETAIN-WITHOUT-PAL ;   !!= * @CODE@ (10) ẹčč-
:%^PAL%^KK2GAllegro E-STEM-PX-ALLEGRO ; !!= * @CODE@ (11) eʹj-
:%^PAL  E-STEM-PX-STRENGTHEN-WITH-PAL ; !!= * @CODE@ (12) eʹčč Ess+Px..

LEXICON N_PEQKHKH !!= * @CODE@ peʹǩǩ:pẹ%^1VOWkk
! vowel: monophthong
! 
+N: NMN_PEQKHKH ;
LEXICON NMN_PEQKHKH
!! vowel_shift: no
!! gradation: yes
!! similarity: N_PAPP

!! !!FORMS
!! NumContLex="1.113"
!! * Yaml: __N-peqkhkh__
:%^PAL E-STEM_SG-NOM ;		  	!!= * @CODE@ (1) Sg.Nom: peʹǩǩ
:%^V2VV%^PAL E-STEM_SG-ABE/ACC/GEN ; !!= * @CODE@ (2) Pl.Nom: peeʼǩǩ
:%^V2VV A_DER/LAZH ;
:%^V2VV%^PAL PL-NOM ; !!= * @CODE@ (2) Pl.Nom: peeʼǩǩ
: E-STEM_SG-ILL ;	    !!= * @CODE@ (3) Sg.Ill: pẹkka
:%^V2VV%^PAL%>e SG-LOC ; !!= * @CODE@ (4) Sg.Loc: peeʹǩǩest
:%^V2VV%^PAL SG-COM_IN ; !!= * @CODE@ (5) Sg.Com: peeʹǩǩin
:%^V2VV%^PAL E-STEM_PL-OBL ; !!= * @CODE@ (5) Sg.Com: peeʹǩǩin
:%^PAL%>e ESS/PAR ; !!= * @CODE@ (6) Ess: eʹččen
:%^V2VV E-STEM_N_KUYLAZH ; !!= * @CODE@ (9) Der/Dimin.N.Sg.Nom: peekkaž
 E-STEM-PX-RETAIN-WITHOUT-PAL ;   !!= * @CODE@ (10) ẹkk-
:%^PAL%^CC2CAllegro E-STEM-PX-ALLEGRO ; !!= * @CODE@ (11) eʹǩ-
:%^PAL  E-STEM-PX-STRENGTHEN-WITH-PAL ; !!= * @CODE@ (12) eʹǩǩ Ess+Px..


LEXICON N_AQVV !!= * @CODE@ äʹvv:ävv
!! V1ʹC1C1
+N: NMN_AQVV ;
LEXICON NMN_AQVV
!! vowel: monophthong
!! vowel_shift: no
!! gradation: yes
!! similarity: N_TOLL:N_KUSS:N_EQCHCH
!! !!1. WORDS WITH SINGLE-SYLLABLE NOMINATIVE SINGULARS (2009: 204, 329)
!! !!1.3 Sg.Loc in -est (no vowel shift, all lowered)
!! !!  e-stems (Sg.Loc, Ess, Par).
!! !!1.3.2 Sg.Ill vowel -a
!! !!1.3.2.1 Has Palatalization
!! !!  Palatalized: ELSE
!! !!  Not Palatalized: Sg.Ill
!! !!1.3.2.1.1 Lacks Specifically Pedagogical Gradation
!! !!1.3.2.1.1.1 Has Orthographic Gradation
!! !!1.3.2.1.1.1[] (Monophthong + Consonant Geminate Variation)
!! !!  Extra strong grade: Sg.Nom, Ess, Par
!! !!  Extra strong grade: Sg.Ill
!! !!  Weak grade: Pl.Nom, Sg.Loc, Sg.Com
!! !!FORMS
!! NumContLex="1.113"
!! ** Yaml: __N-aevv__
!!
:%^PAL E-STEM_SG-NOM ; !!(1) Sg.Nom: äʹvv
:%^V2VV%^PAL%^CC2C E-STEM_SG-ABE/ACC/GEN ; !!(2) Pl.Nom: ääʼv
:%^V2VV%^CC2C A_DER/LAZH ;
:%^V2VV%^PAL%^CC2C PL-NOM ; !!(2) Pl.Nom: ääʼv
: E-STEM_SG-ILL ;   !!(3) Sg.Ill: ävva
:%^V2VV%^PAL%^CC2C%>e SG-LOC ;	!!(4) Sg.Loc: ääʹvest
:%^V2VV%^PAL%^CC2C SG-COM_IN ; !!(5) Sg.Com: ääʹvin
:%^V2VV%^PAL%^CC2C E-STEM_PL-OBL ; !!(5) Sg.Com: ääʹvin
:%^PAL%>e ESS/PAR ; !!(6) Ess: äʹvven
:%^V2VV%^CC2C E-STEM_N_KUYLAZH ; !!(9) Der/Dimin.N.Sg.Nom: äävaž
 E-STEM-PX-RETAIN-WITHOUT-PAL ;   !!= * @CODE@ (10) ävv-
:%^PAL%^CC2CAllegro E-STEM-PX-ALLEGRO ; !!= * @CODE@ (11) äʹv-
:%^PAL  E-STEM-PX-STRENGTHEN-WITH-PAL ; !!= * @CODE@ (12) äʹvv Ess+Px..


LEXICON N_STAQLLJ !!= * @CODE@ stäʹllj:ställj
!! V1ʹC1C1
+N: NMN_STAQLLJ ;
LEXICON NMN_STAQLLJ
!! vowel: monophthong
!! vowel_shift: yes
!! gradation: yes
!! similarity: N_TOLL:N_KUSS:N_EQCHCH:N_AQVV
!! !!FORMS
!! NumContLex="1.113"
!! ** Yaml: __N-staellj__
!!
:%^PAL E-STEM_SG-NOM ; !!(1) Sg.Nom: äʹvv
:%^V2VV%^PAL%^CC2C E-STEM_SG-ABE/ACC/GEN ; !!(2) Sg.Gen: stääʼlj
:%^V2VV%^CC2C A_DER/LAZH ;
: E-STEM_SG-ILL ;   !!(3) Sg.Ill: ställja
:%^V2VV%^PAL%^CC2C%>e SG-LOC ;	!!(4) Sg.Loc: stääʹljest
:%^V2VV%^VOWRaise%^PAL%^CC2C SG-COM_IN ; !!(5) Sg.Com: staaʹljin
:%^PAL%>e ESS/PAR ; !!(6) Ess: äʹvven
:%^V2VV%^PAL%^CC2C PL-NOM ; !!(2) Pl.Nom: stääʼlj
:%^V2VV%^VOWRaise%^PAL%^CC2C E-STEM_PL-OBL ; !!(5) Pl.Gen: staaʹlji
:%^V2VV%^CC2C E-STEM_N_KUYLAZH ; !!(9) Der/Dimin.N.Sg.Nom: äävaž
 E-STEM-PX-RETAIN-WITHOUT-PAL ;   !!= * @CODE@ (10) ställj-
:%^PAL%^CC2CAllegro E-STEM-PX-ALLEGRO ; !!= * @CODE@ (11) stäʹlj-
:%^PAL  E-STEM-PX-STRENGTHEN-WITH-PAL ; !!= * @CODE@ (12) stäʹllj Ess+Px..


LEXICON N_PEQLLJ !!= * @CODE@ peʹllj:pẹ%^1VOWllj

+N: NMN_PEQLLJ ;
LEXICON NMN_PEQLLJ
!! vowel: monophthong
!! vowel_shift: no
!! gradation: yes
!! !!FORMS
!!
:%^PAL E-STEM_SG-NOM ; !!(1) Sg.Nom: peʹllj
:%^V2VV%^PAL E-STEM_SG-ABE/ACC/GEN ; !!(2) Sg.Gen: peeʼllj
:%^V2VV A_DER/LAZH ;
: E-STEM_SG-ILL ;   !!(3) Sg.Ill: pẹllja
:%^V2VV%^PAL%>e SG-LOC ;	!!(4) Sg.Loc: peeʹlljest
:%^V2VV%^PAL SG-COM_IN ; !!(5) Sg.Com: peeʹlljin
:%^PAL%>e ESS/PAR ; !!(6) Ess: peʹlljen
:%^V2VV%^PAL PL-NOM ; !!(2) Pl.Nom: peeʼllj
:%^V2VV%^PAL E-STEM_PL-OBL ; !!(5) Pl.Gen: peeʹllji
:%^V2VV E-STEM_N_KUYLAZH ; !!(9) Der/Dimin.N.Sg.Nom: peelljaž
 E-STEM-PX-RETAIN-WITHOUT-PAL ;   !!= * @CODE@ (10) pellj-
:%^PAL%^CC2CAllegro E-STEM-PX-ALLEGRO ; !!= * @CODE@ (11) peʹlj-
:%^PAL  E-STEM-PX-STRENGTHEN-WITH-PAL ; !!= * @CODE@ (12) peʹllj Ess+Px..


LEXICON N_AQKHKH !!= * @CODE@ äʹǩǩ:äkk
! vowel: monophthong
! V1ʹC1C1
+N: NMN_AQKHKH ;
LEXICON NMN_AQKHKH
! gradation: yes
!! !!1. WORDS WITH SINGLE-SYLLABLE NOMINATIVE SINGULARS (2009: 204, 329)
!! !!1.3 Sg.Loc in -est (no vowel shift, all lowered)
!! !!  e-stems (Sg.Loc, Ess, Par).
!! !!1.3.2 Sg.Ill vowel -a
!! !!1.3.2.1 Has Palatalization
!! !!  Palatalized: ELSE
!! !!  Not Palatalized: Sg.Ill
!! !!1.3.2.1.1 Lacks Specifically Pedagogical Gradation
!! !!1.3.2.1.1.1 Has Orthographic Gradation
!! !!1.3.2.1.1.1[] (Monophthong + Consonant Geminate Variation)
!! !!  Extra strong grade: Sg.Nom, Ess, Par
!! !!  Extra strong grade: Sg.Ill
!! !!  Weak grade: Pl.Nom, Sg.Loc, Sg.Com
!! !!FORMS
!! NumContLex="1.113"
!! ** Yaml: __N-aekkj__
!! * There are several stem types
!! * äʹǩǩ:äʹǩǩ
!!
:%^PAL  E-STEM_SG-NOM ; !!(1) Sg.Nom: äʹǩǩ
:%^V2VV%^PAL E-STEM_SG-ABE/ACC/GEN ; !!(2) Pl.Nom: ääʼǩǩ
:%^V2VV A_DER/LAZH ;
:%^V2VV%^PAL PL-NOM ; !!(2) Pl.Nom: ääʼǩǩ
: E-STEM_SG-ILL ; !!(3) Sg.Ill: äkka
:%^V2VV%^PAL%>e SG-LOC ; !!(4) Sg.Loc: ääʹǩǩest
:%^V2VV%^VOWRaise%^PAL SG-COM_IN ; !!(5) Sg.Com: aaʹǩǩin
+Use/NG:%^V2VV%^PAL SG-COM_IN ; !!(5) Sg.Com: ääʹǩǩin
:%^V2VV%^VOWRaise%^PAL E-STEM_PL-OBL ; !!(5) Sg.Com: aaʹǩǩin
+Use/NG:%^V2VV%^PAL E-STEM_PL-OBL ; !!(5) Sg.Com: ääʹǩǩin
:%^PAL%>e ESS/PAR ;  !!(6) Ess: äʹǩǩen
:%^V2VV E-STEM_N_KUYLAZH ; !!(9) Der/Dimin.N.Sg.Nom: ääkkaž
 E-STEM-PX-RETAIN-WITHOUT-PAL ;   !!= * @CODE@ (10) äkk-
:%^PAL%^CC2CAllegro E-STEM-PX-ALLEGRO ; !!= * @CODE@ (11) äʹǩ-
:%^PAL  E-STEM-PX-STRENGTHEN-WITH-PAL ; !!= * @CODE@ (12) äʹǩǩ Ess+Px..


LEXICON N_SAAQMM !!= * @CODE@ sääʹmm:säämm
+N: NMN_SAAQMM ;
LEXICON NMN_SAAQMM
! gradation: yes
! vowel: monophthong
! weak: single
!! !!1. WORDS WITH SINGLE-SYLLABLE NOMINATIVE SINGULARS (2009: 204)
!! !!1.3 Sg.Loc in -est (vowel shift)
!! !!  Raised: Sg.Com, Pl.Obl
!! !!  Lowered: ELSE
!! !!  e-stems (Sg.Loc, Ess, Par).
!! !!1.3.2 Sg.Ill vowel -a
!! !!1.3.2.1 Has Palatalization
!! !!  Palatalized: ELSE
!! !!  Not Palatalized: Sg.Ill
!! !!1.3.2.1.1 Lacks Specifically Pedagogical Gradation
!! !!1.3.2.1.1.1 Has Orthographic Gradation
!! !!1.3.2.1.1.1[] (Monophthong + Consonant Geminate Variation)
!! !!  Strong grade: Sg.Nom, Ess, Par
!! !!  Extra strong grade: Sg.Ill
!! !!  Weak grade: Pl.Nom, Sg.Loc, Sg.Com
!! !!FORMS
!! NumContLex="1.113"
!! ** Yaml: __N-saeaemm__
!!
:%^PAL E-STEM_SG-NOM ;		  !!(1) Sg.Nom: sääʹmm
:%^PAL%^CC2C E-STEM_SG-ABE/ACC/GEN ; !!(2) Pl.Nom: sääʹm
:%^CC2C A_DER/LAZH ;
:%^PAL%^CC2C PL-NOM ; !!(2) Pl.Nom: sääʹm
:%^VV2V E-STEM_SG-ILL ; !!(3) Sg.Ill: sämma
:%^PAL%^CC2C%>e SG-LOC ; !!(4) Sg.Loc: sääʹmest
:%^VOWRaise%^PAL%^CC2C SG-COM_IN ; !!(5) Sg.Com: saaʹmin
:%^VOWRaise%^PAL%^CC2C E-STEM_PL-OBL ; !!(5) Sg.Com: saaʹmin
:%^PAL%>e ESS/PAR ; !!(6) Ess: sääʹmmen
:%^CC2C E-STEM_N_KUYLAZH ; !!(9) Der/Dimin.N.Sg.Nom: säämaž
 E-STEM-PX-RETAIN-WITHOUT-PAL ;   !!= * @CODE@ (10) säämm-
:%^VV2V%^PAL%^CC2CAllegro E-STEM-PX-ALLEGRO ; !!= * @CODE@ (11) säʹm-
:%^VV2V%^PAL  E-STEM-PX-STRENGTHEN-WITH-PAL ; !!= * @CODE@ (12) säʹmm Ess+Px..

LEXICON N_SAAQMM-PL
+N:%^PAL R ; !!(1) Sg.Nom: sääʹmm
+N:%^PAL%^CC2C PL-NOM ; !!(2) Pl.Nom: sääʹm
+N:%^VOWRaise%^PAL%^CC2C PL-OBL ; !!(5) Sg.Com: saaʹmin
+N:%^PAL%>e ESS/PAR ; !!(6) Ess: sääʹmmen


LEXICON N_CHAAQCC !!= * @CODE@ čääʹcc:čääcc
+N: NMN_CHAAQCC ;
LEXICON NMN_CHAAQCC
! gradation: yes
! vowel: monophthong
! weak: geminate
! similar_to: N_RAEAEKK
!! !!1. WORDS WITH SINGLE-SYLLABLE NOMINATIVE SINGULARS (2009: 204)
!! !!1.3 Sg.Loc in -est (vowel shift)
!! !!  Raised: Sg.Com, Pl.Obl
!! !!  Lowered: ELSE
!! !!  e-stems (Sg.Loc, Ess, Par).
!! !!1.3.2 Sg.Ill vowel -a
!! !!1.3.2.1 Has Palatalization
!! !!  Palatalized: ELSE
!! !!  Not Palatalized: Sg.Ill
!! !!1.3.2.1.1 Lacks Specifically Pedagogical Gradation
!! !!1.3.2.1.1.1 Has Orthographic Gradation
!! !!1.3.2.1.1.1[] (Monophthong + Consonant Geminate Variation)
!! !!  Strong grade: Sg.Nom, Ess, Par
!! !!  Extra strong grade: Sg.Ill
!! !!  Weak grade: Pl.Nom, Sg.Loc, Sg.Com
!! !!FORMS
!! NumContLex="1.113"
!! ** Yaml: __caacc__
!! * There are several stem types
!! * čääʹcc:čääʹcc
!!
:%^PAL E-STEM_SG-NOM ;                              !!= * @CODE@ (1) čääʹcc
:%^PAL%^KK2GG E-STEM_SG-ABE/ACC/GEN ;        !!= * @CODE@ (2) čääʼʒʒ
:%^KK2GG A_DER/LAZH ;
:%^PAL%^KK2GG PL-NOM ;        !!= * @CODE@ (2) čääʼʒʒ
:%^VV2V E-STEM_SG-ILL ;              !!= * @CODE@ (3) čäcca
:%^PAL%^KK2GG%>e SG-LOC ;                    !!= * @CODE@ (4) čääʼʒʒest
:%^VOWRaise%^PAL%^KK2GG SG-COM_IN ;          !!= * @CODE@ (5) čaaʼʒʒin
:%^VOWRaise%^PAL%^KK2GG E-STEM_PL-OBL ;          !!= * @CODE@ (5) čaaʼʒʒin
:%^PAL%>e ESS/PAR ;                              !!= * @CODE@ (6) čääʼccen
:%^KK2GG E-STEM_N_KUYLAZH ;    !!= * @CODE@ (9) čääʒʒaž
 E-STEM-PX-RETAIN-WITHOUT-PAL ;   !!= * @CODE@ (10) čääcc-
:%^VV2V%^PAL%^KK2GAllegro E-STEM-PX-ALLEGRO ; !!= * @CODE@ (11) čäʹʒ-
:%^VV2V%^PAL  E-STEM-PX-STRENGTHEN-WITH-PAL ; !!= * @CODE@ (12) čäʹcc Ess+Px..

LEXICON N_CHAAQCC-PL !!= * @CODE@ čääʹʒʒ:čääcc
+N:%^PAL R ;                   !!= * @CODE@ (1) čääʹcc
+N:%^PAL%^KK2GG PL-NOM ;        !!= * @CODE@ (2) čääʼʒʒ
+N:%^VOWRaise%^PAL%^KK2GG E-STEM_PL-OBL ;          !!= * @CODE@ (5) čaaʼʒʒin
+N:%^PAL%>e ESS/PAR ;                              !!= * @CODE@ (6) čääʼccen


LEXICON N_EEQKHKH !!= * @CODE@ eeʹǩǩ:ẹẹkk
+N: NMN_EEQKHKH ;
LEXICON NMN_EEQKHKH
! gradation: yes
! vowel: monophthong
! weak: geminate
!! !!1. WORDS WITH SINGLE-SYLLABLE NOMINATIVE SINGULARS (2009: 204)
!! !!1.3 Sg.Loc in -est (vowel shift)
!! !!  Raised: Sg.Com, Pl.Obl
!! !!  Lowered: ELSE
!! !!  e-stems (Sg.Loc, Ess, Par).
!! !!1.3.2 Sg.Ill vowel -a
!! !!1.3.2.1 Has Palatalization
!! !!  Palatalized: ELSE
!! !!  Not Palatalized: Sg.Ill
!! !!1.3.2.1.1 Lacks Specifically Pedagogical Gradation
!! !!1.3.2.1.1.1 Has Orthographic Gradation
!! !!1.3.2.1.1.1[] (Monophthong + Consonant Geminate Variation)
!! !!  Strong grade: Sg.Nom, Ess, Par
!! !!  Extra strong grade: Sg.Ill
!! !!  Weak grade: Pl.Nom, Sg.Loc, Sg.Com
!! !!FORMS
!! NumContLex="1.113"
!! ** Yaml: __N-eekkj__
!! * There are several stem types
!! * eeʹǩǩ:eeʹǩǩ
!!
:%^PAL E-STEM_SG-NOM ;	    			!!= * @CODE@ (1) eeʹǩǩ
:%^PAL%^KK2GG E-STEM_SG-ABE/ACC/GEN ;	!!= * @CODE@ (2) eeʹjj
:%^KK2GG A_DER/LAZH ;
:%^PAL%^KK2GG PL-NOM ;	!!= * @CODE@ (2) eeʹjj
:%^VV2V E-STEM_SG-ILL ;     		!!= * @CODE@ (3) ẹkka
:%^PAL%^KK2GG%>e SG-LOC ;	 		!!= * @CODE@ (4) eeʹjjest
:%^VOWRaise%^PAL%^KK2GG SG-COM_IN ;		!!= * @CODE@ (5) iiʹjjin
:%^VOWRaise%^PAL%^KK2GG E-STEM_PL-OBL ;		!!= * @CODE@ (5) iiʹjjin
+Use/NG:%^PAL%^KK2GG SG-COM_IN ;		!!= * @CODE@ (5) eeʹjjin
+Use/NG:%^PAL%^KK2GG E-STEM_PL-OBL ;		!!= * @CODE@ (5) eeʹjjin
:%^PAL%>e ESS/PAR ; 	   	     		!!= * @CODE@ (6) eeʹǩǩen
:%^KK2GG E-STEM_N_KUYLAZH ;	!!= * @CODE@ (9) čääʒʒaž
 E-STEM-PX-RETAIN-WITHOUT-PAL ;   !!= * @CODE@ (10) ẹẹkk-
:%^VV2V%^PAL%^CC2CAllegro E-STEM-PX-ALLEGRO ; !!= * @CODE@ (11) eʹǩ-
:%^VV2V%^PAL  E-STEM-PX-STRENGTHEN-WITH-PAL ; !!= * @CODE@ (12) eʹǩǩ Ess+Px..


LEXICON N_TEEQMM !!= * @CODE@ teeʹmm:teemm
+N: NMN_TEEQMM ;
LEXICON NMN_TEEQMM
! gradation: yes
! vowel: monophthong
! vowel_shift: no
! weak: single
!! !!1. WORDS WITH SINGLE-SYLLABLE NOMINATIVE SINGULARS (2009: 204)
!! !!FORMS
!! NumContLex="1.113"
!! ** Yaml: __N-teemm__
!!
:%^PAL E-STEM_SG-NOM ;		  !!(1) Sg.Nom: teeʹmm
:%^PAL%^CC2C E-STEM_SG-ABE/ACC/GEN ; !!(2) Pl.Nom: teeʹm
:%^CC2C A_DER/LAZH ;
:%^PAL%^CC2C PL-NOM ; !!(2) Pl.Nom: teeʹm
:%^VV2V E-STEM_SG-ILL ; !!(3) Sg.Ill: temma
:%^PAL%^CC2C%>e SG-LOC ; !!(4) Sg.Loc: teeʹmest
:%^PAL%^CC2C SG-COM_IN ; !!(5) Sg.Com: teeʹmin
:%^PAL%^CC2C E-STEM_PL-OBL ; !!(5) Sg.Com: teeʹmin
:%^PAL%>e ESS/PAR ; !!(6) Ess: teeʹmmen
:%^CC2C E-STEM_N_KUYLAZH ; !!(9) Der/Dimin.N.Sg.Nom: teemaž
 E-STEM-PX-RETAIN-WITHOUT-PAL ;   !!= * @CODE@ (10) teemm-
:%^VV2V%^PAL%^CC2CAllegro E-STEM-PX-ALLEGRO ; !!= * @CODE@ (11) teʹm-
:%^VV2V%^PAL  E-STEM-PX-STRENGTHEN-WITH-PAL ; !!= * @CODE@ (12) nuʹbb Ess+Px..

LEXICON N_PAAQJJ !!= * @CODE@ pââʹjj:pââjj
! vowel: monophthong
+N: NMN_PAAQJJ ;
LEXICON NMN_PAAQJJ
! gradation: yes
!! !!1. WORDS WITH SINGLE-SYLLABLE NOMINATIVE SINGULARS (2009: 204, 329)
!! !!1.3 Sg.Loc in -est (no vowel shift, all lowered)
!! !!  e-stems (Sg.Loc, Ess, Par).
!! !!1.3.2 Sg.Ill vowel -a
!! !!1.3.2.1 Has Palatalization
!! !!  Palatalized: ELSE
!! !!  Not Palatalized: Sg.Ill
!! !!1.3.2.1.1 Lacks Specifically Pedagogical Gradation
!! !!1.3.2.1.1.1 Has Orthographic Gradation
!! !!1.3.2.1.1.1[] (Monophthong + Consonant Geminate Variation)
!! !!  Extra strong grade: Sg.Nom, Ess, Par
!! !!  Extra strong grade: Sg.Ill
!! !!  Weak grade: Pl.Nom, Sg.Loc, Sg.Com
!! !!FORMS
!! !!(8) Pl.Acc: pââʹjid
!! !!(9) Der/Dimin.N.Sg.Nom: pââjjaž
!! NumContLex="1.113"
!! ** Yaml: __N-paajj__
!! * There are several stem types
!! * pââʹjj:pââʹjj
!!
:%^PAL E-STEM_SG-NOM ;			    !!= * @CODE@ (1) pââʹjj
:%^PAL%^CC2C E-STEM_SG-ABE/ACC/GEN ;     !!= * @CODE@ (2) pââʹj
:%^CC2C A_DER/LAZH ;
:%^VV2V E-STEM_SG-ILL ;    	    !!= * @CODE@ (3) pâjja
:%^PAL%^CC2C%>e SG-LOC ;	 	    !!= * @CODE@ (4) pââʹjest
:%^VOWRaise%^PAL%^CC2C SG-COM_IN ;	    !!= * @CODE@ (5) põõʹjin
:%^PAL%>e ESS/PAR ;	  	    	    !!= * @CODE@ (6) pââʹjjen
:%^PAL%^CC2C PL-NOM ;     !!= * @CODE@ (2) pââʹj
:%^VOWRaise%^PAL%^CC2C E-STEM_PL-OBL ;
:%^V2VV%^CC2C E-STEM_N_KUYLAZH ;
+Use/NG:%^J2I%^CC2C SG-GEN ;     !!= * @CODE@ pââi
+Use/NG:%^J2I%^CC2C SG-ACC ;
+Use/NG:%^J2I%^CC2C PL-NOM ;
 E-STEM-PX-RETAIN-WITHOUT-PAL ;   !!= * @CODE@ (10) pââjj-
:%^VV2V%^PAL%^CC2CAllegro E-STEM-PX-ALLEGRO ; !!= * @CODE@ (11) pâʹj-
:%^PAL  E-STEM-PX-STRENGTHEN-WITH-PAL ; !!= * @CODE@ (12) pâʹjj- Ess+Px..


LEXICON N_KAQLBB !!= * @CODE@ käʹlbb:kälbb âʹlǧǧ:âlgg
! vowel: monophthong
!! similar_to: N_ALGG
+N: NMN_KAQLBB ;
LEXICON NMN_KAQLBB
! gradation: yes
!! !!1. WORDS WITH SINGLE-SYLLABLE NOMINATIVE SINGULARS (2009: 180)
!! !!1.3 Sg.Loc in -est (vowel shift)
!! !!  Raised: Sg.Com, Pl.Obl
!! !!  Lowered: ELSE
!! !!  e-stems (Sg.Loc, Ess, Par).
!! !!1.3.2 Sg.Ill vowel -a
!! !!1.3.2.1 Has Palatalization
!! !!  Palatalized: ELSE
!! !!  Not Palatalized: Sg.Ill
!! !!1.3.2.1.1 Lacks Specifically Pedagogical Gradation
!! !!1.3.2.1.1.1 Has Orthographic Gradation
!! !!1.3.2.1.1.1[] (Monophthong + Consonant Cluster)
!! !!  Strong grade: Sg.Nom, Ess, Par
!! !!  Strong grade: Sg.Ill
!! !!  Weak grade: Pl.Nom, Sg.Loc, Sg.Com
!! !!FORMS
!! NumContLex="1.113"
!! Is for nouns with ''-est'' Loc, Extra long vowel
!! ** Yaml: __N-algg__
:%^PAL E-STEM_SG-NOM ;		  			!!= * @CODE@ (1) Sg.Nom: âʹlǧǧ
:%^V2VV%^PAL%^XYY2XY E-STEM_SG-ABE/ACC/GEN ;	!!= * @CODE@ (2) Pl.Nom: ââʹlj
:%^V2VV%^XYY2XY A_DER/LAZH ;
: E-STEM_SG-ILL ;	     			   	!!= * @CODE@ (3) Sg.Ill: âlgga
:%^V2VV%^PAL%^XYY2XY%>e SG-LOC ;		!!= * @CODE@ (4) Sg.Loc: ââʹljest
:%^V2VV%^VOWRaise%^PAL%^XYY2XY SG-COM_IN ; !!= * @CODE@ (5) Sg.Com: õõʹljin
:%^PAL%>e ESS/PAR ;	       			!!= * @CODE@ (6) Ess: âʹlǧǧen
:%^V2VV%^XYY2XY E-STEM_N_KUYLAZH ;		!!= * @CODE@ (9) Der/Dimin.N.Sg.Nom: ââlǥaž
 E-STEM-PX-RETAIN-WITHOUT-PAL ;   !!= * @CODE@ (10) kälbb-
:%^PAL%^XYY2XY E-STEM-PX-ALLEGRO ; !!= * @CODE@ (11) käʹlb-
:%^PAL  E-STEM-PX-STRENGTHEN-WITH-PAL ; !!= * @CODE@ (12) käʹlbb Ess+Px..
 NMN_KAQLBB-PL ;

LEXICON NMN_KAQLBB-PL
:%^V2VV%^PAL%^XYY2XY PL-NOM ;	!!= * @CODE@ (2) Pl.Nom: ââʹlj
:%^V2VV%^VOWRaise%^PAL%^XYY2XY E-STEM_PL-OBL ; !!= * @CODE@ (5) Sg.Com: õõʹljin

LEXICON N_TEQSTT !!= * @CODE@ argumeʹntt:argumentt
!! vowel: monophthong
!! vowel_height_change: no
+N: NMN_TEQSTT ;
LEXICON NMN_TEQSTT
! gradation: yes
!! !!1. WORDS WITH SINGLE-SYLLABLE NOMINATIVE SINGULARS (2009: 180)
!! !!1.3 Sg.Loc in -est (vowel shift)
!! !!  Raised: Sg.Com, Pl.Obl
!! !!  Lowered: ELSE
!! !!  e-stems (Sg.Loc, Ess, Par).
!! !!1.3.2 Sg.Ill vowel -a
!! !!1.3.2.1 Has Palatalization
!! !!  Palatalized: ELSE
!! !!  Not Palatalized: Sg.Ill
!! !!1.3.2.1.1 Lacks Specifically Pedagogical Gradation
!! !!1.3.2.1.1.1 Has Orthographic Gradation
!! !!1.3.2.1.1.1[] (Monophthong + Consonant Cluster)
!! !!  Strong grade: Sg.Nom, Ess, Par
!! !!  Strong grade: Sg.Ill
!! !!  Weak grade: Pl.Nom, Sg.Loc, Sg.Com
!! !!FORMS
!! NumContLex="1.113"
!! Is for nouns with ''-est'' Loc, Extra long vowel
!! ** Yaml: __N-argumentt__
:%^PAL E-STEM_SG-NOM ;		  			!!= * @CODE@ (1) Sg.Nom: argumeʹntt
:%^V2VV%^PAL%^XYY2XY E-STEM_SG-ABE/ACC/GEN ;	!!= * @CODE@ (2) Pl.Nom: argumeeʹnt
:%^V2VV%^XYY2XY A_DER/LAZH ;
:%^V2VV%^PAL%^XYY2XY PL-NOM ;	!!= * @CODE@ (2) Pl.Nom: argumeeʹnt
: E-STEM_SG-ILL ;	     			   	!!= * @CODE@ (3) Sg.Ill: argumentta
:%^V2VV%^PAL%^XYY2XY%>e SG-LOC ;		!!= * @CODE@ (4) Sg.Loc: argumeeʹntest
:%^V2VV%^PAL%^XYY2XY SG-COM_IN ; !!= * @CODE@ (5) Sg.Com: argumeeʹntin
:%^V2VV%^PAL%^XYY2XY E-STEM_PL-OBL ; !!= * @CODE@ (5) Sg.Com: argumeeʹntin
:%^PAL%>e ESS/PAR ;	       			!!= * @CODE@ (6) Ess: argumeʹntten
:%^V2VV%^XYY2XY E-STEM_N_KUYLAZH ;		!!= * @CODE@ (9) Der/Dimin.N.Sg.Nom: argumeentaž
 E-STEM-PX-RETAIN-WITHOUT-PAL ;   !!= * @CODE@ (10) argumentt-
:%^PAL%^XYY2XY E-STEM-PX-ALLEGRO ; !!= * @CODE@ (11) argumeʹnt-
:%^PAL  E-STEM-PX-STRENGTHEN-WITH-PAL ; !!= * @CODE@ (12) argumeʹntt- Ess+Px..


LEXICON N_PAIQKHKH !!= * @CODE@ päiʹǩǩ:päikk
! vowel: monophthong
+N: NMN_PAIQKHKH ;
LEXICON NMN_PAIQKHKH
! gradation: yes
!! !!1. WORDS WITH SINGLE-SYLLABLE NOMINATIVE SINGULARS (2009: 180)
!! !!1.3 Sg.Loc in -est (vowel shift)
!! !!  Raised: Sg.Com, Pl.Obl
!! !!  Lowered: ELSE
!! !!  e-stems (Sg.Loc, Ess, Par).
!! !!1.3.2 Sg.Ill vowel -a
!! !!1.3.2.1 Has Palatalization
!! !!  Palatalized: ELSE
!! !!  Not Palatalized: Sg.Ill
!! !!1.3.2.1.1 Lacks Specifically Pedagogical Gradation
!! !!1.3.2.1.1.1 Has Orthographic Gradation
!! !!1.3.2.1.1.1[] (Monophthong + Consonant Cluster)
!! !!  Strong grade: Sg.Nom, Ess, Par
!! !!  Strong grade: Sg.Ill
!! !!  Weak grade: Pl.Nom, Sg.Loc, Sg.Com
!! !!FORMS
!! NumContLex="1.113"
!! Is for nouns with ''-est'' Loc, Extra long vowel
!! ** Yaml: __N-paeikk__
:%^PAL E-STEM_SG-NOM ;		  !!= * @CODE@ (1) Sg.Nom: päiʹǩǩ
:%^V2VV%^PAL%^XYY2XY E-STEM_SG-ABE/ACC/GEN ; !!= * @CODE@ (2) Pl.Nom: pääiʹǩ
:%^V2VV%^XYY2XY A_DER/LAZH ;
:%^V2VV%^PAL%^XYY2XY PL-NOM ; !!= * @CODE@ (2) Pl.Nom: pääiʹǩ
: E-STEM_SG-ILL ;	     !!= * @CODE@ (3) Sg.Ill: päikka
:%^V2VV%^PAL%^XYY2XY%>e SG-LOC ;  !!= * @CODE@ (4) Sg.Loc: pääiʹǩest
:%^V2VV%^PAL%^XYY2XY SG-COM_IN ;     !!= * @CODE@ (5) Sg.Com: pääiʹǩin
+Use/NG:%^V2VV%^VOWRaise%^PAL%^XYY2XY SG-COM_IN ;     !!= * @CODE@ (5) Sg.Com: paaiʹǩin
:%^PAL%>e ESS/PAR ; 	       !!= * @CODE@ (6) Ess: päiʹǩǩen
:%^V2VV%^PAL%^XYY2XY%> E-STEM_PL-OBL ;   !!= * @CODE@ (8) Pl.Acc: pääiʹǩid
+Use/NG:%^V2VV%^VOWRaise%^PAL%^XYY2XY%> E-STEM_PL-OBL ;   !!= * @CODE@ (8) Pl.Acc: paaiʹǩid
:%^V2VV%^XYY2XY E-STEM_N_KUYLAZH ; !!= * @CODE@ (9) Der/Dimin.N.Sg.Nom: pääiǥaž
 E-STEM-PX-RETAIN-WITHOUT-PAL ;   !!= * @CODE@ (10) päikk-
:%^PAL%^XYY2XY E-STEM-PX-ALLEGRO ; !!= * @CODE@ (11) päiʹǩ-
:%^PAL  E-STEM-PX-STRENGTHEN-WITH-PAL ; !!= * @CODE@ (12) päiʹǩǩ- Ess+Px..

LEXICON N_HAAQSKH !!= * @CODE@ hääʹsǩ:hääsk
! vowel: monophthong
+N: NMN_HAAQSKH ;
LEXICON NMN_HAAQSKH
! gradation: no
!! ** Yaml: __N-haeaesk__
:%^PAL E-STEM_SG-NOM ;		  !!= * @CODE@ (1) Sg.Nom: hääʹsǩ
:%^PAL E-STEM_SG-ABE/ACC/GEN ; !!= * @CODE@ (2) Pl.Nom: hääʹsǩ
: A_DER/LAZH ;
:%^PAL PL-NOM ; !!= * @CODE@ (2) Pl.Nom: hääʹsǩ
: E-STEM_SG-ILL ;	     !!= * @CODE@ (3) Sg.Ill: hääska
:%^PAL%>e SG-LOC ;  !!= * @CODE@ (4) Sg.Loc: hääʹsǩest
:%^PAL SG-COM_IN ;     !!= * @CODE@ (5) Sg.Com: hääʹsǩin
:%^PAL%>e ESS/PAR ; 	       !!= * @CODE@ (6) Ess: hääʹsǩen
:%^PAL%> E-STEM_PL-OBL ;   !!= * @CODE@ (8) Pl.Acc: hääʹsǩid
: E-STEM_N_KUYLAZH ; !!= * @CODE@ (9) Der/Dimin.N.Sg.Nom: hääskaž
 E-STEM-PX-RETAIN-WITHOUT-PAL ;   !!= * @CODE@ (10) hääsk-
:%^PAL E-STEM-PX-ALLEGRO ; !!= * @CODE@ (11) hääʹsǩ-
:%^PAL  E-STEM-PX-STRENGTHEN-WITH-PAL ; !!= * @CODE@ (12) hääʹsǩ Ess+Px..


LEXICON N_SAIQMM !!= * @CODE@ säiʹmm:säimm
! vowel: monophthong
+N: NMN_SAIQMM ;
LEXICON NMN_SAIQMM
! gradation: yes
!! !!1. WORDS WITH SINGLE-SYLLABLE NOMINATIVE SINGULARS (2009: 180)
!! !!1.3 Sg.Loc in -est (vowel shift)
!! !!  vowel_shift: No
!! !!  e-stems (Sg.Loc, Ess, Par).
!! !!1.3.2 Sg.Ill vowel -a
!! !!1.3.2.1 Has Palatalization
!! !!  Palatalized: ELSE
!! !!  Not Palatalized: Sg.Ill
!! !!1.3.2.1.1 Lacks Specifically Pedagogical Gradation
!! !!1.3.2.1.1.1 Has Orthographic Gradation
!! !!1.3.2.1.1.1[] (Monophthong + Consonant Cluster)
!! !!  Strong grade: Sg.Nom, Ess, Par
!! !!  Strong grade: Sg.Ill
!! !!  Weak grade: Pl.Nom, Sg.Loc, Sg.Com
!! !!FORMS
!! NumContLex="1.113"
!! Is for nouns with ''-est'' Loc, Extra long vowel
!! ** Yaml: __N-saeimm__
:%^PAL E-STEM_SG-NOM ;	    		!!(1) Sg.Nom: säiʹmm
:%^V2VV%^PAL%^XYY2XY E-STEM_SG-ABE/ACC/GEN ;	! sääiʹm
:%^V2VV%^XYY2XY A_DER/LAZH ;
:%^V2VV%^PAL%^XYY2XY PL-NOM ;	!!(2) Pl.Nom: sääiʹm
: E-STEM_SG-ILL ;   		!!(3) Sg.Ill: säimma
:%^V2VV%^PAL%^XYY2XY%>e SG-LOC ;	!!(4) Sg.Loc: sääiʹmest
:%^V2VV%^PAL%^XYY2XY SG-COM_IN ;	!!(5) Sg.Com: sääiʹmin
:%^PAL%>e ESS/PAR ; 		  	!!(6) Ess: säiʹmmen
:%^V2VV%^PAL%^XYY2XY%> E-STEM_PL-OBL ;	!!(8) Pl.Acc: sääiʹmi, sääiʹmid, sääiʹmid, sääiʹmin, sääiʹmivuiʹm, sääiʹmitaa/sääiʹmtää
:%^V2VV%^XYY2XY E-STEM_N_KUYLAZH ; !!(9) Der/Dimin.N.Sg.Nom: sääimaž
 E-STEM-PX-RETAIN-WITHOUT-PAL ;   !!= * @CODE@ (10) säimm-
:%^PAL%^XYY2XY E-STEM-PX-ALLEGRO ; !!= * @CODE@ (11) säiʹm-
:%^PAL  E-STEM-PX-STRENGTHEN-WITH-PAL ; !!= * @CODE@ (12) säiʹmm Ess+Px..


LEXICON N_KHEQDD !!= * @CODE@ ǩeʹdd:ǩe%^1VOWdd
! vowel: monophthong
+N: NMN_KHEQDD ;
LEXICON NMN_KHEQDD
! gradation: yes
!! !!1. WORDS WITH SINGLE-SYLLABLE NOMINATIVE SINGULARS (2009: 180)
!! !!1.3 Sg.Loc in -est (vowel shift)
!! !!  Raised: Sg.Com, Pl.Obl
!! !!  Lowered: ELSE
!! !!  e-stems (Sg.Loc, Ess, Par).
!! !!1.3.2 Sg.Ill vowel -a
!! !!1.3.2.1 Has Palatalization
!! !!  Palatalized: ELSE
!! !!  Not Palatalized: Sg.Ill
!! !!1.3.2.1.1 Lacks Specifically Pedagogical Gradation
!! !!1.3.2.1.1.1 Has Orthographic Gradation
!! !!1.3.2.1.1.1[] (Monophthong + Consonant Cluster)
!! !!  Strong grade: Sg.Nom, Ess, Par
!! !!  Strong grade: Sg.Ill
!! !!  Weak grade: Pl.Nom, Sg.Loc, Sg.Com
!! !!FORMS
!! !!(1) Sg.Nom: ǩeʹdd
!! !!(2) Pl.Nom: ǩeeʹdd
!! !!(3) Sg.Ill: ǩeâdˈda
!! !!(4) Sg.Loc: ǩeeʹddest
!! !!(5) Sg.Com: ǩeeʹddin
!! !!(6) Ess: ǩeʹdden
!! !!(7) Par: ǩeʹdded
!! !!(8) Pl.Acc: ǩeeʹddid
!! !!(9) Der/Dimin.N.Sg.Nom: ǩeâddaž
!! NumContLex="1.113"
!! Is for nouns with ''-est'' Loc, Extra long vowel
!! ** Yaml: __N-kjedd__
:%^PAL E-STEM_SG-NOM ;	    			! ǩeʹdd
:%^V2VV%^PALE%^PAL E-STEM_SG-ABE/ACC/GEN ;		! ǩeeʹdd
:%^PALÂ%^PALNo A_DER/LAZH ;
:%^V2VV%^PALE%^PAL PL-NOM ;		! ǩeeʹdd
:%^PALÂ%^PALNo%^CC2CCC E-STEM_SG-ILL ;		! ǩeâdˈda
:%^V2VV%^PAL%>e SG-LOC ;		! ǩeeʹddest
:%^V2VV%^PAL SG-COM_IN ;		! ǩeeʹddin
:%^PAL%>e ESS/PAR ; ! ess and prt without
:%^V2VV%^PAL%> E-STEM_PL-OBL ;
:%^V2VV%^PALNo E-STEM_N_KUYLAZH ;	! ǩeâddaž
!! WORK NEEDED FROM HERE DOWN

LEXICON N_KHEQMNN !!= * @CODE@ ǩeʹmnn:ǩeʹmnn
! vowel: monophthong
+N: NMN_KHEQMNN ;
LEXICON NMN_KHEQMNN
! gradation: yes
!! !!1. WORDS WITH SINGLE-SYLLABLE NOMINATIVE SINGULARS (2009: 180)
!! !!1.3 Sg.Loc in -est (vowel shift)
!! !!  Raised: Sg.Com, Pl.Obl
!! !!  Lowered: ELSE
!! !!  e-stems (Sg.Loc, Ess, Par).
!! !!1.3.2 Sg.Ill vowel -a
!! !!1.3.2.1 Has Palatalization
!! !!  Palatalized: ELSE
!! !!  Not Palatalized: Sg.Ill
!! !!1.3.2.1.1 Lacks Specifically Pedagogical Gradation
!! !!1.3.2.1.1.1 Has Orthographic Gradation
!! !!1.3.2.1.1.1[] (Monophthong + Consonant Cluster)
!! !!  Strong grade: Sg.Nom, Ess, Par
!! !!  Strong grade: Sg.Ill
!! !!  Weak grade: Pl.Nom, Sg.Loc, Sg.Com
!! !!FORMS
!! !!(1) Sg.Nom: ǩeʹmnn
!! !!(2) Pl.Nom: ǩeeʹmn
!! !!(3) Sg.Ill: ǩeâmnna
!! !!(4) Sg.Loc: ǩeeʹmnest
!! !!(5) Sg.Com: ǩeeʹmnin
!! !!(6) Ess: ǩeʹmnnen
!! !!(7) Par: ǩeʹmnned
!! !!(8) Pl.Acc: ǩeeʹmnid
!! !!(9) Der/Dimin.N.Sg.Nom: ǩeâmnaž
!! NumContLex="1.113"
!! Is for nouns with ''-est'' Loc, Extra long vowel
!! * Yaml: __N-algg__
: SG-NOM ;	    			! ǩeʹmnn
:%^V2VV%^XYY2XY SG-ABE/ACC/GEN-PL-NOM ;		! ǩeeʹmn
:%^PALÂ%^PALNo%^XYY2XY A_DER/LAZH ;
:%^PALÂ%^PALNo E-STEM_SG-ILL ;		! ǩeâmnna
:%^V2VV%^XYY2XY%>e SG-LOC ;		! ǩeeʹmnest
:%^V2VV%^XYY2XY SG-COM_IN ;		! ǩeeʹmnin
:%>e ESS/PAR ; ! ess and prt without
:%^V2VV%^XYY2XY%> PL-OBL ;
:%^V2VV%^PALNo%^XYY2XY E-STEM_N_KUYLAZH ;	! ǩeâmnaž

LEXICON N_LAAIQJ !!= * @CODE@ lääiʹj:lääiǥ
! vowel: monophthong
+N: NMN_LAAIQJ ;
LEXICON NMN_LAAIQJ
! gradation: yes
!! !!1. WORDS WITH SINGLE-SYLLABLE NOMINATIVE SINGULARS (2009: 180)
!! !!1.3 Sg.Loc in -est (vowel shift)
!! !!  Raised: Sg.Com, Pl.Obl
!! !!  Lowered: ELSE
!! !!  e-stems (Sg.Loc, Ess, Par).
!! !!1.3.2 Sg.Ill vowel -a
!! !!1.3.2.1 Has Palatalization
!! !!  Palatalized: ELSE
!! !!  Not Palatalized: Sg.Ill
!! !!1.3.2.1.1 Lacks Specifically Pedagogical Gradation
!! !!1.3.2.1.1.1 Has Orthographic Gradation
!! !!1.3.2.1.1.1[] (Monophthong + Consonant Cluster)
!! !!  Strong grade: Sg.Nom, Ess, Par
!! !!  Strong grade: Sg.Ill
!! !!  Weak grade: Pl.Nom, Sg.Loc, Sg.Com
!! !!FORMS
!! NumContLex="1.113"
!! Is for nouns with ''-est'' Loc, Extra long vowel
!! * Yaml: __N-laeaeij__
:%^PAL SG-NOM ;	    		! lääiʹj
:%^PAL SG-ABE/ACC/GEN ;	! lääiʹj
: A_DER/LAZH ;
: E-STEM_SG-ILL ;   		! lääiǥa
:%^PAL%>e SG-LOC ;	! lääiʹjest
:%^PAL SG-COM_IN ;	! lääiʹjin
:%^PAL%>e ESS/PAR ; 		  	! lääiʹjen
:%^PAL PL-NOM ;	! lääiʹj
:%^PAL%> PL-OBL ;	! lääiʹji, lääiʹjid, lääiʹjid, lääiʹjin, lääiʹjivuiʹm, lääiʹjitaa/lääiʹjtää
: E-STEM_N_KUYLAZH ; ! lääiǥaž

LEXICON N_KHEQRJJ !!= * @CODE@ ǩeʹrjj:ǩerjj
! vowel: monophthong
+N: NMN_KHEQRJJ ;
LEXICON NMN_KHEQRJJ
! gradation: yes
!! !!1. WORDS WITH SINGLE-SYLLABLE NOMINATIVE SINGULARS (2009: 180)
!! !!1.3 Sg.Loc in -est (NO vowel shift)
!! !!  Raised: Sg.Com, Pl.Obl
!! !!  Lowered: ELSE
!! !!  e-stems (Sg.Loc, Ess, Par).
!! !!1.3.2 Sg.Ill vowel -a
!! !!1.3.2.1 Has Palatalization
!! !!  Palatalized: ELSE
!! !!  Not Palatalized: Sg.Ill
!! !!1.3.2.1.1 Lacks Specifically Pedagogical Gradation
!! !!1.3.2.1.1.1 Has Orthographic Gradation
!! !!1.3.2.1.1.1[] (Monophthong + Consonant Cluster)
!! !!  Strong grade: Sg.Nom, Ess, Par
!! !!  Strong grade: Sg.Ill
!! !!  Weak grade: Pl.Nom, Sg.Loc, Sg.Com
!! !!FORMS
!! NumContLex="1.113
!! Is for nouns with ''-est'' Loc, Extra long vowel
!! * Yaml: __N-kerjj__
:%^PAL SG-NOM ;		  	!!= * @CODE@ (1) Sg.Nom: ǩeʹrjj
:%^V2VV%^PAL%^XYY2XY SG-ABE/ACC/GEN-PL-NOM ; !!= * @CODE@ (2) Pl.Nom: ǩeeʹrj
:%^V2VV%^XYY2XY A_DER/LAZH ;
: E-STEM_SG-ILL ;	     			   !!= * @CODE@ (3)  Sg.Ill: ǩẹrjja
:%^V2VV%^PAL%^XYY2XY%>e SG-LOC ;	   !!= * @CODE@ (4) Sg.Loc: ǩeeʹrjest
:%^V2VV%^PAL%^XYY2XY SG-COM_IN ;	   !!= * @CODE@ (5) Sg.Com: ǩeeʹrjin
! WHICH ONE IS PRIMARY
:%^V2VV%^VOWRaise%^PAL%^XYY2XY SG-COM_IN ; !!= * @CODE@ (5) Sg.Com: ǩiiʹrjin
:%^PAL%>e ESS/PAR ; !!= * @CODE@ (6) Ess: ǩeʹrjjen
:%^V2VV%^VOWRaise%^PAL%^XYY2XY%> PL-OBL ; !!= * @CODE@ (8) Pl.Acc: ǩiiʹrjid
+Use/NG:%^V2VV%^PAL%^XYY2XY%> PL-OBL ; !!= * @CODE@ (8) Pl.Acc: ǩeeʹrjid
:%^V2VV%^XYY2XY E-STEM_N_KUYLAZH ;  !!= * @CODE@ (9) Der/Dimin.N.Sg.Nom: ǩẹẹrjaž

LEXICON N_TEQKSTT !!= * @CODE@ teʹkstt:tekstt
! vowel: monophthong
+N: NMN_TEQKSTT ;
LEXICON NMN_TEQKSTT
!! gradation: yes
!! vowel_shift: no
!! !!1. WORDS WITH SINGLE-SYLLABLE NOMINATIVE SINGULARS (2009: 180)
!! !!1.3 Sg.Loc in -est (NO vowel shift)
!! !!  Raised: Sg.Com, Pl.Obl
!! !!  Lowered: ELSE
!! !!  e-stems (Sg.Loc, Ess, Par).
!! !!1.3.2 Sg.Ill vowel -a
!! !!1.3.2.1 Has Palatalization
!! !!  Palatalized: ELSE
!! !!  Not Palatalized: Sg.Ill
!! !!1.3.2.1.1 Lacks Specifically Pedagogical Gradation
!! !!1.3.2.1.1.1 Has Orthographic Gradation
!! !!1.3.2.1.1.1[] (Monophthong + Consonant Cluster)
!! !!  Strong grade: Sg.Nom, Ess, Par
!! !!  Strong grade: Sg.Ill
!! !!  Weak grade: Pl.Nom, Sg.Loc, Sg.Com
!! !!FORMS
!! NumContLex="1.113
!! Is for nouns with ''-est'' Loc, Extra long vowel
!! * Yaml: __N-kerjj__
:%^PAL SG-NOM ;		  	!!= * @CODE@ (1) Sg.Nom: teʹkstt
:%^V2VV%^PAL%^XYY2XY SG-ABE/ACC/GEN-PL-NOM ; !!= * @CODE@ (2) Pl.Nom: teeʹkst
:%^V2VV%^XYY2XY A_DER/LAZH ;
: E-STEM_SG-ILL ;	     			   !!= * @CODE@ (3)  Sg.Ill: tekstta
:%^V2VV%^PAL%^XYY2XY%>e SG-LOC ;	   !!= * @CODE@ (4) Sg.Loc: teeʹkstest
:%^V2VV%^PAL%^XYY2XY SG-COM_IN ;	   !!= * @CODE@ (5) Sg.Com: teeʹkstin
:%^PAL%>e ESS/PAR ; !!= * @CODE@ (6) Ess: teʹkstten
:%^V2VV%^PAL%^XYY2XY%> PL-OBL ; !!= * @CODE@ (8) Pl.Acc: teeʹkstid
:%^V2VV%^XYY2XY E-STEM_N_KUYLAZH ;  !!= * @CODE@ (9) Der/Dimin.N.Sg.Nom: teekstaž

LEXICON N_TAQHTT !!= * @CODE@ täʹhtt:tä%^1VOWhtt
! vowel: monophthong
+N: NMN_TAQHTT ;
LEXICON NMN_TAQHTT
! gradation: yes
!! similar_to: KÅHTT
!! !!1. WORDS WITH SINGLE-SYLLABLE NOMINATIVE SINGULARS (2009: 180)
!! !!1.3 Sg.Loc in -est (NO vowel shift)
!! !!  Raised: Sg.Com, Pl.Obl
!! !!  Lowered: ELSE
!! !!  e-stems (Sg.Loc, Ess, Par).
!! !!1.3.2 Sg.Ill vowel -a
!! !!1.3.2.1 Has Palatalization
!! !!  Palatalized: ELSE
!! !!  Not Palatalized: Sg.Ill
!! !!1.3.2.1.1 Lacks Specifically Pedagogical Gradation
!! !!1.3.2.1.1.1 Has Orthographic Gradation
!! !!1.3.2.1.1.1[] (Monophthong + Consonant Cluster)
!! !!  Strong grade: Sg.Nom, Ess, Par
!! !!  Strong grade: Sg.Ill
!! !!  Weak grade: Pl.Nom, Sg.Loc, Sg.Com
!! !!FORMS
!! !!(1) Sg.Nom: täʹhtt
!! !!(3) Sg.Ill: tähtta
!! !!(4) Sg.Loc: tääutest
!! NumContLex="1.113
!! Is for nouns with ''-est'' Loc, Extra long vowel
!! ** Yaml: __N-taehtt__
:%^PAL E-STEM_SG-NOM ;  !!= * @CODE@ (1) Sg.Nom: täʹhtt
:%^V2VV%^PAL%^XYY2VY E-STEM_SG-ABE/ACC/GEN ;   !!= * @CODE@ (2) Pl.Nom: tääuʹt
:%^V2VV%^XYY2VY A_DER/LAZH ;
:%^V2VV%^PAL%^XYY2VY PL-NOM ;   !!= * @CODE@ (2) Pl.Nom: tääuʹt
: E-STEM_SG-ILL ;   !!= * @CODE@ (3) Sg.Ill: tähtta
:%^V2VV%^PAL%^XYY2VY%>e SG-LOC ;   !!= * @CODE@ (4) Sg.Loc: tääuʹtest
:%^V2VV%^VOWRaise%^PAL%^XYY2VY SG-COM_IN ;   !!= * @CODE@ (5) Sg.Com: tääuʹtin
:%^V2VV%^VOWRaise%^PAL%^XYY2VY E-STEM_PL-OBL ;   !!= * @CODE@ (5) Sg.Com: tääuʹtin
:%^PAL%>e ESS/PAR ;   !!= * @CODE@ (6) Ess: täʹhtten
:%^V2VV%^PALNo%^XYY2VY E-STEM_N_KUYLAZH ;   !!= * @CODE@ !(9) Der/Dimin.N.Sg.Nom: tääutaž
! WORK HERE

LEXICON N_RUQHSS !!= * @CODE@ ruʹhss:ruhss
! vowel: monophthong
+N: NMN_RUQHSS ;
LEXICON NMN_RUQHSS
! gradation: yes
!! !!1. WORDS WITH SINGLE-SYLLABLE NOMINATIVE SINGULARS (2009: 180)
!! !!1.3 Sg.Loc in -est (NO vowel shift)
!! !!  Raised: Sg.Com, Pl.Obl
!! !!  Lowered: ELSE
!! !!  e-stems (Sg.Loc, Ess, Par).
!! !!1.3.2 Sg.Ill vowel -a
!! !!1.3.2.1 Has Palatalization
!! !!  Palatalized: ELSE
!! !!  Not Palatalized: Sg.Ill
!! !!1.3.2.1.1 Lacks Specifically Pedagogical Gradation
!! !!1.3.2.1.1.1 Has Orthographic Gradation
!! !!1.3.2.1.1.1[] (Monophthong + Consonant Cluster)
!! !!  Strong grade: Sg.Nom, Ess, Par
!! !!  Strong grade: Sg.Ill
!! !!  Weak grade: Pl.Nom, Sg.Loc, Sg.Com
!! !!FORMS
!! NumContLex="1.113
!! Is for nouns with ''-est'' Loc, Extra long vowel
!! * Yaml: __N-kerjj__
:%^PAL E-STEM_SG-NOM ;	    			!!= * @CODE@ (1) ruʹhss
:%^PAL%^XYY2VY E-STEM_SG-ABE/ACC/GEN ; !!= * @CODE@ (3) ruuʹs
:%^XYY2VY A_DER/LAZH ;
:%^PAL%^XYY2VY PL-NOM ; !!= * @CODE@ (3) ruuʹs
:%^VOWLower E-STEM_SG-ILL ;		      	!!= * @CODE@ (3) rohssa
:%^PAL%^XYY2VY%>e SG-LOC ;		!!= * @CODE@ (4) ruuʹsest
:%^PAL%^XYY2VY SG-COM_IN ;	!!= * @CODE@ (5) ruuʹsin
:%^PAL%>e ESS/PAR ; 			 	!!= * @CODE@ (6) ruʹhssen
:%^PAL%^XYY2VY E-STEM_PL-OBL ;	!!= * @CODE@ (5) ruuʹsin
:%^V2VV%^VOWLower%^XYY2VY E-STEM_N_KUYLAZH ; !!= * @CODE@ (9) roousaž
 E-STEM-PX-RETAIN-WITHOUT-PAL ;   !!= * @CODE@ (10) ruhss-
:%^VV2V%^PAL%^XYY2VY E-STEM-PX-ALLEGRO ; !!= * @CODE@ (11) ruʹs-
:%^PAL  E-STEM-PX-STRENGTHEN-WITH-PAL ; !!= * @CODE@ (12) ruʹhss Ess+Px..


LEXICON N_JAUQRR !!= * @CODE@ jäuʹrr:jäurr
! vowel: monophthong
!! similar_to: N_AUTT
+N: NMN_JAUQRR ;
LEXICON NMN_JAUQRR
! gradation: yes
!! !!1. WORDS WITH SINGLE-SYLLABLE NOMINATIVE SINGULARS (2009: 180)
!! !!1.3 Sg.Loc in -est (NO vowel shift)
!! !!  Raised: Sg.Com, Pl.Obl
!! !!  Lowered: ELSE
!! !!  e-stems (Sg.Loc, Ess, Par).
!! !!1.3.2 Sg.Ill vowel -a
!! !!1.3.2.1 Has Palatalization
!! !!  Palatalized: ELSE
!! !!  Not Palatalized: Sg.Ill
!! !!1.3.2.1.1 Lacks Specifically Pedagogical Gradation
!! !!1.3.2.1.1.1 Has Orthographic Gradation
!! !!1.3.2.1.1.1[] (Monophthong + Consonant Cluster)
!! !!  Strong grade: Sg.Nom, Ess, Par
!! !!  Strong grade: Sg.Ill
!! !!  Weak grade: Pl.Nom, Sg.Loc, Sg.Com
!! !!FORMS
!! Is for nouns with ''-est'' Loc, Extra long vowel
!! * Yaml: __N-jaurr__
:%^PAL SG-NOM ; 	  !!(1) Sg.Nom: jäuʹrr
:%^V2VV%^PAL%^XYY2XY SG-ABE/ACC/GEN-PL-NOM ; !!(2) Pl.Nom: jääuʼr
:%^V2VV%^PAL%^XYY2XY A_DER/LAZH ;
: E-STEM_SG-ILL ;	     !!(3) Sg.Ill: jäurra
:%^V2VV%^PAL%^XYY2XY%>e SG-LOC ;   !!(4) Sg.Loc: jääuʹrest
:%^V2VV%^VOWRaise%^PAL%^XYY2XY SG-COM_IN/PL-OBL ; !!(5) Sg.Com: jääuʹrin
:%^PAL%>e ESS/PAR ; 	       !!(6) Ess: jäuʹrren
:%^V2VV%^XYY2XY E-STEM_N_KUYLAZH ; !!(9) Der/Dimin.N.Sg.Nom: jääuraž

LEXICON N_PEIQVV !!= * @CODE@ peiʹvv:pẹ%^1VOWi%{ʹØ%}vv
! vowel: monophthong
+N: NMN_PEIQVV ;
LEXICON NMN_PEIQVV
! gradation: yes
!! !!1. WORDS WITH SINGLE-SYLLABLE NOMINATIVE SINGULARS (2009: 180)
!! !!1.3 Sg.Loc in -est (no vowel shift, all lowered)
!! !!  e-stems (Sg.Loc, Ess, Par).
!! !!1.3.2 Sg.Ill vowel -a
!! !!1.3.2.1 Has Palatalization
!! !!  Palatalized: ELSE
!! !!  Not Palatalized: Sg.Ill
!! !!1.3.2.1.1 Lacks Specifically Pedagogical Gradation
!! !!1.3.2.1.1.1 Has Orthographic Gradation
!! !!1.3.2.1.1.1[] (Monophthong + Consonant Cluster variation)
!! !!  Strong grade: Sg.Nom, Ess, Par
!! !!  Strong grade: Sg.Ill
!! !!  Weak grade: Pl.Nom, Sg.Loc, Sg.Com
!! !!FORMS
!! * Yaml: __N-peivv__
:%^PAL E-STEM_SG-NOM ;	    !!= * @CODE@ (1) Sg.Nom: peiʹvv
:%^V2VV%^PAL%^XYY2XY E-STEM_SG-ABE/ACC/GEN ; !!= * @CODE@ (2) Pl.Nom: peeiʼv
:%^XYY2XY A_DER/LAZH ;
:%^V2VV%^PAL%^XYY2XY PL-NOM ; !!= * @CODE@ (2) Pl.Nom: peeiʼv
: E-STEM_SG-ILL ;		      !!= * @CODE@ (3) Sg.Ill: pẹivva
:%^V2VV%^PAL%^XYY2XY%>e SG-LOC ;	      !!= * @CODE@ (4) Sg.Loc: peeiʹvest
:%^V2VV%^PAL%^XYY2XY SG-COM_IN ;	      !!= * @CODE@ (5) Sg.Com: peeiʹvin
:%^PAL%>e ESS/PAR ; 		  !!= * @CODE@ (6) Ess: peiʹvven
:%^V2VV%^PAL%^XYY2XY E-STEM_PL-OBL ; !!= * @CODE@ (8) Pl.Acc: peeiʹvid
:%^V2VV%^XYY2XY E-STEM_N_KUYLAZH ; !!= * @CODE@ (9) Der/Dimin.N.Sg.Nom: pẹẹivaž
 E-STEM-PX-RETAIN-WITHOUT-PAL ;   !!= * @CODE@ (10) pẹivv-
:%^PAL%^XYY2XY E-STEM-PX-ALLEGRO ; !!= * @CODE@ (11) peiʹv-
:%^PAL  E-STEM-PX-STRENGTHEN-WITH-PAL ; !!= * @CODE@ (12) peiʹvv Ess+Px..


LEXICON N_PEIQVV-PL
+N:%^PAL R ;	!!= * @CODE@ (1) Sg.Nom: peiʹvv
+N:%^V2VV%^PAL%^XYY2XY PL-NOM ; !!= * @CODE@ (2) Pl.Nom: peeiʼv
+N:%^PAL%>e ESS/PAR ; 		  !!= * @CODE@ (6) Ess: peiʹvven
+N:%^V2VV%^PAL%^XYY2XY PL-OBL ; !!= * @CODE@ (8) Pl.Acc: peeiʹvid


! diphthongs

LEXICON N_PIEAQSS !!= * @CODE@ pieʹss:peäss
! vowel: diphthong
+N: NMN_PIEAQSS ;
LEXICON NMN_PIEAQSS
! gradation: yes
!! !!1. WORDS WITH SINGLE-SYLLABLE NOMINATIVE SINGULARS (2009: 180, 197-199)
!! !!1.3 Sg.Loc in -est (vowel shift)
!! !!  Raised: ELSE
!! !!  Lowered: Sg.Ill
!! !!  e-stems (Sg.Loc, Ess, Par).
!! !!1.3.2 Sg.Ill vowel -a
!! !!1.3.2.1 Has Palatalization
!! !!  Palatalized: ELSE
!! !!  Not Palatalized: Sg.Ill
!! !!1.3.2.1.1 Lacks Specifically Pedagogical Gradation
!! !!1.3.2.1.1.1 Has Orthographic Gradation
!! !!1.3.2.1.1.1[] (Diphthong + Consonant Geminate variation)
!! !!  Strong grade: Sg.Nom, Ess, Par
!! !!  Extra strong grade: Sg.Ill
!! !!  Weak grade: Pl.Nom, Sg.Loc, Sg.Com
!! !!FORMS
!! !!(8) Pl.Acc: pieʹzzid
!! ** Yaml: __N-piess, N-kjiechch__
:%^CC2CCC E-STEM_SG-ILL ;				!!(3) Sg.Ill: peäsˈsa
:%^VOWRaise%^PALẸ%^PAL%^KK2GG DenominalAdjsCShort ;
:%^VOWRaise%^PALẸ%^PAL E-STEM_SG-NOM ;		  	  	!!(1) Sg.Nom: piẹʹss
:%^VOWRaise%^PALẸ%^PAL%^KK2GG E-STEM_SG-ABE/ACC/GEN ;	!!(2) Pl.Nom: piẹʹzz
:%^KK2GG A_DER/LAZH ;
:%^VOWRaise%^PALẸ%^PAL%^KK2GG PL-NOM ;	!!(2) Pl.Nom: piẹʹzz
:%^VOWRaise%^PALẸ%^PAL%^KK2GG%>e SG-LOC ;	    	!!(4) Sg.Loc: piẹʹzzest

:%^VOWRaise%^PALE%^PAL%^KK2GG SG-COM_IN ;	!!(5) Sg.Com: pieʹzzin
:%^VOWRaise%^PALE%^PAL%^KK2GG E-STEM_PL-OBL ;	!!(5) Sg.Com: pieʹzzin
:%^VOWRaise%^PALẸ%^PAL%>e ESS/PAR ; 			!!(6) Ess: piẹʹssen

:%^KK2GG E-STEM_N_KUYLAZH ; 	     		!!(9) Der/Dimin.N.Sg.Nom: peäzzaž
 E-STEM-PX-RETAIN-WITHOUT-PAL ;   !!= * @CODE@ (10) peäss-
:%^PAL%^KK2GAllegro E-STEM-PX-ALLEGRO ; !!= * @CODE@ (11) piẹʹz-
:%^PAL%^CC2CCC  E-STEM-PX-STRENGTHEN-WITH-PAL ; !!= * @CODE@ (12) peäʹsˈs Ess+Px..


LEXICON N_SUEAQKHKH !!= * @CODE@ sueʹǩǩ:suäkk
! vowel: diphthong
+N: NMN_SUEAQKHKH ;
LEXICON NMN_SUEAQKHKH
! gradation: yes
! weak geminate
!! !!1. WORDS WITH SINGLE-SYLLABLE NOMINATIVE SINGULARS (2009: 204)
!! !!1.3 Sg.Loc in -est (vowel shift)
!! !!  Raised: Sg.Com, Pl.Obl
!! !!  Lowered: ELSE  ẹ, ä
!! !!  e-stems (Sg.Loc, Ess, Par).
!! !!1.3.2 Sg.Ill vowel -a
!! !!1.3.2.1 Has Palatalization
!! !!  Palatalized: ELSE
!! !!  Not Palatalized: Sg.Ill
!! !!1.3.2.1.1 Lacks Specifically Pedagogical Gradation
!! !!1.3.2.1.1.1 Has Orthographic Gradation
!! !!1.3.2.1.1.1[] (Monophthong + Consonant Geminate Variation)
!! !!  Strong grade: Sg.Nom, Ess, Par
!! !!  Extra strong grade: Sg.Ill
!! !!  Weak grade: Pl.Nom, Sg.Loc, Sg.Com
!! !!FORMS
!! NumContLex="1.113"
!! ** Yaml: __N-suekkj__
!!
:%^VOWRaise%^PALẸ%^PAL E-STEM_SG-NOM ;		  !!(1) Sg.Nom: suẹʹǩǩ
:%^VOWRaise%^PALẸ%^PAL%^KK2GG E-STEM_SG-ABE/ACC/GEN ; !!(2) Pl.Nom: suẹʼjj
:%^KK2GG A_DER/LAZH ;
:%^VOWRaise%^PALẸ%^PAL%^KK2GG PL-NOM ; !!(2) Pl.Nom: suẹʼjj
:%^CC2CCC E-STEM_SG-ILL ;	      !!(3) Sg.Ill: suäkˈka
:%^VOWRaise%^PALẸ%^PAL%^KK2GG%>e SG-LOC ; !!(4) Sg.Loc: suẹʹjjest
:%^VOWRaise%^PALẸ%^PAL%>e ESS/PAR ; !!(6) Ess: suẹʹǩǩen
!+Use/NG:%^VOWRaise%^PALẸ%^PAL%^KK2GG%>e PAR ; !!(7) Par: suẹʹjjed
!2009: 204 +N:%^KK2GG%>e PAR ;

:%^VOWRaise%^PALE%^PAL%^KK2GG SG-COM_IN ; !!(5) Sg.Com: sueʹjjin
:%^VOWRaise%^PALE%^PAL%^KK2GG E-STEM_PL-OBL ; !!(8) Pl.Acc: sueʹjjid
:%^KK2GG E-STEM_N_KUYLAZH ; !!(9) Der/Dimin.N.Sg.Nom: suäǥǥaž
 E-STEM-PX-RETAIN-WITHOUT-PAL ;   !!= * @CODE@ (10) suäkk-
:%^VOWRaise%^PALẸ%^Allegro%^PAL%^KK2GAllegro E-STEM-PX-ALLEGRO ; !!= * @CODE@ (11) suẹˈʹj-
:%^PAL%^CC2CCC  E-STEM-PX-STRENGTHEN-WITH-PAL ; !!= * @CODE@ (12) suäʹǩˈǩ Ess+Px..

LEXICON N_KUEAQTT !!= * @CODE@ kuẹʹtt:kuätt
! vowel: diphthong
!! similar_to: N_SUEAQKHKH
+N: NMN_KUEAQTT ;
LEXICON NMN_KUEAQTT
! gradation: yes
!! !!1. WORDS WITH SINGLE-SYLLABLE NOMINATIVE SINGULARS (2009: 204)
!! !!1.3 Sg.Loc in -est (vowel shift)
!! !!  Raised: Sg.Com, Pl.Obl
!! !!  Lowered: ELSE  ẹ, ä
!! !!  e-stems (Sg.Loc, Ess, Par).
!! !!1.3.2 Sg.Ill vowel -a
!! !!1.3.2.1 Has Palatalization
!! !!  Palatalized: ELSE
!! !!  Not Palatalized: Sg.Ill
!! !!1.3.2.1.1 Lacks Specifically Pedagogical Gradation
!! !!1.3.2.1.1.1 Has Orthographic Gradation
!! !!1.3.2.1.1.1[] (Monophthong + Consonant Geminate Variation)
!! !!  Strong grade: Sg.Nom, Ess, Par
!! !!  Extra strong grade: Sg.Ill
!! !!  Weak grade: Pl.Nom, Sg.Loc, Sg.Com
!! !!FORMS
!! NumContLex="1.113"
!! ** Yaml: __N-kuett__
!! * There are several stem types
!!
:%^VOWRaise%^PALẸ%^PAL E-STEM_SG-NOM ;		  	! kuẹʹtt
:%^PAL%^CC2C E-STEM_SG-ABE/ACC/GEN ;  	      			! kuäʹđ
:%^CC2C A_DER/LAZH ;
:%^PAL%^CC2C PL-NOM ;  	      			! kuäʹđ
:%^CC2CCC E-STEM_SG-ILL ;				! kuätˈta
:%^PAL%^CC2C%>e SG-LOC ;			! kuäʹđest
:%^VOWRaise%^PALẸ%^PAL%>e ESS/PAR ; 		! kuẹʹtten
!2009: 204 +N:%^CC2C%>e PAR ;	    		
:%^PAL%^CC2C SG-COM_IN ;			! kuäʹđin Merja FFFF favors
:%^PAL%^CC2C E-STEM_PL-OBL ;			! kuäʹđin Merja FFFF favors
+Use/SpellNoSugg:%^VOWRaise%^PALE%^PAL%^CC2C SG-COM_IN ;			! kueʹđin regular
+Use/SpellNoSugg:%^VOWRaise%^PALE%^PAL%^CC2C E-STEM_PL-OBL ;			! kueʹđin regular
:%^CC2C E-STEM_N_KUYLAZH ;			! kuäđaž
 E-STEM-PX-RETAIN-WITHOUT-PAL ;   !!= * @CODE@ (10) kuätt-
:%^PAL%^CC2C E-STEM-PX-ALLEGRO ; !!= * @CODE@ (11) kuẹʹđ-
:%^PAL%^CC2CCC  E-STEM-PX-STRENGTHEN-WITH-PAL ; !!= * @CODE@ (12) kuäʹtˈt- Ess+Px..


LEXICON N_NUEAQJJ !!= * @CODE@ nuẹʹjj:nuäjj
! vowel: diphthong
+N: NMN_NUEAQJJ ;
LEXICON NMN_NUEAQJJ
! gradation: yes
!! !!1. WORDS WITH SINGLE-SYLLABLE NOMINATIVE SINGULARS (2009: 204)
!! !!1.3 Sg.Loc in -est (vowel shift)
!! !!  Raised: Sg.Com, Pl.Obl
!! !!  Lowered: ELSE  ẹ, ä
!! !!  e-stems (Sg.Loc, Ess, Par).
!! !!1.3.2 Sg.Ill vowel -a
!! !!1.3.2.1 Has Palatalization
!! !!  Palatalized: ELSE
!! !!  Not Palatalized: Sg.Ill
!! !!1.3.2.1.1 Lacks Specifically Pedagogical Gradation
!! !!1.3.2.1.1.1 Has Orthographic Gradation
!! !!1.3.2.1.1.1[] (Monophthong + Consonant Geminate Variation)
!! !!  Strong grade: Sg.Nom, Ess, Par
!! !!  Extra strong grade: Sg.Ill
!! !!  Weak grade: Pl.Nom, Sg.Loc, Sg.Com
!! !!FORMS
!! NumContLex="1.113"
!! ** Yaml: __N-nuejj__
!! similar_to: N_KHIOJJ, N_TUYJJ, N_SUEQJJ
!!
+Use/NG:%^PAL%^J2I%^CC2C SG-ABE/ACC/GEN-PL-NOM ;  	      	! nuäʹi
NMN_KUEAQTT ;


LEXICON N_VIEQMM !!= * @CODE@ vieʹmm:veâmm
! vowel: diphthong
!! similar_to: N_SUEAQKHKH
+N: NMN_VIEQMM ;
LEXICON NMN_VIEQMM
! gradation: yes
!! !!FORMS
!! NumContLex="1.113"
!! * Yaml: __N-vieqmm__
!! * There are several stem types
!!
:%^VOWRaise%^PALẸ%^PAL E-STEM_SG-NOM ;		  	! vieʹmm
:%^PAL%^CC2C E-STEM_SG-ABE/ACC/GEN ;  	      			! vieʹm
:%^CC2C A_DER/LAZH ;
:%^PAL%^CC2C PL-NOM ;  	      			! vieʹm
:%^CC2CCC E-STEM_SG-ILL ;				! veâmˈma
:%^PAL%^CC2C%>e SG-LOC ;			! vieʹmest
:%^VOWRaise%^PALẸ%^PAL%>e ESS/PAR ; 		! vieʹmmen
!2009: 204 +N:%^CC2C%>e PAR ;	    		
:%^PAL%^CC2C SG-COM_IN ;			! vieʹmin
:%^PAL%^CC2C E-STEM_PL-OBL ;			! vieʹmin
:%^CC2C E-STEM_N_KUYLAZH ;			! veâmaž
 E-STEM-PX-RETAIN-WITHOUT-PAL ;   !!= * @CODE@ (10) veâmm-
:%^PAL%^CC2CAllegro E-STEM-PX-ALLEGRO ; !!= * @CODE@ (11) vieʹm-
:%^PAL%CC2CCC  E-STEM-PX-STRENGTHEN-WITH-PAL ; !!= * @CODE@ (12) vieʹmˈm Ess+Px..


LEXICON N_VUEAIQVV !!= * @CODE@ vuẹiʹvv:vuäivv
! vowel: diphthong
+N: NMN_VUEAIQVV ;
LEXICON NMN_VUEAIQVV
! gradation: yes
!! !!1. WORDS WITH SINGLE-SYLLABLE NOMINATIVE SINGULARS (2009: 204)
!! !!1.3 Sg.Loc in -est (vowel shift)
!! !!  Raised: Sg.Com, Pl.Obl
!! !!  Lowered: ELSE  ẹ, ä
!! !!  e-stems (Sg.Loc, Ess, Par).
!! !!1.3.2 Sg.Ill vowel -a
!! !!1.3.2.1 Has Palatalization
!! !!  Palatalized: ELSE
!! !!  Not Palatalized: Sg.Ill
!! !!1.3.2.1.1 Lacks Specifically Pedagogical Gradation
!! !!1.3.2.1.1.1 Has Orthographic Gradation
!! !!1.3.2.1.1.1[] (Monophthong + Consonant Geminate Variation)
!! !!  Strong grade: Sg.Nom, Ess, Par
!! !!  Extra strong grade: Sg.Ill
!! !!  Weak grade: Pl.Nom, Sg.Loc, Sg.Com
!! !!FORMS
!! !!(1) Sg.Nom: vuẹiʹvv
!! !!(2) Pl.Nom: vuẹiʼv
!! !!(3) Sg.Ill: vuäivva
!! !!(4) Sg.Loc: vuẹiʹvest
!! !!(5) Sg.Com: vueiʹvin
!! !!(6) Ess: vuẹiʹvven
!! !!(7) Par: vuẹiʹvved
!! !!(8) Pl.Acc: vueiʹvid
!! !!(9) Der/Dimin.N.Sg.Nom: vuäivaž
!! NumContLex="1.113"
!! ** Yaml: __N-vueivv__
!! * There are several stem types
!!
:%^VOWRaise%^PALẸ%^PAL E-STEM_SG-NOM ;		  	! vuẹiʹvv
:%^VOWRaise%^PALẸ%^PAL%^XYY2XY E-STEM_SG-ABE/ACC/GEN ;		! vuẹiʹv
:%^XYY2XY A_DER/LAZH ;
:%^VOWRaise%^PALẸ%^PAL%^XYY2XY PL-NOM ;		! vuẹiʹv
: E-STEM_SG-ILL ;		       	      		! vuäivva
:%^VOWRaise%^PALẸ%^PAL%^XYY2XY%>e SG-LOC ;	! vuẹiʹvest
:%^VOWRaise%^PALẸ%^PAL%>e ESS/PAR ;   	 	! vuẹiʹvven
:%^VOWRaise%^PALE%^PAL%^XYY2XY SG-COM_IN ;	! vueiʹvin
:%^VOWRaise%^PALE%^PAL%^XYY2XY E-STEM_PL-OBL ;	! vueiʹvin
:%^XYY2XY E-STEM_N_KUYLAZH ; 	      		! vuäivaž
 E-STEM-PX-RETAIN-WITHOUT-PAL ;   !!= * @CODE@ (10) vuäivv-
:%^VOWRaise%^PALẸ%^PAL%^XYY2XY E-STEM-PX-ALLEGRO ; !!= * @CODE@ (11) vuẹiʹv-
:%^PAL  E-STEM-PX-STRENGTHEN-WITH-PAL ; !!= * @CODE@ (12) vuäiʹvv- Ess+Px..



LEXICON N_CHUAQRVV !!= * @CODE@ čuäʹrvv:čuärvv
! vowel: diphthong
+N: NMN_CHUAQRVV ;
LEXICON NMN_CHUAQRVV
! gradation: yes
! weak geminate
!! !!1. WORDS WITH SINGLE-SYLLABLE NOMINATIVE SINGULARS (2009: 204)
!! !!1.3 Sg.Loc in -est (vowel shift)
!! !!  Raised: Sg.Com, Pl.Obl
!! !!  Lowered: ELSE  ẹ, ä
!! !!  e-stems (Sg.Loc, Ess, Par).
!! !!1.3.2 Sg.Ill vowel -a
!! !!1.3.2.1 Has Palatalization
!! !!  Palatalized: ELSE
!! !!  Not Palatalized: Sg.Ill
!! !!1.3.2.1.1 Lacks Specifically Pedagogical Gradation
!! !!1.3.2.1.1.1 Has Orthographic Gradation
!! !!1.3.2.1.1.1[] (Monophthong + Consonant Geminate Variation)
!! !!  Strong grade: Sg.Nom, Ess, Par
!! !!  Extra strong grade: Sg.Ill
!! !!  Weak grade: Pl.Nom, Sg.Loc, Sg.Com
!! !!FORMS
!! !!(1) Sg.Nom: čuäʹrvv
!! !!(2) Pl.Nom: čuẹʼrv
!! !!(3) Sg.Ill: čuärvva
!! !!(4) Sg.Loc: čuẹʹrvest
!! !!(5) Sg.Com: čueʹrvin
!! !!(6) Ess: čuäʹrvven
!! !!(7) Par: čuäʹrvved
!! !!(8) Pl.Acc: čueʹrvid
!! !!(9) Der/Dimin.N.Sg.Nom: čuärvaž
!! NumContLex="1.113"
!! ** Yaml: __N-chuaervv__
!! * There are several stem types
!!
:%^PAL E-STEM_SG-NOM ;
!! čuäʹrvv+N+Sg+Nom
!! čuäʹrvv
:%^PALẸ%^PAL%^XYY2XY E-STEM_SG-ABE/ACC/GEN ;
:%^XYY2XY A_DER/LAZH ;
!! čuäʹrvv+N+Sg+Gen
!! čuẹʼrv
:%^PALẸ%^PAL%^XYY2XY PL-NOM ;
!! čuẹʼrv
: E-STEM_SG-ILL ;
!! čuäʹrvv+N+Sg+Ill
!! čuärvva
:%^PALẸ%^PAL%^XYY2XY%>e SG-LOC ;
!! čuäʹrvv+N+Sg+Loc
!! čuẹʼrvest
:%^PAL%>e ESS/PAR ;
!! čuäʹrvv+N+Ess
!! čuäʼrvven
:%^VOWRaise%^PALE%^PAL%^XYY2XY SG-COM_IN ;
!! čuäʹrvv+N+Sg+Com
!! čueʼrvin
:%^VOWRaise%^PALE%^PAL%^XYY2XY E-STEM_PL-OBL ;		! čueʼrvin
:%^XYY2XY E-STEM_N_KUYLAZH ;
!! čuäʹrvv+N+Der/Dimin+N+Sg+Nom
!! čuärvaž
 E-STEM-PX-RETAIN-WITHOUT-PAL ;   !!= * @CODE@ (10) čuärvv-
:%^PALẸ%^PAL%^XYY2XY E-STEM-PX-ALLEGRO ; !!= * @CODE@ (11) čuẹʹrv-
:%^PAL  E-STEM-PX-STRENGTHEN-WITH-PAL ;
!! čuäʹrvv+N+Ess+PxSg1
!! (12) čuäʹrvvinan

LEXICON N_NEUQLL !!= * @CODE@ neuʹll:ne%^1VOWull 
! vowel: monophthong
+N: NMN_NEUQLL ;
LEXICON NMN_NEUQLL
! gradation: yes
!! !!1. WORDS WITH SINGLE-SYLLABLE NOMINATIVE SINGULARS (2009: 180)
!! !!1.3 Sg.Loc in -est (no vowel shift, all lowered)
!! !!  e-stems (Sg.Loc, Ess, Par).
!! !!1.3.2 Sg.Ill vowel -a
!! !!1.3.2.1 Has Palatalization
!! !!  Palatalized: ELSE
!! !!  Not Palatalized: Sg.Ill
!! !!1.3.2.1.1 Lacks Specifically Pedagogical Gradation
!! !!1.3.2.1.1.1 Has Orthographic Gradation
!! !!1.3.2.1.1.1[] (Monophthong + Consonant Cluster variation)
!! !!  Strong grade: Sg.Nom, Ess, Par
!! !!  Strong grade: Sg.Ill
!! !!  Weak grade: Pl.Nom, Sg.Loc, Sg.Com
!! !!FORMS
!! !!(1) Sg.Nom: neuʹll
!! !!(2) Pl.Nom: neeuʹl
!! !!(3) Sg.Ill: neâulla
!! !!(4) Sg.Loc: neeuʹlest
!! !!(5) Sg.Com: neeuʹlin
!! !!(6) Ess: neuʹllen
!! !!(7) Par: neuʹlled
!! !!(8) Pl.Acc: neeuʹlid
!! !!(9) Der/Dimin.N.Sg.Nom: neâulaž
!! ** Yaml: __N-neull__
!! * There are several stem types
!! * neuʹll:neâull
:%^PAL SG-NOM ;
:%^V2VV%^PAL%^XYY2XY SG-ABE/ACC/GEN-PL-NOM ;
:%^V2VV%^XYY2XY A_DER/LAZH ;
:%^PALÂ%^PALNo E-STEM_SG-ILL ;
:%^V2VV%^PAL%^XYY2XY%>e SG-LOC ;
:%^V2VV%^PAL%^XYY2XY SG-COM_IN/PL-OBL ;
:%^PAL%>e ESS/PAR ;
:%^V2VV%^PALÂ%^PALNo%^XYY2XY E-STEM_N_KUYLAZH ;
! still needs work 2016-11-11
 
LEXICON N_JEAQNNN !!= * @CODE@ jeäʹnn:jeänˈn, jeäʹǧǧ:jeägˈg
! vowel: diphthong
+N: NMN_JEAQNNN ;
LEXICON NMN_JEAQNNN
! gradation: yes
!! !!1. WORDS WITH SINGLE-SYLLABLE NOMINATIVE SINGULARS (2009: 180, 197-199)
!! !!1.3 Sg.Loc in -est (vowel shift)
!! !!  Raised: ELSE
!! !!  Lowered: Sg.Ill
!! !!  e-stems (Sg.Loc, Ess, Par).
!! !!1.3.2 Sg.Ill vowel -a
!! !!1.3.2.1 Has Palatalization
!! !!  Palatalized: ELSE
!! !!  Not Palatalized: Sg.Ill
!! !!1.3.2.1.1 Lacks Specifically Pedagogical Gradation
!! !!1.3.2.1.1.1 Has Orthographic Gradation
!! !!1.3.2.1.1.1[] (Diphthong + Consonant Geminate variation)
!! !!  Strong grade: Sg.Nom, Ess, Par
!! !!  Extra strong grade: Sg.Ill
!! !!  Weak grade: Pl.Nom, Sg.Loc, Sg.Com
!! !!FORMS
!! ** Yaml: __N-jeaggj__
!! * There are several stem types 
 E-STEM_SG-ILL ;	     !!= * @CODE@ (3) jeägˈga
:%^PAL E-STEM_SG-NOM ;       !!= * @CODE@ (1) jeäʹǧˈǧ
:%^VOWRaise%^PALẸ%^PAL%^CCC2CC E-STEM_SG-ABE/ACC/GEN ;	 !!= * @CODE@ (2) jiẹʹǧǧ
:%^CCC2CC A_DER/LAZH ;
:%^VOWRaise%^PALẸ%^PAL%^CCC2CC PL-NOM ;	 !!= * @CODE@ (2) jiẹʹǧǧ
:%^VOWRaise%^PALẸ%^PAL%^CCC2CC%>e SG-LOC ;  !!= * @CODE@ (4) jiẹʹǧǧest
:%^VOWRaise%^PALE%^PAL%^CCC2CC SG-COM_IN ;  !!= * @CODE@ (5) jieʹǧǧin
:%^VOWRaise%^PALE%^PAL%^CCC2CC E-STEM_PL-OBL ;  !!= * @CODE@ (5) jieʹǧǧin
:%^PAL%>e ESS/PAR ; 	 !!= * @CODE@ (6) jeäʹǧˈǧen, (7) jeäʹǧˈǧed

:%^CCC2CC E-STEM_N_KUYLAZH ; 	      			 !!= * @CODE@ (9) jeäggaž
 E-STEM-PX-RETAIN-WITHOUT-PAL ;				 !!= * @CODE@ (10) jeägˈg-
:%^VOWRaise%^PALẸ%^Allegro%^PAL%^CCC2CAllegro E-STEM-PX-ALLEGRO ; !!= * @CODE@ (11) jiẹˈʹǧ-
:%^PAL E-STEM-PX-STRENGTHEN-WITH-PAL ;			   !!= * @CODE@ (12) jeäʹǧˈǧ
+Use/NG:%^VOWRaise%^PALẸ%^PAL%^CCC2CC E-STEM-PX-ALLEGRO ;  !!= * @CODE@ (2)

! Test data:
!!€gt-norm: jeäʹnn #
!! jeäʹnˈn: 	   jeäʹnn+N+Sg+Nom
!! jiẹʹnn: 	   jeäʹnn+N+Sg+Gen
!! jiẹʹnn: 	   jeäʹnn+N+Sg+Acc
!! jeänˈna: 	   jeäʹnn+N+Sg+Ill
!! jiẹʹnnest: 	   jeäʹnn+N+Sg+Loc
!! jiẹˈʹnstan: 	   jeäʹnn+N+Sg+Loc+PxSg1
!! jiẹʹnnstan: 	   jeäʹnn+N+Sg+Loc+PxSg1
!! jieʹnnin: 	   jeäʹnn+N+Sg+Com
!! jeäʹnˈnen: 	   jeäʹnn+N+Ess
!! jeäʹnˈned: 	   jeäʹnn+N+Par
!! jiẹʹnntaa: 	   jeäʹnn+N+Sg+Abe
!! jiẹʹnn: 	   jeäʹnn+N+Pl+Nom
!! jieʹnni: 	   jeäʹnn+N+Pl+Gen
!! jieʹnnid: 	   jeäʹnn+N+Pl+Acc
!! jieʹnnid: 	   jeäʹnn+N+Pl+Ill
!! jieʹnnin: 	   jeäʹnn+N+Pl+Loc
!! jieʹnnivuiʹm:   jeäʹnn+N+Pl+Com
!! jieʹnnitaa: 	   jeäʹnn+N+Pl+Abe
!! jeännaž: 	   jeäʹnn+N+Der/Dimin+N+Sg+Nom
!! jeänna: 	   jeäʹnn+N+Der/Dimin+N+Sg+Gen



LEXICON E-STEM_SG-NOM !!= * @CODE@ (1)
:%> SG-NOM ;
 E-STEM-PX-RETAIN-WITH-PAL ;

LEXICON E-STEM_SG-ABE/ACC/GEN !!= * @CODE@ (2)
 SG-ABE/ACC/GEN ;
 E-STEM-PX-WEAKEN-WITH-PAL ; !! e.g. +Sg+Acc+PxPl3
 E-STEM-PX-WEAKEN_NG ; !! e.g. +Use/NG+Sg+Loc+PxSg1
+Err/Orth: A_DER/LAZH ;
+Err/Orth: E-STEM_PL-OBL ; 
!! låʹdd >> lååʹddi; it should  be lå'dd >> loo'ddi

 DenominalAdjsCShort ;

LEXICON E-STEM_SG-ILL !!= * @CODE@ (3)
:%>a SG-ILL ;
: A_DER/SAZH ;
 E-STEM-PX-STRENGTHEN-WITHOUT-PAL ;
: N2A_CHAECCAI ;

LEXICON E-STEM_PL-OBL
 PL-OBL ;
 E-STEM-PX-WEAKEN-WITH-PAL_PL-OBL ;
LEXICON E-STEM_N_KUYLAZH !!= * @CODE@ (9)
+Der/Dimin: N_KUYLAZH ; !CHECKME for reduplication
 E-STEM-PX-WEAKEN-WITHOUT-PAL ;
 LAT ;

LEXICON N_JEAQRMM !!= * @CODE@ jeäʹrǧǧ:jeärgg
! vowel: diphthong
+N: NMN_JEAQRMM ;
LEXICON NMN_JEAQRMM
! gradation: yes
! diphthong: yes
! consonant: cluster
!! !!1. WORDS WITH SINGLE-SYLLABLE NOMINATIVE SINGULARS (2009: 180, 197-199)
!! !!1.3 Sg.Loc in -est (no vowel shift, all lowered)
!! !!  e-stems (Sg.Loc, Ess, Par).
!! !!1.3.2 Sg.Ill vowel -a
!! !!1.3.2.1 Has Palatalization
!! !!  Palatalized: ELSE
!! !!  Not Palatalized: Sg.Ill
!! !!1.3.2.1.2 Has Specifically Pedagogical Gradation
!! !!1.3.2.1.1.1 Has Orthographic Gradation
!! !!1.3.2.1.1.1[] (Diphthong + Consonant and Geminate variation)
!! !!  Strong grade: Sg.Nom, Ess, Par
!! !!  Extra strong grade: Sg.Ill
!! !!  Weak grade: Pl.Nom, Sg.Loc, Sg.Com, Dim
!! !!FORMS
!! ** Yaml: __N-jeaerggj, N-keadgg__
!! * There are several stem types 
!! * jeäʹrǧǧ:jeäʹrǧǧ
:%^PALNo E-STEM_SG-ILL ; !!(3) Sg.Ill: jeärgga
:%^VOWRaise%^PALẸ%^PAL%^XYY2XY DenominalAdjsCShort ;
+Err/Orth+Use/NG:%^VOWRaise%^PALẸ%^PAL R ;
:%^PAL E-STEM_SG-NOM ; !!(1) Sg.Nom: jeäʹrǧǧ
:%^VOWRaise%^PALẸ%^PAL%^XYY2XY E-STEM_SG-ABE/ACC/GEN ; !!(2) Pl.Nom: jiẹʹrj
:%^XYY2XY A_DER/LAZH ;
:%^VOWRaise%^PALẸ%^PAL%^XYY2XY PL-NOM ; !!(2) Pl.Nom: jiẹʹrj
:%^VOWRaise%^PALẸ%^PAL%^XYY2XY%>e SG-LOC ; !!(4) Sg.Loc: jiẹʹrjest
:%^VOWRaise%^PALE%^PAL%^XYY2XY SG-COM_IN ; !!(5) Sg.Com: jieʹrjin
:%^PAL%>e ESS/PAR ; !!(6) Ess: jeäʹrǧǧen
:%^VOWRaise%^PALE%^PAL%^XYY2XY E-STEM_PL-OBL ; !!(8) Pl.Acc: jieʹrjid
:%^XYY2XY E-STEM_N_KUYLAZH ; !!(9) Der/Dimin.N.Sg.Nom: jeärǥaž
 E-STEM-PX-RETAIN-WITHOUT-PAL ;   !!= * @CODE@ (10) jeärgg-
:%^PALẸ%^PAL%^XYY2XY E-STEM-PX-ALLEGRO ; !!= * @CODE@ (11) jiẹʹrj-
:%^PAL  E-STEM-PX-STRENGTHEN-WITH-PAL ; !!= * @CODE@ (12) jeäʹrmm Ess+Px..



LEXICON N_JEAQRMM-PL
+N:%^PAL R ;
+N:%^VOWRaise%^PALẸ%^PAL%^XYY2XY PL-NOM ; !!(2) Pl.Nom: jiẹʹrj
+N:%^PAL%>e ESS/PAR ; !!(6) Ess: jeäʹrǧǧen
+N:%^VOWRaise%^PALE%^PAL%^XYY2XY PL-OBL ; !!(8) Pl.Acc: jieʹrjid

LEXICON N_REAEIQGHGH !!= * @CODE@ reäiʹǧǧ:reäigg
! vowel: diphthong
+N: NMN_REAEIQGHGH ;
LEXICON NMN_REAEIQGHGH
! gradation: yes
! diphthong: yes
! consonant: cluster
!! !!1. WORDS WITH SINGLE-SYLLABLE NOMINATIVE SINGULARS (2009: 180, 197-199)
!! !!1.3 Sg.Loc in -est (no vowel shift, all lowered)
!! !!  e-stems (Sg.Loc, Ess, Par).
!! !!1.3.2 Sg.Ill vowel -a
!! !!1.3.2.1 Has Palatalization
!! !!  Palatalized: ELSE
!! !!  Not Palatalized: Sg.Ill
!! !!1.3.2.1.2 Has Specifically Pedagogical Gradation
!! !!1.3.2.1.1.1 Has Orthographic Gradation
!! !!1.3.2.1.1.1[] (Diphthong + Consonant and Geminate variation)
!! !!  Strong grade: Sg.Nom, Ess, Par
!! !!  Extra strong grade: Sg.Ill
!! !!  Weak grade: Pl.Nom, Sg.Loc, Sg.Com, Dim
!! !!FORMS
!! * Yaml: __N-jeaerggj, N-keadgg__
!! * There are several stem types 
!! * jeäʹrǧǧ:jeäʹrǧǧ
: E-STEM_SG-ILL ; !!(3) Sg.Ill: reäigga
:%^PAL%^XYY2XY DenominalAdjsCShort ;
+Err/Orth+Use/NG:%^VOWRaise%^PALẸ%^PAL R ;
:%^PAL E-STEM_SG-NOM ; !!(1) Sg.Nom: reäiʹǧǧ
:%^PAL%^XYY2XY E-STEM_SG-ABE/ACC/GEN ; !!(2) Pl.Nom: reäiʹj
:%^XYY2XY A_DER/LAZH ;
:%^PAL%^XYY2XY PL-NOM ; !!(2) Pl.Nom: reäiʹj
:%^PAL%^XYY2XY%>e SG-LOC ; !!(4) Sg.Loc: reäiʹjest
:%^VOWRaise%^PALE%^PAL%^XYY2XY SG-COM_IN ; !!(5) Sg.Com: rieiʹjin
:%^PAL%>e ESS/PAR ; !!(6) Ess: jeäʹrǧǧen
:%^VOWRaise%^PALE%^PAL%^XYY2XY E-STEM_PL-OBL ; !!(8) Pl.Acc: rieiʹjid
:%^XYY2XY E-STEM_N_KUYLAZH ; !!(9) Der/Dimin.N.Sg.Nom: reäiǥaž
 E-STEM-PX-RETAIN-WITHOUT-PAL ;   !!= * @CODE@ (10) reäigg-
:%^PAL%^XYY2XY E-STEM-PX-ALLEGRO ; !!= * @CODE@ (11) reäiʹj-
:%^PAL  E-STEM-PX-STRENGTHEN-WITH-PAL ; !!= * @CODE@ (12) reäiʹǧǧ Ess+Px..



!LEXICON N_RIOQMJJ !!= * @CODE@ riõʹmjj:reâmjj
! vowel: diphthong
+N: NMN_RIOQMJJ ;
LEXICON NMN_RIOQMJJ
! gradation: yes
! diphthong: yes
! consonant: cluster

: E-STEM_SG-ILL ; !!(3) Sg.Ill: reâmjja
:%^VOWRaise%^PALE%^PAL%^XYY2XY DenominalAdjsCShort ;
:%^VOWRaise%^PALE%^PAL E-STEM_SG-NOM ; !!(1) Sg.Nom: rieʹmjj
:%^VOWRaise%^PALE%^PAL%^XYY2XY E-STEM_SG-ABE/ACC/GEN ; !!(2) Pl.Nom: rieʹmj
:%^XYY2XY A_DER/LAZH ;
:%^VOWRaise%^PALE%^PAL%^XYY2XY PL-NOM ; !!(2) Pl.Nom: rieʹmj
:%^VOWRaise%^PALE%^PAL%^XYY2XY%>e SG-LOC ; !!(4) Sg.Loc: rieʹrjest
:%^VOWRaise%^PALÕ%^PAL%^XYY2XY SG-COM_IN ; !!(5) Sg.Com: riõʹmjin
:%^VOWRaise%^PALE%^PAL%^XYY2XY SG-COM_IN ; !!(5) Sg.Com: rieʹmjin
:%^VOWRaise%^PALE%^PAL%>e ESS/PAR ; !!(6) Ess: jeäʹrǧǧen
:%^VOWRaise%^PALÕ%^PAL%^XYY2XY E-STEM_PL-OBL ; !!(8) Pl.Acc: riõʹmjid
:%^VOWRaise%^PALE%^PAL%^XYY2XY E-STEM_PL-OBL ; !!(8) Pl.Acc: rieʹmjid
:%^XYY2XY E-STEM_N_KUYLAZH ; !!(9) Der/Dimin.N.Sg.Nom: reâmjaž
 E-STEM-PX-RETAIN-WITHOUT-PAL ;   !!= * @CODE@ (10) reâmjj- CHECKME 2016-08-19
:%^VOWRaise%^PALE%^PAL%^XYY2XY E-STEM-PX-ALLEGRO ; !!= * @CODE@ (11) rieʹmj-
:%^VOWRaise%^PALE%^PAL  E-STEM-PX-STRENGTHEN-WITH-PAL ; !!= * @CODE@ (12) rieʹmjj Ess+Px..

LEXICON N_CHIOQLJ !!= * @CODE@ čiõʹlj:čeâlǥ
! vowel: diphthong
+N: NMN_CHIOQLJ ;
LEXICON NMN_CHIOQLJ
! gradation: No (weak)
! Height_variation: Yes
! diphthong: yes
! consonant: cluster

: E-STEM_SG-ILL ; !!(3) Sg.Ill: čeâlǥa
: A_DER/LAZH ;
:%^VOWRaise%^PAL DenominalAdjsCShort ;
:%^VOWRaise%^PAL E-STEM_SG-NOM ; !!(1) Sg.Nom: čiõʹlj
:%^VOWRaise%^PAL E-STEM_SG-ABE/ACC/GEN ; !!(2) Pl.Nom: čiõʹlj
:%^VOWRaise%^PAL PL-NOM ; !!(2) Pl.Nom: čiõʹlj
:%^VOWRaise%^PAL%>e SG-LOC ; !!(4) Sg.Loc: čiõʹljest
:%^VOWRaise%^PAL SG-COM_IN ; !!(5) Sg.Com: čiõʹljin
:%^VOWRaise%^PAL%>e ESS/PAR ; !!(6) Ess: čiõʹljen
:%^VOWRaise%^PAL E-STEM_PL-OBL ; !!(8) Pl.Acc: čiõʹljid
: E-STEM_N_KUYLAZH ; !!(9) Der/Dimin.N.Sg.Nom: čeâlǥaž
 E-STEM-PX-RETAIN-WITHOUT-PAL ;   !!= * @CODE@ (10) čeâlǥ- CHECKME 2016-08-19
:%^VOWRaise%^PAL E-STEM-PX-ALLEGRO ; !!= * @CODE@ (11) čiõʹlj-
:%^VOWRaise%^PAL  E-STEM-PX-STRENGTHEN-WITH-PAL ; !!= * @CODE@ (12) nuʹbb Ess+Px..


!! WHAT IS THIS CLASS


!!
LEXICON N_KUQMPP !!= * @CODE@ kuʹmpp:kumpp
+N: NMN_KUQMPP ;
LEXICON NMN_KUQMPP
! gradation: yes
!! N_E-EPal3-31
!! !!1. WORDS WITH SINGLE-SYLLABLE NOMINATIVE SINGULARS (2009: 180)
!! !!1.3 Sg.Loc in -est (no vowel shift, all raised)
!! !!  e-stems (Sg.Loc, Ess, Par).
!! !!1.3.2 Sg.Ill vowel -e
!! !!1.3.2.1 Has Palatalization (all palatalized)
!! !!1.3.2.1.1 Lacks Specifically Pedagogical Gradation
!! !!1.3.2.1.1.1 Has Orthographic Gradation
!! !!1.3.2.1.1.1[] (Monophthong + Consonant Cluster Variation)
!! !!  Strong grade: Sg.Nom, Ess, Par
!! !!  Strong grade: Sg.Ill
!! !!  Weak grade: Pl.Nom, Sg.Loc, Sg.Com
!! !!FORMS
!! ** Yaml: __N-kumpp__
!! ???* There are several stem types
!! * kuʹmpp:kuʹmpp
!! NumContLex="1.1140000000000001"
:%^PAL SG-NOM ; !!(1) Sg.Nom: kuʹmpp
:%^V2VV%^PAL%^XYY2XY SG-ABE/ACC/GEN-PL-NOM ; !!(2) Pl.Nom: kuuʼmp
:%^V2VV%^XYY2XY A_DER/LAZH ;
:%^PAL%>e SG-ILL ;! !!(3) Sg.Ill: kuʹmppe
:%^VOWLower E-STEM_SG-ILL ;! !!(3) Sg.Ill: komppa
:%^V2VV%^PAL%^XYY2XY%>e SG-LOC ;! !!(4) Sg.Loc: kuuʹmpest
:%^V2VV%^PAL%^XYY2XY SG-COM_IN ; !!(5) Sg.Com: kuuʹmpin
:%^PAL%>e ESS/PAR ; !!(6) Ess: kuʹmppen
:%^V2VV%^PAL%^XYY2XY PL-OBL ; !!(8) Pl.Gen: kuuʹmpi
+Der/Dimin:%^V2VV%^XYY2XY%> N_KUUQMPEZH ; !!(9) Der/Dimin.N.Sg.Nom: kuumpež

LEXICON N_KRIQLCC !!= * @CODE@ kriʹlcc:krilcc
+N: NMN_KRIQLCC ;
LEXICON NMN_KRIQLCC
! gradation: yes
!! !!FORMS
!! ** Yaml: __N-krilcc__
!! ???* There are several stem types
!! * kriʹlcc:kriʹlcc
:%^PAL SG-NOM ; !!(1) Sg.Nom: kriʹlcc
:%^V2VV%^PAL%^XYY2XY SG-ABE/ACC/GEN-PL-NOM ; !!(2) Pl.Nom: kriiʹlc
:%^V2VV%^XYY2XY A_DER/LAZH ;
:%^PAL%>e SG-ILL ;! !!(3) Sg.Ill: kriʹlcce
:%^V2VV%^PAL%^XYY2XY%>e SG-LOC ;! !!(4) Sg.Loc: kriiʹlcest
:%^V2VV%^PAL%^XYY2XY SG-COM_IN ; !!(5) Sg.Com: kriiʹlcin
:%^PAL%>e ESS/PAR ; !!(6) Ess: kriʹlccen
:%^V2VV%^PAL%^XYY2XY PL-OBL ; !!(8) Pl.Gen: kriiʹlci
+Der/Dimin:%^V2VV%^XYY2XY%> N_KUUQMPEZH ; !!(9) Der/Dimin.N.Sg.Nom: kriilcež


!LEXICON NMN_KRIQLCC-PL
!! gradation: yes
!! !!FORMS
!! ** Yaml: __N-krilcc__
!! ???* There are several stem types
!! * kriʹlcc:kriʹlcc
!:%^PAL  R ; !!(1) Sg.Nom: kriʹlcc
!:%^V2VV%^PAL%^XYY2XY PL-NOM ; !!(2) Pl.Nom: kriiʹlc
!:%^PAL%>e ESS/PAR ; !!(6) Ess: kriʹlccen
!:%^V2VV%^PAL%^XYY2XY PL-OBL ; !!(8) Pl.Gen: kriiʹlci


LEXICON N_DIQLL !!= * @CODE@ diʹll:dill
+N: NMN_DIQLL ;
LEXICON NMN_DIQLL
! gradation: yes
!! !!FORMS
!! * Yaml: __N-dill__
:%^PAL SG-NOM ; !!(1) Sg.Nom: diʹll
:%^V2VV%^PAL SG-ABE/ACC/GEN-PL-NOM ; !!(2) Pl.Nom: diiʹll
:%^V2VV A_DER/LAZH ;
:%^PAL%>e SG-ILL ;! !!(3) Sg.Ill: diʹlle
:%^V2VV%^PAL%>e SG-LOC ;! !!(4) Sg.Loc: diiʹllest
:%^V2VV%^PAL SG-COM_IN ; !!(5) Sg.Com: diiʹllin
:%^PAL%>e ESS/PAR ; !!(6) Ess: diʹllen
:%^V2VV%^PAL PL-OBL ; !!(8) Pl.Gen: diiʹlli
+Der/Dimin:%^V2VV%> N_KUUQMPEZH ; !!(9) Der/Dimin.N.Sg.Nom: diillež



LEXICON N_KAAQFF !!= * @CODE@ kaaʹff:kaaʹff
+N: NMN_KAAQFF ;
LEXICON NMN_KAAQFF
! gradation: yes
!! 
!! !!1. WORDS WITH SINGLE-SYLLABLE NOMINATIVE SINGULARS (2009: 180)
!! !!1.3 Sg.Loc in -est (no vowel shift, all raised)
!! !!  e-stems (Sg.Loc, Ess, Par).
!! !!1.3.2 Sg.Ill vowel -e
!! !!1.3.2.1 Has Palatalization (all palatalized)
!! !!1.3.2.1.1 Lacks Specifically Pedagogical Gradation
!! !!1.3.2.1.1.1 Has Orthographic Gradation
!! !!1.3.2.1.1.1[] (Monophthong + Consonant Cluster Variation)
!! !!  Strong grade: Sg.Nom, Ess, Par
!! !!  Strong grade: Sg.Ill
!! !!  Weak grade: Pl.Nom, Sg.Loc, Sg.Com
!! !!FORMS
!! ** Yaml: __N-kaaff__
!! ???* There are several stem types
!! * kaaʹff:kaaʹff
!! NumContLex="1.1140000000000001"
: SG-NOM ; !!(1) Sg.Nom: kaaʹff
:%^CC2C SG-ABE/ACC/GEN-PL-NOM ; !!(2) Pl.Nom: kaaʼf
:%^CC2C A_DER/LAZH ;
:%>e SG-ILL ; !!(3) Sg.Ill: kaaʹffe
:%^CC2C%>e SG-LOC ; !!(4) Sg.Loc: kaaʹfest
:%^CC2C SG-COM_IN ; !!(5) Sg.Com: kaaʹfin
:%>e ESS/PAR ; !!(6) Ess: kaaʹffen
:%^CC2C PL-OBL ; !!(8) Pl.Gen: kaaʹfi
+Der/Dimin:%^CC2C%> N_KUUQMPEZH ; !!(9) Der/Dimin.N.Sg.Nom: kaaʹfež





LEXICON N_KLAAQDD !!= * @CODE@ klaaʹdd:klaadd
+N: NMN_KLAAQDD ;
LEXICON NMN_KLAAQDD
!! X2 no gradation; no lowering no raising
!!! pos="nominal"
!!! syll_count-in-Sg_Nom="1"
!!! stem-ends-in="consonant"
!!! stem_vowel-in-Sg_Loc="e"
!!! stem_with_gradation="no"
!! Sg_Ill="palatalization|e-final"
!! cf. plaan 
!! * Yaml: __N-klaadd__
!:%^Pen%^V2VV%^CShort%^VC DenominalAdjsCShort ;
! SG-NOM ;
! SG-ABE/ACC/GEN-PL-NOM ;
! NMN_SG-ILL_E ;
! NMN_SG-LOC_E ;
! SG-COM_IN ;
!:%>e ESS/PAR ;
! PL-OBL ;
!! New

:%^PAL E-STEM_SG-NOM ;
:%^PAL E-STEM_SG-ABE/ACC/GEN ;
: E-STEM_SG-ILL ; !FIXME
: A_DER/LAZH ;
:%^PAL%>e SG-LOC ;
:%^VOWRaise%^PAL SG-COM_IN ;
:%^PAL%>e ESS/PAR ; 

:%^PAL PL-NOM ;
:%^PAL E-STEM_PL-OBL ;
!! These must be checked 2017-04-03
!: E-STEM_N_KUYLAZH ; !!= * @CODE@ (9) lååddaž
! E-STEM-PX-RETAIN-WITHOUT-PAL ;                          !!= * @CODE@ (10) lådd-
!:%^PAL%^CC2CAllegro E-STEM-PX-ALLEGRO ; !!= * @CODE@ (11) låʹd»
!:%^PAL E-STEM-PX-STRENGTHEN-WITH-PAL ;                      !!= * @CODE@ (12) låʹdd
!+Use/NG:%^PAL E-STEM-PX-ALLEGRO ;  !!= * @CODE@ (2) låʹdd


LEXICON N_ZEEQTT !!= * @CODE@ zeeʹtt:zẹẹtt
+N: NMN_ZEEQTT ;
LEXICON NMN_ZEEQTT
! gradation: no
!! 
!! !!FORMS
!! ** Yaml: __N-zeett__

:%^PAL SG-NOM ; !!(1) Sg.Nom: zeeʹtt
:%^PAL SG-ABE/ACC/GEN-PL-NOM ; !!(2) Pl.Nom: zeeʹtt
: A_DER/LAZH ;
:%>a SG-ILL ; !!(3) Sg.Ill: zẹẹtta
: A_DER/SAZH ;
:%^PAL%>e SG-LOC ; !!(4) Sg.Loc: zeeʹttest
:%^PAL SG-COM_IN ; !!(5) Sg.Com: zeeʹttin
:%^PAL%>e ESS/PAR ; !!(6) Ess: zeeʹtten
:%^PAL PL-OBL ; !!(8) Pl.Gen: zeeʹtti
+Der/Dimin:%^PAL%> N_KUUQMPEZH ; !!(9) Der/Dimin.N.Sg.Nom: zeeʹttež



LEXICON N_LUUKK !!= * @CODE@ 
+N: NMN_LUUKK ;
LEXICON NMN_LUUKK
! gradation: yes
!! !!1. WORDS WITH SINGLE-SYLLABLE NOMINATIVE SINGULARS (2009: 167)
!! !!1.1 Sg.Loc in -âst. â-stems (Sg.Loc, Ess, Par).
!! !!1.1.3 Sg.Ill in palatalization and -e
!! !!1.1.3.2 LACKS Gradation
!! !!1.1.3.2.1 Monophthong
!! !!1.1.3.2.1.1 Consonant Geminate
!! !!1.1.3.2.1.1.2 Sg.Nom Strong Grade
!! !!1.1.3.2.1.1.2.2.Sg.Gen Strong Grade
!! !!1.1.3.2.1.1.2.2.2 Sg.Ill Strong Grade
!! luukk:luukk is for nouns with -âst Loc and no gradation. N_Y-EPal1-11, N_Y-EPal2-22
!! * Yaml: __saarf, luukk__
 SG-NOM ;
: A_DER/SAZH ;
 SG-ABE/ACC/GEN-PL-NOM ;
: A_DER/LAZH ;
 NMN_SG-ILL_PAL_E ;
 NMN_SG-LOC_Y ;
 SG-COM_IN ;
 NMN_ESS_Y ; ! ess and prt without
 NMN_PAR_Y ;
 PL-OBL ;
+Der/Dimin+N: N_KUUZZYZH-WITHOUT-PAL ;  !!= * @CODE@ paar-
+Der/Dimin+N:%^PAL N_KUUZZYZH-WITH-PAL ;  !!= * @CODE@ paaʹr-


LEXICON N_BIOLOOG !!= * @CODE@ bioloog:bioloog
+N: NMN_BIOLOOG ;
LEXICON NMN_BIOLOOG
! gradation: no
!! !!2. WORDS WITH TWO-SYLLABLE NOMINATIVE SINGULARS (2009: 288)
!! !!2.1 Sg.Loc in -âst. â-stems (Sg.Loc, Ess, Par).
!! !!2.1.3 Sg.Ill in palatalization and -e
!! !!2.1.3.3 Lacks Gradation (in last syllable)
!! !!2.1.3.3.1 Monophthong
!! !!2.1.3.3.1.3 Consonant always short
!! !!2.1.3.3.1.3.4 Sg.Nom long vowel AND Short consonant
!! !!2.1.3.3.1.3.4.1.Sg.Gen Weak Grade
!! !!2.1.3.3.1.3.4.1.3 Sg.Ill Weak Grade
!! bioloog:bioloog
!! * Yaml: __N-bioloog__
: SG-NOM ;		! bioloog
: SG-ABE/ACC/GEN-PL-NOM ;		! bioloog
:%^VV2V%^PAL%>e SG-ILL ;	! bioloʹǧe
:%>â SG-LOC ;	 	! bioloogâst
: SG-COM_IN ;		! bioloogin
:%>â ESS/PAR ;  		! bioloogân
: PL-OBL ;		! bioloogi
+Der/Dimin+N: N_MUORYZH-WITHOUT-PAL ;  !!= * @CODE@ bioloog-
+Der/Dimin+N:%^PAL N_MUORYZH-WITH-PAL ;  !!= * @CODE@ biolooʹǧ-

LEXICON N_JARPLAAN !!= * @CODE@ 
+N: NMN_JARPLAAN ;
LEXICON NMN_JARPLAAN
! gradation: allegro
!! !!2. WORDS WITH TWO-SYLLABLE NOMINATIVE SINGULARS (2009: 288)
!! !!2.1 Sg.Loc in -âst. â-stems (Sg.Loc, Ess, Par).
!! !!2.1.3 Sg.Ill in palatalization and -e
!! !!2.1.3.3 Has Gradation in last syllable
!! !!2.1.3.3.1 Monophthong
!! !!2.1.3.3.1.3 Consonant always short
!! !!2.1.3.3.1.3.4 Sg.Nom Short vowel AND Short consonant
!! !!2.1.3.3.1.3.4.1.Sg.Gen Weak Grade
!! !!2.1.3.3.1.3.4.1.3 Sg.Ill Weak Grade
!! jarplan:jarplan
!! * Yaml: __N-jarplaan__
:%^VV2V SG-NOM ;
: SG-NOM ;
: SG-ABE/ACC/GEN-PL-NOM ;
:%^PAL%>e SG-ILL ;
:%>â SG-LOC ;
: SG-COM_IN ;
:%>e ESS/PAR ;
: PL-OBL ;
+Der/Dimin+N: N_MUORYZH-WITHOUT-PAL ;  !!= * @CODE@ paar-
+Der/Dimin+N:%^PAL N_MUORYZH-WITH-PAL ;  !!= * @CODE@ paaʹr-

LEXICON N_ATOM !!= * @CODE@ atom:atom
+N: NMN_ATOM ;
LEXICON NMN_ATOM
! gradation: yes
!! !!2. WORDS WITH TWO-SYLLABLE NOMINATIVE SINGULARS (2009: 288)
!! !!2.1 Sg.Loc in -âst. â-stems (Sg.Loc, Ess, Par).
!! !!2.1.3 Sg.Ill in palatalization and -e
!! !!2.1.3.3 Has Gradation in last syllable
!! !!2.1.3.3.1 Monophthong
!! !!2.1.3.3.1.3 Consonant always short
!! !!2.1.3.3.1.3.4 Sg.Nom Short vowel AND Short consonant
!! !!2.1.3.3.1.3.4.1.Sg.Gen Weak Grade
!! !!2.1.3.3.1.3.4.1.3 Sg.Ill Weak Grade
!! atom:atom
!! * Yaml: __N-atom__
: SG-NOM ;	    			! atom
:%^V2VV SG-ABE/ACC/GEN ;		! atoom
:%^V2VV%^PAL%>e SG-ILL ;      		! atooʹme
:%^V2VV%>â SG-LOC ;    			! atoomâst
:%^V2VV SG-COM_IN ;			! atoomin
:%^V2VV%>â ESS/PAR ;  			! atoomân
:%^V2VV PL-NOM ;		! atoom
:%^V2VV PL-OBL ;
+Der/Dimin+N:%^V2VV N_MUORYZH-WITHOUT-PAL ;  !!= * @CODE@ paar-
+Der/Dimin+N:%^V2VV%^PAL N_MUORYZH-WITH-PAL ;  !!= * @CODE@ paaʹr-

:%^V2VV HatY-STEM-PX-RETAIN ;
:%^V2VV HatY-STEM-PX-WEAKEN ; !! e.g.
:%^V2VV HatY-STEM-PX-WEAKEN_LARGO ; !! e.g. +Use/NG+Sg+Loc+PxSg3
:%^V2VV SG-LOC-PX_ALLEGRO ; !! e.g. +Sg+Loc+PxSg1
:%^V2VV HatY-STEM-PX-STRENGTHEN ;

LEXICON N_BLOUSLOV !!= * @CODE@ blouslõv:blouslõ%^1VOWv CHECKME
+N: NMN_BLOUSLOV ;
LEXICON NMN_BLOUSLOV
! gradation: yes
!! * Yaml: __N-blouslov__
: SG-NOM ;	    			! blouslõm
:%^V2VV SG-ABE/ACC/GEN ;		! blouslõõm
:%^PAL%^C2CC%>e SG-ILL ;      		! blouslõʹvve
:%^V2VV%>â SG-LOC ;    			! blouslõõvâst
:%^V2VV SG-COM_IN ;			! atoomin
:%^V2VV%>â ESS/PAR ;  			! atoomân
:%^V2VV PL-NOM ;		! atoom
:%^V2VV PL-OBL ;
+Der/Dimin+N:%^V2VV N_MUORYZH-WITHOUT-PAL ;  !!= * @CODE@ paar-
+Der/Dimin+N:%^V2VV%^PAL N_MUORYZH-WITH-PAL ;  !!= * @CODE@ paaʹr-

:%^V2VV HatY-STEM-PX-RETAIN ;
:%^V2VV HatY-STEM-PX-WEAKEN ; !! e.g.
:%^V2VV HatY-STEM-PX-WEAKEN_LARGO ; !! e.g. +Use/NG+Sg+Loc+PxSg3
: SG-LOC-PX_ALLEGRO ; !! e.g. +Sg+Loc+PxSg1
:%^V2VV HatY-STEM-PX-STRENGTHEN ;

LEXICON N_EVANHGHEQLIUM !!= * @CODE@ evaŋǧeʹlium:evaŋǧeʹlium
+N: NMN_EVANHGHEQLIUM ;
LEXICON NMN_EVANHGHEQLIUM
! gradation: yes
!! evaŋǧeʹlium:evaŋǧeʹlium
!! * Yaml: __N-evaŋǧeʹlium__
: SG-NOM ;	    			! evaŋǧeʹlium
:%^V2VV SG-ABE/ACC/GEN ;		! evaŋǧeʹliuum
:%^PAL%>e SG-ILL ;      		! evaŋǧeʹliuʹmme
:%^V2VV%>â SG-LOC ;    			! evaŋǧeʹliuumâst
:%^V2VV SG-COM_IN ;			! evaŋǧeʹliuumin
:%^V2VV%>â ESS/PAR ;  			! evaŋǧeʹliumân
:%^V2VV PL-NOM ;		! evaŋǧeʹliuum
:%^V2VV PL-OBL ;		! evaŋǧeʹliuumi
+Der/Dimin+N:%^V2VV N_MUORYZH-WITHOUT-PAL ;  !!= * @CODE@ paar-
+Der/Dimin+N:%^V2VV%^PAL N_MUORYZH-WITH-PAL ;  !!= * @CODE@ paaʹr-


LEXICON N_AIHAM !!= * @CODE@ aiham:aiham
+N: NMN_AIHAM ;
LEXICON NMN_AIHAM
! gradation: yes
!! !!2. WORDS WITH TWO-SYLLABLE NOMINATIVE SINGULARS (2009: 288)
!! !!2.1 Sg.Loc in -ast. a-stems (Sg.Loc, Ess, Par).
!! !!2.1.3 Sg.Ill in palatalization and -a
!! !!2.1.3.3 Has Gradation in last syllable
!! !!2.1.3.3.1 Monophthong
!! !!2.1.3.3.1.3 Consonant always short
!! !!2.1.3.3.1.3.4 Sg.Nom Short vowel AND Short consonant
!! !!2.1.3.3.1.3.4.1.Sg.Gen Weak Grade
!! !!2.1.3.3.1.3.4.1.3 Sg.Ill extra Strong Grade
!! * Yaml: __N-aiham__
: SG-NOM ;	    			! aiham
:%^V2VV SG-ABE/ACC/GEN-PL-NOM ;		! aihaam
:%{XC%}%^C2CC%>a SG-ILL ;      		! aihamma
:%^V2VV%>a SG-LOC ;    			! aihaamast
:%^V2VV SG-COM_IN ;			! aihaamin
:%^V2VV%>a ESS/PAR ;  			! aihaaman
:%^V2VV PL-OBL ;





!! !!CLASS 2 NOMINALS with high stem vowel and i-stems
LEXICON N_JUURD !!= * @CODE@ juurd:ju%^1VOWrdd
+N: NMN_JUURD ;
LEXICON NMN_JUURD !!= * @CODE@ juurd:ju%^1VOWrdd
! gradation: yes
! vowel_center: monophthong
! consonant_center: cluster
! sg_nom_grade: weak
!! is for nouns with stem ''i'' + ''-est'' +Sg+Loc; all stem other than the +Sg+Nom are X3; the ''i'' does not occur in +Par 
!! N_GEN2I-ILLAX3-LOCEX3-NOM1X1
!! ** Yaml: __N-juurd__
!! * There are several stem types 
!! * juurd:juurd
:%^V2VV%^XYY2XY SG-NOM ;
:%>i SG-ACC/GEN ;
:%>ǥ%>a SG-ABE_tta ;
+Use/NG:%>i SG-ABE ;
:%>ǥ%>a SG-ILL ;
+Use/NG:%>%{ʼØ%}j%>a SG-ILL ;
:%>%{ʼØ%}j%>e SG-LOC ;
:%>%{ʼØ%}j SG-COM_IN/PL-OBL ;
:%>i PL-NOM ;
:%>%{ʼØ%}j%>e ESS/PAR ;
+Use/NG:%>%{ʼØ%}j%>â ESS/PAR ;
+Use/NG:%^V2VV%^XYY2XY%>â ESS/PAR ;
+Use/NG:%>e PAR ;
+Err/Orth:%>â ESS/PAR ;
+Der/Dimin:%>%{ʼØ%}j N_KUYLAZH ;
+Der/Dimin:%>ǥ N_KUYLAZH ;
:%>ǥ A_DER/ALLASH ;
:%^V2VV%^XYY2XY A_DER/SAZH ;
:%>ǥ VOONYS-STEM-PX ; !!= * @CODE@ võnns-
:%>%{ʼØ%}j VOONYS-STEM-PX ; !!= * @CODE@ võnns-

LEXICON N_AAZZ !!= * @CODE@ aazz:a%^1VOWss
+N: NMN_AAZZ ;
LEXICON NMN_AAZZ !!= * @CODE@ aazz:a%^1VOWss
!! * Yaml: __N-aazz__
!! * There are several stem types 
:%^V2VV%^KK2GG SG-NOM ;
:%>i SG-ACC/GEN ;
:%>ǥ%>a SG-ABE_tta ;
+Use/NG:%>i SG-ABE ;
:%>ǥ%>a SG-ILL ;
+Use/NG:%>%{ʼØ%}j%>a SG-ILL ;
:%>%{ʼØ%}j%>e SG-LOC ;
:%>%{ʼØ%}j SG-COM_IN/PL-OBL ;
:%>i PL-NOM ;
:%>%{ʼØ%}j%>e ESS/PAR ;
+Use/NG:%>%{ʼØ%}j%>â ESS/PAR ;
+Use/NG:%^V2VV%^KK2GG%>â ESS/PAR ;
+Use/NG:%>e PAR ;
+Der/Dimin:%>%{ʼØ%}j N_KUYLAZH ;
+Der/Dimin:%>ǥ N_KUYLAZH ;
:%>ǥ A_DER/ALLASH ;
:%^V2VV%^KK2GG A_DER/SAZH ;
:%>ǥ VOONYS-STEM-PX ; !!= * @CODE@ võnns-
:%>%{ʼØ%}j VOONYS-STEM-PX ; !!= * @CODE@ võnns-

LEXICON N_KOODH !!= * @CODE@ koođ:ko%^1VOWđđ
+N: NMN_KOODH ;
LEXICON NMN_KOODH !!= * @CODE@ koođ:ko%^1VOWđđ
! gradation: yes
! vowel_center: monophthong
! consonant_center: single_consonant
! sg_nom_grade: weak
!! is for nouns with stem ''i'' + ''-est'' +Sg+Loc; all stem other than the +Sg+Nom are X3; the ''i'' does not occur in +Par 
!!
!! ** Yaml: __N-koodh__
!! * There are several stem types 
:%^V2VV%^CC2C SG-NOM ;
:%>i SG-ACC/GEN ;
:%>ǥ%>a SG-ABE_tta ;
+Use/NG:%>i SG-ABE ;
:%>ǥ%>a SG-ILL ;
+Use/NG:%>%{ʼØ%}j%>a SG-ILL ;
:%>%{ʼØ%}j%>e SG-LOC ;
:%>%{ʼØ%}j SG-COM_IN/PL-OBL ;
:%>i PL-NOM ;
:%>%{ʼØ%}j%>e ESS/PAR ;
+Use/NG:%>%{ʼØ%}j%>â ESS/PAR ;
+Use/NG:%^V2VV%^CC2C%>â ESS/PAR ;
+Der/Dimin:%>ǥ N_KUYLAZH ;
:%>ǥ A_DER/ALLASH ;
:%^V2VV%^CC2C A_DER/SAZH ;
+Use/NG+Der/Dimin:%>%{ʼØ%}j N_KUYLAZH ;
:%>ǥ VOONYS-STEM-PX ; !!= * @CODE@ võnns-
:%>%{ʼØ%}j VOONYS-STEM-PX ; !!= * @CODE@ võnns-

LEXICON N_KAAV !!= * @CODE@ kaav:kaapp
+N: NMN_KAAV ;
LEXICON NMN_KAAV !!= * @CODE@ kaav:kaapp
! gradation: yes
! vowel_center: monophthong
! consonant_center: single_consonant
! sg_nom_grade: weak
!! is for nouns with stem ''i'' + ''-est'' +Sg+Loc; all stem other than the +Sg+Nom are X3; the ''i'' does not occur in +Par 
!!
!! ** Yaml: __N-kaav__
!! * There are several stem types 
:%^CC2C SG-NOM ;
:%>i SG-ACC/GEN ;
:%>ǥ%>a SG-ABE_tta ;
+Use/NG:%>i SG-ABE ;
:%>ǥ%>a SG-ILL ;
+Use/NG:%>%{ʼØ%}j%>a SG-ILL ;
:%>%{ʼØ%}j%>e SG-LOC ;
:%>%{ʼØ%}j SG-COM_IN/PL-OBL ;
:%>i PL-NOM ;
:%>%{ʼØ%}j%>e ESS/PAR ; !!= * @CODE@ kaappjân 
+Use/NG:%>%{ʼØ%}j%>â ESS/PAR ; !!= * @CODE@ kaappjân 
+Use/NG:%^CC2C%>â ESS/PAR ; !!= * @CODE@ kaavân
+Der/Dimin:%>ǥ N_KUYLAZH ;
:%>ǥ A_DER/ALLASH ;
:%^CC2C A_DER/SAZH ;
+Use/NG+Der/Dimin:%>%{ʼØ%}j N_KUYLAZH ;
:%>ǥ VOONYS-STEM-PX ; !!= * @CODE@ võnns-
:%>%{ʼØ%}j VOONYS-STEM-PX ; !!= * @CODE@ võnns-

LEXICON N_POOUS !!= * @CODE@ poous:pohss
+N: NMN_POOUS ;
LEXICON NMN_POOUS !!= * @CODE@ poous:pohss
! gradation: yes
! vowel_center: monophthong
! consonant_center: cluster_with_approx
! sg_nom_grade: weak
!! is for nouns with stem ''i'' + ''-est'' +Sg+Loc; all stem other than the +Sg+Nom are X3; the ''i'' does not occur in +Par 
!! N_GEN2I-ILLAX3-LOCEX3-NOM1X1
!! ** Yaml: __N-poous__
!! * There are several stem types 
!! * poous:poous
:%^V2VV%^XYY2VY SG-NOM ;
:%>i SG-ACC/GEN ;
:%>ǥ%>a SG-ABE_tta ;
+Use/NG:%>i SG-ABE ;
:%>ǥ%>a SG-ILL ;
+Use/NG:%>%{ʼØ%}j%>a SG-ILL ;
:%>%{ʼØ%}j%>e SG-LOC ;
:%>%{ʼØ%}j SG-COM_IN/PL-OBL ;
:%>i PL-NOM ;
:%>%{ʼØ%}j%>e ESS/PAR ;
+Use/NG:%>e PAR ;
+Der/Dimin:%>%{ʼØ%}j N_KUYLAZH ;
+Der/Dimin:%>ǥ N_KUYLAZH ;
:%>ǥ A_DER/ALLASH ;
:%^V2VV%^XYY2VY A_DER/SAZH ;
:%>ǥ VOONYS-STEM-PX ; !!= * @CODE@ võnns-
:%>%{ʼØ%}j VOONYS-STEM-PX ; !!= * @CODE@ võnns-

LEXICON N_MAADD !!= * @CODE@ maadd:madd
+N: NMN_MAADD ;
LEXICON NMN_MAADD !!= * @CODE@ maadd:madd
! gradation: yes
! vowel_center: monophthong
! consonant_center: geminate
! sg_nom_grade: weak
!     VV2V
!! is for nouns with stem ''i'' + ''-est'' +Sg+Loc; all stem other than the +Sg+Nom are X3; the ''i'' does not occur in +Par 
!! ** Yaml: __N-maadd__
!! * There are several stem types 
!! * maadd:maadd
!! strong_geminate, long_vowel, no-palatalization, high_stem_vowel
:%^V2VV SG-NOM ;
!! strong_geminate, short_vowel, no-palatalization, high_stem_vowel
:%>i SG-ACC/GEN ;	 ! maddi
:%>ǥ%>a SG-ABE_tta ;
+Use/NG:%>i SG-ABE ;	 ! maddi
:%>ǥ%>a SG-ILL ;
+Use/NG:%>%{ʼØ%}j%>a SG-ILL ;
:%>%{ʼØ%}j%>e SG-LOC ;
:%>%{ʼØ%}j SG-COM_IN/PL-OBL ;
:%>i PL-NOM ;	 ! maddi
:%>%{ʼØ%}j%>e ESS/PAR ;
+Use/NG:%>e PAR ;

+Der/Dimin:%>%{ʼØ%}j N_KUYLAZH ;
+Der/Dimin:%>ǥ N_KUYLAZH ;
:%>ǥ A_DER/ALLASH ;
:%^V2VV A_DER/SAZH ;
:%>ǥ VOONYS-STEM-PX ; !!= * @CODE@ võnns-
:%>%{ʼØ%}j VOONYS-STEM-PX ; !!= * @CODE@ võnns-

LEXICON N_LIOV !!= * @CODE@ liõv:liõpp
+N: NMN_LIOV ;
LEXICON NMN_LIOV
! gradation: yes
! high_vowel: yes
! vowel_center: diphthong
! consonant_center: single_consonant
! sg_nom_grade: weak
!! * Yaml: __N-liov__
:%^CC2C SG-NOM ;
:%>i SG-ACC/GEN ;	! liõppi
:%>ǥ%>a SG-ABE_tta ;
+Use/NG:%>i SG-ABE ;	! liõppi
:%>ǥ%>a SG-ILL ;
+Use/NG:%>%{ʼØ%}j%>a SG-ILL ;
:%>%{ʼØ%}j%>e SG-LOC ;
:%>%{ʼØ%}j SG-COM_IN/PL-OBL ;
:%>i PL-NOM ;	! liõppi
:%>%{ʼØ%}j%>e ESS/PAR ;
+Use/NG:%>e PAR ;
+Der/Dimin:%>%{ʼØ%}j N_KUYLAZH ;
+Der/Dimin:%>ǥ N_KUYLAZH ;
:%>ǥ A_DER/ALLASH ;
:%^CC2C A_DER/SAZH ;
:%>ǥ VOONYS-STEM-PX ; !!= * @CODE@ võnns-
:%>%{ʼØ%}j VOONYS-STEM-PX ; !!= * @CODE@ võnns-

LEXICON N_MUOTT !!= * @CODE@ muõtt:muõtˈt
+N: NMN_MUOTT ;
LEXICON NMN_MUOTT
! gradation: no
! Gradation: nothing orthographic
! vowel_center: diphthong
! consonant_center: geminate
! sg_nom_grade: strong
!! is for nouns with stem ''i'' + ''-est'' +Sg+Loc; all stem other than the +Sg+Nom are X3; the ''i'' does not occur in +Par 
!! ** Yaml: __N-muott__
!! * There are several stem types 
!! * muõtt:muõtt
:%^CCC2CC SG-NOM ;
:%>i SG-ACC/GEN ;	! muõtti
:%>ǥ%>a SG-ABE_tta ;
+Use/NG:%>i SG-ABE ;	! muõtti
:%>ǥ%>a SG-ILL ;
+Use/NG:%>%{ʼØ%}j%>a SG-ILL ;
:%>%{ʼØ%}j%>e SG-LOC ;
:%>%{ʼØ%}j SG-COM_IN/PL-OBL ;
:%>i PL-NOM ;	! muõtti
:%>%{ʼØ%}j%>e ESS/PAR ;
+Use/NG:%>e PAR ;
+Der/Dimin:%>%{ʼØ%}j N_KUYLAZH ;
+Der/Dimin:%>ǥ N_KUYLAZH ;
:%>ǥ A_DER/ALLASH ;
:%^CCC2CC A_DER/SAZH ;
:%>ǥ VOONYS-STEM-PX ; !!= * @CODE@ võnns-
:%>%{ʼØ%}j VOONYS-STEM-PX ; !!= * @CODE@ võnns-


LEXICON N_SUOL !!= * @CODE@ suõl:suõlˈl
+N: NMN_SUOL ;
LEXICON NMN_SUOL
! gradation: yes
! vowel_center: diphthong
! consonant_center: single_consonant
! sg_nom_grade: weak
!! is for nouns with stem ''i'' + ''-est'' +Sg+Loc; all stem other than the +Sg+Nom are X3; the ''i'' does not occur in +Par 
!! ** Yaml: __N-suol__
!! * There are several stem types 
:%^CCC2C SG-NOM ;
:%>i SG-ACC/GEN ;	! suõlˈli
:%>ǥ%>a SG-ABE_tta ;
+Use/NG:%>i SG-ABE ;	! suõlˈli
:%>ǥ%>a SG-ILL ;
+Use/NG:%>%{ʼØ%}j%>a SG-ILL ;
:%>%{ʼØ%}j%>e SG-LOC ;
:%>%{ʼØ%}j SG-COM_IN/PL-OBL ;
:%>i PL-NOM ;	! suõlˈli
:%>%{ʼØ%}j%>e ESS/PAR ;
!:%>e PAR ; 2015-10-06
+Der/Dimin:%>%{ʼØ%}j N_KUYLAZH ;
+Der/Dimin:%>ǥ N_KUYLAZH ;
:%>ǥ A_DER/ALLASH ;
:%^CCC2C A_DER/SAZH ;
:%>ǥ VOONYS-STEM-PX ; !!= * @CODE@ võnns-
:%>%{ʼØ%}j VOONYS-STEM-PX ; !!= * @CODE@ võnns-

LEXICON N_PUOADH !!= * @CODE@ puåđ:puått
+N: NMN_PUOADH ;
LEXICON NMN_PUOADH
! gradation: yes
! vowel_center: diphthong
! consonant_center: single_consonant
! sg_nom_grade: weak
!! is for nouns with stem ''i'' + ''-est'' +Sg+Loc; all stem other than the +Sg+Nom are X3; the ''i'' does not occur in +Par 
!! ** Yaml: __N-puadh__
!! * There are several stem types 
:%^CC2C SG-NOM ;
:%>i SG-ACC/GEN ;	! puåtti
:%>ǥ%>a SG-ABE_tta ;
+Use/NG:%>i SG-ABE ;	! puåtti
:%>ǥ%>a SG-ILL ;
+Use/NG:%>%{ʼØ%}j%>a SG-ILL ;
:%>%{ʼØ%}j%>e SG-LOC ;
:%>%{ʼØ%}j SG-COM_IN/PL-OBL ;
:%>i PL-NOM ;	! puåtti
:%>%{ʼØ%}j%>e ESS/PAR ;
+Use/NG:%>e PAR ;
+Der/Dimin:%>%{ʼØ%}j N_KUYLAZH ;
+Der/Dimin:%>ǥ N_KUYLAZH ;
:%>ǥ A_DER/ALLASH ;
:%^CC2C A_DER/SAZH ;
:%>ǥ VOONYS-STEM-PX ; !!= * @CODE@ võnns-
:%>%{ʼØ%}j VOONYS-STEM-PX ; !!= * @CODE@ võnns-

LEXICON N_MUOARD !!= * @CODE@ muård:muårdd
+N: NMN_MUOARD ;
LEXICON NMN_MUOARD
! gradation: yes
! high_vowel: yes
! vowel_center: diphthong
! consonant_center: cluster
! sg_nom_grade: weak
!! * Yaml: __N-muard__
:%^XYY2XY SG-NOM ;
:%>i SG-ACC/GEN ;	! muårddi
:%>ǥ%>a SG-ABE_tta ;
+Use/NG:%>i SG-ABE ;	! muårddi
:%>ǥ%>a SG-ILL ;
+Use/NG:%>%{ʼØ%}j%>a SG-ILL ;
:%>%{ʼØ%}j%>e SG-LOC ;
:%>%{ʼØ%}j SG-COM_IN/PL-OBL ;
:%>i PL-NOM ;	! muårddi
:%>%{ʼØ%}j%>e ESS/PAR ;
+Use/NG:%>e PAR ;
+Der/Dimin:%>%{ʼØ%}j N_KUYLAZH ;
+Der/Dimin:%>ǥ N_KUYLAZH ;
:%>ǥ A_DER/ALLASH ;
:%^XYY2XY A_DER/SAZH ;
:%>ǥ VOONYS-STEM-PX ; !!= * @CODE@ võnns-
:%>%{ʼØ%}j VOONYS-STEM-PX ; !!= * @CODE@ võnns-

LEXICON N_MUU3 !!= * @CODE@ muuʒ:muvʒʒ
+N: NMN_MUU3 ;
LEXICON NMN_MUU3 !!= * @CODE@ muuʒ:muvʒʒ
! gradation: yes
!! !!1. WORDS WITH SINGLE-SYLLABLE NOMINATIVE SINGULARS (2009: 180)
!! !!1.3 Sg.Loc in -est (no vowel shift, all raised)
!! !!  e-stems (Sg.Loc, Ess, Par).
!! !!1.3.2 Sg.Ill vowel -a
!! !!1.3.2.2 Lacks Palatalization
!! !!1.3.2.2.1 Lacks Specifically Pedagogical Gradation
!! !!1.3.2.2.1.1 Has Orthographic Gradation
!! !!1.3.2.2.1.1[] (Monophthong + Consonant Cluster Variation)
!! !!  Weak grade: Sg.Nom
!! !!  Extra strong grade: Ess, Par
!! !!  Extra strong grade: Sg.Ill
!! !!  Extra strong grade: Pl.Nom, Sg.Loc, Sg.Com
!! !!FORMS
!! !!(1) Sg.Nom: muuʒ
!! !!(2) Pl.Nom: muvʒʒi
!! !!(3) Sg.Ill: muvʒʒǥa
!! !!(4) Sg.Loc: muvʒʒest
!! !!(5) Sg.Com: muvʒʒin
!! !!(6) Ess: muvʒʒen
!! !!(7) Par: muvʒʒed
!! !!(8) Pl.Acc: muvʒʒjid
!! !!(9) Der/Dimin.N.Sg.Nom:
!! ** Yaml: __N-muuz__
!! * There are several stem types 
!! * muuʒ:muvʒʒi
:%^XYY2VY SG-NOM ;	       		!!(1) Sg.Nom: muuʒ
:%>i SG-ACC/GEN ;		!!(2) Pl.Nom: muvʒʒi
:%>ǥ%>a SG-ABE_tta ;
+Use/NG:%>i SG-ABE ;		! muvʒʒi
:%>ǥa SG-ILL ;	   !!(3) Sg.Ill: muvʒʒǥa
:%>e SG-LOC ;	   !!(4) Sg.Loc: muvʒʒest
: SG-COM_IN ;	   !!(5) Sg.Com: muvʒʒin
:%>e ESS/PAR ;  	   !!(6) Ess: muvʒʒen
:%>i PL-NOM ;		! muvʒʒi
:%>%{ʼØ%}ji PL-OBL ;		!(8) Pl.Gen: muvʒʒji
:%>ǥ A_DER/ALLASH ;
:%^XYY2VY A_DER/SAZH ;
:%>ǥ VOONYS-STEM-PX ; !!= * @CODE@ võnns-


!! CLASS 2 NOMINALS with low stem vowel and u-stems
!! !!u-stems
LEXICON N_MAEAEN !!= * @CODE@ mään:mann
+N: NMN_MAEAEN ;
LEXICON NMN_MAEAEN !!= * @CODE@ mään:mann
! gradation: yes
!! !!1. WORDS WITH SINGLE-SYLLABLE NOMINATIVE SINGULARS (2009: 228)
!! !!1.2 Sg.Loc in -ust. u-stems (Sg.Loc, Ess, Par).
!! !!1.2.3 Sg.Ill in raised vowel and -u
!! !!1.2.3.1 Has Gradation
!! !!1.2.3.1.1 Monophthong
!! !!1.2.3.1.1.1 Consonant Geminate (W2XSt)
!! !!1.2.3.1.1.1.1 Sg.Nom Weak Grade
!! !!1.2.3.1.1.1.1.3.Sg.Gen Extra Strong Grade
!! !!1.2.3.1.1.1.1.3.3 Sg.Ill Extra Strong Grade
!! !!1.2.3.1.1.1.1.3.3.Q All but Sg.Nom are raised vowels
!NumContLex="1.1299999999999999"
!! ** Yaml: __N-maan__
!! * There are several stem types
:%^V2VV%^VOWLower%^CC2C SG-NOM ;	        !!= * @CODE@ mään
:%>u SG-ABE/ACC/GEN-PL-NOM ;	 		 !!= * @CODE@ mannu
:%^VOWLower%>ʼja SG-ILL ;
+Use/NG:%^VOWLower%>ǥa SG-ILL ;
:%>u SG-LOC ;
:%^VOWLower%>ʼje SG-LOC ;
:%>u SG-COM_IN/PL-OBL ;
:%^VOWLower%>ʼj SG-COM_IN ;
:%^VOWLower%>ʼje ESS/PAR ; ! ess and prt without
+Use/NG:%^VOWLower%>u PAR ;

LEXICON N_PYYGG !!= * @CODE@ pââgg:põgg
+N: NMN_PYYGG ;
LEXICON NMN_PYYGG !!= * @CODE@ pââgg:põgg
! gradation: yes
! vowel_raise: yes
!! ** Yaml: __N-paagg__
!! * There are several stem types
:%^V2VV%^VOWLower SG-NOM ;	        !!= * @CODE@ pââgg
:%>u SG-ABE/ACC/GEN ;	 		 !!= * @CODE@ põggu
:%^VOWLower%>%{ʼØ%}ja SG-ILL ;
+Use/NG:%^VOWLower%>ǥa SG-ILL ;
:%>u SG-LOC ;
:%^VOWLower%>%{ʼØ%}je SG-LOC ;
:%>u SG-COM_IN ;
:%^VOWLower%>%{ʼØ%}j SG-COM_IN ;
:%>u PL-NOM ;	 		 !!= * @CODE@ põggu
:%>u PL-OBL ;
:%^VOWLower%>%{ʼØ%}je ESS/PAR ; ! ess and prt without
+Use/NG:%^VOWLower%>u PAR ;

LEXICON N_NJOORGX !!= * @CODE@ njoorǥ:njurgg
+N: NMN_NJOORGX ;
LEXICON NMN_NJOORGX !!= * @CODE@ njoorǥ:njurgg
! gradation: yes
! vowel_raise: yes
!! ** Yaml: __N-paagg__
!! * There are several stem types
:%^V2VV%^VOWLower%^XYY2XY SG-NOM ;	        !!= * @CODE@ njoorǥ
:%>u SG-ABE/ACC/GEN ;	 		 !!= * @CODE@ njurggu
:%^VOWLower%>%{ʼØ%}ja SG-ILL ;
:%>u SG-LOC ;
:%>u SG-COM_IN ;
:%^VOWLower%>%{ʼØ%}j SG-COM_IN ;
:%>u PL-NOM ;	 		 !!= * @CODE@ njurggu
:%>u PL-OBL ;
:%^VOWLower%>%{ʼØ%}je ESS/PAR ; ! ess and prt without
+Use/NG:%^VOWLower%>u PAR ;


LEXICON N_SUYL  !!= * @CODE@ suâl:suõlˈl
+N: NMN_SUYL ;
LEXICON NMN_SUYL
! gradation: yes
 !!= * @CODE@ is for nouns with ''-est'' +Loc
!! ** Yaml: __N-sual__
!! * There are several stem types
:%^VOWLower%^CCC2C SG-NOM ;	      	! suâl
:%>u SG-ABE/ACC/GEN ;	  		! suõlˈlu
:%^VOWLower%>%{ʼØ%}ja SG-ILL ;		! suâlˈlʼja
+Use/NG:%^VOWLower%>ǥa SG-ILL ;		! suâlˈlǥa
:%>u SG-LOC ;	       			! suõlˈlust
+Use/NG:%^VOWLower%>%{ʼØ%}je SG-LOC ;		! suâlˈljest
:%>u SG-COM_IN ;       			! suõlˈluin
:%^VOWLower%>%{ʼØ%}j SG-COM_IN ;		! suâlˈl'jin
:%^VOWLower%^CCC2C%>a ESS/PAR ; 		! suâlan
+Use/NG:%>u PAR ;	      	  		! suõlˈlud
:%>u PL-NOM ;	   	  		! suõlˈlu
:%>u PL-OBL ;				! suõlˈlui

LEXICON N_KUYUS  !!= * @CODE@ kuâus:kuõhss
+N: NMN_KUYUS ;
LEXICON NMN_KUYUS
! gradation: yes
 !!= * @CODE@ is for nouns with ''-est'' +Loc
!! * Yaml: __N-kuyus__
!! * There are several stem types
:%^VOWLower%^XYY2VY SG-NOM ;	      	! kuâus
:%>u SG-ABE/ACC/GEN ;	  		! kuõhssu
:%^VOWLower%>%{ʼØ%}ja SG-ILL ;		! kuâhssja
+Use/NG:%^VOWLower%>ǥa SG-ILL ;		! kuâhssǥa
:%>u SG-LOC ;	       			! kuõhssust
+Use/NG:%^VOWLower%>%{ʼØ%}je SG-LOC ;		! kuâhssjest
:%>u SG-COM_IN ;       			! kuõhssuin
:%^VOWLower%>%{ʼØ%}j SG-COM_IN ;		! kuâhssjin
:%^VOWLower%^XYY2VY%>a ESS/PAR ; 		! kuâusan
+Use/NG:%>u PAR ;	      	  		! kuõhssud
:%>u PL-NOM ;	   	  		! kuõhssu
:%>u PL-OBL ;				! kuõhssui

LEXICON N_CUYBB  !!= * @CODE@ cuâbb:cuõbˈb
+N: NMN_CUYBB ;
LEXICON NMN_CUYBB
! gradation: yes
 !!= * @CODE@ is for nouns with ''-est'' +Loc
!! ** Yaml: __N-sual__
!! * There are several stem types
:%^VOWLower%^CCC2CC SG-NOM ;	      	! cuâbb
:%>u SG-ABE/ACC/GEN-PL-NOM ;	   	  		! cuõbˈbu
:%^VOWLower%>%{ʼØ%}ja SG-ILL ;		! cuâbˈbja
+Use/NG:%^VOWLower%>ǥa SG-ILL ;		! cuâbˈbǥa
:%>u SG-LOC ;	       			! cuõbˈbust
+Use/NG:%^VOWLower%>%{ʼØ%}je SG-LOC ;		! cuâbˈbjest
:%>u SG-COM_IN ;       			! cuõbˈbuin
:%^VOWLower%>%{ʼØ%}j SG-COM_IN ;		! cuâbˈbjin
:%^VOWLower%^CCC2CC%>a ESS/PAR ; 		! cuâbban
+Use/NG:%>u PAR ;	      	  		! cuõbˈbud
:%>u PL-OBL ;				! cuõbˈbui

LEXICON N_CHUYNJ  !!= * @CODE@ čuânj:čuõnˈnj
+N: NMN_CHUYNJ ;
LEXICON NMN_CHUYNJ
! gradation: yes
 !!= * @CODE@ is for nouns with ''-est'' +Loc
!! ** Yaml: __N-sual__
!! * There are several stem types
:%^VOWLower%^CCC2C SG-NOM ;	      	! čuânj
:%>u SG-ABE/ACC/GEN-PL-NOM ;	   	  		! čuõnˈnju
:%>%{ʼØ%}ja SG-ILL ;		! čuõnˈnjʼja
+Use/NG:%>ǥa SG-ILL ;		! čuõnˈnjǥa
:%>u SG-LOC ;	       			! suõlˈlust
:%>u SG-COM_IN ;       			! suõlˈluin
:%^VOWLower%^CCC2C%>a ESS/PAR ; 		! čuânjan
+Use/NG:%>u PAR ;	      	  		! čuõnˈnjud
:%>u PL-OBL ;				! čuõnˈnjui

LEXICON N_PUYGXGX !!= * @CODE@ puâǥǥ:puõkˈk
+N: NMN_PUYGXGX ;
LEXICON NMN_PUYGXGX
! gradation: yes
 !!= * @CODE@ is for nouns with ''-est'' +Loc
!! * Yaml: __N-puaghgh__
:%^VOWLower%^KKK2GG SG-NOM ;
:%>u SG-ABE/ACC/GEN-PL-NOM ;
:%^VOWLower%>%{ʼØ%}ja SG-ILL ;
+Use/NG:%^VOWLower%>ǥa SG-ILL ;
:%>u SG-LOC ;
:%>u SG-COM_IN ;
:%^VOWLower%^KKK2GG%>a ESS/PAR ; 
:%>u PL-OBL ;

LEXICON N_PUA33 !!= * @CODE@ puäʒʒ:puõcˈc
+N: NMN_PUA33 ;
LEXICON NMN_PUA33
! gradation: yes
 !!= * @CODE@ is for nouns with ''-est'' +Loc
!! ** Yaml: __N-sual__
!! * There are several stem types
!! * puäʒʒ:puõcˈc
:%^VOWLower%^PALÄ%^KKK2GG SG-NOM ;
:%>u SG-ABE/ACC/GEN-PL-NOM ;
:%^VOWLower%^PALÄ%>%{ʼØ%}ja SG-ILL ;
+Use/NG:%^VOWLower%^PALÄ%>ǥa SG-ILL ;
:%>u SG-LOC ;
:%>u SG-COM_IN ;
:%^VOWLower%^PALÄ%^KKK2GG%>a ESS/PAR ; 
+Use/NG:%>u PAR ;
:%>u PL-OBL ;
:%>%{ʼØ%}je SG-LOC ;
:%>%{ʼØ%}j SG-COM_IN ;
: PL-OBL ;
: VOONYS-STEM-PX ; !CHECKME 2017-05-10

!! CLASS 2 NOMINALS with high stem vowel and â-stems
LEXICON N_PIIDH !!= * @CODE@ piiđ:pitt
+N: NMN_PIIDH ;
LEXICON NMN_PIIDH
! gradation: yes
 !!= * @CODE@ is for nouns with ''-âst'' +Loc
!! ** Yaml: __N-piidh__
!! * There are several stem types
!! * piiđ:pitt
:%^V2VV%^CC2C SG-NOM ;		 	!!= * @CODE@ (1) piiđ
:%^V2VV%^CC2C SG-ABE/ACC/GEN-PL-NOM ;	!!= * @CODE@ (2) piiđ
:%^V2VV%^PAL%^CC2C%>e SG-ILL ; 		!!= * @CODE@ (3) piiʹđe
+Use/NG:%>u SG-ILL ; 			!!= * @CODE@ (3) pittu
:%^V2VV%^CC2Câ SG-LOC ;			!!= * @CODE@ (4) piiđâst
:%^V2VV%^CC2C SG-COM_IN/PL-OBL ;	!!= * @CODE@ (5) 
:%^V2VV%^CC2Câ ESS/PAR ; 		!!= * @CODE@ (6) 


!! CLASS 3 HIGH VOWEL, MONOPHTHONG, NO PALATALIZATION NOMINALS
!! !!m-stems

LEXICON N_LAAJJ !!= * @CODE@ laajj:la%^1VOWčč
+N: NMN_LAAJJ ;
LEXICON NMN_LAAJJ !!= * @CODE@ laajj:la%^1VOWčč
! gradation: yes
!! * Yaml: __N-laajj__
:%^V2VV%^KK2GG SG-NOM ; 	    ! laajj
:âm SG-ABE/ACC/GEN-PL-NOM ;	 		    ! laččâm
:m%>a SG-ILL ;
:m%>e SG-LOC ;
:m%> SG-COM_IN ;
:%>e ESS/PAR ; ! ess and prt without m? earlier: +N:m%>e ESS
:m PL-OBL ;
:m VOONYS-STEM-PX ;
:%>m A_DER/ALLASH ;

LEXICON N_LAAJJ-PL
+N:âm PL-NOM ;                         ! laččâm
+N:m PL-OBL ;

LEXICON N_OODH !!= * @CODE@ õõđ:õ%^1VOWđđ
+N: NMN_OODH ;
LEXICON NMN_OODH !!= * @CODE@ õõđ:õ%^1VOWđđ
! gradation: yes
!! * Yaml: __N-oodhdh__
:%^V2VV%^CC2C SG-NOM ; 	    ! õõđ
:âm SG-ABE/ACC/GEN-PL-NOM ;	 		    ! õđđâm
:m%>a SG-ILL ;
:m%>e SG-LOC ;
:m%> SG-COM_IN ;
:%>e ESS/PAR ; ! ess and prt without m? earlier: +N:m%>e ESS
:m PL-OBL ;
:m VOONYS-STEM-PX ;
:%>m A_DER/ALLASH ;

LEXICON N_SOOUS !!= * @CODE@ sõõus:sõhss
! gradation: yes
! sõõus:sõhss
!! * Yaml:
+N: NMN_SOOUS ;
LEXICON NMN_SOOUS !!= * @CODE@ sõõus:sõ%^1VOWhss
:%^V2VV%^XYY2VY SG-NOM ; ! õõh:õõu
:âm SG-ABE/ACC/GEN ;
:m%>a SG-ILL ;
:m%>e SG-LOC ;
:m%> SG-COM_IN ;
!:m%>e ESS/PAR ; ! ess and prt without m? earlier: +N:m%>e ESS
:%^V2VV%^XYY2VY%>e ESS/PAR ; ! ess and prt without m? earlier: +N:m%>e ESS
+Use/NG:%>e ESS/PAR ; ! ess and prt without m?
:m VOONYS-STEM-PX ;
:âm PL-NOM ;
:m PL-OBL ;
:%>m A_DER/ALLASH ;

LEXICON N_SOOUS-PL
+N:âm PL-NOM ;
+N:m PL-OBL ;

LEXICON N_LAAUR !!= * @CODE@ laaur:laurr
+N: NMN_LAAUR ;
LEXICON NMN_LAAUR !!= * @CODE@ laaur:laurr
! gradation: yes
! laaur:laurr
!! * Yaml:
:%^V2VV%^XYY2XY SG-NOM ; ! 
:âm SG-ABE/ACC/GEN ;
:m%>a SG-ILL ;
:m%>e SG-LOC ;
:m%> SG-COM_IN ;
:m%>e ESS/PAR ; ! ess and prt without m? earlier: +N:m%>e ESS
+Use/NG:%>e ESS/PAR ; ! ess and prt without m?
:âm PL-NOM ;
:m PL-OBL ;
:m VOONYS-STEM-PX ;
:%>m A_DER/ALLASH ;

LEXICON N_VYYID !!= * @CODE@ vââid:võ%^1VOWidd
+N: NMN_VYYID ;
LEXICON NMN_VYYID !!= * @CODE@ vââid:võ%^1VOWidd
!! * Yaml: __N-vyyid__
!! similar_to:
:%^V2VV%^VOWLower%^XYY2XY%> SG-NOM ;
:%>um SG-ABE/ACC/GEN-PL-NOM ; ! võiddum
:%>ma SG-ILL ;
:%>me SG-LOC ;
:%>m SG-COM_IN ;
:%^V2VV%^VOWLower%^XYY2XY%>me ESS/PAR ; 
:%>m PL-OBL ;
:%>m VOONYS-STEM-PX ;
:%>m A_DER/ALLASH ;




!! CLASS 3

!! !!n-stems

LEXICON N_SIOM  !!= * @CODE@ = siõm:siõmˈm
+N: NMN_SIOM ;
LEXICON NMN_SIOM  !!= * @CODE@ = siõm:siõmˈm
!! * Yaml: __N-siom__
:%^CCC2C SG-NOM ;
:%>ân SG-ABE/ACC/GEN-PL-NOM ;
:%>na SG-ILL ;
:%>ne SG-LOC ;
:%>n SG-COM_IN ;
!:%>âne ESS/PAR ;
:%>ne ESS/PAR ;
:%>n PL-OBL ;
:%>n VOONYS-STEM-PX ;
:%>n A_DER/ALLASH ;

LEXICON N_VUYSK !!= * @CODE@ vuâsk:vuâskk
+N: NMN_VUYSK ;
LEXICON NMN_VUYSK !!= * @CODE@ vuâsk:vuâskk
!! * Yaml: __N-kuolban__
!! similar_to:N_KUOLBYN
:%^XYY2XY%> SG-NOM ;
:%>an SG-ABE/ACC/GEN-PL-NOM ;
:%>na SG-ILL ;
:%>ne SG-LOC ;
:%>n SG-COM_IN ;
:%>ane ESS/PAR ; ! ess and prt without
:%>n PL-OBL ;
:%>n VOONYS-STEM-PX ;
:%>n A_DER/ALLASH ;

LEXICON N_KHIYLGX !!= * @CODE@ ǩiâlǥ:ǩiâlgg
+N: NMN_KHIYLGX ;
LEXICON NMN_KHIYLGX !!= * @CODE@ ǩiâlǥ:ǩiâlgg
!! * Yaml: __N-kuolban__
!! similar_to:N_KUOLBYN
:%^XYY2XY%> SG-NOM ;
:%>ân SG-ABE/ACC/GEN-PL-NOM ;
:%>na SG-ILL ;
:%>ne SG-LOC ;
:%>n SG-COM_IN ;
:%>ane ESS/PAR ; ! ess and prt without
:%>n PL-OBL ;
:%>n VOONYS-STEM-PX ;
:%>n A_DER/ALLASH ;

LEXICON N_KUOLBYN !!= * @CODE@ kuõlbân:kuõlbb
+N: NMN_KUOLBYN ;
LEXICON NMN_KUOLBYN !!= * @CODE@ kuõlbân:kuõlbb
!! * Yaml: __N-kuolban__
:  R ;
:%^XYY2XY%>ân SG-NOM ;
:%>ân SG-ABE/ACC/GEN-PL-NOM ;
:%>na SG-ILL ;
:%>ne SG-LOC ;
:%>n SG-COM_IN ;
:%>âne ESS/PAR ; ! ess and prt without
:%>n PL-OBL ;
:%>n VOONYS-STEM-PX ;
:%>n A_DER/ALLASH ;

LEXICON N_SIEQM !!= * @CODE@ sieʹm:siâmˈm
+N: NMN_SIEQM ;
LEXICON NMN_SIEQM 
!! stemtype Am-stem
!! * Yaml: __N-siem__
:%^PALE%^PAL%^CCC2C SG-NOM ;			! sieʹm 
+Use/Ped:%^VOWRaise%>ân SG-ABE/ACC/GEN-PL-NOM ;	! siõmˈmân
+Use/Ped:%^VOWRaise%>n%>a SG-ILL ;	      	! siõmˈmna
+Use/Ped:%^VOWRaise%>n%>e SG-LOC ;
+Use/Ped:%^VOWRaise%>n%> SG-COM_IN ;
+Use/Ped:%^VOWRaise%>n%>e ESS/PAR ; ! ess and prt without m?
+Use/Ped:%^VOWRaise%>n PL-OBL ;
+Use/Ped:%^VOWRaise%>n VOONYS-STEM-PX ;
:%^VOWRaise%>n A_DER/ALLASH ;

LEXICON N_LUEQM !!= * @CODE@ lueʹm:luâmˈm
+N: NMN_LUEQM ;
LEXICON NMN_LUEQM 
!! stemtype Am-stem
!! * Yaml: __N-luem__
:%^PALE%^PAL%^CCC2C SG-NOM ;			! lueʹm 
:%>an SG-ABE/ACC/GEN-PL-NOM ;	! luâmˈman
:%>n%>a SG-ILL ;	      	! luâmˈmna
:%>n%>e SG-LOC ;
:%>n%> SG-COM_IN ;
:%>n%>e ESS/PAR ; ! ess and prt without m?
:%>n PL-OBL ;
:%>n VOONYS-STEM-PX ;
:%>n A_DER/ALLASH ;


!! CLASS 3
LEXICON N_VUEQN !!= * @CODE@ vueʹn:vuânˈn
+N: NMN_VUEQN ;
LEXICON NMN_VUEQN 
!! stemtype Am-stem
!! * Yaml: __vuen__
:%^PALE%^PAL%^CCC2C SG-NOM ; ! 
+Use/Ped:%>am SG-ABE/ACC/GEN-PL-NOM ;
+Use/Ped:m%>a SG-ILL ;
+Use/Ped:m%>e SG-LOC ;
+Use/Ped:m%> SG-COM_IN ;
+Use/Ped:%>e ESS/PAR ; ! ess and prt without m?
+Use/Ped:m PL-OBL ;
+Use/Ped:m VOONYS-STEM-PX ;
:%>m A_DER/ALLASH ;

!! Are these actually necessary 2015-05-30 
:%^CCC2CC%>am SG-ABE/ACC/GEN-PL-NOM ;
:%^CCC2CCm%>a SG-ILL ;
:%^CCC2CCm%>e SG-LOC ;
:%^CCC2CCm%> SG-COM_IN ;
:%^CCC2CC%>me ESS/PAR ; ! ess and prt without m?
:%^CCC2CCm PL-OBL ;
:%^CCC2CCm VOONYS-STEM-PX ;


LEXICON N_CHYYQDH !!= * @CODE@ čââʹđ:čâđđ
+N: NMN_CHYYQDH ;
LEXICON NMN_CHYYQDH
! gradation: yes
! diphthong: no
!= stemtype Am-stem without ''m'' in ess
!! ** Yaml: __N-caad__
!! ** čââʹđ:čââʹđ
:%^V2VV%^PAL%^CC2C SG-NOM ;
:%>am SG-ABE/ACC/GEN-PL-NOM ;
:%>ma SG-ILL ;
:%>me SG-LOC ;
:%>m SG-COM_IN ;
:%>me ESS/PAR ; ! ess and prt without
:%>m PL-OBL ;
:%>m VOONYS-STEM-PX ;
:%>m A_DER/ALLASH ;

LEXICON N_CHUEQNJ !!= * @CODE@ čueʹnj:čuânˈnj
+N: NMN_CHUEQNJ ;
LEXICON NMN_CHUEQNJ
!! stemtype Aǥ-stem
!! * Yaml: __N-chuenj__
:%^PALE%^PAL%^CCC2C SG-NOM ; !
:%>aǥ SG-ABE/ACC/GEN-PL-NOM ;
:ǥ%>a SG-ILL ;
:ǥ%>e SG-LOC ;
:ǥ%> SG-COM_IN ;
:%>e ESS/PAR ; ! ess and prt without ǥ?
:ǥ PL-OBL ;
:ǥ VOONYS-STEM-PX ;
:%>ǥ A_DER/ALLASH ;


!! CLASS 4 BISYLLABIC, HIGH VOWEL, MONOPHTHONG, NO PALATALIZATION
!! IN PENULTIMATE Â:0

LEXICON N_KOONJYL !!= * @CODE@ kõõnjâl:k%^1VOWõnnjâl
+N: NMN_KOONJYL ;
LEXICON NMN_KOONJYL !!= * @CODE@ kõõnjâl:k%^1VOWõnnjâl
!! similar to TOLL
! gradation: yes
! Penultimate stem vowel loss: Sg.Ill, Sg.Loc, Sg.Com, Ess, Par, Pl.Obl
! Penultimate stem vowel retention: Sg.Nom, Sg.Gen, Sg.Acc, Sg.Abe, Pl.Nom
! Stem vowel: e
!! * Yaml: __koonjal__
:%^Pen%^V2VV%^Pen%^CC2C SG-NOM ;
: SG-ABE/ACC/GEN-PL-NOM ;
:%^RmVow%>a SG-ILL ;
:%^RmVow%>e SG-LOC ;
:%^RmVow SG-COM_IN ;
:%^RmVow%>e ESS/PAR ; ! ess and prt without
:%^RmVow PL-OBL ;
:%^RmVow VOONYS-STEM-PX ; !!= * @CODE@ võnns-
:%^RmVow A_DER/ALLASH ;

LEXICON N_VOONYS  !!= * @CODE@ võõnâs:võ%^1VOWnnâs
+N: NMN_VOONYS ;
LEXICON NMN_VOONYS  !!= * @CODE@ võõnâs:võnnâs
!! like TOLL
! gradation: yes
! Penultimate stem vowel loss: Sg.Ill, Sg.Loc, Sg.Com, Ess, Par, Pl.Obl
! Penultimate stem vowel retention: Sg.Nom, Sg.Gen, Sg.Acc, Sg.Abe, Pl.Nom
! Stem vowel: e
! Voicing of final sibilant
!! 
!! N_GEN2X3-NOM2X1
!! * Yaml: __N-voonas__
:%^Pen%^V2VV%^Pen%^CC2C SG-NOM ;	       		! võõnâs
:%^VC SG-ABE/ACC/GEN-PL-NOM ;	   			! võnnâz
:%^RmVow%>a SG-ILL ;				! võnnsa
:%^RmVow%>e SG-LOC ;				! võnnsest
:%^RmVow SG-COM_IN ;				! võnnsin
:%^RmVow%>e ESS/PAR ;  				! võnnsen
:%^RmVow PL-OBL ;				! võnnsi
:%^RmVow VOONYS-STEM-PX ; !!= * @CODE@ võnns-
:%^RmVow A_DER/ALLASH ;

LEXICON N_CHOOGXGXYS  !!= * @CODE@ čõõǥǥâs:čõ%^1VOWkkâs
+N: NMN_CHOOGXGXYS ;
LEXICON NMN_CHOOGXGXYS  !!= * @CODE@ čõõǥǥâs:čõkkâs
!! like KUSS
! gradation: yes
! Penultimate stem vowel loss: Sg.Ill, Sg.Loc, Sg.Com, Ess, Par, Pl.Obl
! Penultimate stem vowel retention: Sg.Nom, Sg.Gen, Sg.Acc, Sg.Abe, Pl.Nom
! Stem vowel: e
! Voicing of final sibilant
!! 
!! N_GEN2X3-NOM2X1
!! * Yaml: __N-chooghghas__
:%^Pen%^V2VV%^Pen%^KK2GG SG-NOM ;	       		! čõõǥǥâs
:%^VC SG-ABE/ACC/GEN-PL-NOM ;		    	   	! čõkkâz
:%^RmVow%>a SG-ILL ;				! čõkksa
:%^RmVow%>e SG-LOC ;				! čõkksest
:%^RmVow SG-COM_IN ;				! čõkksin
:%^RmVow%>e ESS/PAR ;  				! čõkksen
:%^RmVow PL-OBL ;				! čõkksi
:%^RmVow VOONYS-STEM-PX ; !!= * @CODE@ võnns-
:%^RmVow A_DER/ALLASH ;

LEXICON N_KOODDYS !!= * @CODE@ kõõddâs:kõddâs
+N: NMN_KOODDYS ;
LEXICON NMN_KOODDYS !!= * @CODE@ kõõddâs:kõddâs
!! like N_PODD, N_PAPP, N_LUUBBYL
! gradation: yes
! Penultimate stem vowel loss: Sg.Ill, Sg.Loc, Sg.Com, Ess, Par, Pl.Obl
! Penultimate stem vowel retention: Sg.Nom, Sg.Gen, Sg.Acc, Sg.Abe, Pl.Nom
! Stem vowel: e
! Voicing of final sibilant
!! * Yaml: __N-kooddas__
:%^Pen%^V2VV SG-NOM ;
:%^VC SG-ABE/ACC/GEN-PL-NOM ;
:%^RmVow%>a SG-ILL ;
:%^RmVow%>e SG-LOC ;
:%^RmVow SG-COM_IN ;
:%^RmVow%>e ESS/PAR ;
:%^RmVow PL-OBL ;
:%^RmVow VOONYS-STEM-PX ; !!= * @CODE@ võnns-
:%^RmVow A_DER/ALLASH ;

LEXICON N_LUUBBYL !!= * @CODE@ luubbâl:lubbâl
+N: NMN_LUUBBYL ;
LEXICON NMN_LUUBBYL !!= * @CODE@ luubbâl:lubbâl
!! like PODD but also PAPP, N_KOODDYS
! gradation: yes
! Penultimate stem vowel loss: Sg.Ill, Sg.Loc, Sg.Com, Ess, Par, Pl.Obl
! Penultimate stem vowel retention: Sg.Nom, Sg.Gen, Sg.Acc, Sg.Abe, Pl.Nom
! Stem vowel: e
! Voicing of final sibilant
!! * Yaml: __N-luubbal__
:%^Pen%^V2VV SG-NOM ;
: SG-ABE/ACC/GEN-PL-NOM ;
:%^RmVow%>a SG-ILL ;
:%^RmVow%>e SG-LOC ;
:%^RmVow SG-COM_IN ;
:%^RmVow%>e ESS/PAR ;
:%^RmVow PL-OBL ;
:%^RmVow VOONYS-STEM-PX ; !!= * @CODE@ võnns-
:%^RmVow A_DER/ALLASH ;

LEXICON N_TAALKYS !!= * @CODE@ taalkâs:talkkâs
+N: NMN_TAALKYS ;
LEXICON NMN_TAALKYS !!= * @CODE@ taalkâs:talkkâs
!! like PÕRTT
! stem: N.Sg.Gen
! gradation: yes
! Penultimate stem vowel loss: Sg.Ill, Sg.Loc, Sg.Com, Ess, Par, Pl.Obl
! Penultimate stem vowel retention: Sg.Nom, Sg.Gen, Sg.Acc, Sg.Abe, Pl.Nom
! Stem vowel: e
! Voicing of final sibilant
!! * Yaml: __N-taalkas__
:%^Pen%^V2VV%^Pen%^XYY2XY SG-NOM ;
:%^VC SG-ABE/ACC/GEN-PL-NOM ;
:%^RmVow%>a SG-ILL ;
:%^RmVow%>e SG-LOC ;
:%^RmVow SG-COM_IN ;
:%^RmVow%>e ESS/PAR ; ! ess and prt without
:%^RmVow PL-OBL ;
:%^RmVow VOONYS-STEM-PX ; !!= * @CODE@ võnns-
:%^RmVow A_DER/ALLASH ;

LEXICON N_PIIUTYS !!= * @CODE@ piiutâs:pihttâs
+N: NMN_PIIUTYS ;
LEXICON NMN_PIIUTYS !!= * @CODE@ piiutâs:pihttâs
!! like N_VAHTT
! stem: N.Sg.Gen
! gradation: yes
! Penultimate stem vowel loss: Sg.Ill, Sg.Loc, Sg.Com, Ess, Par, Pl.Obl
! Penultimate stem vowel retention: Sg.Nom, Sg.Gen, Sg.Acc, Sg.Abe, Pl.Nom
! Stem vowel: e
! Voicing of final sibilant
!! stemtype n-stem piiutâs:piiutâs
!! * Yaml: __N-piiutas__
:%^Pen%^V2VV%^Pen%^XYY2VY SG-NOM ; !!= * @CODE@ piiutâs
:%^VC SG-ABE/ACC/GEN-PL-NOM ;
:%^RmVow%>a SG-ILL ;
:%^RmVow%>e SG-LOC ;
:%^RmVow SG-COM_IN ;
:%^RmVow%>e ESS/PAR ; ! ess and prt without
:%^RmVow PL-OBL ;
:%^RmVow VOONYS-STEM-PX ; !!= * @CODE@ võnns-
:%^RmVow A_DER/ALLASH ;

LEXICON N_KOONTYR !!= * @CODE@ koontâr:konttâr
+N: NMN_KOONTYR ;
LEXICON NMN_KOONTYR
!! like N_ALGG, N_TAALKYS, N_AAUTYR
! gradation: yes
! Penultimate stem vowel loss: Sg.Ill, Sg.Loc, Sg.Com, Ess, Par, Pl.Obl
! Penultimate stem vowel retention: Sg.Nom, Sg.Gen, Sg.Acc, Sg.Abe, Pl.Nom
! Stem vowel: e
! Voicing of final sibilant
!! stemtype n-stem koontâr:koontâr
!! * Yaml: __N-koontar__
:%^Pen%^V2VV%^Pen%^XYY2XY SG-NOM ;	       				! koontâr
: SG-ABE/ACC/GEN-PL-NOM ;	! konttâr
:%^RmVow%>a SG-ILL ;
:%^RmVow%>e SG-LOC ;
:%^RmVow SG-COM_IN ;
:%^RmVow%>e ESS/PAR ;
:%^RmVow PL-OBL ;
:%^RmVow VOONYS-STEM-PX ; !!= * @CODE@ võnns-
:%^RmVow A_DER/ALLASH ;

LEXICON N_AAUTYR !!= * @CODE@ aautâr:ahttâr
+N: NMN_AAUTYR ;
LEXICON NMN_AAUTYR
!! like N_ALGG, N_TAALKYS, N_AAUTYR
! gradation: yes
! Penultimate stem vowel loss: Sg.Ill, Sg.Loc, Sg.Com, Ess, Par, Pl.Obl
! Penultimate stem vowel retention: Sg.Nom, Sg.Gen, Sg.Acc, Sg.Abe, Pl.Nom
! Stem vowel: e
! Voicing of final sibilant
!! stemtype n-stem aautâr:aautâr
!! * Yaml: __N-aautar__
:%^Pen%^V2VV%^Pen%^XYY2VY SG-NOM ;	       				! aautâr
: SG-ABE/ACC/GEN-PL-NOM ;	! ahttâr
:%^RmVow%>a SG-ILL ;
:%^RmVow%>e SG-LOC ;
:%^RmVow SG-COM_IN ;
:%^RmVow%>e ESS/PAR ;
:%^RmVow PL-OBL ;
:%^RmVow VOONYS-STEM-PX ; !!= * @CODE@ võnns-
:%^RmVow A_DER/ALLASH ;

LEXICON N_KHIIUGXYN !!= *  @CODE@ ǩiiuǥân:ǩiuggân
+N: NMN_KHIIUGXYN ;
LEXICON NMN_KHIIUGXYN !!= *  @CODE@ ǩiiuǥân:ǩiuggân
! gradation: yes
! Penultimate stem vowel loss: Sg.Ill, Sg.Loc, Sg.Com, Ess, Par, Pl.Obl
! Penultimate stem vowel retention: Sg.Nom, Sg.Gen, Sg.Acc, Sg.Abe, Pl.Nom
! Stem vowel: e
! Voicing of final sibilant
!! stemtype n-stem ǩiiuǥân:ǩiiuǥân
!! 
!! * Yaml: __N-kiiughan__
:%^Pen%^V2VV%^Pen%^XYY2XY SG-NOM ;		 ! ǩiiuǥân
: SG-ABE/ACC/GEN-PL-NOM ;    		 ! ǩiuggân
:%^RmVow%>a SG-ILL ;			 ! ǩiuggna
:%^RmVow%>e SG-LOC ;			 ! ǩiuggnest
:%^RmVow SG-COM_IN ;			 ! ǩiuggnin
:%^RmVow%>e ESS/PAR ;  			 ! ǩiuggnen
:%^RmVow PL-OBL ;			 ! ǩiuggni
:%^RmVow VOONYS-STEM-PX ; !!= * @CODE@ võnns-
:%^RmVow A_DER/ALLASH ;

LEXICON N_KHIOTKYM !!= *  @CODE@ ǩiõtkâm:ǩiõtkkâm
+N: NMN_KHIOTKYM ;
LEXICON NMN_KHIOTKYM !!= *  @CODE@ ǩiõtkâm:ǩiõtkkâm
! gradation: yes
!! 
!! * Yaml: __N-kiotkam__
:%^Pen%^V2VV%^Pen%^XYY2XY SG-NOM ;		 ! ǩiõtkâm
: SG-ABE/ACC/GEN-PL-NOM ;    		 ! ǩiõtkkâm
:%^RmVow%>a SG-ILL ;			 ! ǩiõtkkma
:%^RmVow%>e SG-LOC ;			 ! ǩiõtkkmest
:%^RmVow SG-COM_IN ;			 ! ǩiõtkkmin
:%^RmVow%>e ESS/PAR ;  			 ! ǩiõtkkmen
:%^RmVow PL-OBL ;			 ! ǩiõtkkmi
:%^RmVow VOONYS-STEM-PX ; !!= * @CODE@ võnns-
:%^RmVow A_DER/ALLASH ;

LEXICON N_FIINYS !!= *  @CODE@ fiinâs:fijnnâs
+N: NMN_FIINYS ;
LEXICON NMN_FIINYS !!= *  @CODE@ fiinâs:fijnnâs
! gradation: yes
! Penultimate stem vowel loss: Sg.Ill, Sg.Loc, Sg.Com, Ess, Par, Pl.Obl
! Penultimate stem vowel retention: Sg.Nom, Sg.Gen, Sg.Acc, Sg.Abe, Pl.Nom
! Stem vowel: e
! Voicing of final sibilant
!! stemtype n-stem fiinâs:fiinâs
!! 
!! * Yaml: __A-fiinas__
:%^Pen%^XYY2VY SG-NOM ;		 ! fiinâs
:%^VC SG-ABE/ACC/GEN-PL-NOM ;    		 ! fijnnâz
:%^RmVow%>a SG-ILL ;			 ! fijnnsa
:%^RmVow%>e SG-LOC ;			 ! fijnnsest
:%^RmVow SG-COM_IN ;			 ! fijnnsin
:%^RmVow%>e ESS/PAR ;  			 ! fijnnsen
:%^RmVow PL-OBL ;			 ! fijnnsi
:%^RmVow VOONYS-STEM-PX ; !!= * @CODE@ võnns-
:%^RmVow A_DER/ALLASH ;

!! CLASS 4 BISYLLABIC, HIGH VOWEL, DIPHTHONG, NO PALATALIZATION
LEXICON N_TUOVYS !!= *  @CODE@ tuõvâs:tuõvˈvâs
+N: NMN_TUOVYS ;
LEXICON NMN_TUOVYS !!= *  @CODE@ tuõvâs:tuõvˈvâs
! gradation: yes  IS THIS JUST A SHORT DIPHTHONG
! vowel: diphthong
! Penultimate stem vowel loss: Sg.Ill, Sg.Loc, Sg.Com, Ess, Par, Pl.Obl
! Penultimate stem vowel retention: Sg.Nom, Sg.Gen, Sg.Acc, Sg.Abe, Pl.Nom
! Stem vowel: e
! Voicing of final sibilant
!! * Yaml: __N-tuovas__
:%^Pen%^CCC2C SG-NOM ;
:%^VC SG-ABE/ACC/GEN-PL-NOM ;
:%^RmVow%>a SG-ILL ;
:%^RmVow%>e SG-LOC ;
:%^RmVow SG-COM_IN/PL-OBL ;
:%^RmVow%>e ESS/PAR ; 
:%^RmVow VOONYS-STEM-PX ; !!= * @CODE@ võnns-
:%^RmVow A_DER/ALLASH ;

!LEXICON N_KUOADHYS !!= *  @CODE@ kuåđâs:kuåđˈđâs
!+N: NMN_KUOADHYS ;
!LEXICON NMN_KUOADHYS !!= *  @CODE@ kuåđâs:kuåđˈđâs
! gradation: yes
! vowel: diphthong
! Penultimate stem vowel loss: Sg.Ill, Sg.Loc, Sg.Com, Ess, Par, Pl.Obl
! Penultimate stem vowel retention: Sg.Nom, Sg.Gen, Sg.Acc, Sg.Abe, Pl.Nom
! Stem vowel: 
! Voicing of final sibilant
!! * Yaml: __N-kuadhdhas__
!:%^Pen%^CCС2C SG-NOM ;
!:%^VC SG-ABE/ACC/GEN-PL-NOM ;
!:%^RmVow%>a SG-ILL ;
!:%^RmVow%>e SG-LOC ;
!:%^RmVow SG-COM_IN/PL-OBL ;
!:%^RmVow%>e ESS/PAR ; 
!:%^RmVow VOONYS-STEM-PX ; !!= * @CODE@ võnns-
:%^RmVow A_DER/ALLASH ;

LEXICON N_VUONJYL !!= *  @CODE@ vuõnjâl:vuõnnjâl
+N: NMN_VUONJYL ;
LEXICON NMN_VUONJYL !!= *  @CODE@ vuõnjâl:vuõnnjâl
! gradation: yes
! vowel: diphthong
! Penultimate stem vowel loss: Sg.Ill, Sg.Loc, Sg.Com, Ess, Par, Pl.Obl
! Penultimate stem vowel retention: Sg.Nom, Sg.Gen, Sg.Acc, Sg.Abe, Pl.Nom
! Stem vowel: e
! Voicing of final sibilant
!! * Yaml: __N-tuovas__
:%^Pen%^CC2C SG-NOM ;		   ! vuõnjâl
: SG-ABE/ACC/GEN-PL-NOM ; 	   ! vuõnnjâl
:%^RmVow%>a SG-ILL ;	  	   ! vuõnnjla
:%^RmVow%>e SG-LOC ;
:%^RmVow SG-COM_IN ;
:%^RmVow%>e ESS/PAR ; ! ess and prt without
:%^RmVow PL-OBL ;
:%^RmVow VOONYS-STEM-PX ; !!= * @CODE@ võnns-
:%^RmVow A_DER/ALLASH ;

LEXICON N_VUOIVYS !!= *  @CODE@ vuõivâs:vuõivvâs
+N: NMN_VUOIVYS ;
LEXICON NMN_VUOIVYS !!= *  @CODE@ vuõivâs:vuõivvâs
! gradation: yes
! Penultimate stem vowel loss: Sg.Ill, Sg.Loc, Sg.Com, Ess, Par, Pl.Obl
! Penultimate stem vowel retention: Sg.Nom, Sg.Gen, Sg.Acc, Sg.Abe, Pl.Nom
! Stem vowel: e
! Voicing of final sibilant
!! 
!! * Yaml: __N-vuoivas__
:%^Pen%^XYY2XY SG-NOM ;	       !!= *  @CODE@ (1) Sg_Nom: vuõivâs
:%^VC SG-ABE/ACC/GEN-PL-NOM ;  !!= *  @CODE@ (2) Pl_Nom: vuõivvâz
:%^RmVow%>a SG-ILL ;  !!= *  @CODE@ (3) Sg_Ill: vuõivvsa
:%^RmVow%>e SG-LOC ;   !!= *  @CODE@ (4) Sg_Loc: vuõivvsest
:%^RmVow SG-COM_IN/PL-OBL ;    !!= *  @CODE@ (5) Sg_Com: vuõivvsin
:%^RmVow%>e ESS/PAR ; 	 !!= *  @CODE@ (6) Ess: vuõivvsen
:%^RmVow VOONYS-STEM-PX ; !!= * @CODE@ võnns-
:%^RmVow A_DER/ALLASH ;

LEXICON N_TUODDYR !!= *  @CODE@ tuõddâr:tuõdˈdâr
+N:  NMN_TUODDYR ;
LEXICON NMN_TUODDYR !!= *  @CODE@ tuõddâr:tuõdˈdâr
! orth_gradation: no
! ped_gradation: yes
! Penultimate stem vowel loss: Sg.Ill, Sg.Loc, Sg.Com, Ess, Par, Pl.Obl
! Stem vowel: e
!! N_GEN2X3-NOM2X1
!! * Yaml: __N-tuoddar__
:%^Pen%^CCC2CC SG-NOM ;		! tuõddâr
: SG-ABE/ACC/GEN-PL-NOM ;	       			! tuõdˈdâr
:%^RmVow%>a SG-ILL ;		! tuõdˈdra
:%^RmVow%>e SG-LOC ;		! tuõdˈdrest
:%^RmVow SG-COM_IN ;		! tuõdˈdrin
:%^RmVow%>e ESS/PAR ; 			! tuõdˈdren
:%^RmVow PL-OBL ;			! tuõdˈdri, 
:%^RmVow VOONYS-STEM-PX ; !!= * @CODE@ võnns-
:%^RmVow A_DER/ALLASH ;

LEXICON N_CHIOGXGXYR !!= *  @CODE@ čiõǥǥâr:čiõkˈkâr
+N:  NMN_CHIOGXGXYR ;
LEXICON NMN_CHIOGXGXYR !!= *  @CODE@ čiõǥǥâr:čiõkˈkâr
! orth_gradation: no
! ped_gradation: yes
! Penultimate stem vowel loss: Sg.Ill, Sg.Loc, Sg.Com, Ess, Par, Pl.Obl
! Stem vowel: e
!! N_GEN2X3-NOM2X1
!! * Yaml: __N-tuoddar__
:%^Pen%^KKK2GG SG-NOM ;		! čiõǥǥâr
: SG-ABE/ACC/GEN-PL-NOM ;	       			! čiõkˈkâr
:%^RmVow%>a SG-ILL ;		! čiõkˈkra
:%^RmVow%>e SG-LOC ;		! čiõkˈkrest
:%^RmVow SG-COM_IN ;		! čiõkˈkrin
:%^RmVow%>e ESS/PAR ; 			! čiõkˈkren
:%^RmVow PL-OBL ;			! čiõkˈkri, 
:%^RmVow VOONYS-STEM-PX ; !!= * @CODE@ võnns-
:%^RmVow A_DER/ALLASH ;


LEXICON N_PUAEGXGXANJ !!= *  @CODE@ tuõddâr:tuõdˈdâr
+N:  NMN_PUAEGXGXANJ ;
LEXICON NMN_PUAEGXGXANJ !!= *  @CODE@ puäǥǥanj:puäkˈkanj
! orth_gradation: no
! ped_gradation: yes
! Penultimate stem vowel loss: Sg.Ill, Sg.Loc, Sg.Com, Ess, Par, Pl.Obl
! Stem vowel: e
!! N_GEN2X3-NOM2X1
!! * Yaml: __N-tuoddar__
:%^Pen%^KKK2GG SG-NOM ;		! puäǥǥanj
: SG-ABE/ACC/GEN-PL-NOM ;	       			! tuõdˈdâr
:%^RmVow%>a SG-ILL ;		! tuõdˈdra
:%^RmVow%>e SG-LOC ;		! tuõdˈdrest
:%^RmVow SG-COM_IN ;		! tuõdˈdrin
:%^RmVow%>e ESS/PAR ; 			! tuõdˈdren
:%^RmVow PL-OBL ;			! tuõdˈdri, 
:%^RmVow VOONYS-STEM-PX ; !!= * @CODE@ puäkˈknj-
:%^RmVow A_DER/ALLASH ;


LEXICON N_RUODDYS !!= *  @CODE@ ruõddâs:ruõdˈdâs
+N:  NMN_RUODDYS ;
LEXICON NMN_RUODDYS !!= *  @CODE@ ruõddâs:ruõdˈdâs
! HIGH-VW-CC4CCC-YS = vowel is high, diphthong, Consonant changes between Geminate and long geminate, final syllable is in âs
! orth_gradation: no
! ped_gradation: yes
! Penultimate stem vowel loss: Sg.Ill, Sg.Loc, Sg.Com, Ess, Par, Pl.Obl
! Stem vowel: e
!! N_GEN2X3-NOM2X1
!! * Yaml: __N-tuoddar__
:%^Pen%^CCC2CC SG-NOM ;		! ruõddâs
:%^VC SG-ABE/ACC/GEN-PL-NOM ;	       			! ruõdˈdâz
:%^RmVow%>a SG-ILL ;		! ruõdˈdsa
:%^RmVow%>e SG-LOC ;		! ruõdˈdsest
:%^RmVow SG-COM_IN ;		! ruõdˈdsin
:%^RmVow%>e ESS/PAR ; 			! ruõdˈdsen
:%^RmVow PL-OBL ;			! ruõdˈdsi, 
:%^RmVow VOONYS-STEM-PX ; !!= * @CODE@ võnns-
:%^RmVow A_DER/ALLASH ;


LEXICON N_NAQZVAANASH-PL !!= *  @CODE@ naʹzvaanâš:naʹzvaanâš
+N:%^VC PL-NOM ;                              ! naʹzvaanâž
+N:%^RmVow PL-OBL ;                 ! naʹzvaanši,


LEXICON N_COOGGYLM !!= * @CODE@ cõõggâlm:cõõggâlm
+N: NMN_COOGGYLM ;
LEXICON NMN_COOGGYLM
! gradation: yes
!   Extra strong grade: Else
!   Strong grade: Sg.Nom
! Penultimate stem vowel loss: Sg.Ill, Sg.Loc, Sg.Com, Ess, Par, Pl.Obl
! Stem vowel: e
!! stemtype l-stem cõõggâlm:cõõggâlm
!! * __@LEXNAME@__ = Koulukielioppi stemtype II 9 (29)
!! * Yaml: __cooggalm, aaresm, kaaddask __ 
: SG-NOM ;	       		! cõõggâlm
: SG-ABE/ACC/GEN-PL-NOM ;			! cõõggâlm
:%^Pen%^VV2V%^Pen%^CC2CAllegro%^RmVow%>a SG-ILL ;	! cõglma
:%^Pen%^VV2V%^Pen%^CC2CAllegro%^RmVow%>e SG-LOC ;	! cõglmest
:%^Pen%^VV2V%^Pen%^CC2CAllegro%^RmVow SG-COM_IN ;	! cõglmin
:%^Pen%^VV2V%^Pen%^CC2CAllegro%^RmVow%>e ESS/PAR ;  	! cõglmen
:%^Pen%^VV2V%^Pen%^CC2CAllegro%^RmVow PL-OBL ;	! cõglmi, cõglmid, cõglmid, cõglmin, cõglmivuiʹm, cõglmitaa/cõglmitää
:%^Pen%^VV2V%^Pen%^CC2CAllegro%^RmVow VOONYS-STEM-PX ; !!= * @CODE@ võnns-
:%^Pen%^VV2V%^Pen%^CC2CAllegro%^RmVow A_DER/ALLASH ;
:%^RmVow A_DER/ALLASH ;

LEXICON N_SIIVALM !!= * @CODE@ siivâlm:siivâlm
+N: NMN_SIIVALM ;
LEXICON NMN_SIIVALM
! vowel_length: yes
!   Extra strong grade: Else
!   Strong grade: Sg.Nom
! Penultimate stem vowel loss: Sg.Ill, Sg.Loc, Sg.Com, Ess, Par, Pl.Obl
! Stem vowel: e
!! stemtype l-stem siivâlm:siivâlm
!! * __@LEXNAME@__ = Koulukielioppi stemtype II 9 (29)
!! * Yaml: __N-siivalm __ 
: SG-NOM ;	       		! siivâlm
: SG-ABE/ACC/GEN-PL-NOM ;			! siivâlm
:%^Pen%^VV2V%^RmVow%>a SG-ILL ;	! sivlma
:%^Pen%^VV2V%^RmVow%>e SG-LOC ;	! sivlmest
:%^Pen%^VV2V%^RmVow SG-COM_IN ;	! sivlmin
:%^Pen%^VV2V%^RmVow%>e ESS/PAR ;  	! sivlmen
:%^Pen%^VV2V%^RmVow PL-OBL ;	! sivlmi, sivlmid, sivlmid, sivlmin, sivlmivuiʹm, sivlmitaa/sivlmitää
:%^Pen%^VV2V%^RmVow VOONYS-STEM-PX ; !!= * @CODE@ võnns-
:%^Pen%^VV2V%^RmVow A_DER/ALLASH ;
:%^RmVow A_DER/ALLASH ;

LEXICON N_KAADDYSHKH !!= * @CODE@ kaaddâšǩ:kaaddâšǩ
+N: NMN_KAADDYSHKH ;
LEXICON NMN_KAADDYSHKH
! gradation: yes
!   Extra strong grade: Else
!   Strong grade: Sg.Nom
! Penultimate stem vowel loss: Sg.Ill, Sg.Loc, Sg.Com, Ess, Par, Pl.Obl
! Stem vowel: e
!! * __@LEXNAME@__ = Koulukielioppi stemtype II 9 (29)
!! * Yaml: __cooggalm, aaresm, kaaddask __ 
: SG-NOM ;	       		! kaaddâšǩ
: SG-ABE/ACC/GEN-PL-NOM ;			! kaaddâšǩ
:%^Pen%^VV2V%^Pen%^CC2CAllegro%^RmVow%^PALNo%>a SG-ILL ;	! kadška
:%^Pen%^VV2V%^Pen%^CC2CAllegro%^RmVow%>e SG-LOC ;	! kadšǩest
:%^Pen%^VV2V%^Pen%^CC2CAllegro%^RmVow SG-COM_IN ;	! kadšǩin
:%^Pen%^VV2V%^Pen%^CC2CAllegro%^RmVow%>e ESS/PAR ;  	! kadšǩen
:%^Pen%^VV2V%^Pen%^CC2CAllegro%^RmVow PL-OBL ;	! kadšǩi, kadšǩid, kadšǩid, kadšǩin, kadšǩivuiʹm, kadšǩitaa/kadšǩitää
:%^Pen%^VV2V%^Pen%^CC2CAllegro%^RmVow%^PALNo VOONYS-STEM-PX ; !!= * @CODE@ võnns- CHECKME
:%^Pen%^VV2V%^Pen%^CC2CAllegro%^RmVow%^PALNo A_DER/ALLASH ;
:%^RmVow%^PALNo A_DER/ALLASH ;

!LEXICON N_KHIOZZYLM !!= * @CODE@ ǩiõzzâlm:ǩiõzzâlm
!+N: NMN_KHIOZZYLM ;
!LEXICON NMN_KHIOZZYLM
! gradation: No
! allegro: yes
!   Extra strong grade: Else
!   Strong grade: Sg.Nom
! Stem vowel: e
!! * __@LEXNAME@__ = Koulukielioppi stemtype II 9 (29)
!! * Yaml: __cooggalm, aaresm, kaaddask __ 
!: SG-NOM ;	       		! ǩiõzzâlm
!: SG-ABE/ACC/GEN-PL-NOM ;			! ǩiõzzâlm
!:%^Pen%^CC2CAllegro%^RmVow%^PALNo%>a SG-ILL ;	! ǩiõzlma
!:%^Pen%^CC2CAllegro%^RmVow%>e SG-LOC ;	! ǩiõzlmest
!:%^Pen%^CC2CAllegro%^RmVow SG-COM_IN ;	! ǩiõzlmin
!:%^Pen%^CC2CAllegro%^RmVow%>e ESS/PAR ;  	! ǩiõzlmen
!:%^Pen%^CC2CAllegro%^RmVow PL-OBL ;	! ǩiõzlmi, kadšǩid, kadšǩid, kadšǩin, kadšǩivuiʹm, kadšǩitaa/kadšǩitää
!:%^Pen%^CC2CAllegro%^RmVow VOONYS-STEM-PX ; !!= * @CODE@ ǩiõzlm- CHECKME

LEXICON N_TOOBDYLM !!= * @CODE@ toobdâlm:toobdâlm
+N: NMN_TOOBDYLM ;
LEXICON NMN_TOOBDYLM
! gradation: No
! allegro: yes
!! * Yaml: __cooggalm, aaresm, kaaddask __ 
: SG-NOM ;	       		! toobdâlm
: SG-ABE/ACC/GEN-PL-NOM ;			! toobdâlm
:%^Pen%^VV2V%^RmVow%^PALNo%>a SG-ILL ;	! tobdlma
:%^Pen%^VV2V%^RmVow%>e SG-LOC ;	! tobdlmest
:%^Pen%^VV2V%^RmVow SG-COM_IN ;	! tobdlmin
:%^Pen%^VV2V%^RmVow%>e ESS/PAR ;  	! tobdlmen
:%^Pen%^VV2V%^RmVow PL-OBL ;	! tobdlmi, kadšǩid, kadšǩid, kadšǩin, kadšǩivuiʹm, kadšǩitaa/kadšǩitää
:%^Pen%^VV2V%^RmVow VOONYS-STEM-PX ; !!= * @CODE@ tobdlm- CHECKME
:%^Pen%^VV2V%^RmVow A_DER/ALLASH ;
:%^RmVow A_DER/ALLASH ;


LEXICON N_IILYSKH !!= * @CODE@ iilâsǩ:iilâsǩ
+N: NMN_IILYSKH ;
LEXICON NMN_IILYSKH
! vowel_length: yes
!   Extra strong grade: Else
!   Strong grade: Sg.Nom
! Penultimate stem vowel loss: Sg.Ill, Sg.Loc, Sg.Com, Ess, Par, Pl.Obl
! Stem vowel: e
!! * Yaml: __N-iilask __ 
: SG-NOM ;	       		! iilâsǩ
: SG-ABE/ACC/GEN-PL-NOM ;			! iilâsǩ
:%^Pen%^VV2V%^RmVow%^PALNo%>a SG-ILL ;	! ilska
:%^Pen%^VV2V%^RmVow%>e SG-LOC ;	! ilsǩest
:%^Pen%^VV2V%^RmVow SG-COM_IN ;	! ilsǩin
:%^Pen%^VV2V%^RmVow%>e ESS/PAR ;  	! ilsǩen
:%^Pen%^VV2V%^RmVow PL-OBL ;	! ilsǩi, ilsǩid, ilskid, ilskin, ilskivuiʹm, ilskitaa/ilskitää
:%^Pen%^VV2V%^RmVow%^PALNo VOONYS-STEM-PX ; !!= * @CODE@ võnns- CHECKME
:%^Pen%^VV2V%^RmVow A_DER/ALLASH ;
:%^RmVow A_DER/ALLASH ;


!! CLASS 4 BISYLLABIC, LOW VOWEL, MONOPHTHONG, NO PALATALIZATION
LEXICON N_CEERKAV !!= * @CODE@ ceerkav:cẹẹrkav
+N: NMN_CEERKAV ;
LEXICON NMN_CEERKAV !!= * @CODE@ ceerkav:cẹẹrkav
! gradation: yes
! "1.2"
!! = stemtype n-stem ceerkav:ceerkav
!! * Yaml: __ceerkav__
: SG-NOM ;	       			!!= * @CODE@ (1) ceerkav
: SG-ABE/ACC/GEN-PL-NOM ;				!!= * @CODE@ (2) ceerkav
:%^RmVow%>a SG-ILL ; !!= * @CODE@ (3) ceerkva
:%^RmVow%>e SG-LOC ;		  	   !!= * @CODE@ (4) ceerkvest
:%^RmVow SG-COM_IN/PL-OBL ;			   !!= * @CODE@ (5) ceerkvin
:%^RmVow%>e ESS/PAR ;  			   !!= * @CODE@ (6) ceerkven
:%^RmVow VOONYS-STEM-PX ; !!= * @CODE@ såbbr-
:%^RmVow A_DER/ALLASH ;

LEXICON N_SOAOABBAR !!= * @CODE@ sååbbar:s%^1VOWåbbar
+N: NMN_SOAOABBAR ;
LEXICON NMN_SOAOABBAR !!= * @CODE@ sååbbar:s%^1VOWåbbar
! gradation: yes
!! N_GEN2X3-NOM2X1
!! * Yaml: __N-sååbbar__
:%^Pen%^V2VV SG-NOM ;	       			! sååbbar
: SG-ABE/ACC/GEN-PL-NOM ;			! såbbar
:%^RmVow%>a SG-ILL ;
:%^RmVow%>e SG-LOC ;
:%^RmVow SG-COM_IN ;
:%^RmVow%>e ESS/PAR ; ! ess and prt without
:%^RmVow PL-OBL ;
:%^RmVow VOONYS-STEM-PX ; !!= * @CODE@ såbbr-
:%^RmVow A_DER/ALLASH ;

LEXICON N_KOAOADDAS !!= * @CODE@ kååddas:kåddas
+N: NMN_KOAOADDAS ;
LEXICON NMN_KOAOADDAS !!= * @CODE@ kååddas:kåddas
! gradation: yes
!! N_GEN2X3-NOM2X1
!! * Yaml: __N-kååddas__
:%^Pen%^V2VV SG-NOM ;	       			! kååddas
:%^VC SG-ABE/ACC/GEN-PL-NOM ;			! kåddaz
:%^RmVow%>a SG-ILL ;
:%^RmVow%>e SG-LOC ;
:%^RmVow SG-COM_IN ;
:%^RmVow%>e ESS/PAR ; ! ess and prt without
+Use/NG:%^RmVow%>e PAR ;
:%^RmVow PL-OBL ;
:%^RmVow VOONYS-STEM-PX ; !!= * @CODE@ kådds-
:%^RmVow A_DER/ALLASH ;

LEXICON N_KOALVAK !!= * @CODE@ kåålvak:kåålvak
+N: NMN_KOALVAK ;
LEXICON NMN_KOALVAK !!= * @CODE@ kåålvak:kåålvak
! 1.2.1.3.1.2.2.1.
! gradation: yes
! syllables: odd
! vowel_type: monophthong
!   Extra strong grade: Else
!   Strong grade: Sg.Nom
! Penultimate stem vowel loss: Sg.Ill, Sg.Loc, Sg.Com, Ess, Par, Pl.Obl
! Stem vowel: e
!! stemtype n-stem kåålvak:kåålvak
!! Palatalization loss in Sg.Ill
!! * Yaml: __N-paattakj__
: SG-NOM ;
: SG-ABE/ACC/GEN ;
:%^RmVow%>a SG-ILL ; !!= * @CODE@ +Sg+Ill: kåålvka
:%^RmVow%^PALK%>e SG-LOC ; !!= * @CODE@ +Sg+Loc: kåålvǩest
:%^RmVow%^PALK SG-COM_IN ;
:%^RmVow%^PALK%>e ESS/PAR ; !
: PL-NOM ;
:%^RmVow%^PALK PL-OBL ;
:%^RmVow%^PALK VOONYS-STEM-PX ; !!= * @CODE@ såbbr-
:%^RmVow A_DER/ALLASH ;

LEXICON N_AACCIKH !!= * @CODE@ pååttaǩ:pååttaǩ
+N: NMN_AACCIKH ;
LEXICON NMN_AACCIKH !!= * @CODE@ pååttaǩ:pååttaǩ
! 1.2.1.3.1.2.2.2.
! gradation: yes
! syllables: odd
! vowel_type: monophthong
!   Extra strong grade: Else
!   Strong grade: Sg.Nom
! Penultimate stem vowel loss: Sg.Ill, Sg.Loc, Sg.Com, Ess, Par, Pl.Obl
! Stem vowel: e
!! stemtype n-stem pååttaǩ:pååttaǩ
!! Palatalization loss in Sg.Ill
!! * Yaml: __N-paattakj__
: SG-NOM ;
: SG-ABE/ACC/GEN ;
:%^RmVow%^PALNo%>a SG-ILL ; ! pååttka
:%^RmVow%>e SG-LOC ;
:%^RmVow SG-COM_IN ;
:%^RmVow%>e ESS/PAR ; !
: PL-NOM ;
:%^RmVow PL-OBL ;
:%^RmVow VOONYS-STEM-PX ; !!= * @CODE@ såbbr-
:%^RmVow%^PALNo A_DER/ALLASH ;

LEXICON N_AANAR
+N: NMN_AANAR ;
LEXICON NMN_AANAR
! gradation: no
! Penultimate stem vowel loss: Sg.Ill, Sg.Loc, Sg.Com, Ess, Par, Pl.Obl
! Stem vowel: e
!! stemtype n-stem jânnam:jânnam
!! N_GEN2X3-NOM2X1
!! * Yaml: __N-jânnam__
: SG-NOM ;
: SG-ABE/ACC/GEN-PL-NOM ;
:%^RmVow%>a SG-ILL ;
:%^RmVow%>e SG-LOC ;
:%^RmVow SG-COM_IN ;
:%^RmVow%>e ESS/PAR ;
:%^RmVow PL-OBL ;
:%^RmVow VOONYS-STEM-PX ; !!= * @CODE@ såbbr-
:%^RmVow A_DER/ALLASH ;

LEXICON N_CHIOPYRJ !!= * @CODE@ čiõpârj:čiõpâr
+N: NMN_CHIOPYRJ ;
LEXICON NMN_CHIOPYRJ
! gradation: no
! Penultimate stem vowel loss: Sg.Ill, Sg.Loc, Sg.Com, Ess, Par, Pl.Obl
! Stem vowel: e
!! stemtype n-stem jânnam:jânnam
!! N_GEN2X3-NOM2X1
!! * Yaml: __N-jânnam__
:j SG-NOM ;
:j SG-ABE/ACC/GEN-PL-NOM ;
:%^RmVow%>ǥa SG-ILL ;
:%^RmVow%>%{ʼØ%}je SG-LOC ;
:%^RmVow%>%{ʼØ%}j SG-COM_IN ;
:%^RmVow%>%{ʼØ%}je ESS/PAR ;
:%^RmVow%>%{ʼØ%}j PL-OBL ;
:%^RmVow%>%{ʼØ%}j VOONYS-STEM-PX ; !!= * @CODE@ såbbr-
:%^RmVow%>ǥ A_DER/ALLASH ;

LEXICON N_KOAOAVAS !!= * @CODE@ kååvas:kå%^1VOWvvas
+N: NMN_KOAOAVAS ;
LEXICON NMN_KOAOAVAS !!= * @CODE@ kååvas:kåvvas
! 3.e.mono.gem
! gradation: yes
!   Extra strong grade: Else
!   Weak grade: Sg.Nom
! Monophthong
! Penultimate stem vowel loss: Sg.Ill, Sg.Loc, Sg.Com, Ess, Par, Pl.Obl
! Stem vowel: e
!! * Yaml: __N-kaavas__
:%^Pen%^V2VV%^Pen%^CC2C SG-NOM ;
:%^VC SG-ABE/ACC/GEN-PL-NOM ; !!= * @CODE@ kåvvaz
:%^RmVow%>a SG-ILL ;
:%^RmVow%>e SG-LOC ;
:%^RmVow SG-COM_IN ;
:%^RmVow%>e ESS/PAR ; ! ess and prt without
:%^RmVow PL-OBL ;
:%^RmVow VOONYS-STEM-PX ; !!= * @CODE@ såbbr-
:%^RmVow A_DER/ALLASH ;

LEXICON N_PAEAELKAS !!= * @CODE@ päälkas:pälkkas
+N: NMN_PAEAELKAS ;
LEXICON NMN_PAEAELKAS !!= * @CODE@ päälkas:pälkkas
! 3.e.mono.gem
! gradation: yes
!   Extra strong grade: Else
!   Weak grade: Sg.Nom
! Monophthong
! Penultimate stem vowel loss: Sg.Ill, Sg.Loc, Sg.Com, Ess, Par, Pl.Obl
! Stem vowel: e
!! * Yaml: __N-paalkas__
:%^Pen%^V2VV%^Pen%^XYY2XY SG-NOM ;
:%^VC SG-ABE/ACC/GEN ; !!= * @CODE@ pälkkaz
:%^VC PL-NOM ; !!= * @CODE@ pälkkaz
:%^RmVow%>a SG-ILL ;
:%^RmVow%>e SG-LOC ;
:%^RmVow SG-COM_IN ;
:%^RmVow%>e ESS/PAR ; ! ess and prt without
:%^RmVow PL-OBL ;
:%^RmVow VOONYS-STEM-PX ; !!= * @CODE@ såbbr-
:%^RmVow A_DER/ALLASH ;

LEXICON N_MUYLAS !!= * @CODE@ muâlas:muâlˈlas
+N: NMN_MUYLAS ;
LEXICON NMN_MUYLAS !!= * @CODE@ muâlas:muâlˈlas
! 3.e.mono.gem
! gradation: yes
!   Extra strong grade: Else
!   Weak grade: Sg.Nom
! Monophthong
! Penultimate stem vowel loss: Sg.Ill, Sg.Loc, Sg.Com, Ess, Par, Pl.Obl
! Stem vowel: e
!! * Yaml: __N-muylas__
:%^Pen%^CCC2C SG-NOM ;
:%^VC SG-ABE/ACC/GEN ; !!= * @CODE@ muâlˈlaz
:%^VC PL-NOM ; !!= * @CODE@ muâlˈlaz
:%^RmVow%>a SG-ILL ;
:%^RmVow%>e SG-LOC ;
:%^RmVow SG-COM_IN ;
:%^RmVow%>e ESS/PAR ; ! ess and prt without
:%^RmVow PL-OBL ;
:%^RmVow VOONYS-STEM-PX ; !!= * @CODE@ såbbr-
:%^RmVow A_DER/ALLASH ;

LEXICON N_VEEVAR !!= * @CODE@ veevar:vẹvvar
+N: NMN_VEEVAR ;
LEXICON NMN_VEEVAR !!= * @CODE@ veevar:vẹvvar
! 3.e.mono.gem
! gradation: yes
!   Extra strong grade: Else
!   Weak grade: Sg.Nom
! Monophthong
! Penultimate stem vowel loss: Sg.Ill, Sg.Loc, Sg.Com, Ess, Par, Pl.Obl
! Stem vowel: e
!! * Yaml: __N-veevar__
:%^Pen%^V2VV%^Pen%^CC2C SG-NOM ;
: SG-ABE/ACC/GEN-PL-NOM ;
:%^RmVow%>a SG-ILL ;
:%^RmVow%>e SG-LOC ;
:%^RmVow SG-COM_IN ;
:%^RmVow%>e ESS/PAR ; ! ess and prt without
:%^RmVow PL-OBL ;
:%^RmVow VOONYS-STEM-PX ; !!= * @CODE@ såbbr-
:%^RmVow A_DER/ALLASH ;

!LEXICON N_SLOOHMAN
!! gradation: no
!+N: NMN_SLOOHMAN ;
!+N: R ;	! sloohman

!LEXICON NMN_SLOOHMAN
!! !!2. WORDS WITH TWO-SYLLABLE NOMINATIVE SINGULARS (2009: 252)
!! !!2.3 Sg.Loc in -est. e-stems (Sg.Loc, Ess, Par).
!! !!2.3.2 Sg.Ill in -a
!! !!2.3.2.2 LACKS Gradation
!! !!2.3.2.2.1 Penultimate stem vowel loss: (Sg.Ill, Sg.Loc, Sg.Com; Ess, Par; Pl.Gen, Pl.Acc, Pl.Ill, Pl.Loc, Pl.Com, Pl.Abe)
!! !!2.3.2.2.1.1 The Sg.Com vowel i appears before final n  
!NumContLex="1.2"
!! * Yaml: __A-sloohman__
!:%^RmVow%> PL-OBL ;		! sloohmni
!:%^RmVow%>e ESS/PAR ;
!:%^RmVow%> SG-COM_IN ;
!:  SG-ABE/ACC/GEN-PL-NOM ;
!:%^RmVow%>a SG-ILL ;
!:%^RmVow%>e SG-LOC ;
!:  SG-NOM ;
!:%^RmVow VOONYS-STEM-PX ; !!= * @CODE@ såbbr-

LEXICON N_KOAOADDARV !!= * @CODE@ kååddarv:kååddarv
+N: NMN_KOAOADDARV ;
LEXICON NMN_KOAOADDARV
! gradation: yes
!   Extra strong grade: Else
!   Strong grade: Sg.Nom
! Penultimate stem vowel loss: Sg.Ill, Sg.Loc, Sg.Com, Ess, Par, Pl.Obl
! Stem vowel: e
!! stemtype l-stem kååddarv:kååddarv
!! * __@LEXNAME@__ = Koulukielioppi stemtype II 9 (29)
!! * Yaml: __N-kaaddarv __ 
: SG-NOM ;	       		! kååddarv
: SG-ABE/ACC/GEN-PL-NOM ;			! kååddarv
:%^Pen%^VV2V%^Pen%^CC2C%^RmVow%>a SG-ILL ;	! kådrva
:%^Pen%^VV2V%^Pen%^CC2C%^RmVow%>e SG-LOC ;	! kådrvest
:%^Pen%^VV2V%^Pen%^CC2C%^RmVow SG-COM_IN ;	! kådrvin
:%^Pen%^VV2V%^Pen%^CC2C%^RmVow%>e ESS/PAR ;  	! kådrven
:%^Pen%^VV2V%^Pen%^CC2C%^RmVow PL-OBL ;	! kådrvi, kådrvid, kådrvid, kådrvin, kådrvivuiʹm, kådrvitaa/kådrvitää
:%^Pen%^VV2V%^Pen%^CC2C%^RmVow VOONYS-STEM-PX ; !!= * @CODE@ võnns-
:%^Pen%^VV2V%^Pen%^CC2C%^RmVow A_DER/ALLASH ;

!! CLASS 4 BISYLLABIC, LOW VOWEL, DIPHTHONG, NO PALATALIZATION
!! IN PENULTIMATE A:0

LEXICON N_KHEYLGXAL !!= * @CODE@ ǩeâlǥal:ǩeâlggal
+N: NMN_KHEYLGXAL ;
LEXICON NMN_KHEYLGXAL !!= * @CODE@ ǩeâlǥal:ǩeâlggal
! gradation: yes
! "1.2"
!! * Yaml: __kealgal__
:%^Pen%^XYY2XY SG-NOM ;
: SG-ABE/ACC/GEN-PL-NOM ;
:%^RmVow%>a SG-ILL ;
:%^RmVow%>e SG-LOC ;
:%^RmVow SG-COM_IN ;
:%^RmVow%>e ESS/PAR ; ! ess and prt without
:%^RmVow PL-OBL ;
:%^RmVow VOONYS-STEM-PX ; !!= * @CODE@ såbbr-
:%^RmVow A_DER/ALLASH ;

LEXICON N_KUAEIVAS !!= * @CODE@ kuäivas:kuäivvas
+N: NMN_KUAEIVAS ;
LEXICON NMN_KUAEIVAS !!= * @CODE@ kuäivas:kuäivvas
! 3.e.diphth.gem
! gradation: yes
!   Extra strong grade: Else
!   Weak grade: Sg.Nom
! Diphthong
! Penultimate stem vowel loss: Sg.Ill, Sg.Loc, Sg.Com, Ess, Par, Pl.Obl
! Stem vowel: e
!! stemtype n-stem kuäivas:kuäivas
!! N_GEN2X3-NOM2X1
!! * Yaml: __N-kuaeivas__
:%^Pen%^CC2C SG-NOM ;
:%^VC SG-ABE/ACC/GEN-PL-NOM ; !!= * @CODE@ kuäivvaz
:%^RmVow%>a SG-ILL ;
:%^RmVow%>e SG-LOC ;
:%^RmVow SG-COM_IN ;
:%^RmVow%>e ESS/PAR ; ! ess and prt without
:%^RmVow PL-OBL ;
:%^RmVow VOONYS-STEM-PX ; !!= * @CODE@ såbbr-
:%^RmVow A_DER/ALLASH ;

LEXICON N_JUYGXGXAS !!= * @CODE@ juâǥǥas:juâkˈkas
! gradation: no
+N: NMN_JUYGXGXAS ;
LEXICON NMN_JUYGXGXAS
!! !!2. WORDS WITH TWO-SYLLABLE NOMINATIVE SINGULARS (2009: 252)
!! !!2.3 Sg.Loc in -est. e-stems (Sg.Loc, Ess, Par).
!! !!2.3.2 Sg.Ill in -a
!! !!2.3.2.2 
!! !!2.3.2.2.1 Penultimate stem vowel loss: (Sg.Ill, Sg.Loc, Sg.Com; Ess, Par; Pl.Gen, Pl.Acc, Pl.Ill, Pl.Loc, Pl.Com, Pl.Abe)
!! !!2.3.2.2.1.1 The Sg.Com vowel i appears before final n  
!NumContLex="1.2"
!! ** Yaml: __N-juaghghas__
:%^RmVow%> PL-OBL ;
:%^RmVow%>e ESS/PAR ;
:%^RmVow%> SG-COM_IN ;
:%^VC  SG-ABE/ACC/GEN-PL-NOM ; !!= * @CODE@ juâkˈkaz
:%^RmVow%>a SG-ILL ;
:%^RmVow%>e SG-LOC ;
:%^Pen%^KKK2GG SG-NOM ;
:%^RmVow VOONYS-STEM-PX ; !!= * @CODE@ såbbr-
:%^RmVow A_DER/ALLASH ;

LEXICON N_HEAVASH !!= * @CODE@ heävaš:heäpˈpaš
! gradation: yes
+N: NMN_HEAVASH ;
LEXICON NMN_HEAVASH
!! ** Yaml: __N-heavash__
:%^RmVow%> PL-OBL ;
:%^RmVow%>e ESS/PAR ;
:%^RmVow%> SG-COM_IN ;
:%^VC  SG-ABE/ACC/GEN-PL-NOM ;
:%^RmVow%>a SG-ILL ;
:%^RmVow%>e SG-LOC ;
:%^Pen%^CCC2C SG-NOM ;
:%^RmVow VOONYS-STEM-PX ; !!= * @CODE@ såbbr-
+Der/Dimin:%^RmVow N_KUYLAZH ;
:%^RmVow A_DER/ALLASH ;

LEXICON N_KUAELLAS !!= * @CODE@ kuällas:kuälˈlas
! gradation: yes
+N: NMN_KUAELLAS ;
LEXICON NMN_KUAELLAS
!! * Yaml: __N-heavash__
:%^RmVow%> PL-OBL ;
:%^RmVow%>e ESS/PAR ;
:%^RmVow%> SG-COM_IN ;
:%^VC  SG-ABE/ACC/GEN-PL-NOM ;
:%^RmVow%>a SG-ILL ;
:%^RmVow%>e SG-LOC ;
:%^Pen%^CCC2CC SG-NOM ;
:%^RmVow VOONYS-STEM-PX ; !!= * @CODE@ såbbr-
+Der/Dimin:%^RmVow N_KUYLAZH ;
:%^RmVow A_DER/ALLASH ;

!! CLASS 4 BISYLLABIC, LOW VOWEL, MONOPHTHONG, PALATALIZATION
LEXICON N_VEEQREST !!= * @CODE@ veeʹrest:veeʹrest
+N: NMN_VEEQREST ;
LEXICON NMN_VEEQREST !!= * @CODE@ veeʹrest:veeʹrest
! ve%{e0%}ʹr%{e0%}st
! V%{V0%}ʹC%{e0%}XY
! gradation: yes
!    Penultimate: Yes
!      Extra strong grade: Else
!      Weak grade: Sg.Nom, Sg.Gen, Sg.Acc, Pl.Nom
!    Ultimate: Yes
!      XYY: Sg.Ill
!      XY: Else
! Penultimate stem vowel loss: Sg.Ill, Sg.Loc, Sg.Com, Ess, Par, Pl.Obl
! Stem vowel: e
! Ultimate stem consonant
!! * __@LEXNAME@__ = Koulukielioppi stemtype II 9 (29)
!! * Yaml: __N-veerest __ 
: SG-NOM ;
: SG-ABE/ACC/GEN-PL-NOM ;
:%^Pen%^VV2V%^RmVow%>ta SG-ILL ;
:%^Pen%^VV2V%^RmVow%>e SG-LOC ;
:%^Pen%^VV2V%^RmVow SG-COM_IN ;
:%^Pen%^VV2V%^RmVow%>e ESS/PAR ;
:%^Pen%^VV2V%^RmVow SG-ABE ;
: PL-NOM ;
:%^Pen%^VV2V%^RmVow PL-OBL ;
:%^Pen%^VV2V%^RmVow VOONYS-STEM-PX ; !!= * @CODE@ võnns-
:%^Pen%^VV2V%^RmVow A_DER/ALLASH ;


LEXICON N_AAQRESHM !!= * @CODE@ ääʹrešm:ääʹrešm
+N: NMN_AAQRESHM ;
LEXICON NMN_AAQRESHM !!= * @CODE@ ääʹrešm:ääʹrešm
! ä%{ä0%}ʹr%{e0%}šm
! V%{V0%}ʹC%{e0%}XY
! gradation: yes
!    Penultimate: Yes
!      Extra strong grade: Else
!      Weak grade: Sg.Nom, Sg.Gen, Sg.Acc, Pl.Nom
!    Ultimate: None
! Penultimate stem vowel loss: Sg.Ill, Sg.Loc, Sg.Com, Ess, Par, Pl.Obl
! Stem vowel: e
! Ultimate stem consonant
!! stemtype l-stem ääʹrešm:ääʹrešm
!! * __@LEXNAME@__ = Koulukielioppi stemtype II 9 (29)
!! * Yaml: __N-aeaereshm __ 
: SG-NOM ;
: SG-ABE/ACC/GEN ;
:%^Pen%^VV2V%^RmVow%>a SG-ILL ; !!= * @CODE@ äʹršma
:%^Pen%^VV2V%^RmVow%>e SG-LOC ;
:%^Pen%^VV2V%^RmVow SG-COM_IN ;
:%^Pen%^VV2V%^RmVow%>e ESS/PAR ; ! ess and prt without
:%^Pen%^VV2V%^RmVow SG-ABE ;
: PL-NOM ;
:%^Pen%^VV2V%^RmVow PL-OBL ;
:%^Pen%^VV2V%^RmVow VOONYS-STEM-PX ; !!= * @CODE@ võnns-
:%^Pen%^VV2V%^RmVow A_DER/ALLASH ;

LEXICON N_SAAQVESKH !!= * @CODE@ sääʹvesǩ:sääʹvesǩ
+N: NMN_SAAQVESKH ;
LEXICON NMN_SAAQVESKH
! gradation: yes
!    Penultimate: Yes
!      Extra strong grade: Else
!      Weak grade: Sg.Nom, Sg.Gen, Sg.Acc, Pl.Nom
!    Ultimate: None
! Penultimate stem vowel loss: Sg.Ill, Sg.Loc, Sg.Com, Ess, Par, Pl.Obl
! Stem vowel: e
! Ultimate stem consonant
!! * Yaml: __N-saeaeveskj __ 
: SG-NOM ;
: SG-ABE/ACC/GEN ; !!= * @CODE@ sääʹvesǩ
:%^Pen%^VV2V%^RmVow%^PALNo%>a SG-ILL ; !!= * @CODE@ säʹvska
:%^Pen%^VV2V%^RmVow%>e SG-LOC ;
:%^Pen%^VV2V%^RmVow SG-COM_IN ; !!= * @CODE@ CHECKME
:%^Pen%^VV2V%^RmVow%>e ESS/PAR ; !!= * @CODE@ CHECKME
: PL-NOM ;
:%^Pen%^VV2V%^RmVow PL-OBL ;
:%^Pen%^VV2V%^RmVow VOONYS-STEM-PX ; !!= * @CODE@ võnns-
+Use/SpellNoSugg+Use/NG:%^RmVow%>e SG-LOC ;
+Use/SpellNoSugg+Use/NG:%^RmVow SG-COM_IN ; !!= * @CODE@ CHECKME
+Use/SpellNoSugg+Use/NG:%^RmVow%>e ESS/PAR ; !!= * @CODE@ CHECKME
+Use/SpellNoSugg+Use/NG:%^RmVow PL-OBL ;
+Use/SpellNoSugg+Use/NG:%^RmVow VOONYS-STEM-PX ; !!= * @CODE@ võnns-
:%^Pen%^VV2V%^RmVow A_DER/ALLASH ;


LEXICON N_KUEQDDELM !!= * @CODE@ kueʹddelm:kueʹddelm
+N: NMN_KUEQDDELM ;
LEXICON NMN_KUEQDDELM !!= * @CODE@ kueʹddelm:kueʹddelm
! gradation: yes
!    Penultimate: Yes
!      Extra strong grade: Else
!      Weak grade: Sg.Nom, Sg.Gen, Sg.Acc, Pl.Nom
!    Ultimate: None
! Penultimate stem vowel loss: Sg.Ill, Sg.Loc, Sg.Com, Ess, Par, Pl.Obl
! Stem vowel: e
! Ultimate stem consonant
!! * Yaml: __N-kueddelm __ 
: SG-NOM ;
: SG-ABE/ACC/GEN ;
:%^Pen%^CC2C%^RmVow%>a SG-ILL ; !!= * @CODE@ äʹršma
:%^Pen%^CC2C%^RmVow%>e SG-LOC ;
:%^Pen%^CC2C%^RmVow SG-COM_IN ;
:%^Pen%^CC2C%^RmVow%>e ESS/PAR ; ! ess and prt without
:%^Pen%^CC2C%^RmVow SG-ABE ; !!= * @CODE@ CHECKME
: PL-NOM ;
:%^Pen%^CC2C%^RmVow PL-OBL ;
:%^Pen%^CC2C%^RmVow VOONYS-STEM-PX ; !!= * @CODE@ võnns-
:%^Pen%^CC2C%^RmVow A_DER/ALLASH ;



LEXICON N_STROOIQTEL !!= * @CODE@ strooiʹtel:stro%^1VOWiʹttel
+N: NMN_STROOIQTEL ; !strooiʹtel (stroiʹttel, stroiʹttla)
LEXICON NMN_STROOIQTEL
! gradation: yes
!    Penultimate: Yes
!      Extra strong grade: Else
!      Weak grade: Sg.Nom, Sg.Gen, Sg.Acc, Pl.Nom
!    Ultimate: None
! Penultimate stem vowel loss: Sg.Ill, Sg.Loc, Sg.Com, Ess, Par, Pl.Obl
! Stem vowel: e
! Ultimate stem consonant
!! * __@LEXNAME@__ = Koulukielioppi stemtype II 9 (29)
!! * Yaml: __N-strooitel __ 
:%^Pen%^V2VV%^XYY2XY SG-NOM ;
: SG-ABE/ACC/GEN ;
:%^RmVow%>a SG-ILL ;
:%^RmVow%>e SG-LOC ;
:%^RmVow SG-COM_IN ;
:%^RmVow%>e ESS/PAR ; ! ess and prt without
: PL-NOM ;
:%^RmVow PL-OBL ;
:%^RmVow VOONYS-STEM-PX ; !!= * @CODE@ võnns-
:%^RmVow A_DER/ALLASH ;

LEXICON N_CHEEUQRES !!= * @CODE@ čeeuʹres:če%^1VOWurres
+N: NMN_CHEEUQRES ;
LEXICON NMN_CHEEUQRES !!= * @CODE@ čeeuʹres:če%^1VOWurres
! gradation: yes
!    Penultimate: Yes
!      Extra strong grade: Else
!      Weak grade: Sg.Nom, Sg.Gen, Sg.Acc, Pl.Nom
!    Ultimate: None
! Penultimate stem vowel loss: Sg.Ill, Sg.Loc, Sg.Com, Ess, Par, Pl.Obl
! Stem vowel: e
! Ultimate stem consonant
!! stemtype l-stem čeeuʹres:čeeuʹres
!! * __@LEXNAME@__ = Koulukielioppi stemtype II 9 (29)
!! * Yaml: __N-ceeures __ 
:%^Pen%^V2VV%^Pen%^PAL%^Pen%^XYY2XY SG-NOM ;
:%^PenVow2a%^VC SG-ABE/ACC/GEN ;
:%^RmVow%>a SG-ILL ;
:%^RmVow%>e SG-LOC ;
:%^RmVow SG-COM_IN ;
:%^RmVow%>e ESS/PAR ; ! ess and prt without
:%^PenVow2a%^VC PL-NOM ;
:%^RmVow PL-OBL ;
:%^RmVow VOONYS-STEM-PX ; !!= * @CODE@ võnns-
:%^RmVow A_DER/ALLASH ;

LEXICON N_POAOAUQTES !!= * @CODE@ pååuʹtes:på%^1VOWhttes
+N: NMN_POAOAUQTES ;
LEXICON NMN_POAOAUQTES !!= * @CODE@ pååuʹtes:på%^1VOWhttes
! gradation: yes
!    Penultimate: Yes
!! * Yaml: __N-ceeures __ 
:%^Pen%^V2VV%^Pen%^PAL%^Pen%^XYY2VY SG-NOM ;
:%^PenVow2a%^VC SG-ABE/ACC/GEN ;
:%^RmVow%>a SG-ILL ;
:%^RmVow%>e SG-LOC ;
:%^RmVow SG-COM_IN ;
:%^RmVow%>e ESS/PAR ; ! ess and prt without
:%^PenVow2a%^VC PL-NOM ;
:%^RmVow PL-OBL ;
:%^RmVow VOONYS-STEM-PX ; !!= * @CODE@ võnns-
:%^RmVow A_DER/ALLASH ;

LEXICON N_SEEUQTER !!= * @CODE@ seeuʹter:seähtter
+N: NMN_SEEUQTER ;
LEXICON NMN_SEEUQTER !!= * @CODE@ seeuʹter:seähtter
! gradation: yes
!    Penultimate: Yes
!      Extra strong grade: Else
!      Weak grade: Sg.Nom, Sg.Gen, Sg.Acc, Pl.Nom
!    Ultimate: None
! Penultimate stem vowel loss: Sg.Ill, Sg.Loc, Sg.Com, Ess, Par, Pl.Obl
! Stem vowel: e
! Ultimate stem consonant
!! * Yaml: __N-seeuter __ 
:%^Pen%^PALE%^Pen%^PAL%^Pen%^XYY2VY SG-NOM ;
:%^PenVow2a SG-ABE/ACC/GEN ;
:%^RmVow%>a SG-ILL ;
:%^RmVow%>e SG-LOC ;
:%^RmVow SG-COM_IN ;
:%^RmVow%>e ESS/PAR ; ! ess and prt without
:%^PenVow2a PL-NOM ;
:%^RmVow PL-OBL ;
:%^RmVow VOONYS-STEM-PX ; !!= * @CODE@ võnns-
:%^RmVow A_DER/ALLASH ;

LEXICON N_JEEQEL !!= * @CODE@ jeeʹel:jeäkˈkel
+N: NMN_JEEQEL ;
LEXICON NMN_JEEQEL !!= * @CODE@ jeeʹel:jeäkˈkel
! gradation: yes
!    Penultimate: Yes
!      Extra strong grade: Else
!      Weak grade: Sg.Nom, Sg.Gen, Sg.Acc, Pl.Nom
!    Ultimate: None
! Penultimate stem vowel loss: Sg.Ill, Sg.Loc, Sg.Com, Ess, Par, Pl.Obl
! Stem vowel: e
! Ultimate stem consonant
!! * Yaml: __N-jeeel __ 
:%^Pen%^PALE%^Pen%^PAL%^Pen%^KKK2ZERO SG-NOM ; !!= * @CODE@ jeeʹel
!+Use/NG:%^Pen%^PALE%^Pen%^PAL%^Pen%^KKK2GG SG-NOM ;! jeeʹjjel
:%^PenVow2a SG-ABE/ACC/GEN ;
:%^RmVow%>a SG-ILL ;
:%^RmVow%>e SG-LOC ;
:%^RmVow SG-COM_IN ;
:%^RmVow%>e ESS/PAR ; ! ess and prt without
:%^PenVow2a PL-NOM ;
:%^RmVow PL-OBL ;
:%^Pen%^PALE%^Pen%^PAL%^Pen%^KKK2GG%^RmVow VOONYS-STEM-PX ; !!= * @CODE@ võnns-
:%^Pen%^PALE%^Pen%^PAL%^Pen%^KKK2GG%^RmVow A_DER/ALLASH ;

LEXICON N_NYYQER !!= * @CODE@ nââʹer:n%^1VOWâkker
+N: NMN_NYYQER ;
LEXICON NMN_NYYQER !!= * @CODE@ nââʹer:n%^1VOWâkker
! gradation: yes
!    Penultimate: Yes
!      Extra strong grade: Else
!      Weak grade: Sg.Nom, Sg.Gen, Sg.Acc, Pl.Nom
!    Ultimate: None
! Penultimate stem vowel loss: Sg.Ill, Sg.Loc, Sg.Com, Ess, Par, Pl.Obl
! Stem vowel: e
! Ultimate stem consonant
!! * Yaml: __N-naaer __ 
:%^Pen%^V2VV%^Pen%^PAL%^Pen%^KK2ZERO SG-NOM ;
:%^PenVow2a SG-ABE/ACC/GEN ;
:%^RmVow%>a SG-ILL ;
:%^RmVow%>e SG-LOC ;
:%^RmVow SG-COM_IN ;
:%^RmVow%>e ESS/PAR ; ! ess and prt without
:%^PenVow2a PL-NOM ;
:%^RmVow PL-OBL ;
:%^Pen%^PAL%^Pen%^KK2GG%^RmVow VOONYS-STEM-PX ; !!= * @CODE@ võnns-
:%^Pen%^PAL%^Pen%^KK2GG%^RmVow A_DER/ALLASH ;

!! !!s:z-stem type
LEXICON N_NUQKHKHESH
+N: NMN_MAINSTUMMUSH ;

LEXICON N_MAINSTUMMUSH
+N+Err/Orth:%^Pen%^CC2C SG-NOM ;
+N+Err/Orth:%^Pen%^CC2C%>â ESS/PAR ;
+N+Err/Orth:%^Pen%^CC2C NMN_OBL-SAJOS ; ! checkme
!%^V2VV%^KK2GG
+N: NMN_MAINSTUMMUSH ;

LEXICON NMN_MAINSTUMMUSH
!! * Yaml: __kerres __
 SG-NOM ;
:%^VC SG-ABE/ACC/GEN ;
:%^RmVow%>a SG-ILL ;
:%^RmVow%>e SG-LOC ;
:%^RmVow SG-COM_IN ;
:%^RmVow%>e ESS/PAR ;
:%^VC PL-NOM ;
:%^RmVow PL-OBL ;
:%^RmVow VOONYS-STEM-PX ; !!= * @CODE@ võnns-
:%^RmVow A_DER/ALLASH ;


!! CLASS 4 BISYLLABIC, LOW VOWEL, DIPHTHONG, PALATALIZATION
!! IN PENULTIMATE E:0

LEXICON N_CYYQ33EL !!= * @CODE@ cääʹʒʒel:cä%^1VOWʒʒel
+N: NMN_CYYQ33EL ;
LEXICON NMN_CYYQ33EL !!= * @CODE@ kääʹlles:källes
! 3.e.diphth.gem
! gradation: yes
!   Extra strong grade: Else
!   Weak grade: Sg.Nom
! Diphthong
! Penultimate stem vowel loss: Sg.Ill, Sg.Loc, Sg.Com, Ess, Par, Pl.Obl
! Stem vowel: e
!! * Yaml: __N-cyyq33el__
:%^Pen%^V2VV%^Pen%^PAL SG-NOM ;	     	! cââʹʒʒel
:%^PenVow2a SG-ABE/ACC/GEN-PL-NOM ;	 		! câʒʒal
:%^RmVow%>a SG-ILL ;	  			! câʒʒla
:%^RmVow%>e SG-LOC ;				! câʒʒlest
:%^RmVow SG-COM_IN ;				! câʒʒlin
:%^RmVow%>e ESS/PAR ;  				! câʒʒlen
:%^RmVow PL-OBL ;					! câʒʒli
:%^RmVow VOONYS-STEM-PX ; !!= * @CODE@ câʒʒl-
:%^RmVow A_DER/ALLASH ;

LEXICON N_KAAQLLES !!= * @CODE@ kääʹlles:kä%^1VOW%{ʹØ%}lles
+N: NMN_KAAQLLES ;
LEXICON NMN_KAAQLLES !!= * @CODE@ kääʹlles:källes
! 3.e.diphth.gem
! gradation: yes
!   Extra strong grade: Else
!   Weak grade: Sg.Nom
! Diphthong
! Penultimate stem vowel loss: Sg.Ill, Sg.Loc, Sg.Com, Ess, Par, Pl.Obl
! Stem vowel: e
!! * Yaml: __N-kaeaelles__
:%^Pen%^V2VV%^Pen%^PAL SG-NOM ;	     	! kääʹlles
:%^PenVow2a%^VC SG-ABE/ACC/GEN-PL-NOM ;	 		! källaz
:%^RmVow%>a SG-ILL ;	  			! källsa
:%^RmVow%>e SG-LOC ;				! källsest
:%^RmVow SG-COM_IN ;				! källsin
:%^RmVow%>e ESS/PAR ;  				! källsen
:%^RmVow PL-OBL ;					! källsi
:%^RmVow VOONYS-STEM-PX ; !!= * @CODE@ källs-
:%^RmVow A_DER/ALLASH ;

LEXICON N_OAQVES !!= * @CODE@ ååʹves:å%^1VOW%{ʹØ%}vves
+N: NMN_OAQVES ;
LEXICON NMN_OAQVES !!= * @CODE@ ååʹves:å%^1VOWvves
! 3.e.diphth.gem
! gradation: yes
!   Extra strong grade: Else
!   Weak grade: Sg.Nom
! Diphthong
! Penultimate stem vowel loss: Sg.Ill, Sg.Loc, Sg.Com, Ess, Par, Pl.Obl
! Stem vowel: e
!! * Yaml: __N-aaves__
:%^Pen%^V2VV%^Pen%^PAL%^Pen%^CC2C SG-NOM ;	     	! ååʹves
:%^PenVow2a%^VC SG-ABE/ACC/GEN-PL-NOM ;	 		! åvvaz
:%^RmVow%>a SG-ILL ;	  			! åvvsa
:%^RmVow%>e SG-LOC ;				! åvvsest
:%^RmVow SG-COM_IN ;				! åvvsin
:%^RmVow%>e ESS/PAR ;  				! åvvsen
:%^RmVow PL-OBL ;					! åvvsi
:%^RmVow VOONYS-STEM-PX ; !!= * @CODE@ åvvs-
:%^RmVow A_DER/ALLASH ;

LEXICON N_KAAQRBES !!= * @CODE@ kääʹrbes:kärbbes
+N: NMN_KAAQRBES ;
LEXICON NMN_KAAQRBES !!= * @CODE@ kääʹrbes:kärbbes
! 3.e.diphth.gem
! gradation: yes
!   Extra strong grade: Else
!   Weak grade: Sg.Nom
! Diphthong
! Penultimate stem vowel loss: Sg.Ill, Sg.Loc, Sg.Com, Ess, Par, Pl.Obl
! Stem vowel: e
!! * Yaml: __N-kaeaerbes__
:%^Pen%^V2VV%^Pen%^PAL%^Pen%^XYY2XY SG-NOM ;	     	! kääʹrbes
:%^PenVow2a%^VC SG-ABE/ACC/GEN ;	 		! kärbbaz
:%^RmVow%>a SG-ILL ;	  			! kärbbsa
:%^RmVow%>e SG-LOC ;				! kärbbsest
:%^RmVow SG-COM_IN ;				! kärbbsin
:%^RmVow%>e ESS/PAR ;  				! kärbbsen
:%^PenVow2a%^VC PL-NOM ;	 		! kärbbaz
:%^RmVow PL-OBL ;					! kärbbsi
:%^RmVow VOONYS-STEM-PX ; !!= * @CODE@ kärbbs-
:%^RmVow A_DER/ALLASH ;

LEXICON N_PUAQRES !!= * @CODE@ puäʹres:puärˈres
+N: NMN_PUAQRES ;
LEXICON NMN_PUAQRES !!= * @CODE@ puäʹres:puärˈres
! 3.e.diphth.gem
! gradation: yes
!   Extra strong grade: Else
!   Weak grade: Sg.Nom
! Diphthong
! Penultimate stem vowel loss: Sg.Ill, Sg.Loc, Sg.Com, Ess, Par, Pl.Obl
! Stem vowel: e
!! * Yaml: __N-puaeres__
:%^Pen%^PAL%^Pen%^CCC2C SG-NOM ;	     	! puäʹres
:%^PenVow2a%^VC SG-ABE/ACC/GEN-PL-NOM ;	 		! puärˈraz
:%^RmVow%>a SG-ILL ;	  			! puärˈrsa
:%^RmVow%>e SG-LOC ;				! puärˈrsest
:%^RmVow SG-COM_IN ;				! puärˈrsin
:%^RmVow%>e ESS/PAR ;  				! puärˈrsen
:%^RmVow PL-OBL ;					! puärˈrsi
:%^RmVow VOONYS-STEM-PX ; !!= * @CODE@ puärˈrs-
:%^RmVow A_DER/ALLASH ;

LEXICON N_PUAQRES-PL !!= * @CODE@ puäʹres:puärˈres
+N: NMN_PUAQRES-PL ;
LEXICON NMN_PUAQRES-PL !!= * @CODE@ puäʹres:puärˈres
:%^Pen%^PAL%^Pen%^CCC2C R ;	! puäʹres
:%^PenVow2a%^VC PL-NOM ;	 		! puärˈraz
:%^RmVow%>e ESS/PAR ;  				! puärˈrsen
:%^RmVow PL-OBL ;					! puärˈrsi
:%^RmVow VOONYS-STEM-PX ; !!= * @CODE@ puärˈrs-
:%^RmVow A_DER/ALLASH ;

LEXICON N_PEAEQLES !!= * @CODE@ peäʹles:peälˈles
! peä%{ʹØ%}l%{ˈØ%}%{lØ%}%{eaØ%}%{sz%}
+N: NMN_PEAEQLES ;
LEXICON NMN_PEAEQLES !!= * @CODE@ peäʹles:peälˈles
! 3.e.diphth.gem
! gradation: yes
!   Extra strong grade: Else
!   Weak grade: Sg.Nom
! Diphthong
! Penultimate stem vowel loss: Sg.Ill, Sg.Loc, Sg.Com, Ess, Par, Pl.Obl
! Stem vowel: e
!! * Yaml: __N-puaeres__
:%^Pen%^PAL%^Pen%^CCC2C SG-NOM ;	     	! peäʹles
:%^PenVow2a%^VC SG-ABE/ACC/GEN-PL-NOM ;	 		! peälˈlaz
:%^RmVow%>a SG-ILL ;	  			! peälˈlsa
:%^RmVow%>e SG-LOC ;				! peälˈlsest
:%^RmVow SG-COM_IN ;				! peälˈlsin
:%^RmVow%>e ESS/PAR ;  				! peälˈlsen
:%^RmVow PL-OBL ;					! peälˈlsi
:%^RmVow VOONYS-STEM-PX ; !!= * @CODE@ peälˈls-
:%^RmVow A_DER/ALLASH ;

LEXICON N_PUUQTTES !!= * @CODE@ puuʹttes:pu%^1VOWtt
! p%{uo%}%{uØ%}%{ʹØ%}tt%{eaØ%}%{sz%}
+N: NMN_PUUQTTES ;
LEXICON NMN_PUUQTTES !!= * @CODE@ puuʹttes:pu%^1VOWtt
! 3.e.monophth.gem
! gradation: yes
!   Extra strong grade: Else
!   strong grade: Sg.Nom
! monophthong
!! * Yaml: __similar_to:N-kaeaelles__
:%^V2VV%^PAL%>es A-02_SG-NOM ;	     	! puuʹttes
:%^VOWLower%>az A-02_SG-ABE/ACC/GEN-PL-NOM ;	 ! pottaz
:%^VOWLower%>sa A-02_SG-ILL ;	! pottsa
:%^VOWLower%>se A-02_SG-LOC ;	! pottsest
:%^VOWLower%>s A-02_SG-COM_IN ;	! pottsin
:%^VOWLower%>se A-02_ESS/PAR ;  	! pottsen
:%^VOWLower%>s A-02_PL-OBL ;		! pottsi
:%^VOWLower%>s VOONYS-STEM-PX ; !!= * @CODE@ potts-
:%^VOWLower%>s A_DER/ALLASH ;



!! !!-stems
LEXICON N_NJUAEQMMEL !!= * @CODE@ = stemtype l-stem njuäʹmmel:njuäʹmˈmel
+N: NMN_NJUAEQMMEL ;
LEXICON NMN_NJUAEQMMEL !!= * @CODE@ = stemtype l-stem njuäʹmmel:njuäʹmˈmel
!! * Yaml: __njuammel, njuunnjel, aappal__ 
: SG-NOM ;
:  SG-ABE/ACC/GEN-PL-NOM ;
:%^RmVow%>a SG-ILL ;
:%^RmVow%>e SG-LOC ;
:%^RmVow%> SG-COM_IN ;
:%^RmVow%>e ESS/PAR ; ! ess and prt without
:%^RmVow PL-OBL ;
:%^RmVow A_DER/ALLASH ;


LEXICON N_CIEAQKHKHES !!= * @CODE@ cieʹǩǩes:ciâkˈkes
+N: NMN_CIEAQKHKHES ;
LEXICON NMN_CIEAQKHKHES
! cieʹǩǩes:ciâkˈkes CHECKME 2016-04-22
! gradation: yes
!    Penultimate: Yes
!      Extra strong grade: Else
!      Weak grade: Sg.Nom, Sg.Gen, Sg.Acc, Pl.Nom
!    Ultimate: None
! Penultimate stem vowel loss: Sg.Ill, Sg.Loc, Sg.Com, Ess, Par, Pl.Obl
! Stem vowel: e
!! * __@LEXNAME@__ = Koulukielioppi stemtype II 9 (29)
!! * Yaml: __N-ciekkes __ 
:%^Pen%^PALẸ%^Pen%^PAL%^Pen%^CCC2CC SG-NOM ;
:%^Pen%^VOWLower%^PenVow2a%^VC SG-ABE/ACC/GEN ;
:%^Pen%^VOWLower%^RmVow%>a SG-ILL ;
:%^Pen%^VOWLower%^RmVow%>e SG-LOC ;
:%^Pen%^VOWLower%^RmVow SG-COM_IN ;
:%^Pen%^VOWLower%^RmVow%>e ESS/PAR ;
:%^Pen%^VOWLower%^PenVow2a%^VC PL-NOM ;
:%^Pen%^VOWLower%^RmVow PL-OBL ;
:%^Pen%^VOWLower%^RmVow VOONYS-STEM-PX ; !!= * @CODE@ võnns-
:%^Pen%^VOWLower%^RmVow A_DER/ALLASH ;

LEXICON N_CHUEQDHES !!= * @CODE@ čueʹđes:čuâttes
+N: NMN_CHUEQDHES ;
LEXICON NMN_CHUEQDHES !!= * @CODE@ čueʹđes:čuâttes
! 3.e.diphth.gem
! gradation: yes
!   Extra strong grade: Else
!   Weak grade: Sg.Nom
! Diphthong
! Penultimate stem vowel loss: Sg.Ill, Sg.Loc, Sg.Com, Ess, Par, Pl.Obl
! Stem vowel: e
!! * Yaml: __N-chuedhes__
:%^Pen%^PALE%^Pen%^PAL%^Pen%^CC2C SG-NOM ;	     	! čueʹđes
:%^PenVow2a%^VC SG-ABE/ACC/GEN ;	 		! čuâttaz
:%^RmVow%>a SG-ILL ;	  			! čuâttsa
:%^RmVow%>e SG-LOC ;				! čuâttsest
:%^RmVow SG-COM_IN ;				! čuâttsin
:%^RmVow%>e ESS/PAR ;  				! čuâttsen
:%^PenVow2a%^VC PL-NOM ;	 		! čuâttaz
:%^RmVow PL-OBL ;					! čuâttsi
:%^RmVow VOONYS-STEM-PX ; !!= * @CODE@ võnns-
:%^RmVow A_DER/ALLASH ;

LEXICON N_KHEEQLES !!= * @CODE@ ǩeeʹles:ǩeâlˈles
+N: NMN_KHEEQLES ;
LEXICON NMN_KHEEQLES !!= * @CODE@ ǩeeʹles:ǩeâlˈles
! 3.e.diphth.gem
! gradation: yes
!   Extra strong grade: Else
!   Weak grade: Sg.Nom
! Diphthong
! Penultimate stem vowel loss: Sg.Ill, Sg.Loc, Sg.Com, Ess, Par, Pl.Obl
! Stem vowel: e
!! * Yaml: __N-chuedhes__
:%^Pen%^PALE%^Pen%^PAL%^Pen%^CCC2C SG-NOM ;	     	! ǩeeʹles
:%^PenVow2a%^VC SG-ABE/ACC/GEN ;	 		! ǩeâlˈlaz
:%^RmVow%>a SG-ILL ;	  			! ǩeâlˈlsa
:%^RmVow%>e SG-LOC ;				! ǩeâlˈlsest
:%^RmVow SG-COM_IN ;				! ǩeâlˈlsin
:%^RmVow%>e ESS/PAR ;  				! ǩeâlˈlsen
:%^PenVow2a%^VC PL-NOM ;	 		! ǩeâlˈlaz
:%^RmVow PL-OBL ;					! ǩeâlˈlsi
:%^RmVow VOONYS-STEM-PX ; !!= * @CODE@ võnns-
:%^RmVow A_DER/ALLASH ;

LEXICON N_VUAQPPPES !!= * @CODE@ vueʹppes:vuäpˈpes
+N: NMN_VUAQPPPES ;
LEXICON NMN_VUAQPPPES !!= * @CODE@ vueʹppes:vuäpˈpes
! 3.e.diphth.gem
! gradation: no
!   Extra strong grade: all
! Diphthong
! Penultimate stem vowel loss: Sg.Ill, Sg.Loc, Sg.Com, Ess, Par, Pl.Obl
! Stem vowel: e
!! * Yaml: __N-vuaeppes__
:%^Pen%^PALẸ%^Pen%^PAL%^Pen%^CCC2CC SG-NOM ;	     	! vuẹʹppes
:%^PenVow2a%^VC SG-ABE/ACC/GEN ;	 		! vuäpˈpaz
:%^RmVow%>a SG-ILL ;	  			! vuäpˈpsa
:%^RmVow%>e SG-LOC ;				! vuäpˈpsest
:%^RmVow SG-COM_IN ;				! vuäpˈpsin
:%^RmVow%>e ESS/PAR ;  				! vuäpˈpsen
:%^PenVow2a%^VC PL-NOM ;	 		! vuäpˈpaz
:%^RmVow PL-OBL ;					! vuäpˈpsi
:%^RmVow VOONYS-STEM-PX ; !!= * @CODE@ võnns-
:%^RmVow A_DER/ALLASH ;

LEXICON N_KHEEQSTES !!= * @CODE@ ǩeeʹstes:ǩeâsttes
+N: NMN_KHEEQSTES ;
LEXICON NMN_KHEEQSTES !!= * @CODE@ ǩeeʹstes:ǩeâsttes
! 3.e.diphth.gem
! gradation: yes
!   Extra strong grade: Else
!   Weak grade: Sg.Nom
! Diphthong
! Penultimate stem vowel loss: Sg.Ill, Sg.Loc, Sg.Com, Ess, Par, Pl.Obl
! Stem vowel: e
!! * Yaml: __N-keestes__
:%^Pen%^PALE%^Pen%^PAL%^Pen%^XYY2XY SG-NOM ;	     	! ǩeeʹstes
:%^PenVow2a%^RmCns SG-ABE/ACC/GEN ;	 		! ǩeâstta
:%^RmVow%>a SG-ILL ;	  			! ǩeâsttsa
:%^RmVow%>e SG-LOC ;				! ǩeâsttsest
:%^RmVow SG-COM_IN ;				! ǩeâsttsin
:%^RmVow%>e ESS/PAR ;  				! ǩeâsttsen
:%^PenVow2a%^RmCns PL-NOM ;	 		! ǩeâstta
:%^RmVow PL-OBL ;					! ǩeâsttsi
:%^RmVow VOONYS-STEM-PX ; !!= * @CODE@ võnns-
:%^RmVow A_DER/ALLASH ;

LEXICON N_VIEQLPES !!= * @CODE@ vieʹlpes:ǩeâlppes
+N: NMN_VIEQLPES ;
LEXICON NMN_VIEQLPES !!= * @CODE@ vieʹlpes:ǩeâlppes
! 3.e.diphth.gem
! gradation: yes
!   Extra strong grade: Else
!   Weak grade: Sg.Nom
! Diphthong
! Penultimate stem vowel loss: Sg.Ill, Sg.Loc, Sg.Com, Ess, Par, Pl.Obl
! Stem vowel: e
!! * Yaml: __N-veelpes__
:%^Pen%^PALE%^Pen%^PAL%^Pen%^XYY2XY SG-NOM ;	     	! vieʹlpes
:%^PenVow2a%^RmCns SG-ABE/ACC/GEN ;	 		! viâlpta
:%^RmVow%>a SG-ILL ;	  			! viâlppsa
:%^RmVow%>e SG-LOC ;				! viâlppsest
:%^RmVow SG-COM_IN ;				! viâlppsin
:%^RmVow%>e ESS/PAR ;  				! viâlppsen
:%^PenVow2a%^RmCns PL-NOM ;	 		! viâlppa
:%^RmVow PL-OBL ;					! viâlppsi
:%^RmVow VOONYS-STEM-PX ; !!= * @CODE@ võnns-
:%^RmVow A_DER/ALLASH ;

LEXICON N_PUEAQRDES !!= * @CODE@ čueʹcǩes:čuäckkes
+N: NMN_PUEAQRDES ;
LEXICON NMN_PUEAQRDES !!= * @CODE@ čueʹcǩes:čuäckkes
! 3.e.diphth.cluster
! gradation: yes
!   Extra strong grade: Else
!   Weak grade: Sg.Nom
! Diphthong
! Penultimate stem vowel loss: Sg.Ill, Sg.Loc, Sg.Com, Ess, Par, Pl.Obl
! Stem vowel: e
!! * Yaml: __N-chuaeckes__
:%^Pen%^PALẸ%^Pen%^PAL%^Pen%^XYY2XY SG-NOM ;	     	! čuẹʹcǩes
:%^PenVow2a%^RmCns SG-ABE/ACC/GEN ;	 		! čuäckka
:%^RmVow%>a SG-ILL ;	  			! čuäckksa
:%^RmVow%>e SG-LOC ;				! čuäckksest
:%^RmVow SG-COM_IN ;				! čuäckksin
:%^RmVow%>e ESS/PAR ;  				! čuäckksen
:%^PenVow2a%^RmCns PL-NOM ;	 		! čuäckka
:%^RmVow PL-OBL ;					! čuäckksi
:%^RmVow VOONYS-STEM-PX ; !!= * @CODE@ võnns-
:%^RmVow A_DER/ALLASH ;

LEXICON N_VUEAEQDDES !!= * @CODE@ vuẹʹddes:vuädˈdes
+N: NMN_VUEAEQDDES ;
LEXICON NMN_VUEAEQDDES !!= * @CODE@ vuẹʹddes:vuädˈdes
! 3.e.diphth.gem
! gradation: yes
!   Extra strong grade: Else
!   Weak grade: Sg.Nom
! Diphthong
! Penultimate stem vowel loss: Sg.Ill, Sg.Loc, Sg.Com, Ess, Par, Pl.Obl
! Stem vowel: e
!! * Yaml: __N-vueddes__
:%^Pen%^PALẸ%^Pen%^PAL%^Pen%^CCC2CC SG-NOM ;	     	! vuẹʹddes
:%^PenVow2a%^RmCns SG-ABE/ACC/GEN ;	 		! vuädˈda
:%^RmVow%>a SG-ILL ;	  			! vuädˈdsa
:%^RmVow%>e SG-LOC ;				! vuädˈdsest
:%^RmVow SG-COM_IN ;				! vuädˈdsin
:%^RmVow%>e ESS/PAR ;  				! vuädˈdsen
:%^PenVow2a%^RmCns PL-NOM ;	 		! vuädˈda
:%^RmVow PL-OBL ;					! vuädˈdsi
:%^RmVow VOONYS-STEM-PX ; !!= * @CODE@ võnns-
:%^RmVow A_DER/ALLASH ;


LEXICON N_SAQPPLI !!= * @CODE@ säʹppli:säʹppl
+N: NMN_SAQPPLI ;
LEXICON NMN_SAQPPLI
! gradation: no
!! * Yaml: __A-saeppli__
:i SG-NOM ;
:ee SG-ABE/ACC/GEN ;
:eeja SG-ILL ;
:ee SG-LOC ;
:ee SG-COM_IN ;
:eeiʹžže ESS/PAR ;
:ee PL-NOM ;
:ee PL-OBL ;
+Der/Dimin: NMN_SAQPPLEEJAZH ;

LEXICON N_SAQPPLEEJAZH !!= * @CODE@ säʹppleejaž:säʹppl
+N: NMN_SAQPPLEEJAZH ;
LEXICON NMN_SAQPPLEEJAZH
! gradation: no
!! * Yaml: __A-saeppli__
:eejaž SG-NOM ;
:eeja SG-ABE/ACC/GEN ;
:iʹžže SG-ILL ;
:eejiʹžže SG-ILL ;
:eeja SG-LOC ;
:eeja SG-COM_IN ;
:eejiʹžže ESS/PAR ;
:eeja PL-NOM ;
:eeja PL-OBL ;



LEXICON N_CHUYGXGXAS !!= * @CODE@ čuâǥǥas:čuâkˈk
! 3.u.diph.gem
+N:  NMN_CHUYGXGXAS ;
LEXICON NMN_CHUYGXGXAS
! gradation: yes
:%^KKK2GG%>as SG-NOM ;		     !!= * @CODE@ čuâǥǥas
:%^VOWRaise%>u SG-ABE/ACC/GEN-PL-NOM ; !!= * @CODE@ čuõkˈku
:sa SG-ILL ; 			     !!= * @CODE@ čuâkˈksa
:%^VOWRaise%>u SG-LOC ;
:%^VOWRaise%>u SG-COM_IN/PL-OBL ;
:%^VOWRaise%>se ESS/PAR ;

!!THIS FAR


LEXICON N_SEQTT !!= * @CODE@ seʹtt:sett
+N: NMN_SEQTT ;
LEXICON NMN_SEQTT
! gradation: yes
! stem_vowel-in-Sg_Loc: est
!! ** Yaml: __N-sett__
!! * There are several stem types 

:%^PAL SG-NOM ;
:%^V2VV%^PAL SG-ABE/ACC/GEN ;
: E-STEM_SG-ILL ;
:%^V2VV%^PAL%>e SG-LOC ;
:%^V2VV%^PAL SG-COM_IN ;
:%^PAL%>e ESS/PAR ; ! ess and prt without
:%^V2VV%^PAL PL-NOM ;
:%^V2VV%^PAL PL-OBL ;


LEXICON N_LOAQDD !!= * @CODE@ låʹdd:lå%^1VOWdd
+N: NMN_LOAQDD ;
LEXICON NMN_LOAQDD
! gradation: yes
!! is for nouns with ''-est'' +Loc, 
!! N_E-ANoPal3-32
!! ** Yaml: __N-ladd__

:%^PAL E-STEM_SG-NOM ;
:%^V2VV%^PAL E-STEM_SG-ABE/ACC/GEN ;
: E-STEM_SG-ILL ;
:%^V2VV%^PAL%>e SG-LOC ;
:%^V2VV%^VOWRaise%^PAL SG-COM_IN ;
:%^PAL%>e ESS/PAR ; 

:%^V2VV%^PAL PL-NOM ;
:%^V2VV%^VOWRaise%^PAL E-STEM_PL-OBL ;
:%^V2VV E-STEM_N_KUYLAZH ; !!= * @CODE@ (9) lååddaž
 E-STEM-PX-RETAIN-WITHOUT-PAL ;                          !!= * @CODE@ (10) lådd-
:%^PAL%^CC2CAllegro E-STEM-PX-ALLEGRO ; !!= * @CODE@ (11) låʹd»
:%^PAL E-STEM-PX-STRENGTHEN-WITH-PAL ;                      !!= * @CODE@ (12) låʹdd
+Use/NG:%^PAL E-STEM-PX-ALLEGRO ;  !!= * @CODE@ (2) låʹdd

LEXICON N_LOAQDD-PL !!= * @CODE@ lååʹdd:lådd
+N:%^PAL%>e ESS/PAR ;
+N:%^V2VV%^PAL PL-NOM ;
+N:%^V2VV%^VOWRaise%^PAL PL-OBL ;






!! !!e-a-stems


!LEXICON N_PEAQSSS !!= * @CODE@ peäʹss:peäsˈs
!+N: NMN_PEAQSSS ;
!LEXICON NMN_PEAQSSS
! gradation: yes
!! Nouns with -est Loc and -a Ill without ʹ
!! lemma and stem 3rd grade; vowel raising
!! * Yaml: __peass__
!+Sg+Ill:%>a K ; 
!:%^PAL SG-NOM ;
!:%^VOWRaise%^PALẸ%^PAL%^CCC2CC SG-ABE/ACC/GEN-PL-NOM ;
!:%^VOWRaise%^PALẸ%^PAL%^CCC2CC%>e SG-LOC ;
!:%^VOWRaise%^PALE%^PAL%^CCC2CC SG-COM_IN ;
!:%^PAL%>e ESS/PAR ; 
!
!:%^V2VV%^VOWRaise%^PALE%^PAL%^CCC2CC PL-OBL ;



LEXICON N_MIEAQRR !!= * @CODE@ mieʹrr:meärr
+N: NMN_MIEAQRR ;
LEXICON NMN_MIEAQRR
! gradation: yes
!! Nouns with -est Loc and -a Ill without ʹ
!! * Yaml: __mierr__
:%^VOWRaise%^PALE%^PAL SG-NOM ; 	  	! mieʹrr
:%^PAL%^CC2C SG-ABE/ACC/GEN-PL-NOM ;  	      			! meäʹr
:%^CC2CCC%>a SG-ILL ;				! meärˈra
:%^CC2C%>e SG-LOC ; 				! meäʹrest
:%^VOWRaise%^PALE%^PAL%^CC2C SG-COM_IN ;  ! mieʹrin
:%^VOWRaise%^PALE%^PAL%>e ESS/PAR ; ! ess and prt without

:%^VOWRaise%^PALE%^PAL%^CC2C PL-OBL ;

LEXICON N_MIEAQRR-PL !!= * @CODE@ meäʹr:meä%{ʹØ%}rr
+N:%^PAL%^CC2C PL-NOM ;
+N:%^VOWRaise%^PALE%^PAL%>e ESS/PAR ; ! ess and prt without
+N:%^VOWRaise%^PALE%^PAL%^CC2C PL-OBL ;


LEXICON N_MIEQLKHKH !!= * @CODE@ mieʹlǩǩ:meâlkk
+N: NMN_MIEQLKHKH ;
LEXICON NMN_MIEQLKHKH !!= * @CODE@ mieʹlǩǩ:meâlkk
! gradation: yes
!! __@CODE@__ Nouns with -est Loc and -a Ill without ʹ
!! * Yaml: __N-mielkk__
: E-STEM_SG-ILL ; !!(3) Sg.Ill: meâlkka
:%^VOWRaise%^PALE%^PAL%^XYY2XY DenominalAdjsCShort ;
:%^VOWRaise%^PALE%^PAL E-STEM_SG-NOM ; !!(1) Sg.Nom: mieʹlǩǩ
:%^VOWRaise%^PALE%^PAL%^XYY2XY E-STEM_SG-ABE/ACC/GEN ; !!(2) Pl.Nom: mieʹlǩ
:%^VOWRaise%^PALE%^PAL%^XYY2XY PL-NOM ; !!(2) Pl.Nom: mieʹlǩ
:%^VOWRaise%^PALE%^PAL%^XYY2XY%>e SG-LOC ; !!(4) Sg.Loc: mieʹlǩest
:%^VOWRaise%^PALÕ%^PAL%^XYY2XY SG-COM_IN ; !!(5) Sg.Com: riõʹmjin CHECKME
:%^VOWRaise%^PALE%^PAL%^XYY2XY SG-COM_IN ; !!(5) Sg.Com: mieʹlǩin
:%^VOWRaise%^PALE%^PAL%>e ESS/PAR ; !!(6) Ess: mieʹlǩǩen
:%^VOWRaise%^PALÕ%^PAL%^XYY2XY E-STEM_PL-OBL ; !!(8) Pl.Acc: riõʹmjid CHECKME
:%^VOWRaise%^PALE%^PAL%^XYY2XY E-STEM_PL-OBL ; !!(8) Pl.Acc: mieʹlǩid
:%^XYY2XY E-STEM_N_KUYLAZH ; !!(9) Der/Dimin.N.Sg.Nom: meâlkaž
 E-STEM-PX-RETAIN-WITHOUT-PAL ;   !!= * @CODE@ (10) meâlkk- CHECKME 2016-08-19
:%^PALE%^PAL%^XYY2XY E-STEM-PX-ALLEGRO ; !!= * @CODE@ (11) mieʹlǩ-


LEXICON N_PAARHOAQD !!= * @CODE@ päärhåʹd:päärhå%^1VOWd
+N: NMN_PAARHOAQD ;
LEXICON NMN_PAARHOAQD !!= * @CODE@ päärhåʹd:päärhå%^1VOWd
! gradation: yes
!! __@CODE@__ Nouns with -est Loc and -a Ill without ʹ
!! ** Yaml: __N-paeaehoad__
:%^PAL E-STEM_SG-NOM ;	    	! päärhåʹd
:%^V2VV%^PAL E-STEM_SG-ABE/ACC/GEN ;	! päärhååʹd
:%^V2VV%^PAL PL-NOM ;	! päärhååʹd
: E-STEM_SG-ILL ; 		 		! meâlkka
:%{XC%}%^V2VV%^PAL%^C2CC%>e SG-LOC ;	! mieʹlǩest
:%{XC%}%^V2VV%^VOWRaise%^PAL%^C2CC SG-COM_IN ;	! päärhooddin
:%^V2VV%^PAL%>e ESS/PAR ; 	   	! päärhåʹden

:%{XC%}%^V2VV%^VOWRaise%^PAL%^C2CC E-STEM_PL-OBL ;	! päärhooddi
:%{XC%}%^V2VV%^C2CC E-STEM_N_KUYLAZH ;	 		! päärhååddaž
:%{XC%}%^C2CC E-STEM-PX-RETAIN-WITHOUT-PAL ;   !!= * @CODE@ (10) säimm-
:%^PAL%^XYY2XY E-STEM-PX-ALLEGRO ; !!= * @CODE@ (11) säiʹm-


LEXICON N_CHIISTI !!= * @CODE@ čiisti:čiistti
+N: NMN_CHIISTI ;
LEXICON NMN_CHIISTI !!= * @CODE@ čiisti:čiistti
! gradation: yes
! is for nouns with ''-est'' +Loc
!! ** Yaml: __N-chiisti__
!! * There are several stem types
!! * sirddi:sirddi
!! NumContLex=""
:%^Pen%^XYY2XY SG-NOM ;	       		! čiisti
: SG-ABE/ACC/GEN ;    		! čiistti
:%^I2J%>a SG-ILL ;		! čiisttja
:%^I2J%>e SG-LOC ;		! tobddjest
:%^I2J SG-COM_IN ;		! tobddjin
:%^I2J%>e ESS/PAR ;  		! tobddjen
: PL-NOM ;             ! čistti CHECKME or čiistti
:%^I2J PL-OBL ;             	! čiisttji
+Der/Dimin:%^I2J  N_KUYLAZH ;
:%^I2J VOONYS-STEM-PX ; !!= * @CODE@ võnns-





LEXICON SG-ABE/ACC/GEN-PL-NOM
 SG-ABE/ACC/GEN ;
 PL-NOM ;
LEXICON	SG-ABE/ACC/GEN
 SG-ABE ;
 SG-ACC/GEN ;
LEXICON SG-ACC/GEN
+Der/N2A: DenominalAdjsCShort ; !!= * @CODE@ 2015-08-23 +Der/teqm
 SG-ACC ;
 SG-GEN ;


LEXICON NMN_OBL-SAJOS
!! čâustõk+N+Sg+Gen:čâustõõǥǥ
:%{XC%}%^V2VV%^K2GG SG-ABE/ACC/GEN ;
:%{XC%}%^PAL%^C2CC%>e SG-ILL ;
+Err/Orth:%{XC%}%^C2CC%>e SG-ILL ;
:%{XC%}%^V2VV%^K2GG%>â SG-LOC ;
:%{XC%}%^V2VV%^K2GG%> SG-COM_IN ;
:%{XC%}%^V2VV%^K2GG PL-NOM ;
:%{XC%}%^V2VV%^K2GG PL-OBL ;
+Der/Dimin+N:%{XC%}%^V2VV%^K2GG N_KUUZZYZH-WITHOUT-PAL ;  !!= * @CODE@ kuuzz-
+Der/Dimin+N:%{XC%}%^V2VV%^PAL%^K2GG N_KUUZZYZH-WITH-PAL ;  !!= * @CODE@ kuuʹzz-
+Der/Dimin+N:%^PAL%^KK2GAllegro N_KUUZZYZH-WITH-PAL-ALLEGRO ;

! CHECKPX 2015-10-20
:%{XC%}%^C2CC HatY-STEM-PX-RETAIN ;
:%{XC%}%^V2VV%^K2GG HatY-STEM-PX-WEAKEN ;
:%{XC%}%^V2VV%^K2GG HatY-STEM-PX-WEAKEN_LARGO ;
:%^K2GAllegro SG-LOC-PX_ALLEGRO ;
:%{XC%}%^C2CC HatY-STEM-PX-STRENGTHEN ;

! HatY-STEM-PX-RETAIN-PL ;
! HatY-STEM-PX-WEAKEN-PL ;
! HatY-STEM-PX-STRENGTHEN-ESS ;


LEXICON N_SAJOS-PL
+N: R ;        ! čårrõs
+N:%{XC%}%^C2CC%>â ESS/PAR ;
+N:%{XC%}%^V2VV%^K2GG PL-NOM ;
+N:%{XC%}%^V2VV%^K2GG PL-OBL ;



LEXICON N_MILJONAAQR !!= * @CODE@ = stemtype miljonääʹr:miljonäär
+N: NMN_MILJONAAQR ;
LEXICON NMN_MILJONAAQR !!= * @CODE@ = stemtype
! gradation: yes
!! * Yaml: __N-miljonaeaer__
:%>a SG-ILL ;

:%^PAL%>e SG-LOC ;
:%^PAL%> SG-COM_IN ;
:%^PAL%>e ESS/PAR ; ! ess and prt without
:%^PAL PL-OBL ;

: E-STEM_N_KUYLAZH ;
!PX
:%^VV2V E-STEM-PX-STRENGTHEN-WITHOUT-PAL ;
:%^PAL E-STEM_SG-NOM ;
:%^PAL E-STEM_SG-ABE/ACC/GEN ;
:%^PAL E-STEM_PL-OBL ;
: E-STEM-PX-RETAIN-WITHOUT-PAL ;
:%^VV2V%^PAL E-STEM-PX-ALLEGRO ;
:%^PAL  E-STEM-PX-STRENGTHEN-WITH-PAL ;

!LEXICON N_REQPPIKH
! gradation: yes
! syllables: odd
! vowel_type: monophthong
!   Extra strong grade: Else
!   Strong grade: Sg.Nom
! Penultimate stem vowel loss: Sg.Ill, Sg.Loc, Sg.Com, Ess, Par, Pl.Obl
! Stem vowel: e
!! stemtype n-stem reʹppiǩ:reʹppiǩ
!! Palatalization loss in Sg.Ill
!! * Yaml: __N-reppikj__
!+N: SG-NOM ;
!+N:%^Pen%^V2VV SG-GEN ;
!+N:%^Pen%^V2VV SG-ACC ;
!+N:%^RmVow%>a SG-ILL ; ! reppka
!+N:%^Pen%^V2VV%^RmVow%>e SG-LOC ;
!+N:%^Pen%^V2VV%^RmVow SG-COM_IN ;
!+N:%^Pen%^V2VV%^RmVow%>e ESS/PAR ; ! ess and prt without
!+N:%^Pen%^V2VV%^RmVow SG-ABE ;
!+N:%^Pen%^V2VV PL-NOM ;
!+N:%^Pen%^V2VV%^RmVow PL-OBL ;


!! PENULTIMATE O:0
LEXICON N_MOOTTOR !!= * @CODE@ moottor:moottor
+N: NMN_MOOTTOR ;
LEXICON NMN_MOOTTOR !!= * @CODE@ moottor:moottor
! gradation: no
! Penultimate stem vowel loss: Sg.Ill, Sg.Loc, Sg.Com, Ess, Par, Pl.Obl
! Stem vowel: e
!! * Yaml: __N-moottor__
: SG-NOM ; 	       		! moottor
: SG-ABE/ACC/GEN-PL-NOM ;	! moottor
:%^RmVow%>a SG-ILL ;	  	! moottra
:%^RmVow%>e SG-LOC ;		! moottrest
:%^RmVow SG-COM_IN ;		! moottrin
:%^RmVow%>e ESS/PAR ;  		! moottren
:%^RmVow PL-OBL ;		! moottri

:%^RmVow VOONYS-STEM-PX ; !!= * @CODE@ võnns-



!! VOWEL-FINAL STEMS
LEXICON N_BIOLOGIA
+N: NMN_BIOLOGIA ;
LEXICON NMN_BIOLOGIA
! biologia:biologia
!! * Yaml: __N-biologia__
 SG-NOM ;  !!= * @CODE@ +Sg+Nom
 SG-ABE/ACC/GEN ; !!= * @CODE@	+Sg+Gen
:%^1VOW%^V2VVʹje SG-ILL ; !!= * @CODE@	+Sg+Ill
 SG-LOC ;    !!= * @CODE@	+Sg+Loc
 SG-COM_IN ; !!= * @CODE@	+Sg+Com
 ESS/PAR ;   !!= * @CODE@	+Ess
 PL-NOM ;    !!= * @CODE@	+Pl+Nom
 PL-OBL ;    !!= * @CODE@	+Pl+Gen
 VOWEL-FINAL-STEM-PX ;
: A_DER/LAZH ;

LEXICON N_BUKVA
+N: NMN_BUKVA ;
LEXICON NMN_BUKVA
! bukva:bukva
!! * Yaml: __N-bukva__
 SG-NOM ;  !!= * @CODE@ +Sg+Nom
 SG-ABE/ACC/GEN ; !!= * @CODE@	+Sg+Gen
:%^1VOW%^V2VVʹje SG-ILL ; !!= * @CODE@	+Sg+Ill: bukvaaʹje
+Use/NG: SG-ILL ; !!= * @CODE@	+Sg+Ill: bukva
 SG-LOC ;    !!= * @CODE@	+Sg+Loc
 SG-COM_IN ; !!= * @CODE@	+Sg+Com
 ESS/PAR ;   !!= * @CODE@	+Ess
 PL-NOM ;    !!= * @CODE@	+Pl+Nom
 PL-OBL ;    !!= * @CODE@	+Pl+Gen

 VOWEL-FINAL-STEM-PX ;


!LEXICON N_MERJA
!+N: NMN_MERJA ;
LEXICON NMN_MERJA
! merja:merja
!! * Yaml: __N-merja__
 SG-NOM ;  !!= * @CODE@ +Sg+Nom
 SG-ABE/ACC/GEN ; !!= * @CODE@	+Sg+Gen
:%^1VOW%^V2VVʹje SG-ILL ; !!= * @CODE@	+Sg+Ill: merjaaʹje
:%^RmVow%>že SG-ILL ; !!= * @CODE@	+Sg+Ill: merjže
+Use/NG: SG-ILL ; !!= * @CODE@	+Sg+Ill: merja
 SG-LOC ;    !!= * @CODE@	+Sg+Loc
 SG-COM_IN ; !!= * @CODE@	+Sg+Com
 ESS/PAR ;   !!= * @CODE@	+Ess
 PL-NOM ;    !!= * @CODE@	+Pl+Nom
 PL-OBL ;    !!= * @CODE@	+Pl+Gen
 VOWEL-FINAL-STEM-PX ;

LEXICON N_TRUUBA
+N: NMN_TRUUBA ;
LEXICON NMN_TRUUBA
! truuba:truuba
!! * Yaml: __N-truuba__
 SG-NOM ;  !!= * @CODE@ +Sg+Nom
 SG-ABE/ACC/GEN ; !!= * @CODE@	+Sg+Gen
:%^1VOW%^V2VVʹje SG-ILL ; 	!!= * @CODE@	+Sg+Ill
 SG-ILL ; 	!!= * @CODE@	+Sg+Ill
 SG-LOC ;    !!= * @CODE@	+Sg+Loc
 SG-COM_IN ; !!= * @CODE@	+Sg+Com
 ESS/PAR ;   !!= * @CODE@	+Ess
 PL-NOM ;    !!= * @CODE@	+Pl+Nom
 PL-OBL ;    !!= * @CODE@	+Pl+Gen
 VOWEL-FINAL-STEM-PX ;

!LEXICON N_TERHI
!+N: NMN_TERHI ;
LEXICON NMN_TERHI
! terhi:terhi
!! * Yaml: __Prop-terhi__
 SG-NOM ;  !!= * @CODE@ +Sg+Nom
 SG-ABE/ACC/GEN ; !!= * @CODE@	+Sg+Gen
:%^1VOW%^V2VVʹje SG-ILL ; !!= * @CODE@	+Sg+Ill: terhiiʹje
:ʹžže SG-ILL ; !!= * @CODE@	+Sg+Ill: terhiʹžže
 SG-LOC ;    !!= * @CODE@	+Sg+Loc
 SG-COM_IN ; !!= * @CODE@	+Sg+Com
 ESS/PAR ;   !!= * @CODE@	+Ess
 PL-NOM ;    !!= * @CODE@	+Pl+Nom
 PL-OBL ;    !!= * @CODE@	+Pl+Gen
 VOWEL-FINAL-STEM-PX ;

!LEXICON N_JOUSTE
!+N: NMN_JOUSTE ;
LEXICON NMN_JOUSTE
! jouste:jouste
!! * Yaml: __Prop-jouste__
 SG-NOM ;  !!= * @CODE@ +Sg+Nom
 SG-ABE/ACC/GEN ; !!= * @CODE@	+Sg+Gen
:%^1VOW%^V2VVʹje SG-ILL ; !!= * @CODE@	+Sg+Ill: jousteeʹje
:ʹžže SG-ILL ; !!= * @CODE@	+Sg+Ill: jousteʹžže
 SG-LOC ;    !!= * @CODE@	+Sg+Loc
 SG-COM_IN ; !!= * @CODE@	+Sg+Com
 ESS/PAR ;   !!= * @CODE@	+Ess
 PL-NOM ;    !!= * @CODE@	+Pl+Nom
 PL-OBL ;    !!= * @CODE@	+Pl+Gen
 VOWEL-FINAL-STEM-PX ;

LEXICON N_RADIO !!= * @CODE@ radio:radio
+N: NMN_RADIO ;
LEXICON NMN_RADIO
!! * Yaml: __N-radio__
 SG-NOM ;	    !!= * @CODE@ (TSA-1) +Sg+Nom:
 SG-ABE/ACC/GEN ;   !!= * @CODE@ (=TSA-2)
:%^1VOW%^V2VVʹje SG-ILL ;	    !!= * @CODE@ (TSA-3) +Sg+Ill:
+Use/NG: SG-ILL ;   !!= * @CODE@ (TSA-3) +Sg+Ill:
 SG-LOC ;	    !!= * @CODE@ ()
 SG-COM_IN ;	    !!= * @CODE@ (=TSA-4)
 ESS/PAR ; 	    !!= * @CODE@ ()
 PL-NOM ;	    !!= * @CODE@ (TSA-2) +Pl+Nom:
 PL-OBL ;	    !!= * @CODE@ (TSA-4) +Pl+Gen: 
!FIX-DIM
 VOWEL-FINAL-STEM-PX ;

!LEXICON N_OULU !!= * @CODE@ oulu:oulu
!+N: NMN_OULU ;
LEXICON NMN_OULU
!! * Yaml: __N-oulu__
 SG-NOM ;	    !!= * @CODE@ (TSA-1) +Sg+Nom:
 SG-ABE/ACC/GEN ;   !!= * @CODE@ (=TSA-2)
:%^1VOW%^V2VVʹje SG-ILL ;	    !!= * @CODE@ (TSA-3) +Sg+Ill:
+Use/NG: SG-ILL ;   !!= * @CODE@ (TSA-3) +Sg+Ill:
 SG-LOC ;	    !!= * @CODE@ ()
 SG-COM_IN ;	    !!= * @CODE@ (=TSA-4)
 ESS/PAR ; 	    !!= * @CODE@ ()
 PL-NOM ;	    !!= * @CODE@ (TSA-2) +Pl+Nom:
 PL-OBL ;	    !!= * @CODE@ (TSA-4) +Pl+Gen: 
!FIX-DIM
 VOWEL-FINAL-STEM-PX ;

LEXICON N_CHEE !!= * @CODE@ čee:čẹẹ
+N: NMN_CHEE ;
LEXICON NMN_CHEE
!! * Yaml: __N-chee__
: SG-NOM ;	    !!= * @CODE@ 
:i SG-NOM ;	    !!= * @CODE@ 
 SG-ABE/ACC/GEN ;   !!= * @CODE@ 
:ʹe SG-ILL ;	    !!= * @CODE@ 
 SG-LOC ;	    !!= * @CODE@ 
 SG-COM_IN ;	    !!= * @CODE@ 
 ESS/PAR ; 	    !!= * @CODE@ 
 PL-NOM ;	    !!= * @CODE@ (TSA-2) +Pl+Nom:
 PL-OBL ;	    !!= * @CODE@ (TSA-4) +Pl+Gen: 
!FIX-DIM

!LEXICON N_HYPOTEEQS !!= * @CODE@ hypoteeʹs:hypotẹẹs
!+N: NMN_HYPOTEEQS ;
!LEXICON NMN_HYPOTEEQS
!! * Yaml: __N-hypotees__
!:%^PAL SG-NOM ;	    !!= * @CODE@  +Sg+Nom:
!:%^PAL SG-ABE/ACC/GEN ;   !!= * @CODE@ 
!: E-STEM_SG-ILL ;	    !!= * @CODE@  +Sg+Ill:
!:%^PAL%>e SG-LOC ;	    !!= * @CODE@ 
!:%^PAL SG-COM_IN ;	    !!= * @CODE@ 
!:%^PAL%>e ESS/PAR ; 	    !!= * @CODE@ 
!:%^PAL PL-NOM ;	    !!= * @CODE@  +Pl+Nom:
!:%^PAL PL-OBL ;	    !!= * @CODE@  +Pl+Gen: 
!FIX-DIM

LEXICON N_ENERGII !!= * @CODE@ energii:energi
+N: NMN_ENERGII ;
LEXICON NMN_ENERGII
!! ** Yaml: __N-energii__
!! THIS NEEDS CHECKING
+Use/NG:i SG-NOM ;           !!= * @CODE@ (TSA-1) +Sg+Nom: energii
+Use/NG:i SG-ABE/ACC/GEN	    ;   !!= * @CODE@ (=TSA-2)
+Use/NG:ia SG-ILL ;	        !!= * @CODE@ (TSA-3) +Sg+Ill: energiia
+Use/NG:i SG-LOC ;	    !!= * @CODE@ ()
+Use/NG:i SG-COM_N ;        !!= * @CODE@ (=TSA-4)
+Use/NG:i ESS/PAR ;          !!= * @CODE@ ()
+Use/NG:i PL-NOM ;           !!= * @CODE@ (TSA-2) +Pl+Nom: energii
+Use/NG:i PL-OBL ;           !!= * @CODE@ (TSA-4) +Pl+Gen:
!FIX-DIM
:a N_BIOLOGIA ;
:i A_DER/LAZH ;



!LEXICON N_OBL
!+N+Sg+Gen: K ;
!+N+Sg+Acc: K ;
!+N+Sg+Ill:%>a K ;
!+N+Sg+Loc:%>est K ;
!+N+Sg+Com:%>in K ;
!+N+Ess:%>en K ; ! ess and prt without
!+N+Par:%>ed K ;
!+N+Sg+Abe:%>tää K ;

!+N+Pl+Nom: K ;
!+N+Pl+Gen:%>i K ;
!+N+Pl+Acc:%>id K ;
!+N+Pl+Ill:%>id K ;
!+N+Pl+Loc:%>in K ;
!+N+Pl+Com:%>ivuiʹm K ;
!+N+Pl+Abe:%>itää K ;

LEXICON N_NALLSHEM !!= * @CODE@ čââʹlmteʹm:čââʹlmtẹ%^1VOWm
+N: NMN_NALLSHEM ;
LEXICON NMN_NALLSHEM
!! 292-295
!! ** Yaml: __A-chaalmtem__
!!NumContLex="650"
:%^PAL SG-NOM ;
+Use/SpellNoSugg: SG-NOM ;
:%^V2VV%^PAL SG-ABE/ACC/GEN ;
:%{XC%}%^C2CC%>a SG-ILL ;
:%^V2VV%^PAL%>e SG-LOC ;
:%^V2VV%^PAL SG-COM_IN ;
:%^V2VV%^PAL%>e ESS/PAR ; ! CHECKME
:%^V2VV%^PAL PL-NOM ;
:%^V2VV%^PAL PL-OBL ;

:%{XC%}%^C2CC E-STEM-PX-RETAIN-WITHOUT-PAL ;
:%^PAL%{XC%}%^C2CC E-STEM-PX-RETAIN-WITH-PAL ;
:%^PAL E-STEM-PX-ALLEGRO ; ! hoʹzjeʹnstan
+Use/NG:%^V2VV%^PAL E-STEM-PX-ALLEGRO ; ! hoʹzjeeʹnstan
:%^V2VV E-STEM-PX-WEAKEN-WITHOUT-PAL ;
:%^V2VV%^PAL E-STEM-PX-WEAKEN-WITH-PAL ;
:%^V2VV%^PAL E-STEM-PX-WEAKEN-WITH-PAL_PL-OBL ;
:%^PAL%{XC%}%^C2CC E-STEM-PX-STRENGTHEN-WITH-PAL ;
:%{XC%}%^C2CC E-STEM-PX-STRENGTHEN-WITHOUT-PAL ;


LEXICON N_HOQZJEQN !!= * @CODE@ čââʹlmteʹm:čââʹlmtẹ%^1VOWm
+N: NMN_HOQZJEQN ;
LEXICON NMN_HOQZJEQN
!! 292-295
!! * Yaml: __A-chaalmtem__
!!NumContLex="650"
:%^PAL SG-NOM ;
:%^V2VV%^PAL SG-ABE/ACC/GEN ;
:%{XC%}%^C2CC%>a SG-ILL ; ! hoʹzjenna
:%^V2VV%^PAL%>e SG-LOC ;
:%^V2VV%^PAL SG-COM_IN ;
:%^V2VV%^PAL%>e ESS/PAR ; ! CHECKME
:%^V2VV%^PAL PL-NOM ;
:%^V2VV%^PAL PL-OBL ;

:%{XC%}%^C2CC E-STEM-PX-RETAIN-WITHOUT-PAL ;
:%^PAL%{XC%}%^C2CC E-STEM-PX-RETAIN-WITH-PAL ;
:%^PAL E-STEM-PX-ALLEGRO ; ! hoʹzjeʹnstan
+Use/NG:%^V2VV%^PAL E-STEM-PX-ALLEGRO ; ! hoʹzjeeʹnstan
:%^V2VV E-STEM-PX-WEAKEN-WITHOUT-PAL ;
:%^V2VV%^PAL E-STEM-PX-WEAKEN-WITH-PAL ;
:%^V2VV%^PAL E-STEM-PX-WEAKEN-WITH-PAL_PL-OBL ;
:%^PAL%{XC%}%^C2CC E-STEM-PX-STRENGTHEN-WITH-PAL ;
:%{XC%}%^C2CC E-STEM-PX-STRENGTHEN-WITHOUT-PAL ;


!! !!Stem types from the grammar

!! ''These are still not fixed.''


LEXICON N_PRSPRC-EEI !!= * @CODE@ tuõđšteei:tueʹjjee
+N: NMN_PRSPRC-EEI ;
LEXICON NMN_PRSPRC-EEI !!= * @CODE@ tuõđšteei:tueʹjjee
!! tuõđšteei:tueʹjjee
!! * Yaml: __N-tuodhshteei__
+Use/NG:ʹjj SG-NOM ;
:i SG-NOM ;
+Use/NG:ʹj SG-ABE/ACC/GEN-PL-NOM ;
:i SG-ABE/ACC/GEN-PL-NOM ;
:j%^VV2V%>%{ʼØ%}ja SG-ILL ; ! ǨK 2017-02-20

+Use/NG:%>%{ʼØ%}ja SG-ILL ;
:%>ʹje SG-LOC ;
:%>ʹj SG-COM_IN/PL-OBL ;
:%>ʹjje ESS/PAR ; !     CHECKME 2017-02-01
+Use/NG:%>ʹje ESS/PAR ;
+Use/NG:%>%{ʼØ%}je ESS/PAR ;
+Use/NG:%>%{ʼØ%}ja ESS/PAR ;
+Der/Dimin:%>%{ʼØ%}j N_KUYLAZH ;


!LEXICON N_MAETTJUMUSH
!+N:%^Pen%^C2CC NMN_MAINSTUMMUSH ;
!+N+Err/Orth: SG-NOM ;
!+N+Err/Orth:š%>â ESS/PAR ;
!+N+Err/Orth: NMN_OBL-SAJOS ;

!! Class 5 according to Feist 152
!! !!k-stems

LEXICON N_SAJOS
+N: NMN_SAJOS ;
LEXICON NMN_SAJOS
! gradation: yes
!! stemtype 
!! * Yaml: __N-chaustok__
: SG-NOM ;
:%>â ESS/PAR ; 
:%{XC%}%^C2CC%>â ESS/PAR ; 
: NMN_OBL-SAJOS ;


!! Class 6 according to Feist 153-154
!! PRESENT PARTICIPLES
LEXICON N_PRSPRC-VCC-I !!= * @CODE@ cõggi:cõggi
+N: NMN_PRSPRC-VCC-I ;
LEXICON NMN_PRSPRC-VCC-I !!= * @CODE@ cõggi:cõggi
! gradation: yes
! is for nouns with ''-est'' +Loc
!! ** Yaml: __N-joovvi__
!! * There are several stem types
!! * cõggi:cõggi
!! NumContLex="1.2"
: SG-NOM ;	       		! cõggi
: SG-ABE/ACC/GEN ;			! cõggi
:%^I2J%>a SG-ILL ;		! cõggja
:%^I2J%>e SG-LOC ;		! cõggjest
:%^I2J SG-COM_IN ;		! cõggjin
:%^I2J%>e ESS/PAR ;  		! cõggjen
:%^V2VV PL-NOM ;		! cõõggi
+Use/NG:%^I2J PL-OBL ;		! cõggi
+Use/NG: PL-NOM ;		! cõggi
:%^V2VV%^I2J PL-OBL ;		! cõõggi
+Der/Dimin:%^I2J  N_KUYLAZH ;
:%^I2J VOONYS-STEM-PX ; !!= * @CODE@ võnns-


!! participles in -I from verbs in -âd
LEXICON NOM-AG_YD
: SG-NOM ;	       			! suõskki
: SG-ABE/ACC/GEN ;	! 
:%^I2J%>a SG-ILL ;    		! suõskkja
:%^I2J%>e SG-LOC ;
:%^I2J SG-COM_IN ;
:%^I2J%>e ESS/PAR ; ! ess and prt without
:%^XYY2XY PL-NOM ;				! suõski
+Use/NG: PL-NOM ;				! suõskki
:%^XYY2XY%^I2J PL-OBL ;			! suõskji
+Use/NG:%^I2J PL-OBL ;			! suõskkji
+Der/Dimin:%^I2J  N_KUYLAZH ;
:%^I2J VOONYS-STEM-PX ; !!= * @CODE@ võnns-

LEXICON NOM-AG_YD_NO-PL-NOM
:%^XYY2XY PL-NOM ;				! suõski
:%^XYY2XY%^I2J PL-OBL ;	! suõskji
+Use/NG: PL-NOM ;	! suõskki
+Use/NG:%^I2J PL-OBL ;	! suõskkji


LEXICON N_PRSPRC-VVCC-I !!= * @CODE@ jõõvvi:jõõvvi
+N: NMN_PRSPRC-VVCC-I ;
LEXICON NMN_PRSPRC-VVCC-I !!= * @CODE@ jõõvvi:jõõvvi
! gradation: yes
! is for nouns with ''-est'' +Loc
!! ** Yaml: __N-joovvi__
!! * There are several stem types
!! * jõõvvi:jõõvvi
!! NumContLex="1.2"
: SG-NOM ;	       		!!= * @CODE@ (1) jõõvvi
: SG-ABE/ACC/GEN ;		!!= * @CODE@ (2) jõõvvi
:%^I2J%>a SG-ILL ;		!!= * @CODE@ jõõvvja
:%^I2J%>e SG-LOC ;		!!= * @CODE@ jõõvvjest
:%^I2J SG-COM_IN ;		!!= * @CODE@ jõõvvjin
:%^I2J%>e ESS/PAR ;  		!!= * @CODE@ jõõvvjen
:%^CC2C PL-NOM ;		!!= * @CODE@ jõõvi
:%^CC2C%^I2J PL-OBL ;		!!= * @CODE@ jõõvji
+Use/NG:%^I2J PL-OBL ;	!!= * @CODE@ jõõvvji
+Use/NG: PL-NOM ;		!!= * @CODE@ jõõvvi
+Der/Dimin:%^I2J  N_KUYLAZH ;
:%^I2J VOONYS-STEM-PX ; !!= * @CODE@ võnns-

LEXICON N_PRSPRC-VVKK-I !!= * @CODE@ lookki:lookki
+N: NMN_PRSPRC-VVKK-I ;
LEXICON NMN_PRSPRC-VVKK-I !!= * @CODE@ lookki:lookki
! gradation: yes
! is for nouns with ''-est'' +Loc
!! ** Yaml: __lookk__
!! * There are several stem types
!! * lookki:lookki
!! NumContLex="1.2"
: SG-NOM ;	       		! lookki
: SG-ABE/ACC/GEN ;		! lookki
:%^I2J%>a SG-ILL ;		! lookkja
:%^I2J%>e SG-LOC ;		! lookkjest
:%^I2J SG-COM_IN ;		! lookkjin
:%^I2J%>e ESS/PAR ;   		! lookkjen
:%^KK2GG PL-NOM ;		! looǥǥi
:%^I2J PL-OBL ;		! lookkji
+Use/NG: PL-NOM ;		! lookki
+Use/NG:%^KK2GG%^I2J PL-OBL ;		! looǥǥji
+Der/Dimin:%^I2J  N_KUYLAZH ;
:%^I2J VOONYS-STEM-PX ; !!= * @CODE@ võnns-


LEXICON N_PRSPRC-VWKK-I !!= * @CODE@ ǩiõssi:ǩiõssi
+N: NMN_PRSPRC-VWKK-I ;
LEXICON NMN_PRSPRC-VWKK-I !!= * @CODE@ ǩiõssi:ǩiõssi
! gradation: yes
! is for nouns with ''-est'' +Loc
!! ** Yaml: __N-joovvi__
!! * There are several stem types
!! * sirddi:sirddi
!! NumContLex="1.2"
: SG-NOM ;	       		! ǩiõssi
: SG-ABE/ACC/GEN ;    		! ǩiõssi
:%^I2J%>a SG-ILL ;		! ǩiõssja
:%^I2J%>e SG-LOC ;		! ǩiõssjest
:%^I2J SG-COM_IN ;		! ǩiõssjin
:%^I2J%>e ESS/PAR ;  		! ǩiõssjen
:%^KK2GG PL-NOM ;             ! ǩiõzzi
:%^I2J PL-OBL ;             	! ǩiõssji
+Use/NG: PL-NOM ;      	! ǩiõssi
+Use/NG:%^KK2GG%^I2J PL-OBL ;      ! ǩiõzzji
+Der/Dimin:%^I2J  N_KUYLAZH ;
:%^I2J VOONYS-STEM-PX ; !!= * @CODE@ võnns-

LEXICON N_PRSPRC-VWCC-I !!= * @CODE@ vuõlli:vuõlli
+N: NMN_PRSPRC-VWCC-I ;
LEXICON NMN_PRSPRC-VWCC-I !!= * @CODE@ vuõlli:vuõlli
! gradation: yes
! is for nouns with ''-est'' +Loc
!! ** Yaml: __N-vuolli__
!! * There are several stem types
!! * vuõlli:vuõlli
!! NumContLex="1.2"
: SG-NOM ;
: SG-ABE/ACC/GEN ;
:%^I2J%>a SG-ILL ;
:%^I2J%>e SG-LOC ;
:%^I2J SG-COM_IN ;
:%^I2J%>e ESS/PAR ; ! ess and prt without
:%^CC2C PL-NOM ;
:%^I2J PL-OBL ;
+Der/Dimin:%^I2J  N_KUYLAZH ;
:%^I2J VOONYS-STEM-PX ; !!= * @CODE@ võnns-

LEXICON N_PRSPRC-VWCCC-I !!= * @CODE@ kuõʹddi:kuõʹdˈdi
+N: NMN_PRSPRC-VWCCC-I ;
LEXICON NMN_PRSPRC-VWCCC-I !!= * @CODE@ kuõʹddi:kuõʹdˈdi
! gradation: yes
! is for nouns with ''-est'' +Loc
!! ** Yaml: __N-vuolli__
!! * There are several stem types
!! * vuõlli:vuõlli
!! NumContLex="1.2"
: SG-NOM ;
: SG-ABE/ACC/GEN ;
:%^I2J%>a SG-ILL ;
:%^I2J%>e SG-LOC ;
:%^I2J SG-COM_IN ;
:%^I2J%>e ESS/PAR ; ! ess and prt without
:%^CCC2CC PL-NOM ;
:%^I2J PL-OBL ;
+Use/NG:%^CCC2CC%^I2J PL-OBL ;
+Der/Dimin:%^I2J  N_KUYLAZH ;
:%^I2J VOONYS-STEM-PX ; !!= * @CODE@ võnns-


LEXICON N_PRSPRC-VWXYY-I !!= * @CODE@ suõskki:suõskki
+N: NMN_PRSPRC-VWXYY-I ;
LEXICON NMN_PRSPRC-VWXYY-I !!= * @CODE@ suõskki:suõskki
! is for nouns with ''-est'' +Loc
! gradation: yes
!! ** Yaml: __suoskki__

: SG-NOM ;	       			! suõskki
: SG-ABE/ACC/GEN ;	! 
:%^I2J%>a SG-ILL ;    		! suõskkja
:%^I2J%>e SG-LOC ;
:%^I2J SG-COM_IN ;
:%^I2J%>e ESS/PAR ; ! ess and prt without
+Use/NG: PL-NOM ;				! suõskki
:%^I2J PL-OBL ;			! suõskkji
:%^Pen%^XYY2XY PL-NOM ;				! suõski
+Use/NG:%^Pen%^XYY2XY%^I2J PL-OBL ;	! suõskji
+Der/Dimin:%^I2J  N_KUYLAZH ;
:%^I2J VOONYS-STEM-PX ; !!= * @CODE@ võnns-

!! participles in -AI from verbs in -ad
LEXICON  NOM-AG_AD
: SG-NOM ; !!= * @CODE@
: SG-ABE/ACC/GEN ; !!= * @CODE@
:%^RmVow%^I2J%>a SG-ILL ; !!= * @CODE@
:%^RmVow%^I2J%>e SG-LOC ; !!= * @CODE@
:%^RmVow%^I2J SG-COM_IN ; !!= * @CODE@
:%^I2J%>e ESS/PAR ; !!= * @CODE@
:%^RmVow%^I2J PL-OBL ; !!= * @CODE@
+Use/NG: PL-NOM ; !!= * @CODE@
LEXICON  NOM-AG_AD_NO-PL-NOM
: PL-NOM ; !!= * @CODE@
+Use/NG:%^RmVow%^I2J PL-OBL ; !!= * @CODE@
+Der/Dimin:%^I2J  N_KUYLAZH ;
:%^I2J VOONYS-STEM-PX ; !!= * @CODE@ võnns-


LEXICON N_PRSPRC-VCC-AI !!= * @CODE@ kåččai:kåččai
+N: NMN_PRSPRC-VCC-AI ;
LEXICON NMN_PRSPRC-VCC-AI !!= * @CODE@ kåččai:kåččai
! gradation: yes
!! ** Yaml: __kachchai__
!! * There are several stem types
!! * 
!! NumContLex="
: SG-NOM ; !!= * @CODE@
: SG-ABE/ACC/GEN ; !!= * @CODE@
:%^RmVow%^I2J%>a SG-ILL ; !!= * @CODE@
:%^RmVow%^I2J%>e SG-LOC ; !!= * @CODE@
:%^RmVow%^V2VV SG-COM_IN ; !!= * @CODE@
:%^I2J%>e ESS/PAR ; !!= * @CODE@
:%^Pen%^V2VV PL-NOM ; !!= * @CODE@
:%^RmVow%^I2J PL-OBL ; !!= * @CODE@
+Use/NG: PL-NOM ; !!= * @CODE@
+Use/NG:%^Pen%^V2VV%^RmVow%^I2J PL-OBL ; !!= * @CODE@
+Der/Dimin:%^I2J  N_KUYLAZH ;
:%^I2J VOONYS-STEM-PX ; !!= * @CODE@ võnns-

LEXICON N_PRSPRC-VVCC-AI !!= * @CODE@ peellai:peellai
+N: NMN_PRSPRC-VVCC-AI ;
LEXICON NMN_PRSPRC-VVCC-AI !!= * @CODE@ peellai:peellai
! gradation: yes
!! ** Yaml: __paassai__
!! * There are several stem types
!! * 
!! NumContLex="
: SG-NOM ; !!= * @CODE@ Sg.Nom.Indef: peellai 
: SG-ABE/ACC/GEN ; !!= * @CODE@
:%^RmVow%^I2J%>a SG-ILL ; !!= * @CODE@ Sg.Ill.Indef: peellja
:%^RmVow%^I2J%>e SG-LOC ; !!= * @CODE@
:%^RmVow%^V2VV SG-COM_IN ; !!= * @CODE@
:%^I2J%>e ESS/PAR ; !!= * @CODE@
:%^Pen%^CC2C PL-NOM ; !!= * @CODE@ Pl.Nom.Indef: peelai
:%^RmVow%^I2J PL-OBL ; !!= * @CODE@
+Use/NG: PL-NOM ; !!= * @CODE@
+Use/NG:%^Pen%^CC2C%^RmVow%^I2J PL-OBL ; !!= * @CODE@
+Der/Dimin:%^I2J  N_KUYLAZH ;
:%^I2J VOONYS-STEM-PX ; !!= * @CODE@ võnns-

LEXICON N_PRSPRC-VVKK-AI !!= * @CODE@ pååssai:pååssai
+N: NMN_PRSPRC-VVKK-AI ;
LEXICON NMN_PRSPRC-VVKK-AI !!= * @CODE@ pååssai:pååssai
! gradation: yes
!! ** Yaml: __paassai__
!! * There are several stem types
!! * 
!! NumContLex="
: SG-NOM ; !!= * @CODE@ Sg.Nom.Indef: pååssai 
: SG-ABE/ACC/GEN ; !!= * @CODE@
:%^RmVow%^I2J%>a SG-ILL ; !!= * @CODE@ Sg.Ill.Indef: pååssja
:%^RmVow%^I2J%>e SG-LOC ; !!= * @CODE@
:%^RmVow%^I2J SG-COM_IN ; !!= * @CODE@
:%^I2J%>e ESS/PAR ; !!= * @CODE@
:%^Pen%^KK2GG PL-NOM ; !!= * @CODE@ Pl.Nom.Indef: pååzzai
:%^RmVow%^I2J PL-OBL ; !!= * @CODE@
+Use/NG: PL-NOM ; !!= * @CODE@
+Use/NG:%^Pen%^KK2GG%^RmVow%^I2J PL-OBL ; !!= * @CODE@
+Der/Dimin:%^I2J  N_KUYLAZH ;
:%^I2J VOONYS-STEM-PX ; !!= * @CODE@ võnns-

LEXICON N_PRSPRC-VXYY-AI !!= * @CODE@ särnnai:särnnai
+N: NMN_PRSPRC-VXYY-AI ;
LEXICON NMN_PRSPRC-VXYY-AI !!= * @CODE@ särnnai:särnnai
! is for nouns with ''-est'' +Loc
! gradation: yes
!! ** Yaml: __sarnnai__
!! * There are several stem types
!! * särnnai:särnnai
!! NumContLex="
: SG-NOM ;
:%^Pen%^V2VV%^Pen%^XYY2XY SG-ABE/ACC/GEN ;
:%^RmVow%^I2J%>a SG-ILL ;
:%^RmVow%^I2J%>e SG-LOC ;
:%^Pen%^V2VV%^Pen%^XYY2XY%^RmVow%^I2J SG-COM_IN ;
:%^RmVow%^I2J%>e ESS/PAR ; ! ess and prt without
:%^Pen%^V2VV%^Pen%^XYY2XY SG-ABE ;
:%^Pen%^V2VV%^Pen%^XYY2XY PL-NOM ;
:%^Pen%^V2VV%^Pen%^XYY2XY%^RmVow%^I2J%>i PL-OBL ;
+Der/Dimin:%^I2J  N_KUYLAZH ;
:%^I2J VOONYS-STEM-PX ; !!= * @CODE@ võnns-


LEXICON N_PRSPRC-VWCC-AI !!= * @CODE@ vuejjai:vuejjai
+N: NMN_PRSPRC-VWCC-AI ;
LEXICON NMN_PRSPRC-VWCC-AI !!= * @CODE@ vuejjai:vuejjai
! is for nouns with ''-est'' +Loc
! gradation: yes
!! ** Yaml: __N-vuejjai__
!! * There are several stem types
!! * vuejjai:vuejjai
!! NumContLex="
: SG-NOM ;	       			! vuejjai
: SG-ABE/ACC/GEN ;	! 
: SG-ACC ;	!
:%^RmVow%^I2J%>a SG-ILL ;    		! vuejjʼja
:%^RmVow%^I2J%>e SG-LOC ;
:%^RmVow%^I2J SG-COM_IN ;
:%^RmVow%^I2J%>e ESS/PAR ; ! ess and prt without
: SG-ABE ;
:%^Pen%^CC2C PL-NOM ;	! vuejai
+Use/NG: PL-NOM ;	! vuejjai
:%^Pen%^CC2C%^RmVow%^I2J%>i PL-OBL ;
+Use/NG:%^RmVow%^I2J%>i PL-OBL ;
+Der/Dimin:%^I2J  N_KUYLAZH ;
:%^I2J VOONYS-STEM-PX ; !!= * @CODE@ võnns-


LEXICON N_PRSPRC-VWKK-AI !!= * @CODE@ reäkkai:reäkkai
+N: NMN_PRSPRC-VWKK-AI ;
LEXICON NMN_PRSPRC-VWKK-AI !!= * @CODE@ reäkkai:reäkkai
! is for nouns with ''-est'' +Loc
! gradation: yes
!! ** Yaml: __N-reakkai__
!! * There are several stem types
!! * reäkkai:reäkkai
!! NumContLex="
: SG-NOM ;	       			! reäkkai
: SG-ABE/ACC/GEN ;	! 
:%^RmVow%^I2J%>a SG-ILL ;    		! reäkkja
:%^RmVow%^I2J%>e SG-LOC ;
:%^RmVow%^I2J SG-COM_IN ;
:%^RmVow%^I2J%>e ESS/PAR ; !
:%^Pen%^XYY2XY PL-NOM ;				! reäǥǥai
+Use/NG: PL-NOM ;				! reäkkai
:%^RmVow%^I2J%>i PL-OBL ;			! reäkkai
+Use/NG:%^Pen%^XYY2XY%^RmVow%^I2J%>i PL-OBL ;	! reäǥǥai
+Der/Dimin:%^I2J  N_KUYLAZH ;
:%^I2J VOONYS-STEM-PX ; !!= * @CODE@ võnns-

LEXICON N_PRSPRC-VWCCC-AI !!= * @CODE@ vuäggai:vuägˈgai
+N: NMN_PRSPRC-VWCCC-AI ;
LEXICON NMN_PRSPRC-VWCCC-AI !!= * @CODE@ vuäggai:vuägˈgai
! is for nouns with ''-est'' +Loc
! gradation: yes
!! ** Yaml: __N-reakkai__
!! * There are several stem types
!! * vuägˈgai:vuägˈgai
!! NumContLex="
: SG-NOM ;	       			! vuägˈgai
: SG-ABE/ACC/GEN ;	! 
:%^RmVow%^I2J%>a SG-ILL ;    		! vuägˈgja
:%^RmVow%^I2J%>e SG-LOC ;
:%^RmVow%^I2J SG-COM_IN ;
:%^RmVow%^I2J%>e ESS/PAR ; !
:%^Pen%^XYY2XY PL-NOM ;				! vuäggai
+Use/NG: PL-NOM ;				! vuägˈgai
:%^RmVow%^I2J%>i PL-OBL ;			! vuägˈgai
+Use/NG:%^Pen%^XYY2XY%^RmVow%^I2J%>i PL-OBL ;	! vuäggai
+Der/Dimin:%^I2J  N_KUYLAZH ;
:%^I2J VOONYS-STEM-PX ; !!= * @CODE@ võnns-

LEXICON N_PRSPRC-VWXYY-AI !!= * @CODE@ meälttai:meälttai
+N: NMN_PRSPRC-VWXYY-AI ;
LEXICON NMN_PRSPRC-VWXYY-AI !!= * @CODE@ meälttai:meälttai
! is for nouns with ''-est'' +Loc
! gradation: yes
!! ** Yaml: __sarnnai__
!! * There are several stem types
!! * meälttai:meälttai
!! NumContLex="
: SG-NOM ;	       			! meälttai
: SG-ABE/ACC/GEN ;	! 
:%^RmVow%^I2J%>a SG-ILL ;    		! meälttja
:%^RmVow%^I2J%>e SG-LOC ;
:%^RmVow%^I2J SG-COM_IN ;
:%^RmVow%^I2J%>e ESS/PAR ; ! ess and prt without
:%^Pen%^XYY2XY PL-NOM ;				! meältai
+Use/NG: PL-NOM ;				! meälttai
:%^RmVow%^I2J%>i PL-OBL ;			! meälttai
+Use/NG:%^Pen%^XYY2XY%^RmVow%^I2J%>i PL-OBL ;	! meältai
+Der/Dimin:%^I2J  N_KUYLAZH ;
:%^I2J VOONYS-STEM-PX ; !!= * @CODE@ võnns-

LEXICON N_ZHEEVAI !!= * @CODE@ žeevai:žẹẹvai
+N: NMN_ZHEEVAI ;
LEXICON NMN_ZHEEVAI !!= * @CODE@ žeevai:žẹẹvai
! is for nouns with ''-est'' +Loc
! gradation: no
!! ** Yaml: __zheevai__
!! NumContLex="
: SG-NOM ;	       			! žẹẹvai
: SG-ABE/ACC/GEN ;	! 
: SG-ACC ;	!
:%^RmVow%^I2J%>a SG-ILL ;    		! žẹẹvja
+Use/NG:%^RmVow%^I2Zero%>ǥa SG-ILL ;    		! žẹẹvǥa
:%^RmVow%^I2J%>e SG-LOC ;
:%^RmVow%^I2J SG-COM_IN ;
:%^RmVow%^I2J%>e ESS/PAR ; ! ess and prt without
:%^Pen%^XYY2XY PL-NOM ;				! žẹẹvai
:%^RmVow%^I2J%>i PL-OBL ;			! žẹẹvai
+Der/Dimin:%^RmVow%^I2J  N_KUYLAZH ;
:%^RmVow%^I2J VOONYS-STEM-PX ; !!= * @CODE@ võnns-

!! participles in -I from verbs in ʹ-ed
LEXICON  NOM-AG_ED
: SG-NOM ; !!= * @CODE@
: SG-ABE/ACC/GEN ; !!= * @CODE@
:%^RmVow%^I2J%>a SG-ILL ; !!= * @CODE@
:%^RmVow%^I2J%>e SG-LOC ; !!= * @CODE@
:%^RmVow%^I2J SG-COM_IN ; !!= * @CODE@
:%^I2J%>e ESS/PAR ; !!= * @CODE@
:%^RmVow%^I2J PL-OBL ; !!= * @CODE@
+Use/NG: PL-NOM ; !!= * @CODE@
+Der/Dimin:%^RmVow%^I2J  N_KUYLAZH ;
:%^RmVow%^I2J VOONYS-STEM-PX ; !!= * @CODE@ võnns-

LEXICON  NOM-AG_ED_NO-PL-NOM
: PL-NOM ; !!= * @CODE@
+Use/NG:%^RmVow%^I2J PL-OBL ; !!= * @CODE@

LEXICON N_PRSPRC-VXYY-I !!= * @CODE@ äjjnõʹstti:äjjnõʹstti
+N: NMN_PRSPRC-VXYY-I ;
LEXICON NMN_PRSPRC-VXYY-I !!= * @CODE@ äjjnõʹstti:äjjnõʹstti
! gradation: yes
! is for nouns with ''-est'' +Loc
!! ** Yaml: __lookk__
!! * There are several stem types
!! * äjjnõʹstti:äjjnõʹstti
!! NumContLex="1.2"
!! * sirddi:sirddi
!! NumContLex="1.2"
: SG-NOM ;	       			! siʹrddi
: SG-ABE/ACC/GEN ;    			! siʹrddi
:%^I2J%>a SG-ILL ;		! siʹrddja
+Use/NG:%^Pen%^PALNo%^I2J%>a SG-ILL ;		! sirddja
:%^I2J%>e SG-LOC ;			! siʹrddjest
:%^CC2C SG-COM_N ;			! siʹrddjin
:%^I2J%>e ESS/PAR ;  			! siʹrddjen
:%^V2VV%^XYY2XY PL-NOM ;             	! siiʹrdi
+Use/NG: PL-NOM ;             	! siʹrddi
: PL-OBL ;             		! siʹrddi
+Use/NG:%^V2VV%^XYY2XY PL-OBL ;       ! siiʹrdi
+Der/Dimin:%^I2J  N_KUYLAZH ;
:%^I2J VOONYS-STEM-PX ; !!= * @CODE@ võnns-

LEXICON N_PRSPRC-VHYY-I !!= * @CODE@ aʹhtti:a%^1VOWhtti
+N: NMN_PRSPRC-VHYY-I ;
LEXICON NMN_PRSPRC-VHYY-I !!= * @CODE@ aʹhtti:a%^1VOWhtti
! gradation: yes
! is for nouns with ''-est'' +Loc
!! * Yaml: __lookk__
!! * There are several stem types
!! * äjjnõʹstti:äjjnõʹstti
!! NumContLex="1.2"
!! * sirddi:sirddi
!! NumContLex="1.2"
: SG-NOM ;	       			! aʹhtti
: SG-ABE/ACC/GEN ;    			! aʹhtti
:%^I2J%>a SG-ILL ;		! aʹhttja
+Err/Orth+Use/NG:%^Pen%^PALNo%^I2J%>a SG-ILL ;		! ahttja
:%^I2J%>e SG-LOC ;			! aʹhttjest
:%^CC2C SG-COM_N ;			! aʹhttjin
:%^I2J%>e ESS/PAR ;  			! aʹhttjen
:%^V2VV%^XYY2VY PL-NOM ;             	! aauʹti
+Use/NG: PL-NOM ;             	! siʹrddi
: PL-OBL ;             		! siʹrddi
+Use/NG:%^V2VV%^XYY2VY PL-OBL ;       ! siiʹrdi
+Der/Dimin:%^I2J  N_KUYLAZH ;
:%^I2J VOONYS-STEM-PX ; !!= * @CODE@ võnns-

LEXICON N_PRSPRC-VWHYY-I !!= * @CODE@ čiõhčči:čiõhčči
+N: NMN_PRSPRC-VWHYY-I ;
LEXICON NMN_PRSPRC-VWHYY-I !!= * @CODE@ čiõhčči:čiõhčči
! gradation: yes
! is for nouns with ''-est'' +Loc
!! * Yaml: __lookk__
!! * There are several stem types
!! * äjjnõʹstti:äjjnõʹstti
!! NumContLex="1.2"
!! * sirddi:sirddi
!! NumContLex="1.2"
: SG-NOM ;	       			! čiõhčči
: SG-ABE/ACC/GEN ;    			! čiõhčči
:%^I2J%>a SG-ILL ;		! čiõhččja
:%^I2J%>e SG-LOC ;			! čiõhččjest
:%^CC2C SG-COM_N ;			! čiõhččjin
:%^I2J%>e ESS/PAR ;  			! čiõhččjen
:%^XYY2VY PL-NOM ;             	! čiõuči
+Use/NG: PL-NOM ;             	! siʹrddi
: PL-OBL ;             		! siʹrddi
+Use/NG:%^XYY2VY PL-OBL ;       ! siiʹrdi
+Der/Dimin:%^I2J  N_KUYLAZH ;
:%^I2J VOONYS-STEM-PX ; !!= * @CODE@ võnns-

LEXICON N_SUQVDDI !!= * @CODE@ suʹvddi:suʹvddi
+N: NMN_SUQVDDI ;
LEXICON NMN_SUQVDDI !!= * @CODE@ suʹvddi:suʹvddi
! gradation: yes
! is for nouns with ''-est'' +Loc
!! ** Yaml: __N-suvddi__
!! * There are several stem types
!! NumContLex="1.2"
:%^PAL SG-NOM ;	       			! suʹvddi
:%^PAL SG-ABE/ACC/GEN ;    			! suʹvddi
:%^PAL%^I2J%>a SG-ILL ;		! suʹvddja
:%^PAL%^I2J%>e SG-LOC ;			! suʹvddjest
:%^PAL%^CC2C SG-COM_N ;			! suʹvddjin
:%^PAL%^I2J%>e ESS/PAR ;  			! suʹvddjen
:%^PAL%^XYY2VY PL-NOM ;             	! suuʹdi
+Use/NG:%^PAL PL-NOM ;             	! suʹvddi
:%^PAL PL-OBL ;             		! suʹvddi
+Use/NG:%^PAL%^XYY2VY PL-OBL ;       ! suuʹdi
+Der/Dimin:%^I2J  N_KUYLAZH ;
:%^I2J VOONYS-STEM-PX ; !!= * @CODE@ võnns-

LEXICON N_LIEQDHDHDHI !!= * @CODE@ lieʹđđi:lieʹđˈđi
+N: NMN_LIEQDHDHDHI ;
LEXICON NMN_LIEQDHDHDHI !!= * @CODE@ lieʹđđi:lieʹđˈđi
! gradation: yes
! is for nouns with ''-est'' +Loc
!! ** Yaml: __N-liedhdhdhi__
!! NumContLex="1.2"
: SG-NOM ;
: SG-ABE/ACC/GEN ;
:%^Pen%^PALNo%^I2J%>a SG-ILL ;
:%^I2J%>e SG-LOC ;
: SG-COM_N ;
:%^I2J%>e ESS/PAR ;
:%^CC2C PL-NOM ;
: PL-OBL ;
+Use/NG: PL-NOM ;
+Use/NG:%^CC2C PL-OBL ;
+Der/Dimin:%^I2J  N_KUYLAZH ;
:%^I2J VOONYS-STEM-PX ; !!= * @CODE@ võnns-

LEXICON N_PRSPRC_VWXYY-I !!= * @CODE@ vueʹstti:vueʹstti
+N: NMN_PRSPRC_VWXYY-I ;
LEXICON NMN_PRSPRC_VWXYY-I !!= * @CODE@ vueʹstti:vueʹstti
! gradation: yes
! is for nouns with ''-est'' +Loc
!! ** Yaml: __lookk__
!! * There are several stem types
!! * vueʹstti:vueʹstti
!! NumContLex="1.2"
: SG-NOM ;
: SG-ABE/ACC/GEN ;
:%^Pen%^PALNo%^I2J%>a SG-ILL ;
:%^I2J%>e SG-LOC ;
: SG-COM_N ;
:%^I2J%>e ESS/PAR ; ! ess and prt without
:%^XYY2XY PL-NOM ;
: PL-OBL ;
+Use/NG: PL-NOM ;
+Use/NG:%^XYY2XY PL-OBL ;
+Der/Dimin:%^I2J  N_KUYLAZH ;
:%^I2J VOONYS-STEM-PX ; !!= * @CODE@ võnns-

LEXICON N_VUOIQNNI !!= * @CODE@ vuõiʹnni:vuõiʹnni
+N: NMN_VUOIQNNI ;
LEXICON NMN_VUOIQNNI !!= * @CODE@ vuõiʹnni:vuõiʹnni
! gradation: yes
! is for nouns with ''-est'' +Loc
!! ** Yaml: __lookk__
!! * There are several stem types
!! * vuõiʹnni:vuõiʹnni
!! NumContLex="1.2"
: SG-NOM ;
: SG-ABE/ACC/GEN ;
:%^Pen%^PALNo%^I2J%>a SG-ILL ;
:%^I2J%>e SG-LOC ;
: SG-COM_N ;
:%^I2J%>e ESS/PAR ; ! ess and prt without
:%^XYY2XY PL-NOM ;
: PL-OBL ;
+Use/NG: PL-NOM ;
+Use/NG:%^XYY2XY PL-OBL ;
+Der/Dimin:%^I2J  N_KUYLAZH ;
:%^I2J VOONYS-STEM-PX ; !!= * @CODE@ võnns-

!! Class 7 according to Feist 154-155
!! !!i-stems
LEXICON N_HOQPPI !!= * @CODE@ hõʹppi:hõʹppi
+N: NMN_HOQPPI ;
LEXICON NMN_HOQPPI !!= * @CODE@ hõʹppi:hõʹppi
! is for nouns with ''-est'' +Loc
! gradation: no
!! ** Yaml: __hoppi__
!! * There are several stem types
!! * hõʹppi:hõʹppi
: SG-NOM ;
: SG-ABE/ACC/GEN ;
:%^I2J%>a SG-ILL ;
+Use/NG:%^UltRmVow%>ǥa SG-ILL ;
:%^I2J%>e SG-LOC ;
:%^I2J SG-COM_IN ;
:%^I2J%>e ESS/PAR ; ! ess and prt without

: PL-NOM ;
:%^I2J PL-OBL ;
+Der/Dimin:%^I2J  N_KUYLAZH ;
:%^I2J VOONYS-STEM-PX ; !!= * @CODE@ võnns-


LEXICON N_VUYPPPAI !!= * @CODE@ vuâppai:vuâpˈp
+N: NMN_VUYPPPAI ;
LEXICON NMN_VUYPPPAI !!= * @CODE@ vuâppai:vuâpˈp
! is for nouns with ''-est'' +Loc
! gradation: no
!! ** Yaml: __vuappai__
!! * There are several stem types
:ai SG-NOM ;
:ai SG-ABE/ACC/GEN-PL-NOM ;
:%>a SG-ILL ;
+Use/NG:%>ǥa SG-ILL ;
:%>%{ʼØ%}j%>e SG-LOC ;
:%>%{ʼØ%}j SG-COM_IN ;
:%>%{ʼØ%}j%>e ESS/PAR ;
: PL-OBL ;! what is this2015-04-29
+Der/Dimin:%>%{ʼØ%}j  N_KUYLAZH ;
:%>%{ʼØ%}j VOONYS-STEM-PX ; !!= * @CODE@ võnns-

LEXICON N_SHUOABYRJ !!= * @CODE@ šuåbârj:šuåbâr
+N: NMN_SHUOABYRJ ;
LEXICON NMN_SHUOABYRJ !!= * @CODE@ šuåbârj:šuåbâr
! gradation: no
!! * Yaml: __shuabarj__
:j SG-NOM ;
:j SG-ABE/ACC/GEN ;
:%^RmVow%>ǥa SG-ILL ;
:%^RmVow%>ǥe SG-LOC ;
:%^RmVow%>ǥ SG-COM_IN ;
:%^RmVow%>ǥe ESS/PAR ; ! ess and prt without

:j PL-NOM ;
:%^RmVow%>ǥ PL-OBL ;
+Der/Dimin:%>ǥ  N_KUYLAZH ;
:%>ǥ VOONYS-STEM-PX ; !!= * @CODE@ võnns-


LEXICON N_OAOAUM !!= * @CODE@ ååum:å%^1VOWumm
+N: NMN_OAOAUM ;
LEXICON NMN_OAOAUM !!= * @CODE@ ååum:å%^1VOWumm
! is for nouns with ''-ast'' +Loc
! gradation: yes
!! ** Yaml: __N-aaum__
!! * There are several stem types
:%^V2VV%^XYY2XY SG-NOM ; !!= *     @CODE@ 
:a SG-ABE/ACC/GEN-PL-NOM ; !!= *	@CODE@ 
:%>%{ʼØ%}j%>a SG-ILL ; !!= *	  @CODE@ 
:a SG-LOC ; !!= *  @CODE@ 
:a SG-COM_IN ; !!= *  @CODE@ 
:%>%{ʼØ%}je ESS/PAR ; !!= * @CODE@ 
:a PL-OBL ; !!= *    @CODE@ 
+Der/Dimin:%>%{ʼØ%}j  N_KUYLAZH ;
:%>%{ʼØ%}j VOONYS-STEM-PX ; !!= * @CODE@ võnns-


LEXICON N_CHUYR !!= * @CODE@ čuâr:čuõrˈr
+N: NMN_CHUYR ;
LEXICON NMN_CHUYR !!= * @CODE@ čuâr:čuõrˈr
! is for nouns with ''-est'' +Loc
! gradation: no
!! ** Yaml: __N-chuar__
!! * There are several stem types
:%^VOWLower%^CCC2C SG-NOM ; !! čuâr
+Use/NG:%^VOWLower%^CCC2C%>as SG-NOM ; !! čuâras
+Use/NG:%^VOWLower%^CCC2C%>aš SG-NOM ; !! čuâraš
:%>u SG-ABE/ACC/GEN-PL-NOM ; !! čuõrˈru
:%^VOWLower%>s%>a SG-ILL ;
+Use/NG:%^VOWLower%>š%>a SG-ILL ;
+Use/NG:%^VOWLower%>ǥ%>a SG-ILL ;
:%>u SG-LOC ;
:%>u SG-COM_IN ;
:%^VOWLower%^CCC2C%>a ESS/PAR ; !! čuâran
:%>u PL-OBL ; !! čuõrˈrui
+Der/Dimin:%^VOWLower%>s N_KUYLAZH ;
+Der/Dimin+Use/NG:%^VOWLower%>š N_KUYLAZH ;
+Der/Dimin+Use/NG:%^VOWLower%>ǥ N_KUYLAZH ;
:%^VOWLower%>s VOONYS-STEM-PX ; !!= * @CODE@ võnns-
+Use/NG:%^VOWLower%>š VOONYS-STEM-PX ; !!= * @CODE@ võnns-
+Use/NG:%^VOWLower%>ǥ VOONYS-STEM-PX ; !!= * @CODE@ võnns-


LEXICON N_KAAMMI !!= * @CODE@ kaammi:kaamm
+N: NMN_KAAMMI ;
LEXICON NMN_KAAMMI !!= * @CODE@ kaammi:kaamm
! is for nouns with ''-est'' +Loc
! gradation: no
!! ** Yaml: __piannai__
!! * There are several stem types
:i SG-NOM ; !! kaammi
:%^VV2V%^VOWLower%^PAL%>e SG-ABE/ACC/GEN-PL-NOM ; !! käʹmme
:%^VV2V%>ǥ%>a SG-ILL ;
:%^VV2V%^VOWLower%^PAL%>e SG-LOC ;
:%^VV2V%^VOWLower%^PAL SG-COM_IN ;
:%>%{ʼØ%}j%>e ESS/PAR ; !! kaammjen
:%^VV2V%^VOWLower%^PAL PL-OBL ; !! käʹmmi

+Der/Dimin:%>ǥõõžž N_SAEQMMLOOZHZHYZH ;



LEXICON N_PIYNNAI !!= * @CODE@ piânnai:piânˈn
+N: NMN_PIYNNAI ;
LEXICON NMN_PIYNNAI !!= * @CODE@ piânnai:piânˈn
! is for nouns with ''-est'' +Loc
! gradation: no
!! ** Yaml: __piannai__
!! * There are several stem types
:%^CCC2CCai SG-NOM ; !! piânnai
:%^PALE%^PAL%>e SG-ABE/ACC/GEN-PL-NOM ; !! pieʹnˈne
:ǥ%>a SG-ILL ;
+Use/NG:%>%{ʼØ%}ja SG-ILL ;
:%^PALE%^PAL%>e SG-LOC ;
+Use/NG:%>%{ʼØ%}j%>e SG-LOC ;
:%^PALE%^PAL SG-COM_IN ;
+Use/NG:%>%{ʼØ%}j SG-COM_IN ;
:%^CCC2CC%>%{ʼØ%}j%>e ESS/PAR ; !! piânnʼjen
:%^PALE%^PAL%> PL-OBL ; !! pieʹnˈn-
+Use/NG:%^PALE%^PAL%>%{ʼØ%}j PL-OBL ; !! pieʹnˈnʼji Correction by Satu 2015-08-12
+Use/NG:%>%{ʼØ%}j PL-OBL ; !! piânˈnʼji

:ǥ VOONYS-STEM-PX ; !!= * @CODE@ võnns-
+Use/NG:%>%{ʼØ%}j VOONYS-STEM-PX ; !!= * @CODE@ võnns-


!! Class 8 according to Feist 155-157


!! Class 9 according to Feist 158
LEXICON N_MEERSAZH !!= * @CODE@ säʹmmlaž:säʹmml
+N: NMN_MEERSAZH ;
LEXICON NMN_MEERSAZH
! gradation: no
!! * Yaml: __A-saemmlazh__
!! säʹmmlaž:säʹmmlaž
+Sg+Nom:až K ;
:a SG-ABE/ACC/GEN ;
:õʹžže SG-ILL ;
:iʹžže SG-ILL ;
:a SG-LOC ;
:a SG-COM_IN ;
:õʹžže ESS/PAR ;
:iʹžže ESS/PAR ;
+Use/NG:e ESS/PAR ;
:a PL-NOM ;
:a PL-OBL ;
+Der/Dimin:õõžž N_SAEQMMLOOZHZHYZH ;
: VOONYS-STEM-PX ; !!= * @CODE@ võnns-

!! Diminutive derivations

LEXICON N_MUORYZH !!= * @CODE@ muõrâž:muõr
+N: NMN_MUORYZH ;
LEXICON NMN_MUORYZH
! gradation: no
!! (2009: 306)
!! * muõrâž:muõr
!! * Yaml: __N-muorazh__
:âž SG-NOM ;
:%^PAL%>e SG-ABE/ACC/GEN ;
:že SG-ILL ;
:%^PAL%>e SG-LOC ;
:%^PAL SG-COM_IN ;
:ž%>e ESS/PAR ;
:%^PAL%>e PL-NOM ;
:%^PAL PL-OBL ;

LEXICON N_MUORYZH-WITHOUT-PAL !!= * @CODE@ paapp-
:âž SG-NOM ;		!!= * @CODE@ paappâž
:že SG-ILL ;	!!= * @CODE@ paappže
:že ESS/PAR ;	 	!!= * @CODE@ paappžen

HatY-STEM-PX-RETAIN ;
: HatY-STEM-PX-WEAKEN ;
+Use/NG: SG-LOC-PX ; !!= * @CODE@ muõrstes
: HatY-STEM-PX-STRENGTHEN ;
+Err/GenreLeudd+Sg+Nom+PxSg1:âž%>am K;  !!= * @CODE@ Leudd 2018-09-20
+Err/GenreLeudd+Sg+Nom+PxSg1:%>ž%>amâ K; !!= * @CODE@ Leudd 2018-09-20
+Err/GenreLeudd+Sg+Nom+PxSg1:âž%>amâ K; !!= * @CODE@ Leudd 2018-09-20

LEXICON N_MUORYZH-WITH-PAL   !!= * @CODE@ paaʹpp-
:%>e SG-ABE/ACC/GEN ;	!!= * @CODE@ paaʹppe
:%>e SG-LOC ;	!!= * @CODE@ paaʹppest
:%>e SG-COM_IN ;	    !!= * @CODE@ paaʹppein
+Use/NG: SG-COM_IN ;	    !!= * @CODE@ paaʹppin
:%>e PL-NOM ;	!!= * @CODE@ paaʹppe
:%>e PL-OBL ;	    !!= * @CODE@ paaʹppei Merja differentiates from regular pl
+Use/NG: PL-OBL ;	    !!= * @CODE@ paaʹppi

: SG-LOC-PX ; !!= * @CODE@ muõʹrstes

LEXICON N_KUUZZYZH-WITHOUT-PAL !!= * @CODE@ paapp-
:âž SG-NOM ;		!!= * @CODE@ paappâž
:%>že SG-ILL ;	!!= * @CODE@ paappže
:%>že ESS/PAR ;	 	!!= * @CODE@ paappžen

HatY-STEM-PX-RETAIN ;
: HatY-STEM-PX-WEAKEN ;
+Use/NG: SG-LOC-PX ; !!= * @CODE@ muõrstes
: HatY-STEM-PX-STRENGTHEN ;

+Err/GenreLeudd+Sg+Nom+PxSg1:âž%>am K;  !!= * @CODE@ Leudd 2018-09-20
+Err/GenreLeudd+Sg+Nom+PxSg1:%>ž%>amâ K; !!= * @CODE@ Leudd 2018-09-20
+Err/GenreLeudd+Sg+Nom+PxSg1:âž%>amâ K; !!= * @CODE@ Leudd 2018-09-20

LEXICON N_KUUZZYZH-WITH-PAL   !!= * @CODE@ kuuʹzz-
:%>e SG-ABE/ACC/GEN ;	!!= * @CODE@ paaʹzze
:%>e SG-LOC ;	!!= * @CODE@ paaʹzzest
:%>e SG-COM_IN ;	    !!= * @CODE@ paaʹzzein
+Use/NG: SG-COM_IN ;	    !!= * @CODE@ paaʹzzin
:%>e PL-NOM ;	!!= * @CODE@ paaʹzze
:%>e PL-OBL ;	    !!= * @CODE@ paaʹzzei Merja differentiates from regular pl
+Use/NG: PL-OBL ;	    !!= * @CODE@ paaʹzzi
+Use/SpellNoSugg: SG-LOC-PX ; !!= * @CODE@ kuuʹzzstes

LEXICON N_KUUZZYZH-WITH-PAL-ALLEGRO
: SG-LOC-PX_ALLEGRO ; !!= * @CODE@ kuʹzstes


LEXICON N_SAEQMMLOOZHZHYZH !!= * @CODE@ säʹmmlõõžžâž:säʹmmlõõžž
+N: NMN_SAEQMMLOOZHZHYZH ;
LEXICON NMN_SAEQMMLOOZHZHYZH
! gradation: no
! allegro: yes
! vowel: high
!! * Yaml: __N-muorazh__
:âž SG-NOM ;
:%^PAL%>e SG-ABE/ACC/GEN ;
:%>%{ʼØ%}že SG-ILL ;
:%^PAL%>e SG-LOC ;
:%^PAL SG-COM_IN ;
:ž%>e ESS/PAR ;
:%^PAL%>e PL-NOM ;
:%^PAL PL-OBL ;

HatY-STEM-PX-RETAIN ;
: HatY-STEM-PX-WEAKEN ;
: HatY-STEM-PX-WEAKEN_LARGO ; !!= * @CODE@ säʹmmlõõžž- Sg_Loc_PxSg1
:%^PAL HatY-STEM-PX-WEAKEN_LARGO ; !!= * @CODE@ säʹmmlõõʹžž- Sg_Loc_PxSg1
:%^VV2V%^PAL%^CC2CAllegro SG-LOC-PX_ALLEGRO ; !!= * @CODE@ säʹmmlõʹž-
:%^VV2V%^CC2CAllegro SG-LOC-PX_ALLEGRO ; !!= * @CODE@ säʹmmlõž-
:%^VV2V HatY-STEM-PX-STRENGTHEN ;

LEXICON N_PRE-PEESSAZH !!= * @CODE@ puälaž:puäl
N_PEESSAZH ;
+N:%^VOWRaiseu SG-ABE/ACC/GEN ;
+N:%^VOWRaiseu SG-LOC ;
+N:%^VOWRaiseu SG-COM_IN ;
+N:%^VOWRaiseu PL-NOM ;
+N:%^VOWRaiseu PL-OBL ;
+N+Use/NG:%^VOWRaiseuž SG-NOM ;
+N+Use/NG:%^VOWRaisež NMN_SG-ILL_E ;
+N+Use/NG:%^VOWRaiseže ESS/PAR ;

LEXICON N_PEESSAZH !!= * @CODE@ piissuž:pẹẹss
!! This is only a partial paradigm
+N: NMN_PEESSAZH ;
LEXICON NMN_PEESSAZH !!= * @CODE@ piissuž:pẹẹss
:až SG-NOM ;
:ž NMN_SG-ILL_E ;
:že ESS/PAR ;
+Err/GenreLeudd+Sg+Nom+PxSg1:ažam K; !!= * @CODE@ Leudd 2018-09-20
+Err/GenreLeudd+Sg+Nom+PxSg1:%>žamâ K; !!= * @CODE@ Leudd 2018-09-20
+Err/GenreLeudd+Sg+Nom+PxSg1:ažamâ K; !!= * @CODE@ Leudd 2018-09-20


LEXICON N_PIISSUZH !!= * @CODE@ piissuž:piiss
+N: NMN_PIISSUZH ;
LEXICON NMN_PIISSUZH
! gradation: no
!! (2009: 310)
!! * piissuž:piiss
!! * Yaml: __N-piissuzh__
:už SG-NOM ;
:u SG-ABE/ACC/GEN ;
:ž NMN_SG-ILL_E ;
:u SG-LOC ;
:u SG-COM_IN ;
:že ESS/PAR ;
:u PL-NOM ;
:u PL-OBL ;

+Err/GenreLeudd+Sg+Nom+PxSg1:ožam K; !!= * @CODE@ Leudd 2018-09-20
+Err/GenreLeudd+Sg+Nom+PxSg1:%>žamâ K; !!= * @CODE@ Leudd 2018-09-20
+Err/GenreLeudd+Sg+Nom+PxSg1:ožamâ K; !!= * @CODE@ Leudd 2018-09-20



LEXICON N_KUYLAZH !!= * @CODE@ kuâlaž:kuâl
+N: NMN_KUYLAZH ;
LEXICON NMN_KUYLAZH
! gradation: no
!! * kuâlaž:kuâl
!! * Yaml: __N-kualazh__
!! kuâla, kuâlže
:až SG-NOM ;
:a SG-ABE/ACC/GEN ;
:ž NMN_SG-ILL_E ;
:a SG-LOC ;
:a SG-COM_IN ;
:ž%>e ESS/PAR ;
:a PL-NOM ;
:a PL-OBL ;
LOAOADDAZH-STEM-PX ;
: LOAOADDAZH-STEM-PX-ALLEGRO ; !!= * @CODE@ This should go to each stem type ERROR

+Err/GenreLeudd+Sg+Nom+PxSg1:ažam K; !!= * @CODE@ Leudd 2018-09-20
+Err/GenreLeudd+Sg+Nom+PxSg1:%>žamâ K; !!= * @CODE@ Leudd 2018-09-20
+Err/GenreLeudd+Sg+Nom+PxSg1:ažamâ K; !!= * @CODE@ Leudd 2018-09-20

LEXICON N_UUQREZH !!= * @CODE@ uuʹrež:uuʹr
+N: NMN_UUQREZH ;
LEXICON NMN_UUQREZH
! gradation: no
!! * Yaml: __N-uurezh__
:ež SG-NOM ;
:e SG-ABE/ACC/GEN ;
:ž NMN_SG-ILL_E ;
:e SG-LOC ;
:e SG-COM_IN ;
:ž%>e ESS/PAR ;
:e PL-NOM ;
:a PL-OBL ;


LEXICON N_JEAQKHKHKHAAZH !!= * @CODE@ jeäʹǩǩääž:jeäʹǩˈǩ
+N: NMN_JEAQKHKHKHAAZH ;
LEXICON NMN_JEAQKHKHKHAAZH
! gradation: no
!! * Yaml: __N-jeakkeaeazh__
:ääž SG-NOM ;
:ää SG-ABE/ACC/GEN ;
:iʹžže SG-ILL ;
:ää SG-LOC ;
:ä SG-COM_IN ;
:iʹžž%>e ESS/PAR ;
:ää PL-NOM ;
:ä PL-OBL ; ! CHECKME



LEXICON N_VONNSAZH !!= * @CODE@ võnnsaž:võnns
+N: NMN_VONNSAZH ;
LEXICON NMN_VONNSAZH
! gradation: no
!! * Yaml: __N-kualazh__
:až SG-NOM ;
:a SG-ABE/ACC/GEN ;
:õʹžže SG-ILL ;
+Use/NG:iʹžže SG-ILL ;
:a SG-LOC ;
:a SG-COM_IN ;
:õʹžže ESS/PAR ;
+Use/NG:iʹžže ESS/PAR ;
:a PL-NOM ;
:a PL-OBL ;


!LEXICON N_JIQLSSI !!= * @CODE@ Jiʹlssi:Jiʹlss
!+N: NMN_JIQLSSI ;
LEXICON NMN_JIQLSSI !!= * @CODE@ Jiʹlssi:Jiʹlssi
: SG-NOM ;
: SG-ABE/ACC/GEN ;
:%^I2J%>a SG-ILL ;
: SG-LOC ;
:%^I2J SG-COM_IN ;
:%^I2J%>e ESS/PAR ; !! Is this correct 2015-09-11
: PL-NOM ;
:%^I2J PL-OBL ;


!LEXICON N_OAQLGA !!= * @CODE@ Ååʹlga:Ååʹlg
!+N: NMN_OAQLGA ;
LEXICON NMN_OAQLGA !!= * @CODE@ Ååʹlga:Ååʹlg
:a SG-NOM ;
:a SG-ABE/ACC/GEN ;
:ž NMN_SG-ILL_E ;
:a SG-LOC ;
:a SG-COM_IN ;
:ž%>e ESS/PAR ; !! Is this correct 2015-09-11
:a PL-NOM ;
:a PL-OBL ;
 LOAOADDAZH-STEM-PX ; 
 LOAOADDAZH-STEM-PX-ALLEGRO ; 

!LEXICON	 N_SINIDA !!= * @CODE@ Sinida:Sinid
!+N: NMN_SINIDA ;
LEXICON NMN_SINIDA !!= * @CODE@ Sinida:Sinid
:a SG-NOM ;
:a SG-ABE/ACC/GEN ;
:õʹžž NMN_SG-ILL_E ;
+Use/NG:iʹžž NMN_SG-ILL_E ;
:a SG-LOC ;
:a SG-COM_IN ;
:õʹžž%>e ESS/PAR ; !! Is this correct 2015-09-11
+Use/NG:iʹžž%>e ESS/PAR ; !! Is this correct 2015-09-11
:a PL-NOM ;
:a PL-OBL ;



LEXICON N_KUUQMPEZH !!= * @CODE@ 
+N: NMN_KUUQMPEZH ;
LEXICON NMN_KUUQMPEZH
! gradation: no
!! * kuuʹmpež:kuuʹmp
!! * Yaml: __N-kuumpezh__
!! 
:ež SG-NOM ;
:e SG-ABE/ACC/GEN-PL-NOM ;
:ž NMN_SG-ILL_E ;
:e SG-LOC ;
: SG-COM_IN ;
:že ESS/PAR ;
:i PL-OBL ;
 LOAOADDAZH-STEM-PX ; 
 LOAOADDAZH-STEM-PX-ALLEGRO ; 

LEXICON N_OOUMAZH !!= * @CODE@ ooumaž:o%^1VOWumm
+N:  NMN_OOUMAZH ;
LEXICON NMN_OOUMAZH
! gradation: no
!! is for nouns with ''-ust'' +Sg+Loc; ''e'' +Sg+Ill;
!! X2 no gradation; no lowering no raising
!! N_GEN1-ILLEX1-LOCE-NOM1X1
!! ** Yaml: __N-ooumazh__
!! * There are several stem types 
!! * ooumaž:ooum

!+N:%^VOWL%^CShort%^VC DenominalAdjsCShort ;

:%^V2VV%^XYY2XY%>až SG-NOM ;
:%>u SG-ABE/ACC/GEN-PL-NOM ;
:%^V2VV%^XYY2XY%>ž NMN_SG-ILL_E ;
:u SG-LOC ;	! oummust
:u SG-COM_IN ;     		! oummuin
: SG-COM_IN ;     		! oummin
:%^V2VV%^XYY2XY%>že ESS/PAR ;

:u PL-OBL ;			! oummui
: PL-OBL ;			! oummi
: VOONYS-STEM-PX ; 
+Err/Orth:%^V2VV%^XYY2XY LOAOADDAZH-STEM-PX ; 
+Err/Orth:%^V2VV%^XYY2XY LOAOADDAZH-STEM-PX-ALLEGRO ; 

LEXICON N_OOUMAZH-PL
+N:u PL-OBL ;			! oummui
+N: PL-OBL ;			! oummi
+N:%^V2VV%^XYY2XY LOAOADDAZH-STEM-PX ; 
+N:%^V2VV%^XYY2XY LOAOADDAZH-STEM-PX-ALLEGRO ; 
+N:%^V2VV%^XYY2XY%>že ESS/PAR ;


!! Class 10 according to Feist 160-161
!!  !!neǩ-stem
LEXICON N_KAADHNEKH !!= * @CODE@ kaađneǩ:kaađnẹ%^1VOWǩ
+N: NMN_KAADHNEKH ;
LEXICON NMN_KAADHNEKH !!= * @CODE@ kaađneǩ:kaađnẹ%^1VOWǩ
!!= * @CODE@ = stemtype 
!! * Yaml: __N-kaadhnekj, N-chaustok__
: SG-NOM ; !! Ǩiõllkaʹlddi. 2017-04-04-05
!! kaađneǩ+N+Sg+Nom __lincense vessel/suitsutusastia__
!!€ kaađnẹ%^1VOWǩ
!!€ kaađne0ǩ
+Use/NG:%{XC%}%^PAL%^C2CC SG-NOM ;
:%{XC%}%^PAL%^C2CC%>e ESS/PAR ; !!= * @CODE@ kaađneʹǩǩe- 
:%{XC%}%^V2VV%^PAL%^C2CC SG-ABE/ACC/GEN ; !!= * @CODE@ kaađneeʹǩǩ
!! kaađneǩ+N+Sg+Gen 
!!€ kaađnẹ%^1VOWǩ%{XC%}%^V2VV%^PAL%^C2CC
!!€ kaađneeʹǩǩ000
:%{XC%}%^PALNo%^C2CC%>a SG-ILL ; !!= * @CODE@ kaađnẹkka
:%{XC%}%^V2VV%^PAL%^C2CC%>e SG-LOC ;
:%{XC%}%^V2VV%^VOWRaise%^PAL%^C2CC SG-COM_IN ; 
!!€ kaađnẹ%^1VOW0ǩ%{XC%}%^V2VV%^VOWRaise%^PAL%^C2CC%>in
!!€ kaađniiʹǩǩ0000%>in
+Use/NG:%{XC%}%^V2VV%^PAL%^C2CC SG-COM_IN ; !!= * @CODE@ kaađneeʹǩǩin
:%{XC%}%^V2VV%^PAL%^C2CC PL-NOM ; !!= * @CODE@ kaađneeʹǩǩ
:%{XC%}%^V2VV%^VOWRaise%^PAL%^C2CC PL-OBL ;
+Use/NG:%{XC%}%^V2VV%^PAL%^C2CC PL-OBL ;

!LEXICON N_KAADHNEKH-PL !!= * @CODE@ kaađneǩ:kaađnẹ%^1VOWǩ
!+N: NMN_KAADHNEKH-PL ;
!LEXICON NMN_KAADHNEKH-PL !!= * @CODE@ kaađneǩ:kaađnẹ%^1VOWǩ
!!= * @CODE@ = stemtype 
!! * Yaml: __N-kaadhnekj, N-chaustok__
!: R ;
!+Use/NG:%{XC%}%^PAL%^C2CC R ;
!:%{XC%}%^PAL%^C2CC%>e ESS/PAR ; !!= * @CODE@ kaađneʹǩǩe- 
!:%{XC%}%^V2VV%^PAL%^C2CC PL-NOM ; !!= * @CODE@ kaađneeʹǩǩ
!:%{XC%}%^V2VV%^VOWRaise%^PAL%^C2CC PL-OBL ;
!+Use/NG:%{XC%}%^V2VV%^PAL%^C2CC PL-OBL ;

!! Sort of like 10
!LEXICON N_VUYSPPOAQD !!= * @CODE@ vuâsppåʹd:vuâsppå%^1VOWd
!+N: NMN_VUYSPPOAQD ;
LEXICON NMN_VUYSPPOAQD !!= * @CODE@ vuâsppåʹd:vuâsppå%^1VOWd
!!= * @CODE@ = stemtype 
!! * Yaml: __N-kaadhnekj, N-chaustok__
:%^PAL SG-NOM ; !! Ǩiõllkaʹlddi. 2017-04-04-05
!! vuâsppåʹd+N+Sg+Nom __Lord/Herra__
!!€ vuâsppå%^1VOW0d%^PAL
!!€ vuâsppå0ʹd0
:%{XC%}%^PAL%^C2CC%>e ESS/PAR ; !!= * @CODE@ kaađneʹǩǩe- 
:%{XC%}%^V2VV%^PAL%^C2CC SG-ABE/ACC/GEN ; !!= * @CODE@ kaađneeʹǩǩ
!! vuâsppåʹd+N+Sg+Gen 
!!€ vuâsppå%^1VOWd%{XC%}%^V2VV%^PAL%^C2CC
!!€ vuâsppååʹdd000
:%{XC%}%^PALNo%^C2CC%>a SG-ILL ; !!= * @CODE@ kaađnekka
:%{XC%}%^V2VV%^PAL%^C2CC%>e SG-LOC ;
:%{XC%}%^V2VV%^VOWRaise%^PAL%^C2CC SG-COM_IN ; 
!!€ vuâsppå%^1VOW0d%{XC%}%^V2VV%^VOWRaise%^PAL%^C2CC%>in
!!€ vuâsppooʹdd0000%>in
:%{XC%}%^V2VV%^PAL%^C2CC PL-NOM ; !!= * @CODE@ vuâsppooʹdd
:%{XC%}%^V2VV%^VOWRaise%^PAL%^C2CC PL-OBL ;



!! Class 11 according to Feist 162
LEXICON N_VISKKYD !!= * @CODE@ viskkâd:viskk
+N: NMN_VISKKYD ;
LEXICON NMN_VISKKYD
:âd SG-NOM ;
:âd SG-ABE/ACC/GEN-PL-NOM ;
:ää SG-ILL ;
:eeʼ SG-LOC ;
:i SG-COM_IN/PL-OBL ;
:ee ESS/PAR ;

!LEXICON N_MOASHSHAD !!= * @CODE@ måššad:måšš
!+N: NMN_MOASHSHAD ;
LEXICON NMN_MOASHSHAD
:ad SG-NOM ;
:ad SG-ABE/ACC/GEN ;
:ää SG-ILL ;
:eeʼ SG-LOC ;
:i SG-COM_IN ;
:ee ESS/PAR ;
:ad PL-NOM ;
:i PL-OBL ;

LEXICON N_AQKHKHED !!= * @CODE@ âʹǩǩed:âʹǩǩ
+N: NMN_AQKHKHED ;
LEXICON NMN_AQKHKHED
:ed SG-NOM ;
:ed SG-ABE/ACC/GEN ;
:ää SG-ILL ;
:eeʼ SG-LOC ;
:i SG-COM_IN ;
:ee ESS/PAR ;
:ed PL-NOM ;
:i PL-OBL ;
! Still needs possession
+Der/Dimin:d N_KUYLAZH ;
+Der/Dimin+N:%>ääž SG-NOM ;
+Der/Dimin+N:%>ää SG-ABE/ACC/GEN ;
+Der/Dimin+N:%>iʹžže SG-ILL ;
+Der/Dimin+N:%>ää SG-LOC ;
+Der/Dimin+N:%>äi SG-COM_IN ;
! partitive and essive missing
+Der/Dimin+N:%>ää PL-NOM ;
+Der/Dimin+N:%>äi PL-OBL ;

!! Class 12 Feist 163


!! !Noun phrase heads
!! !Pl

!LEXICON NMN_SG-ILL_A
!:%>a SG-ILL ;
!+Der/N2A: N2A_CHAECCAI ; !!N»A: 

LEXICON NMN_SG-ILL_E
:%>e SG-ILL ;

LEXICON NMN_SG-ILL_PAL_E
:%^PAL%>e SG-ILL ;

LEXICON NMN_SG-LOC_Y
:%>â SG-LOC ;

!LEXICON NMN_SG-LOC_ZERO
!: SG-LOC ;

!LEXICON NMN_SG-LOC_E
!:%>e SG-LOC ;


LEXICON NMN_ESS_Y
:%>â ESS ;

LEXICON NMN_PAR_Y
:%>â PAR ;

!! !Number and case tags
LEXICON SG-ABE
+Sg+Abe:%>taa K ;
+Sg+Abe:%>tää K ;

LEXICON SG-ABE_tta
!! Used with words like juurd: jurddǥatta
+Sg+Abe:%>tta K ;

LEXICON SG-ACC
+Sg+Acc: K ;

LEXICON SG-COM_IN/PL-OBL
 SG-COM_IN ;
 PL-OBL ;

LEXICON SG-COM_N
!! 
+Sg+Com:%>n K ;

LEXICON SG-COM_IN
+Sg+Com:%>in K ;

LEXICON SG-GEN
+Cmp/SgGen: R ; ! 2016-11-10
+Sg+Gen: K ;

LEXICON SG-ILL
+Sg+Ill: K ;
LEXICON SG-LOC
+Sg+Loc:%>st K ;

LEXICON SG-NOM
+Cmp/SgNom: R ; ! 2016-11-10
+Sg+Nom: K ;

LEXICON ESS/PAR
 ESS ;
 PAR ;

LEXICON ESS
+Ess:n K ;

LEXICON PAR
+Par:d K ;

LEXICON LAT
+Lat:%>as K ;

LEXICON PL-OBL 
PL-OBL_LESS-ABE ;
 PL-ABE ;

LEXICON PL-OBL_LESS-ABE
 PL-ACC ;
 PL-COM ;
 PL-GEN ;
 PL-ILL ;
 PL-LOC ;


LEXICON PL-NOM
+Pl+Nom: K ;
LEXICON PL-GEN
+Cmp/PlGen: R ;
+Pl+Gen:%>i K ;
LEXICON PL-ACC
+Pl+Acc:%>id K ;
LEXICON PL-ILL
+Pl+Ill:%>id K ;
LEXICON PL-LOC
+Pl+Loc:%>in K ;
LEXICON PL-COM
+Pl+Com:%>ivuiʹm K ;
LEXICON PL-ABE
+Pl+Abe:%>itaa K ;
+Pl+Abe:%>itää K ;

!! !!POSSESSIVE DECLENSION
!! !HatY-STEM-PX
LEXICON HatY-STEM-PX-RETAIN
 HatY-STEM-PX-RETAIN-SG ;
 HatY-STEM-PX-RETAIN-PL ;
+Err/GenreLeudd:â SG-NOM ; !!= * @CODE@ Leudd 2018-09-20
LEXICON HatY-STEM-PX-RETAIN-SG
! Adapted from Feist (2010: 175)
+Sg+Nom+PxSg1:%>am K; 
+Sg+Nom+PxSg2:%>ad K ;
+Sg+Nom+PxSg3:%>âs K ;
+Sg+Nom+PxPl1:%>âm K ;
+Sg+Nom+PxPl2:%>âd K ;
+Sg+Nom+PxPl3:%>âz K ;

+Use/NG+Sg+Nom+PxSg1:%>am ASSOC-COLL_IQ33E ; 

+Sg+Abe+PxSg1:%>antaa K ;
+Sg+Abe+PxSg1:%>antää K ;
+Sg+Abe+PxPl1:%>ântaa K ;
+Sg+Abe+PxPl1:%>ântää K ;

+Sg+Acc+PxSg1:%>an K ;
+Sg+Acc+PxPl1:%>ân K ;
+Sg+Gen+PxSg1:%>an K ;
+Sg+Gen+PxPl1:%>ân K ;

+Sg+Gen+PxSg1:%>an ASSOC-COLL_IQ33E ;

LEXICON HatY-STEM-PX-RETAIN-PL
+Pl+Nom+PxSg1:%>an K ;
+Pl+Nom+PxPl1:%>ân K ;

LEXICON HatY-STEM-PX-WEAKEN_LARGO
+Use/NG+Largo: SG-LOC-PX ;
+Err/GenreLeudd:â SG-ABE/ACC/GEN-PL-NOM ; !!= * @CODE@ Leudd 2018-09-20
+Err/GenreLeudd:â SG-COM_N ; !!= * @CODE@ Leudd 2018-09-20

LEXICON HatY-STEM-PX-WEAKEN
 HatY-STEM-PX-WEAKEN-SG ;
 HatY-STEM-PX-WEAKEN-PL ;
DenominalAdjsCShort ;

+Err/GenreLeudd:â SG-ABE/ACC/GEN-PL-NOM ; !!= * @CODE@ Leudd 2018-09-20
+Err/GenreLeudd:â SG-COM_N ; !!= * @CODE@ Leudd 2018-09-20

LEXICON HatY-STEM-PX-WEAKEN-SG
+Sg+Acc+PxSg2:%>ad K ;
+Sg+Acc+PxSg3:%>âs K ;
+Sg+Acc+PxPl2:%>âd K ;
+Sg+Acc+PxPl3:%>âz K ;

+Sg+Gen+PxSg2:%>ad K ;
+Sg+Gen+PxSg3:%>âs K ;
+Sg+Gen+PxPl2:%>âd K ;
+Sg+Gen+PxPl3:%>âz K ;

+Sg+Gen+PxSg2:%>ad ASSOC-COLL_IQ33E ;
+Sg+Gen+PxSg3:%>âs ASSOC-COLL_IQ33E ;


+Sg+Abe+PxSg2:%>adtaa K ;
+Sg+Abe+PxSg2:%>adtää K ;
+Sg+Abe+PxSg3:%>âstaa K ;
+Sg+Abe+PxSg3:%>âstää K ;
+Sg+Abe+PxPl2:%>âdtaa K ;
+Sg+Abe+PxPl2:%>âdtää K ;
+Sg+Abe+PxPl3:%>âztaa K ;
+Sg+Abe+PxPl3:%>âztää K ;

+Use/NG+Sg+Acc+PxSg1:%>an K ;
+Use/NG+Sg+Acc+PxPl1:%>ân K ;
+Use/NG+Sg+Gen+PxSg1:%>an K ;
+Use/NG+Sg+Gen+PxPl1:%>ân K ;

+Use/NG+Sg+Gen+PxSg1:%>an ASSOC-COLL_IQ33E ;
+Use/NG+Sg+Abe+PxSg1:%>antaa K ;
+Use/NG+Sg+Abe+PxSg1:%>antää K ;
+Use/NG+Sg+Abe+PxPl1:%>ântaa K ;
+Use/NG+Sg+Abe+PxPl1:%>ântää K ;

+Sg+Com+PxSg1:%>inan K ;
+Sg+Com+PxSg2:%>inad K ;
+Sg+Com+PxSg3:%>ines K ;
+Sg+Com+PxPl1:%>ineen K ;
+Sg+Com+PxPl2:%>ineed K ;
+Sg+Com+PxPl3:%>ineez K ;

LEXICON HatY-STEM-PX-WEAKEN-PL
+Pl+Abe+PxSg1:%>ääntaa K ;
+Pl+Abe+PxSg1:%>ääntää K ;
+Pl+Abe+PxSg2:%>äädtaa K ;
+Pl+Abe+PxSg2:%>äädtää K ;
+Use/NG+Pl+Abe+PxSg1:%>aantaa K ;
+Use/NG+Pl+Abe+PxSg1:%>aantää K ;
+Use/NG+Pl+Abe+PxSg2:%>aadtaa K ;
+Use/NG+Pl+Abe+PxSg2:%>aadtää K ;
+Pl+Abe+PxSg3:%>eestaa K ;
+Pl+Abe+PxSg3:%>eestää K ;
+Pl+Abe+PxPl1:%>eentaa K ;
+Pl+Abe+PxPl1:%>eentää K ;
+Pl+Abe+PxPl2:%>eedtaa K ;
+Pl+Abe+PxPl2:%>eedtää K ;
+Pl+Abe+PxPl3:%>eeztaa K ;
+Pl+Abe+PxPl3:%>eeztää K ;

+Pl+Acc+PxSg1:%>ään K ;
+Pl+Acc+PxSg2:%>ääd K ;
+Use/NG+Pl+Acc+PxSg1:%>aan K ;
+Use/NG+Pl+Acc+PxSg2:%>aad K ;
+Pl+Acc+PxSg3:%>ees K ;
+Pl+Acc+PxPl1:%>een K ;
+Pl+Acc+PxPl2:%>eed K ;
+Pl+Acc+PxPl3:%>eez K ;

+Pl+Com+PxSg1:%>äänvuiʹm K ;
+Pl+Com+PxSg2:%>äädvuiʹm K ;
+Use/NG+Pl+Com+PxSg1:%>aanvuiʹm K ;
+Use/NG+Pl+Com+PxSg2:%>aadvuiʹm K ;
+Pl+Com+PxSg3:%>eesvuiʹm K ;
+Pl+Com+PxPl1:%>eenvuiʹm K ;
+Pl+Com+PxPl2:%>eedvuiʹm K ;
+Pl+Com+PxPl3:%>eezvuiʹm K ;

+Pl+Gen+PxSg1:%>ään K ;
+Pl+Gen+PxSg2:%>ääd K ;
+Use/NG+Pl+Gen+PxSg1:%>aan K ;
+Use/NG+Pl+Gen+PxSg2:%>aad K ;
+Pl+Gen+PxSg3:%>ees K ;
+Pl+Gen+PxPl1:%>een K ;
+Pl+Gen+PxPl2:%>eed K ;
+Pl+Gen+PxPl3:%>eez K ;

+Pl+Ill+PxSg1:%>ään K ;
+Pl+Ill+PxSg2:%>ääd K ;
+Use/NG+Pl+Ill+PxSg1:%>aan K ;
+Use/NG+Pl+Ill+PxSg2:%>aad K ;
+Pl+Ill+PxSg3:%>ees K ;
+Pl+Ill+PxPl1:%>een K ;
+Pl+Ill+PxPl2:%>eed K ;
+Pl+Ill+PxPl3:%>eez K ;

+Pl+Loc+PxSg1:%>inan K ;
+Pl+Loc+PxSg2:%>inad K ;
+Pl+Loc+PxSg3:%>ines K ;
+Pl+Loc+PxPl1:%>ineen K ;
+Pl+Loc+PxPl2:%>ineed K ;
+Pl+Loc+PxPl3:%>ineez K ;

+Pl+Nom+PxSg2:%>ad K ;
+Pl+Nom+PxSg3:%>âs K ;
+Pl+Nom+PxPl2:%>âd K ;
+Pl+Nom+PxPl3:%>âz K ;

LEXICON HatY-STEM-PX-STRENGTHEN
 HatY-STEM-PX-STRENGTHEN-SG12 ;
 HatY-STEM-PX-STRENGTHEN-ELSE ;

LEXICON HatY-STEM-PX-STRENGTHEN-SG12
+Sg+Ill+PxSg1:%>san K ;
+Sg+Ill+PxSg2:%>sad K ;
LEXICON HatY-STEM-PX-STRENGTHEN-ELSE
+Sg+Ill+PxSg3:%>ses K ;
+Sg+Ill+PxPl1:%>seen K ;
+Sg+Ill+PxPl2:%>seed K ;
+Sg+Ill+PxPl3:%>seez K ;
 HatY-STEM-PX-STRENGTHEN-ESS ;

LEXICON HatY-STEM-PX-STRENGTHEN-ESS
+Ess+PxSg1:%>nan K ;
+Ess+PxSg2:%>nad K ;
+Ess+PxSg3:%>nes K ;
+Ess+PxPl1:%>neen K ;
+Ess+PxPl2:%>need K ;
+Ess+PxPl3:%>neez K ;


!! !A-STEM-PX
LEXICON A-STEM-PX-RETAIN
+Sg+Nom+PxSg1:%>am K ;
+Sg+Nom+PxSg2:%>ad K ;
+Sg+Nom+PxSg3:%>as K ;
+Sg+Nom+PxPl1:%>am K ;
+Sg+Nom+PxPl2:%>ad K ;
+Sg+Nom+PxPl3:%>az K ;

+Use/NG+Sg+Nom+PxSg1:%>am ASSOC-COLL_IQ33E ;

+Sg+Abe+PxSg1:%>antaa K ;
+Sg+Abe+PxSg1:%>antää K ;
+Sg+Abe+PxPl1:%>antaa K ;
+Sg+Abe+PxPl1:%>antää K ;

+Sg+Acc+PxSg1:%>an K ;
+Sg+Acc+PxPl1:%>an K ;
+Sg+Gen+PxSg1:%>an K ;
+Sg+Gen+PxPl1:%>an K ;

+Sg+Gen+PxSg1:%>an ASSOC-COLL_IQ33E ;

+Pl+Nom+PxSg1:%>an K ;
+Pl+Nom+PxPl1:%>an K ;

+Err/GenreLeudd:a SG-NOM ; !!= * @CODE@ Leudd 2018-09-20

LEXICON SG-LOC-PX_ALLEGRO
+Allegro: SG-LOC-PX ;

LEXICON SG-LOC-PX
+Sg+Loc+PxSg1:%>stan K ;
+Sg+Loc+PxSg2:%>stad K ;
+Sg+Loc+PxSg3:%>stes K ;
+Sg+Loc+PxPl1:%>steen K ;
+Sg+Loc+PxPl2:%>steed K ;
+Sg+Loc+PxPl3:%>steez K ;


LEXICON A-STEM-PX-WEAKEN_NG
+Use/NG+Sg+Loc+PxSg1:%>stan K ;
+Use/NG+Sg+Loc+PxSg2:%>stad K ;
+Use/NG+Sg+Loc+PxSg3:%>stes K ;
+Use/NG+Sg+Loc+PxPl1:%>steen K ;
+Use/NG+Sg+Loc+PxPl2:%>steed K ;
+Use/NG+Sg+Loc+PxPl3:%>steez K ;

LEXICON A-STEM-PX-WEAKEN
+Sg+Abe+PxSg2:%>adtaa K ;
+Sg+Abe+PxSg2:%>adtää K ;
+Sg+Abe+PxSg3:%>astaa K ;
+Sg+Abe+PxSg3:%>astää K ;
+Sg+Abe+PxPl2:%>adtaa K ;
+Sg+Abe+PxPl2:%>adtää K ;
+Sg+Abe+PxPl3:%>aztaa K ;
+Sg+Abe+PxPl3:%>aztää K ;

+Sg+Acc+PxSg2:%>ad K ;
+Sg+Acc+PxSg3:%>as K ;
+Sg+Acc+PxPl2:%>ad K ;
+Sg+Acc+PxPl3:%>az K ;

+Sg+Gen+PxSg2:%>ad K ;
+Sg+Gen+PxSg3:%>as K ;
+Sg+Gen+PxPl2:%>ad K ;
+Sg+Gen+PxPl3:%>az K ;

+Sg+Gen+PxSg2:%>ad ASSOC-COLL_IQ33E ;
+Sg+Gen+PxSg3:%>as ASSOC-COLL_IQ33E ;

+Sg+Com+PxSg1:%>ainan K ;
+Sg+Com+PxSg2:%>ainad K ;
+Sg+Com+PxSg3:%>aines K ;
+Sg+Com+PxPl1:%>aineen K ;
+Sg+Com+PxPl2:%>aineed K ;
+Sg+Com+PxPl3:%>aineez K ;

+Use/NG+Sg+Com+PxSg1:%>inan K ;
+Use/NG+Sg+Com+PxSg2:%>inad K ;
+Use/NG+Sg+Com+PxSg3:%>ines K ;
+Use/NG+Sg+Com+PxPl1:%>ineen K ;
+Use/NG+Sg+Com+PxPl2:%>ineed K ;
+Use/NG+Sg+Com+PxPl3:%>ineez K ;

+Pl+Abe+PxSg1:%>ääntaa K ;
+Pl+Abe+PxSg1:%>ääntää K ;
+Pl+Abe+PxSg2:%>äädtaa K ;
+Pl+Abe+PxSg2:%>äädtää K ;
+Pl+Abe+PxSg3:%>eestaa K ;
+Pl+Abe+PxSg3:%>eestää K ;
+Pl+Abe+PxPl1:%>eentaa K ;
+Pl+Abe+PxPl1:%>eentää K ;
+Pl+Abe+PxPl2:%>eedtaa K ;
+Pl+Abe+PxPl2:%>eedtää K ;
+Pl+Abe+PxPl3:%>eeztaa K ;
+Pl+Abe+PxPl3:%>eeztää K ;

+Pl+Acc+PxSg1:%>ään K ;
+Pl+Acc+PxSg2:%>ääd K ;
+Pl+Acc+PxSg3:%>ees K ;
+Pl+Acc+PxPl1:%>een K ;
+Pl+Acc+PxPl2:%>eed K ;
+Pl+Acc+PxPl3:%>eez K ;

+Pl+Com+PxSg1:%>äänvuiʹm K ;
+Pl+Com+PxSg2:%>äädvuiʹm K ;
+Pl+Com+PxSg3:%>eesvuiʹm K ;
+Pl+Com+PxPl1:%>eenvuiʹm K ;
+Pl+Com+PxPl2:%>eedvuiʹm K ;
+Pl+Com+PxPl3:%>eezvuiʹm K ;

+Pl+Gen+PxSg1:%>ään K ;
+Pl+Gen+PxSg2:%>ääd K ;
+Pl+Gen+PxSg3:%>ees K ;
+Pl+Gen+PxPl1:%>een K ;
+Pl+Gen+PxPl2:%>eed K ;
+Pl+Gen+PxPl3:%>eez K ;

+Pl+Ill+PxSg1:%>ään K ;
+Pl+Ill+PxSg2:%>ääd K ;
+Pl+Ill+PxSg3:%>ees K ;
+Pl+Ill+PxPl1:%>een K ;
+Pl+Ill+PxPl2:%>eed K ;
+Pl+Ill+PxPl3:%>eez K ;

+Pl+Loc+PxSg1:%>ainan K ;
+Pl+Loc+PxSg2:%>ainad K ;
+Pl+Loc+PxSg3:%>aines K ;
+Pl+Loc+PxPl1:%>aineen K ;
+Pl+Loc+PxPl2:%>aineed K ;
+Pl+Loc+PxPl3:%>aineez K ;

+Use/NG+Pl+Loc+PxSg1:%>inan K ;
+Use/NG+Pl+Loc+PxSg2:%>inad K ;
+Use/NG+Pl+Loc+PxSg3:%>ines K ;
+Use/NG+Pl+Loc+PxPl1:%>ineen K ;
+Use/NG+Pl+Loc+PxPl2:%>ineed K ;
+Use/NG+Pl+Loc+PxPl3:%>ineez K ;

+Pl+Nom+PxSg2:%>ad K ;
+Pl+Nom+PxSg3:%>as K ;
+Pl+Nom+PxPl2:%>ad K ;
+Pl+Nom+PxPl3:%>az K ;

+Err/GenreLeudd:a SG-ABE/ACC/GEN-PL-NOM ; !!= * @CODE@ Leudd 2018-09-20
+Err/GenreLeudd:a SG-COM_N ; !!= * @CODE@ Leudd 2018-09-20


LEXICON A-STEM-PX-STRENGTHEN
+Der/N2A: N2A_REAEB3H3HAI ;     !!= * @CODE@ N»A
+Ess+PxSg1:%>nan K ;
+Ess+PxSg2:%>nad K ;
+Ess+PxSg3:%>nes K ;
+Ess+PxPl1:%>neen K ;
+Ess+PxPl2:%>need K ;
+Ess+PxPl3:%>neez K ;

+Sg+Ill+PxSg1:%>san K ;
+Sg+Ill+PxSg2:%>sad K ;
+Sg+Ill+PxSg3:%>ses K ;
+Sg+Ill+PxPl1:%>seen K ;
+Sg+Ill+PxPl2:%>seed K ;
+Sg+Ill+PxPl3:%>seez K ;


!! !E-STEM-PX
LEXICON E-STEM-PX-RETAIN-WITHOUT-PAL
+Sg+Nom+PxSg1:%>am K ;
+Sg+Nom+PxSg2:%>ad K ;
+Sg+Acc+PxSg1:%>an K ;
+Sg+Gen+PxSg1:%>an K ;
+Pl+Nom+PxSg1:%>an K ;

+Use/NG+Sg+Nom+PxSg1:%>am ASSOC-COLL_IQ33E ;

+Sg+Gen+PxSg1:%>an ASSOC-COLL_IQ33E ;

+Sg+Abe+PxSg1:%>antaa K ;
+Sg+Abe+PxSg1:%>antää K ;

+Err/GenreLeudd:e SG-NOM ; !!= * @CODE@ Leudd 2018-09-20

LEXICON E-STEM-PX-RETAIN-WITH-PAL
+Sg+Nom+PxSg3:%>es K ;
+Sg+Nom+PxPl1:%>em K ;
+Sg+Nom+PxPl2:%>ed K ;
+Sg+Nom+PxPl3:%>ez K ;
+Pl+Nom+PxPl1:%>en K ;

+Sg+Acc+PxPl1:%>en K ;
+Sg+Gen+PxPl1:%>en K ;
+Sg+Abe+PxPl1:%>entaa K ;
+Sg+Abe+PxPl1:%>entää K ;
!!


LEXICON E-STEM-PX-ALLEGRO
	SG-LOC-PX ;


LEXICON E-STEM-PX-WEAKEN_NG
+Use/NG+Sg+Loc+PxSg1:%>stan K ;
+Use/NG+Sg+Loc+PxSg2:%>stad K ;
+Use/NG+Sg+Loc+PxSg3:%>stes K ;
+Use/NG+Sg+Loc+PxPl1:%>steen K ;
+Use/NG+Sg+Loc+PxPl2:%>steed K ;
+Use/NG+Sg+Loc+PxPl3:%>steez K ;

+Err/GenreLeudd:e SG-ABE/ACC/GEN-PL-NOM ; !!= * @CODE@ Leudd 2018-09-20
+Err/GenreLeudd:e SG-COM_N ; !!= * @CODE@ Leudd 2018-09-20

LEXICON E-STEM-PX-WEAKEN-WITHOUT-PAL
+Sg+Acc+PxSg2:%>ad K ;
+Sg+Gen+PxSg2:%>ad K ;
+Pl+Nom+PxSg2:%>ad K ;

+Sg+Gen+PxSg2:%>ad ASSOC-COLL_IQ33E ;

+Use/NG+Sg+Abe+PxSg1:%>antaa K ;
+Use/NG+Sg+Abe+PxSg1:%>antää K ;
+Sg+Abe+PxSg2:%>adtaa K ;
+Sg+Abe+PxSg2:%>adtää K ;


LEXICON E-STEM-PX-WEAKEN-WITH-PAL
+Sg+Acc+PxSg3:%>es K ;
+Use/NG+Sg+Acc+PxPl1:%>en K ;
+Sg+Acc+PxPl2:%>ed K ;
+Sg+Acc+PxPl3:%>ez K ;

+Sg+Gen+PxSg3:%>es K ;
+Use/NG+Sg+Gen+PxPl1:%>en K ;
+Sg+Gen+PxPl2:%>ed K ;
+Sg+Gen+PxPl3:%>ez K ;

+Sg+Gen+PxSg3:%>es ASSOC-COLL_IQ33E ;


+Sg+Abe+PxSg3:%>estaa K ;
+Sg+Abe+PxSg3:%>estää K ;

+Use/NG+Sg+Abe+PxPl1:%>entaa K ;
+Use/NG+Sg+Abe+PxPl1:%>entää K ;
+Sg+Abe+PxPl2:%>edtaa K ;
+Sg+Abe+PxPl2:%>edtää K ;
+Sg+Abe+PxPl3:%>eztaa K ;
+Sg+Abe+PxPl3:%>eztää K ;

LEXICON E-STEM-PX-WEAKEN-WITH-PAL_PL-OBL
+Sg+Com+PxSg1:%>inan K ;
+Sg+Com+PxSg2:%>inad K ;
+Sg+Com+PxSg3:%>ines K ;
+Sg+Com+PxPl1:%>ineen K ;
+Sg+Com+PxPl2:%>ineed K ;
+Sg+Com+PxPl3:%>ineez K ;

+Pl+Abe+PxSg1:%>ääntaa K ;
+Pl+Abe+PxSg1:%>ääntää K ;
+Pl+Abe+PxSg2:%>äädtaa K ;
+Pl+Abe+PxSg2:%>äädtää K ;
+Pl+Abe+PxSg3:%>eestaa K ;
+Pl+Abe+PxSg3:%>eestää K ;
+Pl+Abe+PxPl1:%>eentaa K ;
+Pl+Abe+PxPl1:%>eentää K ;
+Pl+Abe+PxPl2:%>eedtaa K ;
+Pl+Abe+PxPl2:%>eedtää K ;
+Pl+Abe+PxPl3:%>eeztaa K ;
+Pl+Abe+PxPl3:%>eeztää K ;

+Pl+Acc+PxSg1:%>ään K ;
+Pl+Acc+PxSg2:%>ääd K ;
+Pl+Acc+PxSg3:%>ees K ;
+Pl+Acc+PxPl1:%>een K ;
+Pl+Acc+PxPl2:%>eed K ;
+Pl+Acc+PxPl3:%>eez K ;

+Pl+Com+PxSg1:%>äänvuiʹm K ;
+Pl+Com+PxSg2:%>äädvuiʹm K ;
+Pl+Com+PxSg3:%>eesvuiʹm K ;
+Pl+Com+PxPl1:%>eenvuiʹm K ;
+Pl+Com+PxPl2:%>eedvuiʹm K ;
+Pl+Com+PxPl3:%>eezvuiʹm K ;

+Pl+Gen+PxSg1:%>ään K ;
+Pl+Gen+PxSg2:%>ääd K ;
+Pl+Gen+PxSg3:%>ees K ;
+Pl+Gen+PxPl1:%>een K ;
+Pl+Gen+PxPl2:%>eed K ;
+Pl+Gen+PxPl3:%>eez K ;

+Pl+Ill+PxSg1:%>ään K ;
+Pl+Ill+PxSg2:%>ääd K ;
+Pl+Ill+PxSg3:%>ees K ;
+Pl+Ill+PxPl1:%>een K ;
+Pl+Ill+PxPl2:%>eed K ;
+Pl+Ill+PxPl3:%>eez K ;

+Pl+Loc+PxSg1:%>inan K ;
+Pl+Loc+PxSg2:%>inad K ;
+Pl+Loc+PxSg3:%>ines K ;
+Pl+Loc+PxPl1:%>ineen K ;
+Pl+Loc+PxPl2:%>ineed K ;
+Pl+Loc+PxPl3:%>ineez K ;

+Pl+Nom+PxSg3:%>es K ;
+Pl+Nom+PxPl1:%>en K ;
+Pl+Nom+PxPl2:%>ed K ;
+Pl+Nom+PxPl3:%>ez K ;

LEXICON E-STEM-PX-STRENGTHEN-WITH-PAL
+Ess+PxSg1:%>nan K ;
+Ess+PxSg2:%>nad K ;
+Ess+PxSg3:%>nes K ;
+Ess+PxPl1:%>neen K ;
+Ess+PxPl2:%>need K ;
+Ess+PxPl3:%>neez K ;

LEXICON E-STEM-PX-STRENGTHEN-WITHOUT-PAL
+Sg+Ill+PxSg1:%>san K ;
+Sg+Ill+PxSg2:%>sad K ;
+Sg+Ill+PxSg3:%>ses K ;
+Sg+Ill+PxPl1:%>seen K ;
+Sg+Ill+PxPl2:%>seed K ;
+Sg+Ill+PxPl3:%>seez K ;

!! !LOAOADDAZH-STEM-PX
LEXICON LOAOADDAZH-STEM-PX
LOAOADDAZH-STEM-PX-RETAIN-WITHOUT-PAL ;
 LOAOADDAZH-STEM-PX-RETAIN-WITH-PAL ;
 LOAOADDAZH-STEM-PX-WEAKEN_NG ;
 LOAOADDAZH-STEM-PX-WEAKEN-WITHOUT-PAL ;
 LOAOADDAZH-STEM-PX-WEAKEN-WITH-PAL ;
 LOAOADDAZH-STEM-PX-WEAKEN-WITH-PAL_PL-OBL ;
 LOAOADDAZH-STEM-PX-STRENGTHEN-WITH-PAL ;
 LOAOADDAZH-STEM-PX-STRENGTHEN-WITHOUT-PAL ;

LEXICON LOAOADDAZH-STEM-PX-RETAIN-WITHOUT-PAL
+Sg+Nom+PxSg1:%>žam K ;
+Sg+Nom+PxSg2:%>žad K ;
+Sg+Acc+PxSg1:%>žan K ;
+Sg+Gen+PxSg1:%>žan K ;
+Pl+Nom+PxSg1:%>žan K ;

+Use/NG+Sg+Nom+PxSg1:%>žam ASSOC-COLL_IQ33E ;

+Sg+Gen+PxSg1:%>žan ASSOC-COLL_IQ33E ;

LEXICON LOAOADDAZH-STEM-PX-RETAIN-WITH-PAL
+Sg+Nom+PxSg3:%>žes K ;
+Sg+Nom+PxPl1:%>žeem K ;
+Sg+Nom+PxPl2:%>žeed K ;
+Sg+Nom+PxPl3:%>žeez K ;
+Pl+Nom+PxPl1:%>žeen K ;

!!
+Sg+Abe+PxSg1:%>žantaa K ;
+Sg+Abe+PxSg1:%>žantää K ;
+Sg+Abe+PxSg2:%>žadtaa K ;
+Sg+Abe+PxSg2:%>žadtää K ;
!+Sg+Abe+PxSg2:%>adtää K ; 2016-11-25
+Sg+Abe+PxSg3:%>žestaa K ;
+Sg+Abe+PxSg3:%>žestää K ;
+Sg+Abe+PxPl1:%>žeentaa K ;
+Sg+Abe+PxPl1:%>žeentää K ;
+Sg+Abe+PxPl2:%>žeedtaa K ;
+Sg+Abe+PxPl2:%>žeedtää K ;
+Sg+Abe+PxPl3:%>žeeztaa K ;
+Sg+Abe+PxPl3:%>žeeztää K ;


LEXICON LOAOADDAZH-STEM-PX-ALLEGRO
	SG-LOC-PX ;

LEXICON LOAOADDAZH-STEM-PX-WEAKEN_NG
+Use/NG+Sg+Loc+PxSg1:%>stan K ;
+Use/NG+Sg+Loc+PxSg2:%>stad K ;
+Use/NG+Sg+Loc+PxSg3:%>stes K ;
+Use/NG+Sg+Loc+PxPl1:%>steen K ;
+Use/NG+Sg+Loc+PxPl2:%>steed K ;
+Use/NG+Sg+Loc+PxPl3:%>steez K ;

LEXICON LOAOADDAZH-STEM-PX-WEAKEN-WITHOUT-PAL
+Sg+Acc+PxSg2:%>žad K ;
+Sg+Gen+PxSg2:%>žad K ;
+Pl+Nom+PxSg2:%>žad K ;

+Sg+Gen+PxSg2:%>žad ASSOC-COLL_IQ33E ;

LEXICON LOAOADDAZH-STEM-PX-WEAKEN-WITH-PAL
+Sg+Acc+PxSg3:%>žes K ;
+Sg+Acc+PxPl1:%>žeen K ;
+Sg+Acc+PxPl2:%>žeed K ;
+Sg+Acc+PxPl3:%>žeez K ;

+Sg+Gen+PxSg3:%>žes K ;
+Sg+Gen+PxPl1:%>žeen K ;
+Sg+Gen+PxPl2:%>žeed K ;
+Sg+Gen+PxPl3:%>žeez K ;

+Sg+Gen+PxSg3:%>žes ASSOC-COLL_IQ33E ;

LEXICON LOAOADDAZH-STEM-PX-WEAKEN-WITH-PAL_PL-OBL
+Sg+Com+PxSg1:%>ainan K ;
+Sg+Com+PxSg2:%>ainad K ;
+Sg+Com+PxSg3:%>aines K ;
+Sg+Com+PxPl1:%>aineen K ;
+Sg+Com+PxPl2:%>aineed K ;
+Sg+Com+PxPl3:%>aineez K ;

+Pl+Abe+PxSg1:%>ääntaa K ;
+Pl+Abe+PxSg1:%>ääntää K ;
+Pl+Abe+PxSg2:%>äädtaa K ;
+Pl+Abe+PxSg2:%>äädtää K ;
+Use/NG+Pl+Abe+PxSg1:%>aantaa K ;
+Use/NG+Pl+Abe+PxSg1:%>aantää K ;
+Use/NG+Pl+Abe+PxSg2:%>aadtaa K ;
+Use/NG+Pl+Abe+PxSg2:%>aadtää K ;
+Pl+Abe+PxSg3:%>eestaa K ;
+Pl+Abe+PxSg3:%>eestää K ;
+Pl+Abe+PxPl1:%>eentaa K ;
+Pl+Abe+PxPl1:%>eentää K ;
+Pl+Abe+PxPl2:%>eedtaa K ;
+Pl+Abe+PxPl2:%>eedtää K ;
+Pl+Abe+PxPl3:%>eeztaa K ;
+Pl+Abe+PxPl3:%>eeztää K ;

+Pl+Acc+PxSg1:%>ään K ;
+Pl+Acc+PxSg2:%>ääd K ;
+Use/NG+Pl+Acc+PxSg1:%>aan K ;
+Use/NG+Pl+Acc+PxSg2:%>aad K ;
+Pl+Acc+PxSg3:%>ees K ;
+Pl+Acc+PxPl1:%>een K ;
+Pl+Acc+PxPl2:%>eed K ;
+Pl+Acc+PxPl3:%>eez K ;

+Pl+Com+PxSg1:%>äänvuiʹm K ;
+Pl+Com+PxSg2:%>äädvuiʹm K ;
+Use/NG+Pl+Com+PxSg1:%>aanvuiʹm K ;
+Use/NG+Pl+Com+PxSg2:%>aadvuiʹm K ;
+Pl+Com+PxSg3:%>eesvuiʹm K ;
+Pl+Com+PxPl1:%>eenvuiʹm K ;
+Pl+Com+PxPl2:%>eedvuiʹm K ;
+Pl+Com+PxPl3:%>eezvuiʹm K ;

+Pl+Gen+PxSg1:%>ään K ;
+Pl+Gen+PxSg2:%>ääd K ;
+Use/NG+Pl+Gen+PxSg1:%>aan K ;
+Use/NG+Pl+Gen+PxSg2:%>aad K ;
+Pl+Gen+PxSg3:%>ees K ;
+Pl+Gen+PxPl1:%>een K ;
+Pl+Gen+PxPl2:%>eed K ;
+Pl+Gen+PxPl3:%>eez K ;

+Pl+Ill+PxSg1:%>ään K ;
+Pl+Ill+PxSg2:%>ääd K ;
+Use/NG+Pl+Ill+PxSg1:%>aan K ;
+Use/NG+Pl+Ill+PxSg2:%>aad K ;
+Pl+Ill+PxSg3:%>ees K ;
+Pl+Ill+PxPl1:%>een K ;
+Pl+Ill+PxPl2:%>eed K ;
+Pl+Ill+PxPl3:%>eez K ;

+Pl+Loc+PxSg1:%>ainan K ;
+Pl+Loc+PxSg2:%>ainad K ;
+Pl+Loc+PxSg3:%>aines K ;
+Pl+Loc+PxPl1:%>aineen K ;
+Pl+Loc+PxPl2:%>aineed K ;
+Pl+Loc+PxPl3:%>aineez K ;

+Pl+Nom+PxSg3:%>es K ;
+Pl+Nom+PxPl1:%>en K ;
+Pl+Nom+PxPl2:%>ed K ;
+Pl+Nom+PxPl3:%>ez K ;

LEXICON LOAOADDAZH-STEM-PX-STRENGTHEN-WITH-PAL !!= * @CODE@ needs checking
+Ess+PxSg1:%>žanan K ;
+Ess+PxSg2:%>žanad K ;
+Ess+PxSg3:%>žanes K ;
+Ess+PxPl1:%>žinen K ;
+Ess+PxPl2:%>žined K ;
+Ess+PxPl3:%>žinez K ;

LEXICON LOAOADDAZH-STEM-PX-STRENGTHEN-WITHOUT-PAL
+Sg+Ill+PxSg1:%>žasan K ;
+Sg+Ill+PxSg2:%>žasad K ;
+Sg+Ill+PxSg3:%>žasas K ;
+Sg+Ill+PxPl1:%>žeʹsen K ;
+Sg+Ill+PxPl2:%>žeʹsed K ;
+Sg+Ill+PxPl3:%>žeʹsez K ;

!! !VOONYS-STEM-PX
LEXICON VOONYS-STEM-PX !!= * @CODE@ võnns-
+Der/Dimin: N_VONNSAZH ;
VOONYS-STEM-PX-RETAIN-WITHOUT-PAL ;
 VOONYS-STEM-PX-RETAIN-WITH-PAL ;
 VOONYS-STEM-PX-ALLEGRO ;
 VOONYS-STEM-PX-WEAKEN-WITHOUT-PAL ;
 VOONYS-STEM-PX-WEAKEN-WITH-PAL ;
 VOONYS-STEM-PX-WEAKEN-WITH-PAL_PL-OBL ;
 VOONYS-STEM-PX-STRENGTHEN-WITH-PAL ;
 VOONYS-STEM-PX-STRENGTHEN-WITHOUT-PAL ;

LEXICON VOONYS-STEM-PX-RETAIN-WITHOUT-PAL
+Sg+Nom+PxSg1:%>am K ;
+Sg+Nom+PxSg2:%>ad K ;
+Sg+Acc+PxSg1:%>an K ;
+Sg+Gen+PxSg1:%>an K ;
+Pl+Nom+PxSg1:%>an K ;
+Pl+Nom+PxSg2:%>ad K ;

+Use/NG+Sg+Nom+PxSg1:%>am ASSOC-COLL_IQ33E ;

+Sg+Gen+PxSg1:%>an ASSOC-COLL_IQ33E ;

LEXICON VOONYS-STEM-PX-RETAIN-WITH-PAL
+Sg+Nom+PxSg3:%>es K ;
+Sg+Nom+PxPl1:%>eem K ;
+Sg+Nom+PxPl2:%>eed K ;
+Sg+Nom+PxPl3:%>eez K ;
+Pl+Nom+PxSg3:%>es K ;
+Pl+Nom+PxPl1:%>een K ;
+Pl+Nom+PxPl2:%>eed K ;
+Pl+Nom+PxPl3:%>eez K ;


!!
+Sg+Abe+PxSg1:%>antaa K ;
+Sg+Abe+PxSg1:%>antää K ;
+Sg+Abe+PxSg2:%>adtaa K ;
+Sg+Abe+PxSg2:%>adtää K ;
+Sg+Abe+PxSg3:%>estaa K ;
+Sg+Abe+PxSg3:%>estää K ;
+Sg+Abe+PxPl1:%>eentaa K ;
+Sg+Abe+PxPl1:%>eentää K ;
+Sg+Abe+PxPl2:%>eedtaa K ;
+Sg+Abe+PxPl2:%>eedtää K ;
+Sg+Abe+PxPl3:%>eeztaa K ;
+Sg+Abe+PxPl3:%>eeztää K ;


LEXICON VOONYS-STEM-PX-ALLEGRO
+Sg+Loc+PxSg1:%>astan K ;
+Sg+Loc+PxSg2:%>astad K ;
+Sg+Loc+PxSg3:%>eʹstes K ;
+Sg+Loc+PxPl1:%>eʹsten K ;
+Sg+Loc+PxPl2:%>eʹsted K ;
+Sg+Loc+PxPl3:%>eʹstez K ;


LEXICON VOONYS-STEM-PX-WEAKEN-WITHOUT-PAL
+Sg+Acc+PxSg2:%>ad K ;
+Sg+Gen+PxSg2:%>ad K ;

+Sg+Gen+PxSg2:%>ad ASSOC-COLL_IQ33E ;

LEXICON VOONYS-STEM-PX-WEAKEN-WITH-PAL
+Sg+Acc+PxSg3:%>es K ;
+Sg+Acc+PxPl1:%>een K ;
+Sg+Acc+PxPl2:%>eed K ;
+Sg+Acc+PxPl3:%>eez K ;

+Sg+Gen+PxSg3:%>es K ;
+Sg+Gen+PxPl1:%>een K ;
+Sg+Gen+PxPl2:%>eed K ;
+Sg+Gen+PxPl3:%>eez K ;

+Sg+Gen+PxSg3:%>es ASSOC-COLL_IQ33E ;

LEXICON VOONYS-STEM-PX-WEAKEN-WITH-PAL_PL-OBL
+Sg+Com+PxSg1:%>inan K ;
+Sg+Com+PxSg2:%>inad K ;
+Sg+Com+PxSg3:%>iʹnes K ;
+Sg+Com+PxPl1:%>iʹnen K ;
+Sg+Com+PxPl2:%>iʹned K ;
+Sg+Com+PxPl3:%>iʹnez K ;

+Pl+Abe+PxSg1:%>ääntaa K ;
+Pl+Abe+PxSg1:%>ääntää K ;
+Pl+Abe+PxSg2:%>äädtaa K ;
+Pl+Abe+PxSg2:%>äädtää K ;
+Pl+Abe+PxSg3:%>eestaa K ;
+Pl+Abe+PxSg3:%>eestää K ;
+Pl+Abe+PxPl1:%>eentaa K ;
+Pl+Abe+PxPl1:%>eentää K ;
+Pl+Abe+PxPl2:%>eedtaa K ;
+Pl+Abe+PxPl2:%>eedtää K ;
+Pl+Abe+PxPl3:%>eeztaa K ;
+Pl+Abe+PxPl3:%>eeztää K ;

+Pl+Acc+PxSg1:%>ään K ;
+Pl+Acc+PxSg2:%>ääd K ;
+Pl+Acc+PxSg3:%>ees K ;
+Pl+Acc+PxPl1:%>een K ;
+Pl+Acc+PxPl2:%>eed K ;
+Pl+Acc+PxPl3:%>eez K ;

+Pl+Com+PxSg1:%>äänvuiʹm K ;
+Pl+Com+PxSg2:%>äädvuiʹm K ;
+Pl+Com+PxSg3:%>eesvuiʹm K ;
+Pl+Com+PxPl1:%>eenvuiʹm K ;
+Pl+Com+PxPl2:%>eedvuiʹm K ;
+Pl+Com+PxPl3:%>eezvuiʹm K ;

+Pl+Gen+PxSg1:%>ään K ;
+Pl+Gen+PxSg2:%>ääd K ;
+Pl+Gen+PxSg3:%>ees K ;
+Pl+Gen+PxPl1:%>een K ;
+Pl+Gen+PxPl2:%>eed K ;
+Pl+Gen+PxPl3:%>eez K ;

+Pl+Ill+PxSg1:%>ään K ;
+Pl+Ill+PxSg2:%>ääd K ;
+Pl+Ill+PxSg3:%>ees K ;
+Pl+Ill+PxPl1:%>een K ;
+Pl+Ill+PxPl2:%>eed K ;
+Pl+Ill+PxPl3:%>eez K ;

+Pl+Loc+PxSg1:%>inan K ;
+Pl+Loc+PxSg2:%>inad K ;
+Pl+Loc+PxSg3:%>iʹnes K ;
+Pl+Loc+PxPl1:%>iʹnen K ;
+Pl+Loc+PxPl2:%>iʹned K ;
+Pl+Loc+PxPl3:%>iʹnez K ;


LEXICON VOONYS-STEM-PX-STRENGTHEN-WITH-PAL !!= * @CODE@ needs checking
+Ess+PxSg1:%>anan K ;
+Ess+PxSg2:%>anad K ;
+Ess+PxSg3:%>iʹnes K ;
+Ess+PxPl1:%>iʹnen K ;
+Ess+PxPl2:%>iʹned K ;
+Ess+PxPl3:%>iʹnez K ;

LEXICON VOONYS-STEM-PX-STRENGTHEN-WITHOUT-PAL
+Sg+Ill+PxSg1:%>asan K ;
+Sg+Ill+PxSg2:%>asad K ;
+Sg+Ill+PxSg3:%>asas K ;
+Sg+Ill+PxPl1:%>eʹsen K ;
+Sg+Ill+PxPl2:%>eʹsed K ;
+Sg+Ill+PxPl3:%>eʹsez K ;


LEXICON FEMALE-CLASSIFIERS
HUMAN-CLASSIFIERS ;
eʹmm:e%^1VOWmm N_AQVV ;
jeäʹnn:jeänˈn N_JEAQNNN ;
kuäʹsǩǩ:kuäskk N_JEAQRMM ;
mââʹnnj:mâânnj N_SAAQMM ;
mueʹđđ:muâđđ N_KUEQLL ;
nijdd:ni N_NIJDD ;
sieʹss:seâsˈs N_MIEQLLL ;
vuäʹbb:vuäbˈb N_JEAQNNN ;
ääkkaž:ääkk N_KUYLAZH ;
äkk:ä%^1VOWkk N_AKK ;


LEXICON MALE-CLASSIFIERS
HUMAN-CLASSIFIERS ;
braatt:braatt N_PLAAN ;
čieʹcc:čeäcc N_PIEAQSS ;
eʹčč:ẹ%^1VOWčč N_EQCHCH ;
!jeän:jiânˈn
jieʹǩǩ:jeäkk N_PIEAQSS ;
källsaž:källs N_MEERSAZH ;
päʹrnn:pä%^1VOWrnn N_KAQLBB ;
vivv:vi%^1VOWvv N_TOLL ;
äʹjj:ä%^1VOWjj N_VAEQLL ;
maakk:maakk N_SAAKK ;
maakkäʹjj:maakk#ä%^1VOWjj N_VAEQLL ;
maakkâv:maakkâv N_AANAR ;
villj:vi%^1VOWllj N_PAPP ;

LEXICON HUMAN-CLASSIFIERS
laajj:la%^1VOWčč N_LAAJJ ;
pokaineǩ:pokainẹ%^1VOWǩ N_KAADHNEKH ;
jeännav:jeänˈnav N_CEERKAV ;
jännav:jännav N_CEERKAV ;
jännvaž:jännv N_MEERSAZH ;
mueʹđđev:mueʹđˈđev N_AANAR ;
mueʹđđvaž:mueʹđˈđv N_MEERSAZH ;
kuäʹsǩǩev:kuäʹsǩǩev N_AANAR ;
kuäʹsǩǩvaž:kuäʹsǩǩv N_MEERSAZH ;
sieʹssev:sieʹsˈsev N_AANAR ;
jieʹǩǩev:jiẹʹǩˈǩev N_AANAR ;
čieʹccev:čiẹʹcˈcev N_AANAR ;
sieʹssvaž:sieʹsˈsv N_MEERSAZH ;
jieʹǩǩvaž:jiẹʹǩˈǩv N_MEERSAZH ;
čieʹccvaž:čiẹʹcˈcv N_MEERSAZH ;

LEXICON PREF/NUM_
ekksaž:ekks A_MEERSAZH ;
âkksaž:âkks  A_MEERSAZH	;
persoonlaž:persoonl A_MEERSAZH ;
peivvsaž:peivvs A_MEERSAZH ;
klassneʹǩ:klassnẹ%^1VOWǩ N_KAADHNEKH ;
seidd:sẹ%^1VOWidd N_PEIGG ;
eeʹǩǩ:ẹẹkk N_EEQKHKH ;
lååkk:lååkk N_SHOOMM ;

LEXICON N-ALLEGRO_ATTESTED-NOUN-STEM !!= * @CODE@ This is for Allegro forms
+N+Allegro+Cmp/SgNom: R ;

!LEXICON ATTESTED-NOUN-STEM
!2015-05-12!@D.NeedNoun.ON@ ATTESTED-NOUN-STEM-CONTINUED ;
! ATTESTED-NOUN-STEM-CONTINUED ;
!#; !2015-10-31 temporary


LEXICON ASSOC-COLL_IQ33E
+AssocColl00000@R.AssocColl.ON@:%>iʹʒʒe@R.AssocColl.ON@ K ;


!! !!Adjectives -- to be moved



!! !Vowel-final stem for PX
LEXICON VOWEL-FINAL-STEM-PX
 VOWEL-FINAL-STEM-PX-RETAIN ;
 VOWEL-FINAL-STEM-PX-ALLEGRO ;
 VOWEL-FINAL-STEM-PX-WEAKEN ;
 VOWEL-FINAL-STEM-PX-STRENGTHEN ;

LEXICON VOWEL-FINAL-STEM-PX-RETAIN
+Sg+Nom+PxSg1:%>m K ;
+Sg+Nom+PxSg2:%>d K ;
+Sg+Nom+PxSg3:%>s K ;
+Sg+Nom+PxPl1:%>m K ;
+Sg+Nom+PxPl2:%>d K ;
+Sg+Nom+PxPl3:%>z K ;

+Use/NG+Sg+Nom+PxSg1:%>m ASSOC-COLL_IQ33E ;

+Sg+Abe+PxSg1:%>ntaa K ;
+Sg+Abe+PxSg1:%>ntää K ;
+Sg+Abe+PxPl1:%>ntaa K ;
+Sg+Abe+PxPl1:%>ntää K ;

+Sg+Acc+PxSg1:%>n K ;
+Sg+Acc+PxPl1:%>n K ;
+Sg+Gen+PxSg1:%>n K ;
+Sg+Gen+PxPl1:%>n K ;

+Sg+Gen+PxSg1:%>n ASSOC-COLL_IQ33E ;

+Pl+Nom+PxSg1:%>n K ;
+Pl+Nom+PxPl1:%>n K ;


LEXICON VOWEL-FINAL-STEM-PX-ALLEGRO
	SG-LOC-PX ;

LEXICON VOWEL-FINAL-STEM-PX-WEAKEN
+Sg+Abe+PxSg2:%>dtaa K ;
+Sg+Abe+PxSg2:%>dtää K ;
+Sg+Abe+PxSg3:%>staa K ;
+Sg+Abe+PxSg3:%>stää K ;
+Sg+Abe+PxPl2:%>dtaa K ;
+Sg+Abe+PxPl2:%>dtää K ;
+Sg+Abe+PxPl3:%>ztaa K ;
+Sg+Abe+PxPl3:%>ztää K ;

+Sg+Acc+PxSg2:%>d K ;
+Sg+Acc+PxSg3:%>s K ;
+Sg+Acc+PxPl2:%>d K ;
+Sg+Acc+PxPl3:%>z K ;

+Sg+Gen+PxSg2:%>d K ;
+Sg+Gen+PxSg3:%>s K ;
+Sg+Gen+PxPl2:%>d K ;
+Sg+Gen+PxPl3:%>z K ;

+Sg+Gen+PxSg2:%>d ASSOC-COLL_IQ33E ;
+Sg+Gen+PxSg3:%>s ASSOC-COLL_IQ33E ;

+Sg+Com+PxSg1:%>inan K ;
+Sg+Com+PxSg2:%>inad K ;
+Sg+Com+PxSg3:%>ines K ;
+Sg+Com+PxPl1:%>ineen K ;
+Sg+Com+PxPl2:%>ineed K ;
+Sg+Com+PxPl3:%>ineez K ;

+Pl+Abe+PxSg1:%^UltRmVow%>ääntaa K ;
+Pl+Abe+PxSg1:%^UltRmVow%>ääntää K ;
+Pl+Abe+PxSg2:%^UltRmVow%>äädtaa K ;
+Pl+Abe+PxSg2:%^UltRmVow%>äädtää K ;
+Pl+Abe+PxSg3:%^UltRmVow%>eestaa K ;
+Pl+Abe+PxSg3:%^UltRmVow%>eestää K ;
+Pl+Abe+PxPl1:%^UltRmVow%>eentaa K ;
+Pl+Abe+PxPl1:%^UltRmVow%>eentää K ;
+Pl+Abe+PxPl2:%^UltRmVow%>eedtaa K ;
+Pl+Abe+PxPl2:%^UltRmVow%>eedtää K ;
+Pl+Abe+PxPl3:%^UltRmVow%>eeztaa K ;
+Pl+Abe+PxPl3:%^UltRmVow%>eeztää K ;

+Pl+Acc+PxSg1:%^UltRmVow%>ään K ;
+Pl+Acc+PxSg2:%^UltRmVow%>ääd K ;
+Pl+Acc+PxSg3:%^UltRmVow%>ees K ;
+Pl+Acc+PxPl1:%^UltRmVow%>een K ;
+Pl+Acc+PxPl2:%^UltRmVow%>eed K ;
+Pl+Acc+PxPl3:%^UltRmVow%>eez K ;

+Pl+Com+PxSg1:%^UltRmVow%>äänvuiʹm K ;
+Pl+Com+PxSg2:%^UltRmVow%>äädvuiʹm K ;
+Pl+Com+PxSg3:%^UltRmVow%>eesvuiʹm K ;
+Pl+Com+PxPl1:%^UltRmVow%>eenvuiʹm K ;
+Pl+Com+PxPl2:%^UltRmVow%>eedvuiʹm K ;
+Pl+Com+PxPl3:%^UltRmVow%>eezvuiʹm K ;

+Pl+Gen+PxSg1:%^UltRmVow%>ään K ;
+Pl+Gen+PxSg2:%^UltRmVow%>ääd K ;
+Pl+Gen+PxSg3:%^UltRmVow%>ees K ;
+Pl+Gen+PxPl1:%^UltRmVow%>een K ;
+Pl+Gen+PxPl2:%^UltRmVow%>eed K ;
+Pl+Gen+PxPl3:%^UltRmVow%>eez K ;

+Pl+Ill+PxSg1:%^UltRmVow%>ään K ;
+Pl+Ill+PxSg2:%^UltRmVow%>ääd K ;
+Pl+Ill+PxSg3:%^UltRmVow%>ees K ;
+Pl+Ill+PxPl1:%^UltRmVow%>een K ;
+Pl+Ill+PxPl2:%^UltRmVow%>eed K ;
+Pl+Ill+PxPl3:%^UltRmVow%>eez K ;

+Pl+Loc+PxSg1:%>inan K ;
+Pl+Loc+PxSg2:%>inad K ;
+Pl+Loc+PxSg3:%>ines K ;
+Pl+Loc+PxPl1:%>ineen K ;
+Pl+Loc+PxPl2:%>ineed K ;
+Pl+Loc+PxPl3:%>ineez K ;

+Pl+Nom+PxSg2:%>d K ;
+Pl+Nom+PxSg3:%>s K ;
+Pl+Nom+PxPl2:%>d K ;
+Pl+Nom+PxPl3:%>z K ;

LEXICON VOWEL-FINAL-STEM-PX-STRENGTHEN
+Ess+PxSg1:%>nan K ;
+Ess+PxSg2:%>nad K ;
+Ess+PxSg3:%>nes K ;
+Ess+PxPl1:%>neen K ;
+Ess+PxPl2:%>need K ;
+Ess+PxPl3:%>neez K ;

+Sg+Ill+PxSg1:%>san K ;
+Sg+Ill+PxSg2:%>sad K ;
+Sg+Ill+PxSg3:%>ses K ;
+Sg+Ill+PxPl1:%>seen K ;
+Sg+Ill+PxPl2:%>seed K ;
+Sg+Ill+PxPl3:%>seez K ;

